臺灣高等法院刑事判決                98年度上訴字第2388號
上  訴  人
即  被  告  陳坤忠
選任辯護人  傅祖聲律師
            何美蘭律師
            楊隆源律師
上  訴  人
即  被  告  羅明誠
選任辯護人  成介之律師
上  訴  人
即  被  告  彭仁政
上  訴  人
即  被  告  劉世峰
選任辯護人  周嬿容律師
            鄭世脩律師
上列上訴人因違反證券交易法等案件，不服臺灣新竹地方法院94
年度訴字第680號，中華民國98年3月20日第一審判決（起訴案號
：臺灣新竹地方法院檢察署93年度偵字第4284號），提起上訴，
本院判決如下：
    主  文
原判決關於陳坤忠、羅明誠、劉世峰、彭仁政部分均撤銷。
陳坤忠共同連續法人行為之負責人，違反發行人於依法及主管機
關基於法律所發布之命令規定之帳簿、表冊、傳票、財務報告及
其他有關業務文件之內容有虛偽之記載之規定，處有期徒刑壹年
捌月。
羅明誠共同連續法人行為之負責人，違反發行人於依法及主管機
關基於法律所發布之命令規定之帳簿、表冊、傳票、財務報告及
其他有關業務文件之內容有虛偽之記載之規定，處有期徒刑壹年
陸月，減為有期徒刑玖月。
劉世峰共同連續法人行為之負責人，違反發行人於依法及主管機
關基於法律所發布之命令規定之帳簿、表冊、傳票、財務報告及
其他有關業務文件之內容有虛偽之記載之規定，處有期徒刑壹年
陸月，減為有期徒刑玖月。
彭仁政共同連續法人行為之負責人，違反發行人於依法及主管機
關基於法律所發布之命令規定之帳簿、表冊、傳票、財務報告及
其他有關業務文件之內容有虛偽之記載之規定，處有期徒刑壹年
，減為有期徒刑陸月，如易科罰金，以新臺幣玖佰元即銀元參佰
元折算壹日。
    事  實
一、緣訊利電子股份有限公司（下稱訊利公司，設於新竹縣竹東
    鎮○○路442號）於民國（下同）80年7月6日核准設立，主
    要營業項目為製造預燒及測試統、預燒板加工買賣並提供試
    驗服務。前有關產品之進出口貿易、租賃業等。該公司股票
    於89年10月19日起在財團法人中華民國證券櫃檯買賣中心（
    下稱櫃買中心）上櫃買賣，故訊利公司即屬證券交易法第5
    條規定所指之發行人。陳坤忠為訊利公司之董事長，負責綜
    理訊利公司業務、廠務、財務等業務。吳秉洋係娛康電子科
    技股份有限公司（下稱娛康公司，設於改制前之臺北縣汐止
    市○○街161號2樓，現改制為新北市汐止區）、恆彬科技股
    份有限公司（下稱恆彬公司，設於臺北市中正區○○○路○
    段24號11樓）、維家康股份有限公司（下稱維家康公司，登
    記負責人為吳秉洋之妻，原名林秀月，嗣改名為林美汝，原
    設於臺北市○○區○○路37號1樓，嗣設於改制前臺北縣汐
    止市○○街161號5樓）及仲發科技股份有限公司（下稱仲發
    公司，登記負責人為吳秉洋之妻林美汝，設於臺北市○○○
    路○段83號5樓）之實際負責人（吳秉洋所犯本件違反證券交
    易法等犯行，業經原審判決有期徒刑8月，減為有期徒刑4月
    確定）；賴浩生係生泉企業股份有限公司（下稱生泉公司）
    之負責人（其所犯本案經原審以95年度訴字第850號刑事判
    決判處有期徒刑1年，減為有期徒刑6月，緩刑2年確定）；
    羅明誠係璉誠實業有限公司（下稱璉誠公司）之負責人，陳
    坤忠、羅明誠均為商業會計法上所稱之商業負責人。劉世峰
    原為訊利公司業務經理；彭仁政原為訊利公司之中國業務處
    處長，為劉世峰之業務部門主管，復於91年9月間劉世峰離
    職後，接續劉世峰之工作。
二、於90年間，羅明誠因璉誠公司委由訊利公司代為測試電子產
    品，及向娛康公司購買貨物，而與劉世峰、吳秉洋熟識。因
    吳秉洋經營的娛康公司雖有訂單，但囿於資金所限，無法大
    量購料量產。而於90年5月間，陳坤忠、劉世峰、彭仁政為
    求增加訊利公司營業額，美化財務報表，吳秉洋為謀娛康公
    司資金週轉及業績成長，羅明誠、賴浩生2人與吳秉洋為舊
    識，為求增加璉誠、生泉公司營業績效，以便向銀行爭取高
    額融資，陳坤忠、羅明誠、劉世峰、彭仁政、吳秉洋及賴浩
    生因訊利公司股票為櫃買中心上櫃買賣之公司，依證券交易
    法等相關法令需受主管機關檢查帳冊，陳坤忠、劉世峰、彭
    仁政、羅明誠、賴浩生、吳秉洋等6人為達由訊利公司融資
    娛康公司目的，竟基於不實填製會計憑證及記入帳冊之概括
    犯意及共同犯意聯絡，偽以娛康公司、訊利公司、璉誠公司
    、生泉公司、恆彬公司、維家康公司、仲發公司在無實際進
    銷貨交易之情況下，由訊利公司以虛偽低價自璉誠公司、生
    泉公司、恆彬公司買入商品，再以約百分之2價差之高價賣
    出給娛康公司形式，俾達訊利公司融資放款予吳秉洋目的。
    而上開公司因此虛偽交易，由訊利公司提供不實之銷項發票
    給予娛康公司；璉誠公司、生泉公司、恆彬公司提供不實之
    銷項發票給予訊利公司；維家康公司、仲發公司提供不實之
    銷項發票給璉誠公司、生泉公司等，茲詳述如下：
（一）吳秉洋於附表所示之時間，將借款融資轉化為形式上以娛
      康公司名義向訊利公司之劉世峰或彭仁政（原為劉世峰之
      主管，嗣於91年9月劉世峰離職後接手劉世峰業務）採購
      如附表發票所示之商品，復以借款本金，加計約百分之2
      之利息，而以該件訂單發票之銷售額表彰吳秉洋應返還訊
      利公司之融資本利，並以訂單上之貨到後30日、45日或60
      日付款日期為還款日。另由羅明誠、賴浩生分別依吳秉洋
      指示之金額（即吳秉洋向訊利公司借款之本金），偽以璉
      誠、生泉公司名義，或由吳秉洋自行以恆彬公司公司名義
      ，出具相同商品之報價單（此報價金額，即為吳秉洋向訊
      利公司借款之本金）與訊利公司。陳坤忠、劉世峰、彭仁
      政親自審核或指示不知情之員工彭芳玉審核璉誠、生泉、
      恆彬公司之報價單金額，若報價金額加計約百分之2利息
      之總金額，與娛康公司訂單金額（即借款本金加利息）相
      符者，則偽以訊利公司名義轉向附表所示璉誠、生泉或恆
      彬公司訂購相同品名。再羅明誠、賴浩生、吳秉洋收到訊
      利公司如附表發票所載品名及金額之訂單後，即偽以璉誠
      公司、生泉公司名義轉向吳秉洋所經營之維家康公司或仲
      發公司下訂單，訂單金額則由羅明誠、賴浩生依營業稅相
      關法令於進銷項金額相抵扣後得免繳交相關稅捐之金額內
      任意填寫。復由生泉公司人員傳真、羅明誠傳真或親自持
      送貨單至娛康公司，而恆彬公司則由吳秉洋自行或指示他
      人交送貨單與娛康公司人員張允岑，張允岑未予查證，逕
      依吳秉洋指示在送貨單簽收，再將已簽收之送貨單傳真至
      訊利公司。由不知情之訊利公司人員依據內部核款流程，
      將如附表所示之發票金額匯至恆彬公司、生泉公司開設於
      華南商業銀行三重分行帳號000000000000號帳戶內（該帳
      戶開立後，存摺、印章均交與吳秉洋之林美汝保管使用）
      、璉誠公司開設於日盛國際商業銀行00000000000000帳戶
      內。璉誠公司收取訊利公司匯款後，再由羅明誠將訊利公
      司貸與吳秉洋之金額，匯款至維家康開立於合作金庫汐止
      分行帳號0000000000000號帳戶內，而交由吳秉洋使用。
（二）陳坤忠、羅明誠、劉世峰、彭仁政、吳秉洋及賴浩生6人
      ，均明知娛康公司與訊利公司間；訊利公司與璉誠公司、
      生泉公司、恆彬公司間；璉誠公司、生泉公司與維家康公
      司、仲發公司間；維家康公司、恆彬公司（原判決贅載仲
      發公司）與娛康公司間均無實際商品之交易行為，而由陳
      坤忠、羅明誠、賴浩生、吳秉洋共同基於明知為不實之事
      項而填製附表所示發票之概括犯意，自行或指示不知情之
      會計人員，開立如附表所示訊利公司、璉誠公司、生泉公
      司、恆彬公司、維家康公司、仲發公司、娛康公司之內容
      不實發票。雖羅明誠、劉世峰、彭仁政、吳秉洋、賴浩生
      非發行人之負責人，猶與訊利公司發行人負責人陳坤忠共
      同基於概括犯意，連續將上開不實事項，由不知情之會計
      人員，記入訊利公司依法規所定之日記帳、總帳及明細分
      類帳帳冊、表冊、傳票及其他有關業務文件內，並利用訊
      利公司所委請之不知情會計師事務所人員，將前揭附表訊
      利公司不實發票而虛增之營業額列入90、91、92年之訊利
      公司財務報表上，致使相關涉及會計事項、財務報表發生
      不實之結果，足生損害於訊利公司及主管機關對訊利公司
      營業、交易、財務報表稽核之正確性。
三、嗣於91年底，因娛康公司無力返還前揭假交易之借款，致訊
    利公司財務報表上累積對娛康公司應收帳款已達新臺幣（下
    同）7768萬278元。訊利公司乃於93年3月間對娛康公司訴請
    返還上開未支付之7768萬餘元貨款。吳秉洋心有未甘，向法
    務部調查局新竹市調查站自首，因而查獲上情。
四、案經法務部調查局新竹市調查站移送臺灣新竹地方法院檢察
    署檢察官偵查起訴。
    理  由
壹、證據能力部分：
一、按被告以外之人於審判外之言詞或書面陳述，除法律有規定
    者外，不得作為證據，刑事訴訟法第159條第1項定有明文，
    此即學理上所稱「傳聞證據排除法則」。又被告以外之人於
    審判外之陳述，雖不符同法第159條之1至第159條之4之規定
    ，而經當事人於審判程序同意作為證據，法院審酌該言詞陳
    述或書面陳述作成時之情況，認為適當者，亦得為證據。當
    事人、代理人或辯護人於法院調查證據時，知有第159條第1
    項不得為證據之情形，而未於言詞辯論終結前聲明異議者，
    視為有前項之同意，此則據同法第159條之5規定甚明。鑒於
    採用傳聞證據排除法則重要理由之一，係因傳聞證據未經當
    事人之反詰問予以覈實，若當事人願放棄對原供述人之反對
    詰問時，原則上即可承認該傳聞證據之證據能力。而揆諸我
    國刑事訴訟法第159條之5之立法理由，除參照前述傳聞證據
    排除法則之基本法理外，亦參考日本刑事訴訟法第326條之
    立法例，查日本刑事審判實務之運作，有關檢察官及被告均
    同意作為證據之傳聞書面材料或陳述，可直接援引該國刑事
    訴訟法第326條作為傳聞例外之法律依據，僅在檢察官與被
    告或其辯護人不同意之情況下，乃須根據其他傳聞例外規定
    ，俾以斟酌該等傳聞書面材料或陳述是否具有證據能力，在
    當事人間無爭執之案件中，傳聞證據基本上均可依據前引規
    定提出於法院使用。據此，我國刑事訴訟法第159條之5之適
    用應可作同上之解釋。公訴人、被告等及其等辯護人就本件
    判決所引之被告以外之人於審判外之陳述（但被告陳坤忠部
    分，不同意證人吳秉洋、羅明誠、彭仁政、張允岑於法務部
    調查局新竹市調查站詢問時之證言有證據能力，詳下列理由
    二說明），已於本院行準備程序時表明同意有證據能力（本
    院卷一第241頁反面、第249頁至第258頁、第270頁至第278
    頁、卷二第3頁至第4頁、第10頁至第29頁），而本院審酌上
    開傳聞證據作成時之情況，核無違法取證及證明力明顯過低
    之瑕疵，為證明犯罪事實所必要，亦認為以之作為證據為適
    當，根據上開規定及說明，作為本件判決認定被告犯罪事實
    之被告以外之人於審判外陳述是否屬於傳聞之例外，無庸先
    行考量刑事訴訟法第159條之1第2項、第159條之2、第159條
    之3等規定，得逕依同法第159條之5規定作為證據。
二、又被告以外之人於審判外之陳述，除法律有規定者外，不得
    作為證據，刑事訴訟法第159條第1項定有明文。證人即共同
    被告吳秉洋、羅明誠、彭仁政及證人張允岑於新竹市調查站
    詢問時所為之陳述，業據被告陳坤忠及辯護人陳明屬被告以
    外之人於審判外之陳述，復無其他傳聞證據例外得為證據之
    情形，故依法自無證據能力。
三、被告劉世峰於新竹市調查站之供述，經被告劉世峰及辯護人
    認筆錄記載內容與供述不符。惟查，被告劉世峰於93年6月
    28日於法務部調查局新竹市調查站接受詢問之錄音光碟1片
    ，雖已隨案移送，該站已無留存備份之詢問錄音光碟及錄影
    帶，此有法務部調查局新竹市調查站99年11月1日調竹法字
    第09979029300號函在卷可考（本院卷二第204頁）。而被告
    劉世峰於93年6月28日接受調查人員詢問時內容，僅有其中
    至最後部分，非詢問之始即有錄音，此業經本院勘驗明確（
    本院卷二第212頁至第217頁），是有關被告劉世峰上開詢問
    筆錄部分，應依本院勘驗結果認定之。
四、被告陳坤忠、羅明誠、劉世峰及其等辯護人咸認證人吳秉洋
    於所提出之「磁碟片內容」（內含被告劉世峰中英文報告、
    訊利公司人員之報告、付款日表格）為非法取得，應無證據
    能力；且被告陳坤忠及辯護人認證人吳秉洋提出之錄音光碟
    及譯文，係私人非法取得之證據，應無證據能力，譯文內容
    亦應以被告陳坤忠於原審勘驗後，對勘驗筆錄提出之修正版
    內容為準。另原審檢察官對被告劉世峰之辯護人所提出之財
    政部臺北市國稅局（97年2月編訂）營業稅多角貿易申報實
    務；日文貿易書信寫作節本；貿易新趨勢、籌資新管道；逢
    甲大學國際貿易易系碩士論文國際買賣非信用狀付款方式之
    研究；安候建業通訊等資料及被告陳坤忠所提出之中聯發公
    司生產之ＤＶＤ說明書、中聯發與國軍合約附表、娛康公司
    作交付訊利公司營運擴充增資計畫書交易明細節錄、幻象公
    司保證卡及其網頁等，亦認無證據能力。惟上開證據，與被
    告等是否成立本件罪行無涉，亦無從執為有利或不利於被告
    等之認定，是無庸贅予論認證據能力有無，附此敘明。
貳、得心證之理由：
一、被告陳坤忠、羅明誠、劉世峰、彭仁政均坦承娛康公司、訊
    利公司、生泉公司、璉誠公司、恆彬公司、維家康公司、仲
    發公司有上開交易零件及附表所示訊利公司、生泉公司、璉
    誠公司、維家康公司、仲發公司開立發票之情形，惟均矢口
    否認有何違反證券交易法或商業會計法等之犯行，被告陳坤
    忠辯稱：訊利公司為公開發行上櫃公司，為了結合上下游客
    戶關係，以互相測試方式進一步發展業務上關係，在羅明誠
    引薦下認識吳秉洋，藉此發展到另一個領域，並無假交易，
    亦無虛偽填載發票、傳票、記載財務報表云云（原審卷一第
    79頁、本院卷一第155頁反面）；被告羅明誠辯稱：璉誠公
    司從事零件買賣，訊利與娛康公司均是伊的客戶，都是真實
    交易，本件璉誠公司的發票，都是伊自己開立的云云（原審
    卷一第79頁、本院卷一第156頁，原審卷四第156頁反面）；
    被告劉世峰辯稱：經由羅明誠介紹而認娛康公司的吳秉洋，
    因業務關係而與吳秉洋接觸，吳秉洋的資金不足，雙方乃採
    取代購備料方式進行合作，由訊利公司作為娛康公司之備料
    公司，整個交易都是真實的（原審卷一第80頁、本院卷三第
    166頁、第167頁）；被告彭仁政辯稱：在伊接手劉世峰業務
    前，訊利與娛康公司交易1年多，逾期應收帳款超過1億多元
    ，伊接手後主要以減少逾期應收帳款為主，伊依照陳坤忠指
    示，只有簽了2張訂單，娛康公司副總經理張允岑驗收後回
    傳給伊，有驗收單據都是真實交易云云（原審卷一第79頁至
    第80頁、本院卷一第156頁）。
二、經查，被告陳坤忠係訊利公司之董事長，且訊利公司股票自
    89年10月19日起在財團法人中華民國證券櫃檯買賣中心上櫃
    買賣，此有經濟部商業司-公司資料查詢、臺灣證券交易所
    股份有限公司100年8月4日臺證上一字1000025572號函、財
    團法人中華民國證券櫃檯買賣中心100年8月12日證櫃監字第
    1000020044號函各1件在卷可參（本院卷三第54頁、第58頁
    、第59頁）。吳秉洋為娛康公司之登記負責人，林美汝（原
    名林秀月）係維家康公司、仲發公司登記負責人，吳秉洋後
    為娛康、恆彬公司、維家康公司、仲發公司之實際負責人，
    羅明誠為璉誠公司登記負責人，業據證人吳秉洋、林美汝證
    述明確（原審卷三第196頁反面至第197頁、第209頁反面至
    第211頁），亦有公司基本資料查詢附卷足考（原審卷一第1
    39頁至第140頁、卷二第96頁至第97頁、第107頁、卷三第87
    頁）。
三、又查，證人吳秉洋於檢察官訊問時證稱：娛康、維家康、仲
    發公司均是伊所設立，因為娛康公司想讓股票上櫃，有訊利
    公司幫忙會比較快，而訊利公司有業績會幫助股價，自90年
    第3季開始至92年初，訊利公司開發票給娛康公司、再由娛
    康公司開給維家康公司或仲發公司，維家康公司或仲發公司
    開給璉誠公司或生泉公司，之後由璉誠公司或生泉公司開給
    訊利公司；訊利公司會將錢匯給生泉公司或璉誠公司，璉誠
    公司再匯給維家康公司，因為維家康公司及娛康公司均是伊
    開設的公司，帳目上維家康公司有匯款給娛康公司，但實際
    上沒有資金匯入，約2個月之後，以娛康公司名義再匯回給
    訊利公司，在2個月內資金由娛康公司自由運用，一開始訊
    利公司會保留百分之2利潤做為利息，其他再匯給璉誠公司
    或生泉公司再匯給維家康公司，但後來匯款混亂，有時沒有
    收到匯款，前後大約有6億多元等語（93年度偵字第4284號
    卷二第6頁至第7頁）；其復於原審審理時證稱：伊是娛康、
    維家康、仲發及恆彬公司之實際負責人，於90年初時，娛康
    公司資本額很小，羅明誠告知訊利公司需要業績，問伊要不
    要認識可金援的訊利公司，伊同意後，羅明誠就帶陳坤忠、
    劉世峰來娛康公司見面，後來透過羅明誠和陳坤忠在訊利公
    司開會，以訊利公司為娛康公司向璉誠公司採購零件，由訊
    利公司付款給璉誠公司，璉誠公司交貨給娛康公司，璉誠公
    司開發票給訊利公司，訊利公司開發票給娛康公司，娛康公
    司則於2個月後再付貨款給訊利公司，亦即放款60天在單筆
    貨款上每月加百分之1，60天等於加百分之2，達成放款給娛
    康公司60天的目的，初期2、3筆是真實買賣，之後陳坤忠透
    過劉世峰找伊去訊利公司開會，說這種方式金額很小，業績
    不夠，研討如何讓訊利公司增加業績的方式，後來就研擬出
    沒有貨物也要開發票，細節由劉世峰與伊討論，隔3、5天後
    ，劉世峰來娛康公司，達成由娛康公司生產線產品之品名做
    為訊利公司的業績，一樣透過璉誠公司進貨方式做訂單發票
    的往來，但沒有貨品交易，只是訂單和發票往來的假交易。
    後來劉世峰認訊利公司為上櫃公司，發票集中在璉誠公司太
    過明顯，需另找一家可配合的公司，於是伊找生泉公司之賴
    浩生，伊告訴賴浩生訊利公司為上櫃公司，因為業績太集中
    ，希望賴浩生配合開立發票給訊利公司，賴浩生亦同意此事
    ，依照璉誠公司模式，將部分發票轉由生泉公司替代璉誠公
    司，沒有貨物往來，只有開發票。有關貨物的品名、數量與
    金額都由伊決定。假交易中金流是由訊利公司流向璉誠公司
    或生泉公司，由璉誠公司或生泉公司流至娛康公司，娛康公
    司再流回訊利公司，一直循環。羅明誠亦與劉世峰至娛康公
    司談假交易之方式，是羅明誠一開始就知是沒有貨物往來的
    假交易等語明確（原審卷三第209頁反面至第211頁、第212
    頁反面至第213頁、第214頁反面、第249頁、第250頁、第25
    6頁反面）；證人張允岑亦證稱：伊自90年5月至92年3月間
    擔任娛康公司副總經理，伊傳真娛康公司訂購單給訊利公司
    ，再以電話請訊利公司劉世峰，後來改為彭仁政簽字後傳真
    回來，生泉公司或璉誠公司的出貨單，是吳秉洋指示伊簽字
    ，恆彬公司則由吳秉洋自行處理。但伊簽字時沒看到貨物或
    點收，亦沒有向工廠確認是否收到貨物，吳秉洋說都安排好
    了，指示伊直接簽名即可。如果實際交貨，會看到貨或有人
    通知到貨，倉庫會有另一人負責點收，若是本案交易，生泉
    公司或璉誠公司就拿出貨單給伊，只要訊利公司透過璉誠公
    司、生泉公司直接拿來簽收的，都是沒有真實買賣的（93年
    度偵字第4284號卷二第53頁、原審卷三第180頁至第181頁、
    第187頁、第189頁、第191頁）；證人彭芳玉稱：伊自88年2
    月至93年2月任職於訊利公司，娛康公司開訂購單前，不會
    向訊利公司詢價，伊接獲娛康公司訂購單，向娛康公司指定
    之供應商詢價，在商談本件交易時就已經決定好訊利公司的
    價差是百分之2，伊會比對娛康公司訂購單和供應商報價單
    ，如果價差是百分之2，才會去做內部簽核。供應商出貨給
    娛康公司後，會提交娛康公司簽收單，訊利公司內部也會有
    1份出貨單給娛康公司的張允岑簽收，之後伊將這2家的簽收
    單交給訊利公司財務人員。娛康公司傳真訂購單，供應商就
    主動傳真報價單，因為供應商是娛康公司指定，於是娛康公
    司下訂單，會自己通知供應商等語（原審卷四第277頁、第2
    82頁、第283頁、第284頁）；證人賴浩生於原審復證稱：伊
    於90年至92年間擔任生泉公司實際負責人，生泉公司在90年
    7 月至91年11月間向仲發公司或維家康公司購買零件等轉售
    與訊利公司，沒有實際交貨，只是文書作業，有訂單、出貨
    單和發票而已。因為吳秉洋要伊幫忙和訊利公司交易，借生
    泉公司做個轉手，吳秉洋告知伊沒有辦法從中獲利，只是作
    為生泉公司的業績。吳秉洋把訂單傳真給生泉公司，生泉公
    司依據訂單內容開立出貨單給訊利公司，出貨單上雖然記載
    為訊利公司，但實際上是交給娛康公司的張允岑簽收。簽收
    完畢後，出貨單給娛康公司。繼而由生泉公司開發票給訊利
    公司向訊利公司請款，依據發票金額，訊利公司再把貨款匯
    入指定帳號，當時吳秉洋與伊協議，因為金額很大，所以伊
    至華南銀行開公司戶，且將帳戶存摺、大小印章都交給吳秉
    洋的太太林秀月（即林月汝）保管，故伊不清楚該帳戶內款
    項收支情形等語（原審卷三第170頁至第171頁）；證人林美
    汝亦稱：伊是吳秉洋之配偶，也是維家康公司與仲發公司之
    登記負責人，實際負責人是吳秉洋。賴浩生於華南銀行三重
    分行開立帳戶存摺、印章時，伊與吳秉洋都在場，娛康公司
    要付給訊利公司款項，都是吳秉洋指示伊匯多少錢去。訊利
    公司匯到恆彬公司款項，有時會轉匯至娛康公司，維家康公
    司款項有時會匯款或提領金轉到娛康公司的帳戶。伊在本件
    交易尚未開始前就認識羅明誠等語（原審卷三第194頁反面
    、第196頁反面至第199頁）。是證人吳秉洋、張允岑、賴浩
    生、林美汝上開所證娛康、訊利、璉誠、生泉、恆彬、維家
    康、仲發等公司之間，無實際交付貨物交易，及生泉公司華
    南銀行三重分行開立帳戶存摺，交與吳秉洋及林美汝保管使
    用等情，互核相符。且被告陳坤忠、劉世峰亦供認：吳秉洋
    指定供應商璉誠公司、生泉公司或恆彬公司，由訊利公司為
    娛康公司代購物料，供應商直接送貨至娛康公司，訊利公司
    從中賺取百分之2利潤，娛康公司付款條件為貨到60日等（
    93年度偵字第4284號卷二第40頁、原審卷五第38頁反面、第
    39頁反面），亦與證人彭芳玉所證上情相合。此外，復有訊
    利公司、璉誠公司、生泉公司、恆彬公司、維家康公司、仲
    發公司及娛康公司間開立如附表所示不實交易統一發票影本
    （93年度偵字第4282號卷一第135頁至第302頁、第303頁至
    第475頁、第476頁至第583頁、第584頁至第592頁、第593頁
    至第597頁、第598頁至第603頁、原審卷四第186頁至第210
    頁）、訊利公司與被告吳秉洋之協議書（93年度偵字第4282
    號卷一第32頁至第36頁、原審卷一第201頁至第203頁）、訊
    利公司於調查時所提出之訊利公司90年5月至92年2月供應商
    璉誠公司/生泉公司/恆彬公司報價單冊、匯款明細及資料、
    訊利公司90年及89年、91年及90年、92年及91年財務報告共
    3份（調查站中提出，均外放證物藍色卷宗夾及證物箱內）
    、訊利公司提出90年5月1日至92年2月28日進貨及出貨統計
    表（原審審理中提出、外放證物袋8）、訊利公司90年5月1
    日至92年2月28日訊利公司與娛康公司進貨及出貨統計表（
    外放證物、放大版）、訊利公司自90年5月至92年2月匯款單
    冊、請購流程及相關表單（外放藍色卷宗夾及證物袋10）、
    璉誠公司90年度自維家康公司進貨之匯款單據影本及91年度
    自仲發公司進貨明細（共僅5筆）及匯款單據影本（原審卷
    三第118頁至第133頁、第138頁至第144頁）；日盛國際商業
    銀行股份有限公司97年11月13日之函及所附璉誠公司在該銀
    行帳號之資金出入明細（原審卷四第53頁至第106頁）；合
    作金庫汐止分行97年12月9日函所附維家康公司在該銀行帳
    號之資金出入明細（原審卷四第202頁至第232頁）在卷可考
    。堪認娛康公司與訊利公司間，訊利公司與璉誠公司、生泉
    公司、恆彬公司之間，璉誠公司、生泉公司與維家康之間、
    仲發公司之間等之交易不實，雖有齊備交易之相關文件，但
    無貨物買賣之實。
四、被告陳坤忠至遲於90年12間即知恆彬公司負責人林秀月即是
    被告吳秉洋之配偶一情，業據證人劉世峰證述：吳秉洋告知
    恆彬公司實際負責人是他的配偶林秀月（嗣改名為林美汝）
    ，伊與陳坤忠、總經理黃崧修討論過恆彬公司負責人之事，
    恆彬公司是90年12月間吳秉洋指定。伊在交易中有和恆彬公
    司負責人林秀月聯絡詢問交貨之事，當時已知悉林秀月係吳
    秉洋之配偶等語明確（原審卷四第323頁、第329頁反面）；
    且維家康公司、仲發公司之登記負責人雖為林秀月，但實際
    之負責人乃是被告吳秉洋一事，亦據證人林美汝證述在卷（
    原審卷三第196頁反面至第197頁）。而訊利公司所提出之本
    案璉誠公司、生泉公司、恆彬公司訂購單等資料（98年1月6
    日審理當庭提出、藍色卷夾、外放證物箱內）中之請購單中
    之第152筆（請購單上載明日期為91年2月8日）、第169筆（
    報價單上載明日期為91年3月13日）、第181筆（請購單上載
    明日期為91年3月18日）、第193筆（請購單上載明日期為91
    年4月10日）、第210筆（請購單上載明日期為91年5月9日）
    、第220筆（請購單上載明日期為91年6月11日）、第254筆
    （請購單上載明日期為92年2月11日），均是恆彬公司出具
    之報價單，該等報價單均由證人林美汝簽立林秀月之名。而
    證人劉世峰亦證述：內部簽核訂單、報價單、請購單及採購
    單部分，會到董事長陳坤忠等語（原審卷四第327頁反面）
    ；證人黃崧修於原審亦證述：訊利公司大部分的訂單與採購
    單須經伊及董事長陳坤忠審核等語（原審卷四第301頁反面
    ）；復衡之訊利公司出貨單所載娛康公司之地址乃為臺北縣
    汐止市（現改制為新北市汐止區○○○街161號2樓，此有訊
    利公司出貨單在卷可考（93年度偵字第4282號卷一第612頁
    至第618頁）。被告陳坤忠既知吳秉洋以娛康公司名義向訊
    利公司下訂單，再由訊利公司轉向吳秉洋任實際負責人之恆
    彬公司採購而送貨至娛康公司，則吳秉洋身兼購貨及賣貨之
    人，自是買空賣空，顯無交易之實。而訊利公司在原審審理
    中所提出之本案璉誠公司、生泉公司、恆彬公司訂購單等資
    料（外放），上揭訂購單中之第126筆至208筆可見自第130
    至142、145至190、192至194、202、204至208等乃是由被告
    陳坤忠核決之；且該等採購單上均勾選「緊急採購」，而非
    勾選「一般採購」，自屬應特別注意事項，被告陳坤忠既短
    期間即多次親自審核前揭訂購單，益證被告陳坤忠就本案之
    假銷貨、假發票流程知之甚稔。被告劉世峰、陳坤忠以指示
    交付為詞置辯，殊難採信。是本件既無交付貨物之實，則訊
    利公司將款項匯給恆彬公司或璉誠公司、生泉公司後，即可
    自娛康公司獲取百分之2之差額，該百分之2之差額自屬該匯
    出款項供吳秉洋使用之對價至明。
五、證人賴浩生於原審審理時證稱：生泉公司和訊利公司不曾有
    過實際的買賣，且吳秉洋亦告知生泉公司在訊利公司與娛康
    公司間之交易僅是擔任轉手角色，無法從中獲利，只是業績
    的增加等詞（原審卷三第170頁）。則證人賴浩生未交付貨
    物予訊利公司，亦未自維家康、仲發公司取得貨物，卻開立
    統一發票給訊利公司，及接受維家康、仲發公司開立之統一
    發票，縱吳秉洋未明確告訴證人賴浩生娛康公司與訊利公司
    之訂單如經由生泉公司即是假買賣，但證人賴浩生已可自吳
    秉洋上開說明得悉本案生泉公司與訊利公司間、生泉公司與
    維家康公司、仲發公司間為假銷貨、虛偽開立統一發票。嗣
    證人賴浩生雖改稱：生泉公司出給訊利公司的出貨單會給娛
    康公司的人員簽收，就其主觀而言，伊認為維家康公司會出
    貨給娛康公司或訊利公司云云（原審卷三第172頁）。然證
    人賴浩生既稱：維家康公司、娛康公司之實際負責人同一，
    且訊利公司開給生泉公司的訂單，與生泉公司開給維家康公
    司或仲發公司訂單的金額都已經協議好了，都是吳秉洋告訴
    伊的，在本案交易過程中，從未與訊利公司人員談論過，訊
    利公司給生泉公司的訂單上不會指示生泉公司應將貨送到何
    處；訊利公司下單給生泉公司之前，不會先跟生泉公司聯繫
    訂單的內容，訊利公司不會直接跟生泉公司聯繫，都是吳秉
    洋直接和伊聯繫；收單會送到娛康公司是因吳秉洋之指示等
    語（原審卷三第171頁反面、第175頁反面、第177頁反面）
    。如訊利公司與生泉公司有真實交易，何以皆由證人吳秉洋
    告知證人賴浩生訂單內容、金額、送貨地點等交易重要事項
    ；又豈有由證人吳秉洋一人身兼買賣雙方之不合事理之情？
    益證本案乃是假銷貨、虛偽開立如附表所示之發票。
六、證人羅明誠於原審審理時證陳：吳秉洋曾說資金不太夠，伊
    知悉吳秉洋與訊利公司開始合作時，就是訊利公司負責資金
    援助。仲發公司是因為維家康公司的人說仲發公司和維家康
    公司是同一個老闆，所以開仲發公司名義的發票等語（原審
    卷四第152頁反面、第153頁、第155頁）。是依被告羅明誠
    所證，其所經營之璉誠公司既未與仲發公司交易，卻僅因維
    家康與仲發公司老闆相同，即接受仲發公司開的發票，則被
    告羅明誠有接受虛偽開立發票之犯意已明。又娛康公司傳真
    下單給訊利公司前，不會向訊利公司詢價、娛康公司傳真給
    訊利公司之訂單上就已記明價格；娛康公司傳真至訊利公司
    訂單，供應商（指璉誠公司、生泉公司、恆彬公司）就會主
    動傳真報價單、娛康公司下給訊利公司的訂單與供應商（指
    璉誠公司、生泉公司、恆彬公司）的報價單是固定相差百分
    之2等情，已據證人彭芳玉結證在卷（原審卷四第282頁至第
    283頁），即娛康公司向訊利公司下訂單時，娛康公司自行
    在訂單上載明購買價錢，此時璉誠公司報價給訊利公司之金
    額已定，即是娛康公司在訂單上所載價錢少約百分之2。自
    無被告羅明誠所辯向維家康公司詢價後再報告訊利公司之餘
    地。況被告羅明誠自承：璉誠公司給訊利公司部分，沒有太
    多好處，可能只有千分之幾的利潤，一般合理的利潤約有百
    分之2至5等語（原審卷四第156頁）。本件璉誠公司所虛偽
    進貨者，均是來自維家康公司、仲發公司，倘為真實買賣，
    璉誠公司自維家康公司、仲發公司之進貨價格豈有可能均與
    其銷給訊利公司之價錢相差無幾？本件果為真實買賣，則璉
    誠公司報給訊利公司的價錢又怎會與娛康公司向訊利公司主
    動提出之價錢約相差百分之2之理？再以證人羅明誠證述：
    璉誠公司向維家康公司、仲發公司進貨的部分，均把錢匯給
    維家康公司，並沒有匯到仲發公司；是吳秉洋介紹維家康公
    司供貨，因為有些貨是璉誠公司找不到的，但是維家康公司
    有這樣的管道。維家康公司是吳秉洋指定的，至於仲發公司
    部分，是後來維家康公司的人說和仲發公司是同一個老闆，
    伊後來拿到發票，看到的確實是這樣等語（原審卷四第152
    頁反面、第153頁、第155頁）。故璉誠公司就本案訊利公司
    所訂的貨物，璉誠公司需吳秉洋告知維家康公司有供貨管道
    等詞，如為正常買賣，吳秉洋當可直接向出貨廠商買貨，減
    少轉手廠商，以減省成本增加利潤，何需自行引薦璉誠公司
    為中間轉手廠商，增加成本減少利潤之理？又被告羅明誠辯
    以：訊利公司匯給璉誠公司及璉誠公司匯給娛康公司之金額
    相同，是因為璉誠公司把賺來的錢拿去向娛康公司買機器，
    璉誠公司並不想賺中間的差價的錢，因為娛康公司說娛康公
    司欠維家康公司的錢。所以錢都匯給娛康公司云云（原審卷
    四第156頁反面）。惟在本案交易之前，吳秉洋即告以訊利
    公司向璉誠公司訂的貨，直接轉向維家康公司訂貨，貨物直
    接送到娛康公司，該貨物是娛康公司向訊利公司訂的貨一節
    ，已據證人羅明誠供明在卷（原審卷四第15 7頁反面、第15
    8頁反面），顯見被告羅明誠自始即知訊利公司向璉誠公司
    下單乃是因娛康公司向訊利公司下單，則娛康公司自可指定
    訊利公司逕行向維家康公司訂購，以減省時間、成本之支付
    ，何須再介紹被告羅明誠以璉誠公司名義向維家康公司下單
    ？且娛康公司與維家康公司之實際負責人均是吳秉洋，則被
    告羅明誠參與吳秉洋此種循環交易，顯見被告羅明誠已知吳
    秉洋向訊利公司訂貨、璉誠公司向維家康公司或仲發公司訂
    貨乃是假交易。
七、又被告羅明誠於臺灣士林地方法院93年度重訴字第75號給付
    價金事件言詞辯論時證稱：訊利公司向伊訂貨，伊透過吳秉
    洋向仲發及維家康公司購貨，訊利公司指示將貨送給娛康公
    司，遂由仲發公司、維家康公司直接送到娛康公司，由張允
    岑簽收。復由吳秉洋指示將貨款支付給維家康公司等語（該
    卷第225頁起）。被告羅明誠亦自承訊利公司的劉世峰指示
    伊將貨物直接送至娛康公司（原審卷四第149頁反面）。再
    參以訊利公司向璉誠公司虛購之訂單上所載交貨地點，乃是
    臺北縣汐止市○○街161號2樓一事，有訊利公司於原審審理
    中所提出之訊利公司請購流程及相關表單可考（證物外放）
    。是訊利公司指示被告羅明誠送貨至臺北縣縣汐止市○○街
    161號2樓。再依證人張允岑所證：只要是訊利公司透過璉誠
    公司就是沒有真實到貨，璉誠公司的部分大部分是在臺灣，
    因為娛康公司在大陸交貨有另外的供應商等語（原審卷三第
    189頁反面、第190頁反面、第191頁），堪認被告羅明誠辯
    稱：璉誠公司之報價單上所載「deliver」地區為CHINA，璉
    誠公司向維家康訂貨乃是請維家康送貨至大陸地區云云，自
    非屬實。而被告羅明誠雖辯稱：維家康公司在臺灣開發票給
    伊，金鴻泰（在大陸地區）出貨給娛康公司，貨到娛康公司
    再交錢給維家康公司云云（原審卷四第235頁至第237頁）。
    惟查，被告羅明誠先於臺灣士林地方法院民事事件審理時稱
    ，依訊利公司指示將貨物送至娛康公司，是維家康公司直接
    送貨至娛康公司（見該卷第227、228頁），嗣改稱：由金鴻
    泰自大陸地區送貨至臺灣給娛康公司（原審卷四第235頁）
    ，被告羅明誠先後辯稱不一，已難採信。
八、復觀自娛康公司傳真給訊利公司之訂單，其上並無出貨地點
    之記載（93年度偵字第4284號卷一第231頁、第233頁、第23
    5頁、第239頁、第240頁、第246頁、第247頁、第250頁反面
    、第251頁反面、第253頁反面、第255頁反面、第260頁反面
    、第262頁反面、第263頁、第264頁反面、第266頁反面、第
    270頁反面、第271頁反面、第276頁、第279頁反面、第283
    頁反面、第293頁反面、第294頁反面、第296頁反面、第297
    頁反面、第298頁、第300頁，卷二第117頁至第130頁），依
    訊利公司所提出之請購流程及相關表單冊（外放）兩冊中之
    資料中，起訴書編號第2、4、137、138、154、1 55、156、
    157、160、163、167、1 70、171、174、177、179、186、
    189、191、195、200、205、208、215、222、226、、235、
    243、246、250筆資料顯示，璉誠傳真給訊利公司之報價單
    上均載「DELIVERY:CHINA」、訊利公司傳真給璉誠公司之訂
    購單上有受貨地點均為「臺北縣汐止市○○路161號2樓」等
    字；起訴書編號第16筆資料顯示，璉誠傳真給訊利公司之報
    價單上所載「DELIVERY:TAIWAN」、訊利公司傳真給璉誠公
    司之訂購單上有受貨地點乃為「九龍水涉偉智里1-3號自田
    購物中心」等字；起訴書編號第3、5、7、8、10、11、12、
    17、25筆資料顯示，璉誠傳真給訊利公司之報價單上所載「
    DELIVERY:CHINA」、訊利公司傳真給璉誠公司之訂購單上有
    受貨地點「九龍水涉偉智里1-3號自田購物中心」等字；起
    訴書編號第29、30、34、42、44、45、52、62、63、68、73
    、72、85、86、89、97筆資料顯示，璉誠傳真給訊利公司之
    報價單上所載單上所載「DELIVERY:CHINA」、而訊利公司傳
    真給璉誠公司之訂購單上有受貨地點仍是「新界粉嶺管埔村
    3A地下」；起訴書編號第37筆資料顯示，璉誠傳真給訊利公
    司之報價單上所載單上所載「DELIVERY:Hong Kong」、訊利
    公司傳真給璉誠公司之訂購單上有受貨地點「新界粉嶺管埔
    村3A地下」；而起訴書編號第218、229、236、239筆資料顯
    示，璉誠傳真給訊利公司之報價單上所載單上所載「DELIVE
    RY:Taiwan Local」、訊利公司傳真給璉誠公司之訂購單上
    有受貨地點「臺北縣汐止市○○街161號2樓」。益見訊利公
    司傳真之訂購單與璉誠公司傳真之報價單，就受貨地點記載
    不盡相同，故被告羅明誠所辯：依其傳真給訊利公司之報價
    單上載有送貨地點為大陸地區即可認定本件為指示交付，且
    送貨地點為大陸地區，即不可採信。
九、被告彭仁政於檢察官訊問時稱：伊於87年間至92年8月底在
    訊利公司任職，伊聽說娛康、維家康、仲發、恆彬公司實際
    負責人為同一人，且公司開會時有一些資料，可以得知此事
    。伊知道陳坤忠、吳秉洋、劉世峰及羅明誠私下談好做假帳
    ，一開始是隱約知道，後來是劉世峰與娛康及訊利公司老闆
    吵起來，他說業績都是他弄起來的，所以要求回扣。娛康公
    司接到訂單，但沒有錢購買零件，訊利公司缺乏業績，娛康
    公司就開訂單給訊利公司，訊利公司下單給璉誠公司及生泉
    公司，但主要是璉誠公司，且訊利公司先把錢給璉誠公司等
    語（93年度偵字第4284號卷第38頁、第39頁）。且證人林祺
    揚於本院審理時證稱：伊自87年6月至90年8、9月間在訊利
    公司擔任稽核室主管，在新總經理黃崧修及業務劉世峰進入
    公司後，訊利公司增加DVD主機板買賣，劉世峰亦介紹去娛
    康公司查看是否有製造DVD主機板業務，因伊認此已偏離本
    業，告知黃崧修做少量即可，後來一級主管會議時，伊發現
    營業總金額由幾百萬元跳至上千萬元，伊告訴黃崧修，娛康
    公司股本很少，不應該有大量營業往來，但黃崧修沒答覆，
    業務部門彭仁政經理則認訊利公司股票將要跌破10元，若無
    營業額，一定會跌破10元等語（本院卷三第90頁反面至第91
    頁），顯見被告陳坤忠、彭仁政、劉世峰在娛康公司資本額
    低，與之交易有高度風險情形下，猶為增加訊利公司業績、
    維持股價而與娛康公司為本案往來。復觀諸訊利公司與娛康
    公司自90年度交易量，即占訊利公司銷貨收入淨額百分之47
    .48，91年度亦占百分之48.78，此有訊利公司財務報告在卷
    可參（93年度偵字第4284號卷一第43頁至第46頁），且訊利
    與娛康公司係為達增加業績之目的，而擴充營業額，參諸前
    開證人吳秉洋所為彭仁政、羅明誠、劉世峰、陳坤忠均知悉
    此為假交易之證言（原審卷三第250頁、第251頁），堪認被
    告彭仁政與陳坤忠、劉世峰等人，就本件假交易之有犯意聯
    絡及行為分擔。
十、又被告彭仁政自如附表所示之第1筆交易起之請購單上即經
    其核閱，且第2至第4筆、第10至第52筆、自第54筆至第111
    筆、自115至120筆、自第242筆至第254筆，均是由被告彭仁
    政審閱，而該請購單上除載明參考廠商為璉誠公司（或生泉
    公司），並註明是為了娛康公司的那一筆的訂單，且亦有被
    告劉世峰在請購人欄位簽名，有訊利公司於98年1月6日審理
    中所提出之請購流程及相關表單在卷可考（藍色卷宗夾2宗
    、證物外放證物箱內），足見被告彭仁政在初核上簽名，自
    是表示由其審核該請購是否被核可，否則自可如第5筆之請
    購單，逕由被告劉世峰代為或不需有初核即可。是被告彭仁
    政辯稱：僅被告劉世峰出差的時候，始代理被告劉世峰，且
    對內容伊是不管的云云（原審卷五第4頁反面），即非可採
    。蓋而娛康公司自90年5月起至90年12月21日止（即第1筆至
    第120筆）連續密集、巨額訂單、下單，在訂單與下單間之
    金額均規律的相差約百分之2，被告彭仁政豈有不知本件為
    假買賣之理？被告彭仁政辯稱本件是否為真交易，其並不知
    情云云，即顯非可採。況且，被告彭仁政於原審亦稱：伊接
    手前在平常聊天時就知道訊利公司只是金主角色，訊利公司
    每月開會，娛康公司交易金額占訊利公司百分50以上營業額
    ，一定會問公司賺多少，後來知道大概賺百分之2等語（原
    審卷五第5頁）。雖被告彭仁政翻稱：伊是舉例說很像股票
    市場的金主，非指訊利公司為金主云云（原審卷五第10 頁
    ），惟此翻異之詞，與前揭認定其犯罪之積極證據有悖，未
    可採信。則被告彭仁政既已知悉本件如附表所示之交易，訊
    利公司僅是金主，當已認識為假買賣、真融資，而猶參與其
    間，其與被告陳坤忠、羅明誠、劉世峰、共犯吳秉洋、賴浩
    生間有犯意連絡，已可認定。
十一、附表所示各公司開立金額，訊利公司與璉誠、生泉公司之
      間，差額未必均為百分之2，此觀諸附表所示之發票即明
      。然查，雖訊利公司與娛康公司協商為訊利取得交易百分
      之2差價，但就小數點有差異，例如1.9、1.95，但四捨五
      入都是百分之2，訊利公司容許百分之2的差異一事，亦據
      證人黃崧修供明在卷（原審卷四第302頁反面），故縱娛
      康公司對訊利公司之訂單價額與璉誠公司、生泉公司傳真
      給訊利公司之價錢在百分之2有小數點之差額者，依其間
      之約定乃是其間可容許的。縱前揭證人彭芳玉、吳秉洋、
      被告陳坤忠等咸指訊利公司取得百分之2價差，與附表訊
      利公司與璉誠公司、生泉公司所列金額差額不等於百分之
      2，亦屬可容許範圍，仍可採信。
十二、娛康公司於92年間有開立發票與維家康公司，及娛康公司
      於91年間有開立發票仲發公司，此有財政部臺北市國稅局
      內湖稽徵所97年10月8日財北國稅內湖營業二字第0970017
      595號函在卷可稽（原審卷三第97頁至第103頁）；仲發公
      司於91年間開立予璉誠公司銷項憑證有5筆，但於90年及9
      2年無進銷交易資料，有財政部臺北市國稅局內湖稽徵所9
      7年11月13日財北國稅內湖營業二字第0970019834號函附
      卷足考（原審卷四第107頁至第112頁）；至維家康公司與
      璉誠公司於90年、91年間交易之進銷項憑證，因逾保存期
      限，無法查知，而92年度則無該2家公司交易資料，有財
      政部臺灣省北區國稅局汐止稽徵所97年11月18日北區國稅
      汐止三字第0971022694號函可佐（原審卷四第115之1頁至
      第118頁）；而璉誠公司於90至92年度開給仲發公司、維
      家康公司之進銷項憑證，因逾財政部77年10月12日臺財稅
      第770663751號函規定之保存期限，已依規定銷燬，此有
      財政部臺灣省北區國稅局臺北縣分局97年11月24日北區國
      稅北縣三字第0971058528號函足憑（原審卷四第119頁）
      。是就娛康公司與維家康、仲發公司間，璉誠公司與維家
      康、仲發公司間開立之發票，與附表所列發票不盡相符。
      然此據證人吳秉洋於原審審理時證述：申報與交查不同，
      交查是把發票送到國稅局查帳等語（原審卷四第258頁）
      。而被告陳坤忠、羅明誠、證人賴浩生、吳秉洋間貨品交
      易既非真實，則彼此開立之發票未必依法申報或送交國稅
      局查帳，當未悖乎情理。故縱有附表所列已開立之發票與
      上開稅捐稽徵機關函文所指進銷項交查資料不符，亦無從
      認為真實交易。
十三、被告陳坤忠、羅明誠、劉世峰、彭仁政與共犯吳秉洋共同
      參與本件假交易，各開立如附表所示內容不實發票，且將
      此不實交易事項，記入訊利公司依法規所定之帳簿、表冊
      、傳票、財務報告及其他有關業務之文件之犯行，已臻明
      確。綜上，被告陳坤忠、羅明誠、劉世峰、彭仁政所辯無
      非卸責之詞，不足可採，其等犯行均堪以認定，應均予依
      法論科。
參、論罪科刑及撤銷改判之理由：
一、新舊法比較：
    查被告陳坤忠、羅明誠、劉世峰、彭仁政行為後，刑法部分
    條文業於94年2月2日經總統以華總一義字第09400014901號
    令修正公布，並自95年7月1日起生效施行（下稱現行刑法）
    ；復參酌最高法院95年5月23日第8次刑事庭會議決議意旨，
    現行刑法第2條第1項之規定，係規範行為後法律變更所生新
    舊法律比較適用之準據法，於現行刑法施行後，應適用現行
    刑法第2條第1項之規定，為「從舊從輕」之比較；又比較時
    應就罪刑有關之共犯、未遂犯、想像競合犯、牽連犯、連續
    犯、結合犯，以及累犯加重、自首減輕暨其他法定加減原因
    （如身分加減）與加減例等一切情形，綜其全部罪刑之結果
    而為比較。茲分述如下：
（一）被告行為後刑法第28條已經修正，原條文規定：「二人以
      上共同『實施』犯罪之行為者，皆為共同正犯。」，新法
      修正為：「二人以上共同『實行』犯罪之行為者，皆為共
      同正犯。」，將舊法之「實施」修正為「實行」。原「實
      施」之概念，包含陰謀、預備、著手及實行等階段之行為
      ，修正後僅共同實行犯罪行為始成立共同正犯。是新法共
      同正犯之範圍已有所限縮，而排除陰謀犯、預備犯之共同
      正犯。新舊法就共同正犯之範圍既因此而有變動，自屬犯
      罪後法律有變更，而非僅屬純文字修正，應有新舊法比較
      適用之問題。
（二）被告行為後，刑法第56條連續犯之規定，亦於94年2月2日
      修正公布刪除，定於95年7月1日施行，則被告之犯行，因
      行為後新法業已刪除連續犯之規定，採一罪一罰，此刪除
      雖非犯罪構成要件之變更，但顯已影響行為人刑罰之法律
      效果，自屬法律有變更，依新法第2條第1項之規定，比較
      新、舊法結果，仍應適用較有利於被告之修正前刑法第56
      條論以連續犯。
（三）被告行為後，修正後之刑法刪除第55條關於牽連犯之規定
      。被告所犯各罪間具有牽連犯之關係，依修正前即行為時
      之規定，應從一重處斷；依修正後之刑法既已刪除牽連犯
      之規定，則犯上述各罪應依數罪併罰之規定分論併罰。比
      較新舊法之規定，以修正前之規定較有利於被告，依刑法
      第二條第一項之規定，應適用行為時之法律，即適用修正
      前刑法第55條牽連犯之規定，從一重處斷。
（四）刑法第33條第5款有關罰金刑之規定，修正前係規定1元以
      上（按銀元）；修正後係規定新臺幣千元以上，以百元計
      算之，是其所處罰金刑之最低標準業已提高，經比較新、
      舊法條，自以修正前規定較有利於行為人。
（五）是刑法修正前後之規定，對被告陳坤忠、羅明誠、劉世峰
      、彭仁政而言互有利與不利之情形，經整體綜合比較全部
      罪刑之結果，應以95年7月1日生效施行前之刑法規定，較
      有利於被告等，依現行刑法第2條第1項前段規定，自應適
      用被告陳坤忠、羅明誠、劉世峰、彭仁政行為時之法律即
      修正前之刑法規定。
（六）被告行為後，商業會計法第71條於95年5月24日修正公布
      施行，其法定刑度由原「處五年以下有期徒刑、拘役或科
      或併科新臺幣十五萬元以下罰金」，修正為「處五年以下
      有期徒刑、拘役或科或併科新臺幣六十萬元以下罰金」，
      其餘構成要件並未更動，比較新舊法之結果，認以適用行
      為時即修正前商業會計法較有利於行為人。
（七）按刑法第2條前段所謂「行為後法律有變更者」，其所指
      之「行為」，係包括行為始終之全部過程而言。連續犯為
      裁判上一罪，其本質上包含數個以上之行為，故連續犯行
      為之終了，應指構成連續犯之全部行為均已終了而言。從
      而，連續犯之行為如跨於法律變更之前後者，即應以連續
      犯全部行為終了時為準。如連續犯行為之全部終了，係在
      法律變更之後者，即應適用新法處斷，不生新舊法之比較
      問題，本件訊利公司之92年度及91年度財務報告至93 年1
      月16日始提出，有被告陳坤忠所提出之訊利公司財務92年
      度及91年度財務報告在卷可考（外放證物箱）。次按，93
      年4月28日修正公布現行之證券交易法第174條第1項第5款
      則規定法定刑修訂為「一年以上七年以下有期徒刑，得併
      科新臺幣二千萬元以下罰金」。91年2月6日修正之證券交
      易法第174條之法定刑乃為「處五年以下有期徒刑、拘役
      或科或併科新臺幣二百四十萬元以下罰金」。雖89 年7月
      19日亦有修正，惟既是在被告等連續行為終了前之91年2
      月6日已有修正，自毋再比較89年7月19日之修正內容，附
      此敘明。故依刑法第2條第1項從舊從輕之原則，比較新舊
      法之結果，以被告行為時即91年2月6日修正公布之證券交
      易法第174條第1項第5款之規定，較有利於被告，自應適
      用91年2月6日修正公布之證券交易法第174條第1項第5款
      論處。
二、按統一發票乃得為證明事項之經過而為造具記帳所根據之憑
    證，係原始憑證，屬商業會計法第15條第1款所定之會計憑
    證。次按，訊利公司為股票公開上櫃之公司，為證券交易法
    第5條規定之發行人，被告陳坤忠為訊利公司之負責人，並
    為商業負責人、被告羅明誠為璉誠公司負責人、共犯吳秉洋
    為娛康公司，渠等於任負責人期間，均為公司法第8條第2所
    規定之公司負責人，亦為商業會計法第15條第4條所定之商
    業負責人。渠等均明知訊利公司與娛康公司；璉誠公司、生
    泉公司、恆彬公司與訊利公司；維家康公司、仲發公司與璉
    誠公司、生泉公司；娛康公司與恆彬公司、維家康公司、仲
    發公司均無如附表所示之交易事實，仍開立附表所示內容不
    實之統一發票，使不知情之會計人員依法規製作不實之訊利
    公司帳簿、表冊、傳票及利用不知情之會計師於90年、91年
    、92年營業年度終了完成相關財務報告之簽證，並編送主管
    機關，足以生損害於訊利公司及主管機關查核公告文件內容
    之正確性。核被告陳坤忠、羅明誠、劉世峰、彭仁政均犯有
    91年2月6日修正證券交易法第179條、第174條第1項第5款於
    財務報告之內容有虛偽之記載罪（證券交易法第179條規定
    係處罰為行為之負責人，自非代罰之性質，最高法院90年度
    臺上字第7884號裁判意旨參照）、修正前之商業會計法第71
    條第1款前段之商業負責人明知不實之事項填製會計憑證罪
    及記入帳冊罪（商業會計法71條第1款以明知不實之事項，
    而填製會計憑證或記入帳冊之罪，本質上即包含業務上登載
    不實之文書，自不論以刑法第216條、第215條之行使業務上
    登載不實文書罪）。被告陳坤忠、羅明誠、劉世峰、彭仁政
    與同案共犯吳秉洋、賴浩生就上開修正前證券交易法第17 4
    條第1項第5款於財務報告等之內容有虛偽之記載罪、修正前
    之商業會計法第71條第1款前段之商業負責人明知不實之事
    項填製會計憑證罪及記入帳冊罪行間，具有犯意聯絡行為分
    擔，為共同正犯。被告劉世峰、彭仁政雖非商業負責人，被
    告羅明誠、劉世峰、彭仁政雖均非證券交易法之發行人之負
    責人，但分別與具商業負責人及證券交易法上發行人之負責
    人身分之陳坤忠指示訊利公司不知情之財務會計人員開立不
    實之訊利公司統一發票，利用訊利公司委任之不知情會計事
    務所人員將不實虛增之營業額等列入訊利公司90、91、92年
    之公司財務報表等，依刑法第31條第1項之規定，仍應論以
    共同正犯。而被告陳坤忠、羅明誠、劉世峰、彭仁政於訊利
    公司收受如附表部分所示不實之璉誠公司、生泉公司、恆彬
    公司統一發票後，由不知情之訊利公司財務會計人員，開立
    如附表所示不實之訊利公司統一發票，利用訊利公司委任之
    不知情會計師事務所人員將不實虛增之營業額等列入訊利公
    司90、91、92年之公司財務報表等，均為間接正犯。被告陳
    坤忠、羅明誠、劉世峰、彭仁政先多次違反商業會計法第71
    條第1款前段之填製不實會計憑證犯行；及於訊利公司之財
    務報告等內容為虛偽記載之修正前91年2月6日證券交易法第
    174條第1項第5款於財務報告等之內容有虛偽之記載罪行，
    均時間緊接，犯罪方法相同，觸犯各屬構成要件相同之罪名
    ，顯係基於概括犯意反覆為之，皆為連續犯，俱應依修正前
    刑法第56條之規定各論以一罪，並均加重其刑。被告陳坤忠
    、羅明誠、劉世峰、彭仁政所犯修正前91年2月6日證券交易
    法第174條第1項第5款於財務報告之內容有虛偽之記載罪、
    修正前之商業會計法第71條第1款前段之填製不實會計憑證2
    罪間，有方法目的之牽連關係，應依修正前刑法第55條之規
    定，從一重之修正前證券交易法第174條第1項第5款於財務
    報告等之內容有虛偽之記載之罪處斷。
三、原判決雖認被告陳坤忠、羅明誠、劉世峰、彭仁政與共犯吳
    秉洋、賴浩生親自或利用不知情之會計人員每隔2月，將前
    揭不實銷售額連續填載於業務上所製作之營業人銷售額與稅
    額申報書，分持向財政部臺北市國稅局內湖稽徵所、信義稽
    徵所、汐止稽徵所及財政部臺灣省北區國稅局臺北縣分局申
    報進銷項憑證，足以生損害於稅捐稽徵機關對於稅捐徵收之
    正確性云云。惟按，刑法第215條所謂業務上登載不實之文
    書，乃指基於業務關係，明知為不實之事項，而登載於其等
    業務上作成之文書而言。公司、行號向稅捐稽徵機關申報營
    業稅，係履行其公法上納稅之義務，並非業務行為（最高法
    院84年度臺上字第5999號判決意旨參照）。準此，被告陳坤
    忠、羅明誠、劉世峰、彭仁政與共犯吳秉洋、賴浩生縱有製
    作訊利、璉誠、生泉、恆彬、維家康、仲發、娛康之營業人
    銷售額與稅額申報書，且持以申報進銷項憑證，然而，上開
    營業人銷售額與稅額申報書，僅係營利事業體據以申報營業
    稅，履行其公法上稅之義務，並非業務行為，縱被告陳坤忠
    、羅明誠、劉世峰、彭仁政與共犯吳秉洋、賴浩生有製作內
    容不實之營業人銷售額與稅額申報書，亦不得以刑法第216
    條、第215條之行使業務登載不實文書罪相繩。且此部分未
    據檢察官起訴，原審遽為有罪認定，併予審理，於法不合，
    併此敘明。
四、原審因予論罪科刑，固非無見，惟查：(一)訊利公司為證券交
    易法所指之發行人，而被告陳坤忠為訊利公司（發行人）之
    負責人，原判決卻於事實欄及理由欄內，誤以被告陳坤忠為
    發行人（原判決第2頁、第39頁至第40頁），認事用法尚有
    違誤；(二)刑法第215條所謂業務上登載不實之文書，乃指基
    於業務關係，明知為不實之事項，而登載於其等業務上作成
    之文書而言。公司、行號向稅捐稽徵機關申報營業稅，係履
    行其公法上納稅之義務，並非業務行為（最高法院84年度臺
    上字第5999號判決意旨參照）。且檢察官未就被告陳坤忠、
    羅明誠、劉世峰、彭仁政親自或利用不知情會計人員每2月
    製作營業人銷售額與稅額申報書，並持向稅捐機關申報營業
    稅部分，認有行使業務登載不實文書之犯行，原審誤以此與
    前開填製不實會計憑證犯行之間，有牽連犯之裁判上一罪，
    逕予併審，亦有未合。被告陳坤忠、羅明誠、劉世峰、彭仁
    政提起上訴，否認犯行，俱以證人吳秉洋、張允岑指證不實
    ，被告羅明誠復以本件係指示交付，非假交易云云為詞，俱
    非可採，已如前述，被告陳坤忠等上訴雖無理由，然原判決
    既有上開可議之處而無可維持，自應由本院予以撤銷改判。
    爰審酌被告陳坤忠、羅明誠、劉世峰、彭仁政前均未曾受有
    期徒刑以上刑之宣告，此有臺灣高等法院被告等前案紀錄表
    1份可考；並審酌公開發行之有價證券，除在集中交易市場
    以競價方式買賣（即上市股票）外，另有在證券商專設櫃檯
    進行交易之方式，包括向財團法人中華民國櫃檯買賣中心（
    下稱櫃買中心）申請上櫃並經核准（即上櫃股票），及向櫃
    買中心申請登錄買賣（即興櫃股票）二類有價證券（即證券
    交易法第62條第1項所定在證券經紀商或證券自營商之營業
    處所受託或自行買賣之有價證券），故就未上市、上櫃之股
    票而言、另有興櫃買賣市場可供投資人選擇，透過此種合法
    交易市場買賣有價證券，始能充分保障投資人之權益及交易
    安全。被告陳坤忠身為訊利公司之負責人，本應謀求公司及
    股東之最大福祉，竟為了融資娛康公司獲取利息及美化訊利
    公司財務報表，以虛偽交易的方式衝高訊利公司的營業額，
    影響訊利公司財務帳冊的正確性，更嚴重影響股東、市場投
    資人及主管機關對於訊利公司資產及信用之評估，損害程度
    及層面至深且鉅，犯後又飾詞狡辯，並斟酌訊利公司現有員
    工及股東之權益等一切情狀；被告劉世峰任職於上櫃之訊利
    公司，自被告羅明誠處獲悉被告吳秉洋需資金擴充業，進而
    與被告陳坤忠謀議本件假銷貨、真融資，嗣並本於被告陳坤
    忠指示與吳秉洋進行本件假銷貨、真融資之合作細節；被告
    彭仁政當時是受被告陳坤忠指派從事訊利公司與娛康公司假
    銷貨、真融資所需的事務，對於被告陳坤忠的指示明知不法
    ，而未予以拒絕；被告羅明誠為協助其友人吳秉洋取得資金
    擴展事業，進而共犯本件犯行，及被告陳坤忠、羅明誠、劉
    世峰、彭仁政均事後矢口否認，飾詞狡辯，足見未有悔意等
    情，分別量處如主文第2項至第5項所示之刑。以示懲儆，併
    勵來茲。被告陳坤忠、羅明誠、劉世峰、彭仁政前揭所犯，
    因犯罪時間均係在96年4月24日之前，又被告羅明誠、劉世
    峰、彭仁政並無中華民國九十六年罪犯減刑條例第5條不得
    減刑之適用，是此部分所犯既合於中華民國九十六年罪犯減
    刑條例第2條第1項第3款規定之減刑要件，應就被告羅明誠
    、劉世峰、彭仁政部分，減其宣告刑2分之1。又被告彭仁政
    行為時之刑法第41條第1項前段規定：「犯最重本刑為五年
    以下有期徒刑以下之刑之罪，而受六個月以下有期徒刑或拘
    役之宣告，因身體、教育、職業、家庭之關係或其他正當事
    由，執行顯有困難者，得以一元以上三元以下折算一日，易
    科罰金。」，依廢止前罰金罰鍰提高標準條例第2條前段規
    定（業於95年5月17日經總統以華總一義字第09500069791號
    令修正公布刪除，並自95年7月1日起生效），依修正前刑法
    第41條易科罰金者，就其原定數額提高為100倍折算1日，則
    本件被告行為時之刑法及廢止前罰金罰鍰提高標準條例關於
    易科罰金折算標準之規定，係以銀元300元折算1日，經折算
    為新臺幣後，應以新臺幣900元折算1日。而現行刑法第41條
    第1項前段規定：「犯最重本刑為五年以下有期徒刑以下之
    刑之罪，而受六個月以下有期徒刑或拘役之宣告者，得以新
    臺幣一千元、二千元或三千元折算一日，易科罰金。」，經
    比較修正前、後關於易科罰金折算標準之規定，以修正前刑
    法第41條第1項前段及廢止前罰金罰鍰提高標準條例第2條前
    段規定，較有利於被告彭仁政，故就彭仁政減刑後部分，併
    予宣告如易科罰金，以新臺幣900元即銀元300元折算1日。
    至犯證券交易法之罪，經宣告死刑、無期徒刑或逾有期徒刑
    1 年6月之刑者，不予減刑，中華民國九十六年罪犯減刑條
    例第3條第1項第10款定有明文。被告陳坤忠之宣告刑已逾有
    期徒刑1年6月，參諸前開減刑條例第3條第1項第10款規定，
    自不予減刑，併此敘明。
據上論斷，應依刑事訴訟法第369條第1項前段、第364條、第299
條第1項前段，修正前91年2月6日之證券交易法第174條第1項第5
款、第179條、修正前商業會計法第71條第1款，刑法第11條前段
、第2條第1項前段、第31條第1項、修正前刑法第28條、第56條
、第55條、第41條第1項前段，廢止前罰金罰鍰提高標準條例第2
條，現行法規所定貨幣單位折算新臺幣條例第2條，中華民國96
年罪犯減刑條例第2條第1項第3款、第7條、第9條，判決如主文
。
本案經檢察官陳大偉到庭執行職務。
中    華    民    國   100    年    9     月    13    日
                  刑事第十庭審判長法  官  宋  祺
                                  法  官  林孟宜
                                  法  官  高玉舜
以上正本證明與原本無異。
如不服本判決，應於收受送達後10日內向本院提出上訴書狀，其
未敘述上訴之理由者並得於提起上訴後10日內向本院補提理由書
（均須按他造當事人之人數附繕本）「切勿逕送上級法院」。
                                  書記官  許雅淩
中    華    民    國   100    年    9     月    13    日
附錄：本案論罪科刑法條全文
修正前91年2月6日證券交易法第174條第1項第5款
有左列情事之一者，處五年以下有期徒刑、拘役或科或併科新臺
幣二百四十萬元以下罰金：
五  發行人、公開收購人、證券商、證券商同業公會、證券交易
    所或第十八條所定之事業，於依法或主管機關基於法律所發
    佈之命令規定之帳簿、表冊、傳票、財務報告或其他有關業
    務文件之內容有虛偽之記載者。
證券交易法第179條
（罰則 (九) --法人之處罰）
法人違反本法之規定者，依本章各條之規定處罰其為行為之負責
人。
修正前商業會計法第71條第1款
商業負責人、主辦及經辦會計人員或依法受託代他人處理會計事
務之人員有左列情事之一者，處五年以下有期徒刑、拘役或科或
併科新臺幣十五萬元以下罰金：
一、以明知為不實之事項，而填製會計憑證或記入帳冊者。
附表：
┌──┬─────────┬─────────┬─────────┬─────────┬─────────┬─────────┬─────────┬────┐
│起訴│娛康公司開立之銷項│維家康公司開立之銷│仲發公司開立之銷項│璉誠公司開立之銷項│生泉公司開立之銷項│恆彬公司開立之銷項│訊利公司開立之銷項│發票冊頁│
│書編│發票編號日期│項發票編號日期│發票編號日期│發票編號日期│發票編號日期│發票編號日期│發票編號日期│數      │
│號  │品名(數量)金額  │品名(數量)金額│品名(數量)金額  │品名(數量)金額  │品名(數量)金額  │品名(數量)金額  │品名(數量)金額  │        │
├──┼─────────┼─────────┼─────────┼─────────┼─────────┼─────────┼─────────┼────┤
│1   │GG00000000      │GJ00000000      │無                │GG00000000      │無                │無                │GG00000000      │1       │
│    │90.5.29         │90.5.25         │                  │90.5.28         │                  │                  │90.5.29         │        │
│    │VCD PARTS       │VCD PARTS       │                  │FRONT PANEL     │                  │                  │FRONT PANEL     │        │
│    │  (數量2570SET)   │  (數量2050SET)   │                  │  VFD HL-D015A    │                  │                  │  VFD HL-DO15A    │        │
│    │0000000元(銷售額│839475元(銷售額 │                  │  CASE            │                  │                  │  CASE            │        │
│    │  為976600元，營業│  為799500元，營業│                  │  POWER POARD     │                  │                  │  POWER BOARD     │        │
│    │  稅為48830元)    │  稅為39975元)    │                  │  REMOTECONTROLLER│                  │                  │  REMOTECONTROLLER│        │
│    │                  │                  │                  │  (以上數量各2050)│                  │                  │  (以上數量各2050)│        │
│    │                  │                  │                  │851658元(銷售額 │                  │                  │864229元(銷售額 │        │
│    │                  │                  │                  │  為811103元，營業│                  │                  │  為823075元，營業│        │
│    │                  │                  │                  │  稅為40555元)    │                  │                  │  稅為41154元)    │        │
├──┼─────────┼─────────┼─────────┼─────────┼─────────┼─────────┼─────────┼────┤
│2   │GG00000000      │GJ00000000      │無                │GG00000000      │無                │無                │GG00000000      │2       │
│    │90.5.30         │90.5.28         │                  │90.5.31         │                  │                  │90.6.5          │        │
│    │VCD PARTS       │VCD PARTS       │                  │FRONT PANEL     │                  │                  │FRONT PANEL     │        │
│    │  (數量2000SET)   │  (數量2000SET)   │                  │  VFD             │                  │                  │  VFD             │        │
│    │903000元(銷售額 │926100元(銷售額 │                  │  CASE            │                  │                  │  CASE            │        │
│    │  為860000元，營業│  為882000元，營業│                  │  REMOTECONTROLLER│                  │                  │  REMOTECONTROLLER│        │
│    │  稅為43000元)    │  稅為44100元)    │                  │  SONY CD DECK    │                  │                  │  SONY CD DECK    │        │
│    │                  │                  │                  │  (以上數量各2000)│                  │                  │  (以上數量各2000)│        │
│    │                  │                  │                  │936600元(銷售額 │                  │                  │950649元(銷售額 │        │
│    │                  │                  │                  │  為892000元，營業│                  │                  │  為905380元，營業│        │
│    │                  │                  │                  │  稅為44600元)    │                  │                  │  稅為45269元)    │        │
├──┼─────────┼─────────┼─────────┼─────────┼─────────┼─────────┼─────────┼────┤
│3   │GG00000000      │GJ00000000      │無                │GG00000000      │無                │無                │GG00000000      │3       │
│    │90.5.29         │90.5.29         │                  │90.6.1          │                  │                  │90.6.6          │        │
│    │VCD PARTS       │VCD PARTS       │                  │FRONT PANEL     │                  │                  │FRONT PANEL     │        │
│    │  (數量2570SET)   │  (數量520SET)    │                  │  VFD             │                  │                  │  VFD HL-DO15A    │        │
│    │0000000元(銷售額│212940元(銷售額 │                  │  CASE            │                  │                  │  CASE            │        │
│    │  為976600元，營業│  為202800元，營業│                  │  POWER BOARD     │                  │                  │  POWER BOARD     │        │
│    │  稅為48830元)    │  稅為10140元)    │                  │  REMOTECONTROLLER│                  │                  │  REMOTECONTROLLER│        │
│    │*此發票與編號1相同│                  │                  │  (以上數量各520) │                  │                  │  (以上數量各520) │        │
│    │                  │                  │                  │216030元(銷售額 │                  │                  │219219元(銷售額 │        │
│    │                  │                  │                  │  為205743元，營業│                  │                  │  為208780元，營業│        │
│    │                  │                  │                  │  稅為10287元)    │                  │                  │  稅為10439元)    │        │
├──┼─────────┼─────────┼─────────┼─────────┼─────────┼─────────┼─────────┼────┤
│4   │無                │GJ00000000      │無                │GG00000000      │無                │無                │GG00000000      │4       │
│    │                  │90.5.28         │                  │90.5.31         │                  │                  │90.6.5          │        │
│    │                  │積體電路IC      │                  │ES3207FP+ES3210F│                  │                  │ESS IC          │        │
│    │                  │  (數量2000SET)   │                  │  (數量2000)      │                  │                  │  (1)ES3207FP      │        │
│    │                  │569100元(銷售額 │                  │353638元(銷售額 │                  │                  │  (2)ES3210F       │        │
│    │                  │  為542000元，營業│                  │  為336798元，營業│                  │                  │(以上數量2000SET) │        │
│    │                  │  稅為27100元)    │                  │  稅為16840元)    │                  │                  │  SAMSONG IC      │        │
│    │                  │                  │                  │                  │                  │                  │  (1)SK9223A       │        │
│    │                  │                  │                  │GG00000000      │                  │                  │  (2)KA9284        │        │
│    │                  │                  │                  │90.5.31         │                  │                  │  (3)KA9258        │        │
│    │                  │                  │                  │SK9223A+KA9284+ │                  │                  │(以上數量2000SET) │        │
│    │                  │                  │                  │  KA9258          │                  │                  │583738元(銷售額 │        │
│    │                  │                  │                  │  (數量2000)      │                  │                  │  為555941元，營業│        │
│    │                  │                  │                  │221470元(銷售額 │                  │                  │  稅為27797元)    │        │
│    │                  │                  │                  │  為210924元，營業│                  │                  │                  │        │
│    │                  │                  │                  │  稅為10546元)    │                  │                  │                  │        │
├──┼─────────┼─────────┼─────────┼─────────┼─────────┼─────────┼─────────┼────┤
│5   │GG00000000      │GJ00000000      │無                │GG00000000      │無                │無                │GG00000000      │5       │
│    │90.6.5          │90.6.6          │                  │90.6.8          │                  │                  │90.6.8          │        │
│    │AVS AV2188      │AV2188          │                  │AVS AV2188E     │                  │                  │AVS AV2188E     │        │
│    │  (數量2700)      │  (數量2700)      │                  │  (數量2700)      │                  │                  │  (數量2700)      │        │
│    │167265元(銷售額 │170100元(銷售額 │                  │173809元(銷售額 │                  │                  │176416元(銷售額 │        │
│    │  為159300元，營  │  為162000元，營業│                  │  為165532元，營業│                  │                  │  為168015元，營業│        │
│    │  業稅為7965元)   │  稅為8100元)     │                  │  稅為8277元)     │                  │                  │  稅為8401元)     │        │
├──┼─────────┼─────────┼─────────┼─────────┼─────────┼─────────┼─────────┼────┤
│6   │GG00000000      │GJ00000000      │無                │GG00000000      │無                │無                │GG00000000      │6       │
│    │90.6.5          │90.6.7          │                  │90.6.9          │                  │                  │90.6.12         │        │
│    │ALI M3321       │M3321           │                  │M3321           │                  │                  │M3321           │        │
│    │  (數量15000)     │  (數量15000)     │                  │  (數量15000)     │                  │                  │  (數量15000)     │        │
│    │0000000元(銷售額│0000000元(銷售額│                  │0000000元(銷售額│                  │                  │0000000元(銷售額│        │
│    │  為0000000元，營 │  為3000000元，營 │                  │  為0000000元，營 │                  │                  │  為0000000元，營 │        │
│    │  業稅為148500元) │  業稅為150000元) │                  │  業稅為153000元) │                  │                  │  業稅為155295元) │        │
├──┼─────────┼─────────┼─────────┼─────────┼─────────┼─────────┼─────────┼────┤
│7   │GG00000000      │GJ00000000      │無                │GG00000000      │無                │無                │GG00000000      │7       │
│    │90.6.1          │90.6.4          │                  │90.6.6          │                  │                  │90.6.8          │        │
│    │AVS AV2188      │AVS AV2188      │                  │AVS AV2188      │                  │                  │AVS AV2188      │        │
│    │  (數量2700)      │  (數量2700)      │                  │  (數量2700)      │                  │                  │  (數量2700)      │        │
│    │  AVS AV3169      │  AVS AV3169      │                  │  AVS AV3169      │                  │                  │  AVS AV3169      │        │
│    │  (數量3000)      │  (數量3000)      │                  │  (數量3000)      │                  │                  │  (數量3000)      │        │
│    │343665元(銷售額 │349650元(銷售額 │                  │356304元(銷售額 │                  │                  │361648元(銷售額 │        │
│    │  為327300元，營業│  為333000元，營業│                  │  為339337元，營業│                  │                  │  為344427元，營業│        │
│    │  稅為16365元)    │  稅為16650元)    │                  │  稅為16967元)    │                  │                  │  稅為17221元)    │        │
├──┼─────────┼─────────┼─────────┼─────────┼─────────┼─────────┼─────────┼────┤
│8   │GG00000000      │GJ00000000      │無                │GG00000000      │無                │無                │GG00000000      │8       │
│    │90.6.1          │90.6.4          │                  │90.6.9          │                  │                  │90.6.8          │        │
│    │VCD PARTS       │VCD PARTS       │                  │FRONT PANEL     │                  │                  │FRONT PANEL     │        │
│    │  (數量2000SET)   │  (數量2000SET)   │                  │  VFD HL-DO15A    │                  │                  │  VFD HL-DO15A    │        │
│    │798000元(銷售額 │819000元(銷售額 │                  │  CASE            │                  │                  │  CASE            │        │
│    │  為760000元，營業│  為780000元，營業│                  │  POWER BOARD     │                  │                  │  POWER BOARD     │        │
│    │  稅為38000元)    │  稅為39000元)    │                  │  REMOTECONTROLLER│                  │                  │  REMOTECONTROLLER│        │
│    │                  │                  │                  │  (以上數量各2000)│                  │                  │  (以上數量各2000)│        │
│    │                  │                  │                  │830886元(銷售額 │                  │                  │843150元(銷售額 │        │
│    │                  │                  │                  │  為791320元，營業│                  │                  │  為803000元，營業│        │
│    │                  │                  │                  │  稅為39566元)    │                  │                  │  稅為40150元)    │        │
├──┼─────────┼─────────┼─────────┼─────────┼─────────┼─────────┼─────────┼────┤
│10  │HF00000000      │HH00000000      │無                │HF00000000      │無                │無                │HF00000000      │10      │
│    │90.7.9          │90.7.10         │                  │90.7.12         │                  │                  │90.7.16         │        │
│    │FRONT PANEL     │FRONT PANEL     │                  │FRONT PANEL     │                  │                  │FRONT PANEL     │        │
│    │  CASE            │  CASE            │                  │  CASE            │                  │                  │  CASE            │        │
│    │  CD DECK         │  CD DECK         │                  │  CD DECK         │                  │                  │  CD DECK         │        │
│    │  POWER SUPPLY    │  POWER SUPPLY    │                  │  POWER SUPPLY    │                  │                  │  POWER SUPPLY    │        │
│    │  REMOTECONTROLLER│  REMOTECONTROLLER│                  │  REMOTECONTROLLER│                  │                  │  REMOTECONTROLLER│        │
│    │  (以上數量各1000)│  (以上數量各1000)│                  │  (以上數量各1000)│                  │                  │  VFD             │        │
│    │561750元(銷售額 │573300元(銷售額 │                  │590100元(銷售額 │                  │                  │  CD7 SERVD BOARD │        │
│    │  為535000元，營業│  為546000元，營業│                  │  為562000元，營業│                  │                  │  (以上數量各1000)│        │
│    │  稅為26750元)    │  稅為27300元)    │                  │  稅為28100元)    │                  │                  │907137元(銷售額 │        │
│    │                  │                  │                  │                  │                  │                  │  為863940元，營業│        │
│    │HF00000000      │HH00000000      │                  │HF00000000      │                  │                  │  稅為43197元)    │        │
│    │90.7.9          │90.7.10         │                  │90.7.12         │                  │                  │                  │        │
│    │VFD             │VFD             │                  │VFD             │                  │                  │                  │        │
│    │  CD7 SERVD BOARD │  CD7 SERVD BOARD │                  │  CD7 SERVD BOARD │                  │                  │                  │        │
│    │  (以上數量各1000)│  (以上數量各1000)│                  │  (以上數量各1000)│                  │                  │                  │        │
│    │291900元(銷售額 │296100元(銷售額 │                  │299250元(銷售額 │                  │                  │                  │        │
│    │  為278000元，營業│  為282000元，營業│                  │  為285000元，營業│                  │                  │                  │        │
│    │  稅為13900元)    │  稅為14100元)    │                  │  稅為14250元)    │                  │                  │                  │        │
├──┼─────────┼─────────┼─────────┼─────────┼─────────┼─────────┼─────────┼────┤
│11  │HF00000000      │HH00000000      │無                │HF00000000      │無                │無                │HF00000000      │11      │
│    │90.7.9          │90.7.10         │                  │90.7.12         │                  │                  │90.7.16         │        │
│    │AVS AV2188E     │AVS AV2188E     │                  │AVS AV2188E     │                  │                  │AVS AV2188E     │        │
│    │  (數量5400)      │  (數量5400)      │                  │  (數量5400)      │                  │                  │  (數量5400)      │        │
│    │  AVS AV3169      │  AVS AV3169      │                  │  AVS AV3169      │                  │                  │  AVS AV3169      │        │
│    │  (數量4500)      │  (數量4500)      │                  │  (數量4500)      │                  │                  │  (數量4500)      │        │
│    │601020元(銷售額 │617085元(銷售額 │                  │635040元(銷售額 │                  │                  │651114元(銷售額 │        │
│    │  為572400元，營業│  為587700元，營業│                  │  為604800元，營業│                  │                  │  為620109元，營業│        │
│    │  稅為28620元)    │  稅為29385元)    │                  │  稅為30240元)    │                  │                  │  稅為31005元)    │        │
├──┼─────────┼─────────┼─────────┼─────────┼─────────┼─────────┼─────────┼────┤
│12  │HF00000000      │HH00000000      │無                │HF00000000      │無                │無                │HF00000000      │12      │
│    │90.7.9          │90.7.10         │                  │90.7.12         │                  │                  │90.7.18         │        │
│    │FRONT PANEL     │FRONT PANEL     │                  │FRONT PANEL     │                  │                  │FRONT PANEL     │        │
│    │  CASE            │  CASE            │                  │  CASE            │                  │                  │  CASE            │        │
│    │  VFD             │  VFD             │                  │  VFD             │                  │                  │  VFD             │        │
│    │  POWER BOARD     │  POWER BOARD     │                  │  POWER BOARD     │                  │                  │  POWER BOARD     │        │
│    │  REMOTECONTROLLER│  REMOTECONTROLLER│                  │  REMOTECONTROLLER│                  │                  │  REMOTECONTROLLER│        │
│    │  (以上數量各2000)│  (以上數量各2000)│                  │  (以上數量各2000)│                  │                  │  (以上數量各2000)│        │
│    │808500元(銷售額 │827400元(銷售額 │                  │843150元(銷售額 │                  │                  │860013元(銷售額 │        │
│    │  為770000元，營業│  為788000元，營業│                  │  為803000元，營業│                  │                  │  為819060元，營業│        │
│    │  稅為38500元)    │  稅為39400元)    │                  │  稅為40150元)    │                  │                  │  稅為40953元)    │        │
├──┼─────────┼─────────┼─────────┼─────────┼─────────┼─────────┼─────────┼────┤
│13  │HF00000000      │HH00000000      │無                │HF00000000      │無                │無                │HF00000000      │13      │
│    │90.7.9          │90.7.10         │                  │90.7.12         │                  │                  │90.7.18         │        │
│    │積體電路        │積體電路        │                  │HD6437S02102X   │                  │                  │HD6437S02102X   │        │
│    │  (數量20000)     │  (數量20000)     │                  │  (數量20000)     │                  │                  │  (數量20000)     │        │
│    │0000000元(銷售額│0000000元(銷售額│                  │0000000元(銷售額│                  │                  │0000000元(銷售額│        │
│    │  為0000000元，營 │  為0000000元，營 │                  │  為0000000元，營 │                  │                  │  為0000000元，營 │        │
│    │  業稅為118000元) │  業稅為120000元) │                  │  業稅為122500元) │                  │                  │  業稅為124950元) │        │
├──┼─────────┼─────────┼─────────┼─────────┼─────────┼─────────┼─────────┼────┤
│14  │HF00000000      │HH00000000      │無                │HF00000000      │無                │無                │HF00000000      │14      │
│    │90.7.9          │90.7.10         │                  │90.7.12         │                  │                  │90.7.18         │        │
│    │M3321           │M3321           │                  │M3321           │                  │                  │M3321           │        │
│    │  (數量15000)     │  (數量15000)     │                  │  (數量15000)     │                  │                  │  (數量15000)     │        │
│    │0000000元(銷售額│0000000元(銷售額│                  │0000000元(銷售額│                  │                  │0000000元(銷售額│        │
│    │  為0000000元，營 │  為0000000元，營 │                  │  為0000000元，營 │                  │                  │  為0000000元，營 │        │
│    │業稅為153750元)   │  業稅為156000元) │                  │  業稅為157500元) │                  │                  │  業稅為160650元) │        │
├──┼─────────┼─────────┼─────────┼─────────┼─────────┼─────────┼─────────┼────┤
│15  │HF00000000      │HH00000000      │無                │HF00000000      │無                │無                │HF00000000      │15      │
│    │90.7.9          │90.7.10         │                  │90.7.12         │                  │                  │90.7.18         │        │
│    │AVS AV2188E     │AVS AV2188E     │                  │AVS AV2188E     │                  │                  │AVS AV2188E     │        │
│    │  (數量16200)     │  (數量16200)     │                  │  (數量16200)     │                  │                  │  (數量16200)     │        │
│    │  AVS AV3169      │  AVS AV3169      │                  │  AVS AV3169      │                  │                  │  AVS AV3169      │        │
│    │  (數量15000)     │  (數量15000)     │                  │  (數量15000)     │                  │                  │  (數量15000)     │        │
│    │0000000元(銷售額│0000000元(銷售額│                  │0000000元(銷售額│                  │                  │0000000元(銷售額│        │
│    │  為0000000元，營 │  為0000000元，營 │                  │  為0000000元，營 │                  │                  │  為0000000元，營 │        │
│    │  業稅為90360元)  │  業稅為92730元)  │                  │  業稅為95655元)  │                  │                  │  業稅為97568元)  │        │
├──┼─────────┼─────────┼─────────┼─────────┼─────────┼─────────┼─────────┼────┤
│16  │HF00000000      │HH00000000      │無                │HF00000000      │無                │無                │HF00000000      │16      │
│    │90.7.9          │90.7.10         │                  │90.7.12         │                  │                  │90.7.18         │        │
│    │29F51002T-90PC  │29F51002T-90PC  │                  │29F51002T-90PC  │                  │                  │29F51002T-90PC  │        │
│    │  (數量30000)     │  (數量30000)     │                  │  (數量30000)     │                  │                  │  (數量30000)     │        │
│    │945000元(銷售額 │976500元(銷售額 │                  │992250元(銷售額 │                  │                  │0000000元(銷售額│        │
│    │  為900000元，營  │  為930000元，營  │                  │  為945000元，營  │                  │                  │  為963900元，營  │        │
│    │  業稅為45000元)  │  業稅為46500元)  │                  │  業稅為47250元)  │                  │                  │  業稅為48195元)  │        │
├──┼─────────┼─────────┼─────────┼─────────┼─────────┼─────────┼─────────┼────┤
│17  │HF00000000      │HH00000000      │無                │HF00000000      │無                │無                │HF00000000      │17      │
│    │90.7.24         │90.7.25         │                  │90.7.30         │                  │                  │90.7.31         │        │
│    │電子零件        │ES3207FP+ES3210F│                  │ES3207FP+ES3210F│                  │                  │ESS IC          │        │
│    │  (數量2000)      │  (數量2000)      │                  │  (數量2000)      │                  │                  │  (1)ES3207FP      │        │
│    │609000元(銷售額 │357000元(銷售額 │                  │  SK9223A+KA9284+ │                  │                  │  (2)ES3210F       │        │
│    │  為580000元，營業│  為340000元，營業│                  │  KA9258          │                  │                  │(以上數量2000SET) │        │
│    │  稅為29000元)    │  稅為17000元)    │                  │  (數量2000)      │                  │                  │  SAMSONG IC      │        │
│    │                  │                  │                  │588294元(銷售額 │                  │                  │  (1)BK9223A       │        │
│    │                  │HH00000000      │                  │  為560280元，營業│                  │                  │  (2)KA9284        │        │
│    │                  │90.7.26         │                  │  稅為28014元)    │                  │                  │  (3)KA9258        │        │
│    │                  │SK9223A+KA9284+ │                  │                  │                  │                  │(以上數量2000SET) │        │
│    │                  │  KA9258          │                  │                  │                  │                  │600060元(銷售額 │        │
│    │                  │  (數量2000)      │                  │                  │                  │                  │  為571486元，營業│        │
│    │                  │224700元(銷售額 │                  │                  │                  │                  │  稅為28574元)    │        │
│    │                  │  為214000元，營業│                  │                  │                  │                  │                  │        │
│    │                  │  稅為10700元)    │                  │                  │                  │                  │                  │        │
├──┼─────────┼─────────┼─────────┼─────────┼─────────┼─────────┼─────────┼────┤
│18  │HF00000000      │HH00000000      │無                │無                │HF00000000      │無                │HF00000000      │18      │
│    │90.7.19         │90.7.19         │                  │                  │90.7.20         │                  │90.7.24         │        │
│    │電子零件        │BA4558F         │                  │                  │BA4558F         │                  │BA4558F         │        │
│    │  (數量15000)     │  (數量45000)     │                  │                  │  (數量45000)     │                  │  (數量45000)     │        │
│    │283500元(銷售額 │  24C02           │                  │                  │  24C02           │                  │  24C02           │        │
│    │  為270000元，營業│  TC4066          │                  │                  │  TC4066          │                  │  TC4066          │        │
│    │  稅為13500元)    │  78L09           │                  │                  │  78L09           │                  │  78L09           │        │
│    │                  │ (以上數量各15000)│                  │                  │  79LC09          │                  │  79LC09          │        │
│    │                  │324450元(銷售額 │                  │                  │ (以上數量各15000)│                  │  74HC04          │        │
│    │                  │  為309000元，營業│                  │                  │382725元(銷售額 │                  │ (以上數量各15000)│        │
│    │                  │  稅為15450元)    │                  │                  │  為364500元，營業│                  │438575元(銷售額 │        │
│    │                  │                  │                  │                  │  稅為18225元)    │                  │  為417690元，營業│        │
│    │                  │HH00000000      │                  │                  │                  │                  │  稅為20885元)    │        │
│    │                  │90.7.19         │                  │                  │HF00000000      │                  │                  │        │
│    │                  │79L09           │                  │                  │90.7.20         │                  │                  │        │
│    │                  │  74HC04          │                  │                  │74HC04          │                  │                  │        │
│    │                  │ (以上數量各15000)│                  │                  │  (數量15000)     │                  │                  │        │
│    │                  │83475元(銷售額  │                  │                  │47250元(銷售額  │                  │                  │        │
│    │                  │  為79500元，營業 │                  │                  │  為45000元，營業 │                  │                  │        │
│    │                  │  稅為3975元)     │                  │                  │  稅為2250元)     │                  │                  │        │
├──┼─────────┼─────────┼─────────┼─────────┼─────────┼─────────┼─────────┼────┤
│19  │HF00000000      │HH00000000      │無                │無                │HF00000000      │無                │HF00000000      │19      │
│    │90.7.18         │90.7.19         │                  │                  │90.7.20         │                  │90.7.24         │        │
│    │電子零件        │256*16DERM      │                  │                  │256*16DERM      │                  │256*16DERM      │        │
│    │  (數量15000套)   │  (數量15000)     │                  │                  │  (數量15000)     │                  │  (數量15000)     │        │
│    │0000000元(銷售額│488250元(銷售額 │                  │                  │496125元(銷售額 │                  │506048元(銷售額 │        │
│    │  為0000000元，營 │  為465000元，營業│                  │                  │  為472500元，營業│                  │  為481950元，營業│        │
│    │  業稅為56250元)  │  稅為23250元)    │                  │                  │  稅為23625元)    │                  │  稅為24098元)    │        │
│    │*此發票與編號21相 │                  │                  │                  │                  │                  │                  │        │
│    │同，故貨物數量與金│                  │                  │                  │                  │                  │                  │        │
│    │額係與編號21發票合│                  │                  │                  │                  │                  │                  │        │
│    │計之結果。        │                  │                  │                  │                  │                  │                  │        │
├──┼─────────┼─────────┼─────────┼─────────┼─────────┼─────────┼─────────┼────┤
│20  │HF00000000      │HH00000000      │無                │無                │HF00000000      │無                │HF00000000      │20      │
│    │90.7.16         │90.7.19         │                  │                  │90.7.20         │                  │90.7.24         │        │
│    │PCB光板         │PCB光板         │                  │                  │PCB光板         │                  │PCB光板         │        │
│    │  (數量15000)     │  (數量15000)     │                  │                  │  (數量15000)     │                  │  (數量15000)     │        │
│    │661500元(銷售額 │661500元(銷售額 │                  │                  │677250元(銷售額 │                  │690795元(銷售額 │        │
│    │  為630000元，營業│  為630000元，營業│                  │                  │  為645000元，營業│                  │  為657900元，營業│        │
│    │  稅為31500元)    │  稅為31500元)    │                  │                  │  稅為32250元)    │                  │  稅為32895元)    │        │
├──┼─────────┼─────────┼─────────┼─────────┼─────────┼─────────┼─────────┼────┤
│21  │HF00000000      │HH00000000      │無                │無                │HF00000000      │無                │HF00000000      │21      │
│    │90.7.18         │90.7.19         │                  │                  │90.7.20         │                  │90.7.24         │        │
│    │電子零件        │OPTICAL         │                  │                  │光纖端子OPTICAL │                  │光纖端子OPTICAL │        │
│    │  (數量15000)     │  (數量15000)     │                  │                  │  同軸輸出端子    │                  │  同軸輸出端子COX-│        │
│    │0000000元(銷售額│267750元(銷售額 │                  │                  │  S端子           │                  │  IAL             │        │
│    │  為0000000元，營 │  為255000元，營  │                  │                  │  AUDIO JACK      │                  │  S端子           │        │
│    │  業稅為56250元)  │  業稅為12750元)  │                  │                  │  色差端子（三孔RG│                  │  AUDIO JACK      │        │
│    │*此發票與編號19相 │                  │                  │                  │  B）             │                  │  色差端子（三孔RG│        │
│    │同，故貨物數量與金│HH00000000      │                  │                  │  (以上數量各15000│                  │  B）             │        │
│    │額係與編號19發票合│90.7.20         │                  │                  │  )               │                  │  AV端子          │        │
│    │計之結果。        │COXTAL          │                  │                  │464625元(銷售額 │                  │  (以上數量各15000│        │
│    │                  │  S端子           │                  │                  │  為442500元，營  │                  │  )               │        │
│    │                  │  AUDIO JACK      │                  │                  │  業稅為22125元)  │                  │565488元(銷售額 │        │
│    │                  │  色差端子（三孔RG│                  │                  │                  │                  │  為538560元，營  │        │
│    │                  │  B）             │                  │                  │HF00000000      │                  │  業稅為26928元)  │        │
│    │                  │  AV端子          │                  │                  │90.7.20         │                  │                  │        │
│    │                  │  (以上數量各15000│                  │                  │AV端子          │                  │                  │        │
│    │                  │  )               │                  │                  │  (數量15000)     │                  │                  │        │
│    │                  │266175元(銷售額 │                  │                  │89775元(銷售額  │                  │                  │        │
│    │                  │  為253500元，營  │                  │                  │  為85500元，營   │                  │                  │        │
│    │                  │  業稅為12675元)  │                  │                  │  業稅為4275元)   │                  │                  │        │
├──┼─────────┼─────────┼─────────┼─────────┼─────────┼─────────┼─────────┼────┤
│22  │HF00000000      │HH00000000      │無                │無                │HF00000000      │無                │HF00000000      │22      │
│    │90.7.16         │90.7.19         │                  │                  │90.7.20         │                  │90.7.24         │        │
│    │VCD PARTS       │FRONT PANEL     │                  │                  │FRONT PANEL     │                  │FRONT PANEL     │        │
│    │  CD DECK         │  VFD             │                  │                  │  VFD             │                  │  VFD             │        │
│    │  (以上數量各2000)│  CASE            │                  │                  │  CASE            │                  │  CASE            │        │
│    │987000元(銷售額 │  ADAPTOR         │                  │                  │  ADAPTOR         │                  │  ADAPTOR         │        │
│    │  為940000元，營業│  REMOTECONTROLLER│                  │                  │  REMOTECONTROLLER│                  │  REMOTECONTROLLER│        │
│    │  稅為47000元)    │  (以上數量各2000)│                  │                  │  (以上數量各2000)│                  │  SONY CD DECK    │        │
│    │                  │529200元(銷售額 │                  │                  │548100元(銷售額 │                  │  (以上數量各2000)│        │
│    │                  │  為504000元，營業│                  │                  │  為522000元，營業│                  │0000000元(銷售額│        │
│    │                  │  稅為25200元)    │                  │                  │  稅為26100元)    │                  │  為0000000元，營 │        │
│    │                  │                  │                  │                  │                  │                  │  業稅為50082元)  │        │
│    │                  │HH00000000      │                  │                  │HF00000000      │                  │                  │        │
│    │                  │90.7.19         │                  │                  │90.7.20         │                  │                  │        │
│    │                  │SONY CD DECK    │                  │                  │SONY CD DECK    │                  │                  │        │
│    │                  │  (數量2000)      │                  │                  │  (數量2000)      │                  │                  │        │
│    │                  │462000元(銷售額 │                  │                  │483000元(銷售額 │                  │                  │        │
│    │                  │  為440000元，營  │                  │                  │  為460000元，營  │                  │                  │        │
│    │                  │  業稅為22000元)  │                  │                  │  業稅為23000元)  │                  │                  │        │
├──┼─────────┼─────────┼─────────┼─────────┼─────────┼─────────┼─────────┼────┤
│23  │HF00000000      │HH00000000      │無                │無                │HF00000000      │無                │HF00000000      │23      │
│    │90.7.18         │90.7.19         │                  │                  │90.7.20         │                  │90.7.24         │        │
│    │遙控器          │REMOTECONTROLLER│                  │                  │FRONT PANEL     │                  │FRONT PANEL     │        │
│    │ （數量1600）     │ （數量1600）     │                  │                  │  VFD HL-D015A    │                  │  VFD HL-D015A    │        │
│    │58800元(銷售額為│50400元(銷售額為│                  │                  │  CASE            │                  │  CASE            │        │
│    │  56000元，營業稅 │  48000元，營業稅 │                  │                  │  REMOTECONTROLLER│                  │  REMOTECONTROLLER│        │
│    │  為2800元)       │  為2400元)       │                  │                  │  POWER BOARD     │                  │  POWER BOARD     │        │
│    │                  │                  │                  │                  │  (以上數量各1600)│                  │  (以上數量各1600)│        │
│    │HF00000000      │HH00000000      │                  │                  │674520元(銷售額 │                  │688010元(銷售額 │        │
│    │90.7.16         │90.7.19         │                  │                  │  為642400元，營  │                  │  為655248元，營  │        │
│    │VCD PARTS       │FRONT PANEL     │                  │                  │  業稅為32120元)  │                  │  業稅為32762元)  │        │
│    │  (數量1600)      │  VFD HL-D015A    │                  │                  │                  │                  │                  │        │
│    │604800元(銷售額 │  CASE            │                  │                  │                  │                  │                  │        │
│    │  為576000元，營業│  POWER BOARD     │                  │                  │                  │                  │                  │        │
│    │  稅為28800元)    │  (以上數量各1600)│                  │                  │                  │                  │                  │        │
│    │                  │608160元(銷售額 │                  │                  │                  │                  │                  │        │
│    │                  │  為579200元，營  │                  │                  │                  │                  │                  │        │
│    │                  │  業稅為28960元)  │                  │                  │                  │                  │                  │        │
├──┼─────────┼─────────┼─────────┼─────────┼─────────┼─────────┼─────────┼────┤
│24  │HF00000000      │HH00000000      │無                │無                │HF00000000      │無                │HF00000000      │24      │
│    │90.7.19         │90.7.21         │                  │                  │90.7.26         │                  │90.7.31         │        │
│    │VCD PARTS       │MICROPHONE      │                  │                  │MICROPHONE      │                  │MICROPHONE      │        │
│    │  (數量1560SET)   │ （數量3120）     │                  │                  │ （數量3120）     │                  │ （數量3120）     │        │
│    │  MICROPHONE      │311220元(銷售額 │                  │                  │327600元(銷售額 │                  │  FRONT PANEL     │        │
│    │  (數量3120)      │  為296400元，營業│                  │                  │  為312000元，營業│                  │  VFD HL-D015A    │        │
│    │966420元(銷售額 │  稅為14820元)    │                  │                  │  稅為15600元)    │                  │  CASE            │        │
│    │  為920400元，營業│                  │                  │                  │                  │                  │  POWER BOARD     │        │
│    │  稅為46020元)    │HH00000000      │                  │                  │HF00000000      │                  │  REMOTECONTROLLER│        │
│    │                  │90.7.21         │                  │                  │90.7.26         │                  │  (以上數量各1560)│        │
│    │                  │FRONT PANEL     │                  │                  │FRONT PANEL     │                  │0000000元(銷售額│        │
│    │                  │  VFD HL-D015A    │                  │                  │  VFD HL-D015A    │                  │  為957107元，營業│        │
│    │                  │  CASE            │                  │                  │  CASE            │                  │  稅為47855元)    │        │
│    │                  │  POWER BOARD     │                  │                  │  POWER BOARD     │                  │                  │        │
│    │                  │  REMOTECONTROLLER│                  │                  │  REMOTECONTROLLER│                  │                  │        │
│    │                  │  (以上數量各1560)│                  │                  │  (以上數量各1560)│                  │                  │        │
│    │                  │643734元(銷售額 │                  │                  │657657元(銷售額 │                  │                  │        │
│    │                  │  為613080元，營業│                  │                  │  為626340元，營業│                  │                  │        │
│    │                  │  稅為30654元)    │                  │                  │  稅為31317元)    │                  │                  │        │
├──┼─────────┼─────────┼─────────┼─────────┼─────────┼─────────┼─────────┼────┤
│25  │HF00000000      │HH00000000      │無                │HF00000000      │無                │無                │HF00000000      │25      │
│    │90.7.26         │90.7.26         │                  │90.7.30         │                  │                  │90.7.31         │        │
│    │電子零件        │ES3207FP+ES3210F│                  │ES3207FP        │                  │                  │ES3207FP        │        │
│    │  29F51002T-90PC  │  (數量6000)      │                  │  ES3210F         │                  │                  │  ES3210F         │        │
│    │  (以上數量各6000)│0000000元(銷售額│                  │  SK9223A         │                  │                  │  SK9223A         │        │
│    │0000000元(銷售額│  為0000000元，營 │                  │  KA9284          │                  │                  │  KA9284          │        │
│    │  為0000000元，營 │  業稅為51000元)  │                  │  KA9258          │                  │                  │  KA9258          │        │
│    │  業稅為96150元)  │                  │                  │  29F51002T-90PC  │                  │                  │  29F51002T-90PC  │        │
│    │                  │HH00000000      │                  │  (以上數量各6000)│                  │                  │  (以上數量各6000)│        │
│    │                  │90.7.26         │                  │0000000元(銷售額│                  │                  │0000000元(銷售額│        │
│    │                  │SK9223A+KA9284+ │                  │  為0000000元，營 │                  │                  │  為0000000元，營 │        │
│    │                  │  KA9258          │                  │  業稅為93438元)  │                  │                  │  業稅為95307元)  │        │
│    │                  │  (數量6000)      │                  │                  │                  │                  │                  │        │
│    │                  │674100元(銷售額 │                  │                  │                  │                  │                  │        │
│    │                  │  為642000元，營  │                  │                  │                  │                  │                  │        │
│    │                  │  業稅為32100元)  │                  │                  │                  │                  │                  │        │
│    │                  │                  │                  │                  │                  │                  │                  │        │
│    │                  │HH00000000      │                  │                  │                  │                  │                  │        │
│    │                  │90.7.26         │                  │                  │                  │                  │                  │        │
│    │                  │29F51002T-90PC  │                  │                  │                  │                  │                  │        │
│    │                  │  (數量2000)      │                  │                  │                  │                  │                  │        │
│    │                  │65100元(銷售額為│                  │                  │                  │                  │                  │        │
│    │                  │  62000元，營業稅 │                  │                  │                  │                  │                  │        │
│    │                  │  為3100元)       │                  │                  │                  │                  │                  │        │
│    │                  │                  │                  │                  │                  │                  │                  │        │
│    │                  │HH00000000      │                  │                  │                  │                  │                  │        │
│    │                  │90.7.27         │                  │                  │                  │                  │                  │        │
│    │                  │29F51002T-90PC  │                  │                  │                  │                  │                  │        │
│    │                  │  (數量2000)      │                  │                  │                  │                  │                  │        │
│    │                  │65100元(銷售額為│                  │                  │                  │                  │                  │        │
│    │                  │  62000元，營業稅 │                  │                  │                  │                  │                  │        │
│    │                  │  為3100元)       │                  │                  │                  │                  │                  │        │
│    │                  │                  │                  │                  │                  │                  │                  │        │
│    │                  │HH00000000      │                  │                  │                  │                  │                  │        │
│    │                  │90.7.27         │                  │                  │                  │                  │                  │        │
│    │                  │29F51002T-90PC  │                  │                  │                  │                  │                  │        │
│    │                  │  (數量2000)      │                  │                  │                  │                  │                  │        │
│    │                  │65100元(銷售額為│                  │                  │                  │                  │                  │        │
│    │                  │  62000元，營業稅 │                  │                  │                  │                  │                  │        │
│    │                  │  為3100元)       │                  │                  │                  │                  │                  │        │
├──┼─────────┼─────────┼─────────┼─────────┼─────────┼─────────┼─────────┼────┤
│26  │HF00000000      │HH00000000      │無                │無                │HF00000000      │無                │HF00000000      │26      │
│    │90.8.1          │90.8.1          │                  │                  │90.8.2          │                  │90.8.9          │        │
│    │VCD PARTS       │FRONT PANEL     │                  │                  │FRONT PANEL     │                  │FRONT PANEL     │        │
│    │  (數量2000)      │  VFD HL-D015A    │                  │                  │  VFD HL-D015A    │                  │  VFD HL-D015A    │        │
│    │840000元(銷售額 │  CASE            │                  │                  │  CASE            │                  │  CASE            │        │
│    │  為800000元，營業│  REMOTECONTROLLER│                  │                  │  REMOTECONTROLLER│                  │  REMOTECONTROLLER│        │
│    │  稅為40000元)    │  POWER BOARD     │                  │                  │  POWER BOARD     │                  │  POWER BOARD     │        │
│    │                  │  (以上數量各2000)│                  │                  │  (以上數量各2000)│                  │  (以上數量各2000)│        │
│    │                  │824250元(銷售額 │                  │                  │843150元(銷售額 │                  │860013元(銷售額 │        │
│    │                  │  為785000元，營業│                  │                  │  為803000元，營業│                  │  為819060元，營業│        │
│    │                  │  稅為39250元)    │                  │                  │  稅為40150元)    │                  │  稅為40953元)    │        │
├──┼─────────┼─────────┼─────────┼─────────┼─────────┼─────────┼─────────┼────┤
│27  │HF00000000      │HH00000000      │無                │HF00000000      │無                │無                │HF00000000      │27      │
│    │90.7.27         │90.8.1          │                  │90.8.6          │                  │                  │90.8.7          │        │
│    │BA4558F         │BA4558F         │                  │24C02           │                  │                  │24C02           │        │
│    │  (數量24000)     │  (數量24000)     │                  │  (數量8000)      │                  │                  │  (數量8000)      │        │
│    │75600元(銷售額為│73080元(銷售額為│                  │  BA4558F         │                  │                  │  BA4558F         │        │
│    │  72000元，營業稅 │  69600元，營業稅 │                  │  (數量24000)     │                  │                  │  (數量24000)     │        │
│    │  為3600元)       │  為3480元)       │                  │  TC4066          │                  │                  │  TC4066          │        │
│    │                  │                  │                  │  78L09           │                  │                  │  78L09           │        │
│    │HF00000000      │HH00000000      │                  │  79L09           │                  │                  │  79L09           │        │
│    │90.8.2          │90.8.3          │                  │  74HC04          │                  │                  │  74HC04          │        │
│    │積體電路        │24C02           │                  │  (以上數量各8000)│                  │                  │  (以上數量各8000)│        │
│    │  (數量8000)      │  TC4066          │                  │229320元(銷售額 │                  │                  │233906元(銷售額 │        │
│    │168000元(銷售額 │  78L09           │                  │  為218400元，營業│                  │                  │  為222768元，營業│        │
│    │  為160000元，營業│  79L09           │                  │  稅為10920元)    │                  │                  │  稅為11138元)    │        │
│    │  稅為8000元)     │  74HC04          │                  │                  │                  │                  │                  │        │
│    │                  │  (以上數量各8000)│                  │                  │                  │                  │                  │        │
│    │                  │148680元(銷售額 │                  │                  │                  │                  │                  │        │
│    │                  │  為141600元，營業│                  │                  │                  │                  │                  │        │
│    │                  │  稅為7080元)     │                  │                  │                  │                  │                  │        │
│    │                  │                  │                  │                  │                  │                  │                  │        │
│    │                  │                  │                  │                  │                  │                  │                  │        │
│    │                  │                  │                  │                  │                  │                  │                  │        │
│    │                  │                  │                  │                  │                  │                  │                  │        │
├──┼─────────┼─────────┼─────────┼─────────┼─────────┼─────────┼─────────┼────┤
│28  │HF00000000      │HH00000000      │無                │無                │HF00000000      │無                │HF00000000      │28      │
│    │90.8.1          │90.8.2          │                  │                  │90.8.1          │                  │90.8.9          │        │
│    │電子零件        │29F51002T-90PC  │                  │                  │29F51002T-90PC  │                  │29F51002T-90PC  │        │
│    │  (數量8000)      │  (數量16000)     │                  │                  │  (數量16000)     │                  │  (數量16000)     │        │
│    │235200元(銷售額 │504000元(銷售額 │                  │                  │521640元(銷售額 │                  │532073元(銷售額 │        │
│    │  為224000元，營業│  為480000元，營業│                  │                  │  為496800元，營業│                  │  為506736元，營業│        │
│    │  稅為11200元)    │  稅為24000元)    │                  │                  │  稅為24840元)    │                  │  稅為25337元)    │        │
│    │                  │                  │                  │                  │                  │                  │                  │        │
│    │HF00000000      │                  │                  │                  │                  │                  │                  │        │
│    │90.7.27         │                  │                  │                  │                  │                  │                  │        │
│    │電子零件        │                  │                  │                  │                  │                  │                  │        │
│    │  (數量8000)      │                  │                  │                  │                  │                  │                  │        │
│    │226800元(銷售額 │                  │                  │                  │                  │                  │                  │        │
│    │  為216000元，營業│                  │                  │                  │                  │                  │                  │        │
│    │  稅為10800元)    │                  │                  │                  │                  │                  │                  │        │
├──┼─────────┼─────────┼─────────┼─────────┼─────────┼─────────┼─────────┼────┤
│29  │HF00000000      │HH00000000      │無                │HF00000000      │無                │無                │HF00000000      │29      │
│    │90.8.2          │90.8.6          │                  │90.8.6          │                  │                  │90.8.7          │        │
│    │AVS AV2188E     │AVS AV2188E     │                  │AVS AV2188E     │                  │                  │AVS AV2188E     │        │
│    │  (數量8100)      │  (數量8100)      │                  │  (數量8100)      │                  │                  │  (數量8100)      │        │
│    │  AVS AV3169      │  AVS AV3169      │                  │  AVS AV3169      │                  │                  │  AVS AV3169      │        │
│    │  (數量9000)      │  (數量9000)      │                  │  (數量9000)      │                  │                  │  (數量9000)      │        │
│    │0000000元(銷售額│0000000元(銷售額│                  │0000000元(銷售額│                  │                  │0000000元(銷售額│        │
│    │  為0000000元，營 │  為991800元，營業│                  │  為0000000元，營 │                  │                  │  為0000000元，營 │        │
│    │  業稅為55575元)  │  稅為49590元)    │                  │  業稅為51707元)  │                  │                  │  業稅為52742元)  │        │
│    │                  │                  │                  │                  │                  │                  │                  │        │
├──┼─────────┼─────────┼─────────┼─────────┼─────────┼─────────┼─────────┼────┤
│30  │HF00000000      │HH00000000      │無                │HF00000000      │無                │無                │HF00000000      │30      │
│    │90.8.3          │90.8.6          │                  │90.8.6          │                  │                  │90.8.7          │        │
│    │積體電路        │HD0000000SC02X  │                  │HD0000000SC02X  │                  │                  │HD0000000SC02X  │        │
│    │  (數量8000)      │  (數量8000)      │                  │  M3321           │                  │                  │  M3321           │        │
│    │0000000元(銷售額│0000000元(銷售額│                  │  (以上數量各8000)│                  │                  │  (以上數量各8000)│        │
│    │  為1000000元，營 │  為960000元，營業│                  │0000000元(銷售額│                  │                  │0000000元(銷售額│        │
│    │  業稅為50000元)  │  稅為48000元)    │                  │為0000000元，營業 │                  │                  │  為0000000元，營 │        │
│    │                  │                  │                  │  稅為131518元)   │                  │                  │  業稅為134148元) │        │
│    │HF00000000      │HH00000000      │                  │                  │                  │                  │                  │        │
│    │90.8.2          │90.8.3          │                  │                  │                  │                  │                  │        │
│    │M3321           │M3321           │                  │                  │                  │                  │                  │        │
│    │  (數量8000)      │  (數量8000)      │                  │                  │                  │                  │                  │        │
│    │0000000元(銷售額│0000000元(銷售額│                  │                  │                  │                  │                  │        │
│    │  為0000000元，營 │  為0000000元，營 │                  │                  │                  │                  │                  │        │
│    │  業稅為84000元)  │  業稅為82800元)  │                  │                  │                  │                  │                  │        │
│    │                  │                  │                  │                  │                  │                  │                  │        │
├──┼─────────┼─────────┼─────────┼─────────┼─────────┼─────────┼─────────┼────┤
│31  │HF00000000      │HH00000000      │無                │無                │HF00000000      │無                │HF00000000      │31      │
│    │90.7.30         │90.8.2          │                  │                  │90.8.1          │                  │90.8.9          │        │
│    │電子零件        │PCB光板         │                  │                  │PCB光板         │                  │PCB光板         │        │
│    │  (數量8000)      │  (數量8000)      │                  │                  │  (數量8000)      │                  │  (數量8000)      │        │
│    │924000元(銷售額 │344400元(銷售額 │                  │                  │361200元(銷售額 │                  │368424元(銷售額 │        │
│    │  為880000元，營業│  為328000元，營業│                  │                  │  為344000元，營業│                  │  為350880元，營業│        │
│    │  稅為44000元)    │  稅為16400元)    │                  │                  │  稅為17200元)    │                  │  稅為17544元)    │        │
│    │*此發票與編號32相 │                  │                  │                  │                  │                  │                  │        │
│    │同，故貨物數量與金│                  │                  │                  │                  │                  │                  │        │
│    │額係與編號32發票合│                  │                  │                  │                  │                  │                  │        │
│    │計之結果。        │                  │                  │                  │                  │                  │                  │        │
│    │                  │                  │                  │                  │                  │                  │                  │        │
├──┼─────────┼─────────┼─────────┼─────────┼─────────┼─────────┼─────────┼────┤
│32  │HF00000000      │HH00000000      │無                │無                │HF00000000      │無                │HF00000000      │32      │
│    │90.7.30         │90.8.2          │                  │                  │90.8.1          │                  │90.8.9          │        │
│    │電子零件        │AV端子          │                  │                  │AV端子          │                  │光纖端子OPTICAL │        │
│    │  (數量8000)      │  (數量8000)      │                  │                  │  (數量8000)      │                  │  同軸輸出端子COX-│        │
│    │924000元(銷售額 │41160元(銷售額為│                  │                  │47880元(銷售額為│                  │  IAL             │        │
│    │  為880000元，營業│  39200元，營業稅 │                  │                  │  45600元，營業稅 │                  │  S端子           │        │
│    │  稅為44000元)    │  為1960元)       │                  │                  │  為2280元)       │                  │  AUDIO端子       │        │
│    │*此發票與編號31相 │                  │                  │                  │                  │                  │  色差端子（三孔RG│        │
│    │同，故貨物數量與金│HH00000000      │                  │                  │HF00000000      │                  │  B）             │        │
│    │額係與編號31發票合│90.8.1          │                  │                  │90.8.2          │                  │  AV端子          │        │
│    │計之結果。        │光纖端子OPTICAL │                  │                  │光纖端子OPTICAL │                  │  (以上數量各8000)│        │
│    │                  │  同軸輸出端子COX-│                  │                  │  同軸輸出端子COX-│                  │301594元(銷售額 │        │
│    │                  │  IAL             │                  │                  │  IAL             │                  │  為287232元，營業│        │
│    │                  │  S端子           │                  │                  │  S端子           │                  │  稅為14362元)    │        │
│    │                  │  AUDIO端子       │                  │                  │  AUDIO端子       │                  │                  │        │
│    │                  │  色差端子（三孔RG│                  │                  │  色差端子（三孔RG│                  │                  │        │
│    │                  │  B）             │                  │                  │  B）             │                  │                  │        │
│    │                  │  (以上數量各8000)│                  │                  │  (以上數量各8000)│                  │                  │        │
│    │                  │223860元(銷售額 │                  │                  │247800元(銷售額 │                  │                  │        │
│    │                  │  為213200元，營業│                  │                  │  為236000元，營業│                  │                  │        │
│    │                  │  稅為10660元)    │                  │                  │  稅為11800元)    │                  │                  │        │
├──┼─────────┼─────────┼─────────┼─────────┼─────────┼─────────┼─────────┼────┤
│33  │HF00000000      │HH00000000      │無                │無                │HF00000000      │無                │HF00000000      │33      │
│    │90.7.30         │90.8.2          │                  │                  │90.8.3          │                  │90.8.9          │        │
│    │VCD PARTS       │SONY CD DECK    │                  │                  │SONY CD DECK    │                  │SONY CD DECK    │        │
│    │  (數量3000)      │  (數量3000)      │                  │                  │  (數量3000)      │                  │  FRONT PANEL     │        │
│    │0000000元(銷售  │693000元(銷售額 │                  │                  │724500元(銷售額 │                  │  VFD HL-D015A    │        │
│    │  額為0000000元， │  為660000元，營業│                  │                  │  為690000元，營業│                  │  CASE            │        │
│    │  營業稅為70500元)│  稅為33000元)    │                  │                  │  稅為34500元)    │                  │  REMOTECONTROLLER│        │
│    │                  │                  │                  │                  │                  │                  │  ADAPTOR         │        │
│    │                  │HH00000000      │                  │                  │HF00000000      │                  │  (以上數量各3000)│        │
│    │                  │90.8.2          │                  │                  │90.8.3          │                  │0000000元(銷售額│        │
│    │                  │FRONT PANEL     │                  │                  │FRONT PANEL     │                  │  為0000000元，營 │        │
│    │                  │  VFD HL-D015A    │                  │                  │  VFD HL-D015A    │                  │  業稅為75123元)  │        │
│    │                  │  CASE            │                  │                  │  CASE            │                  │                  │        │
│    │                  │  REMOTECONTROLLER│                  │                  │  REMOTECONTROLLER│                  │                  │        │
│    │                  │  ADAPTOR         │                  │                  │  ADAPTOR         │                  │                  │        │
│    │                  │  (以上數量各3000)│                  │                  │  (以上數量各3000)│                  │                  │        │
│    │                  │784350元(銷售額 │                  │                  │822150元(銷售額 │                  │                  │        │
│    │                  │  為747000元，營業│                  │                  │  為783000元，營業│                  │                  │        │
│    │                  │  稅為37350元)    │                  │                  │  稅為39150元)    │                  │                  │        │
├──┼─────────┼─────────┼─────────┼─────────┼─────────┼─────────┼─────────┼────┤
│34  │HF00000000      │HH00000000      │無                │HF00000000      │無                │無                │HF00000000      │34      │
│    │90.8.16         │90.8.17         │                  │90.8.20         │                  │                  │90.8.20         │        │
│    │積體電路        │HD0000000SC02X  │                  │HD0000000SC02X  │                  │                  │HD0000000SC02X  │        │
│    │  (數量10000)     │  M3321           │                  │  M3321           │                  │                  │  M3321           │        │
│    │0000000元(銷售額│ (以上數量各10000)│                  │ (以上數量各10000)│                  │                  │ (以上數量各10000)│        │
│    │  為0000000元，營 │0000000元(銷售額│                  │0000000元(銷售額│                  │                  │0000000元(銷售額│        │
│    │  業稅為172500元) │  為0000000元，營 │                  │  為0000000元，營 │                  │                  │  為0000000元，營 │        │
│    │                  │  業稅為163500元) │                  │  業稅為164540元) │                  │                  │  業稅為167831元) │        │
├──┼─────────┼─────────┼─────────┼─────────┼─────────┼─────────┼─────────┼────┤
│35  │HF00000000      │HH00000000      │無                │HF00000000      │無                │無                │HF00000000      │35      │
│    │90.8.25         │90.8.20         │                  │90.8.23         │                  │                  │90.8.24         │        │
│    │積體電路        │SAM9733         │                  │SAM9733         │                  │                  │SAM9733         │        │
│    │  (數量3000)      │  GMS960800B      │                  │  GMS960800B      │                  │                  │  GMS960800B      │        │
│    │0000000元(銷售額│  UT61256SC-12    │                  │  UT61256SC-12    │                  │                  │  UT61256SC-12    │        │
│    │  為0000000元，營 │  (以上數量各3000)│                  │  (以上數量各3000)│                  │                  │  (以上數量各3000)│        │
│    │  業稅為64500元)  │0000000元(銷售額│                  │0000000元(銷售額│                  │                  │0000000元(銷售額│        │
│    │                  │  為0000000元，營 │                  │  為0000000元，營 │                  │                  │  為0000000元，營 │        │
│    │                  │  業稅為76500元)  │                  │  業稅為77331元)  │                  │                  │  業稅為78878元)  │        │
├──┼─────────┼─────────┼─────────┼─────────┼─────────┼─────────┼─────────┼────┤
│36  │HF00000000      │HH00000000      │無                │無                │HF00000000      │無                │HF00000000      │36      │
│    │90.8.8          │90.8.13         │                  │                  │90.8.13         │                  │90.8.24         │        │
│    │電子零件        │PCB光板         │                  │                  │PCB光板         │                  │PCB光板         │        │
│    │  (數量10000)     │  (數量10000)     │                  │                  │  (數量10000)     │                  │  (數量10000)     │        │
│    │420000元(銷售額 │430500元(銷售額 │                  │                  │451500元(銷售額 │                  │460530元(銷售額 │        │
│    │  為400000元，營業│  為410000元，營業│                  │                  │  為430000元，營業│                  │  為438600元，營業│        │
│    │  稅為20000元)    │  稅為20500元)    │                  │                  │  稅為21500元)    │                  │  稅為21930元)    │        │
├──┼─────────┼─────────┼─────────┼─────────┼─────────┼─────────┼─────────┼────┤
│37  │HF00000000      │HH00000000      │無                │HF00000000      │無                │無                │HF00000000      │37      │
│    │90.8.14         │90.8.20         │                  │90.8.23         │                  │                  │90.8.24         │        │
│    │29F51002-T90PC  │AVS AV2188E     │                  │AVS AV2188E     │                  │                  │AVS AV2188E     │        │
│    │  (數量20000)     │  (數量10800)     │                  │  (數量10800)     │                  │                  │  (數量10800)     │        │
│    │651000元(銷售額 │  AVS AV3169      │                  │  AVS AV3169      │                  │                  │  AVS AV3169      │        │
│    │  為620000元，營業│  (數量10500)     │                  │  (數量10500)     │                  │                  │  (數量10500)     │        │
│    │  稅為31000元)    │0000000元(銷售額│                  │  29F51002-T90PC  │                  │                  │  29F51002-T90PC  │        │
│    │                  │  為0000000元，營 │                  │  (數量20000)     │                  │                  │  (數量20000)     │        │
│    │                  │  業稅為61770元)  │                  │0000000元(銷售額│                  │                  │0000000元(銷售額│        │
│    │                  │                  │                  │  為0000000元，營 │                  │                  │  為0000000元，營 │        │
│    │                  │HH00000000      │                  │  業稅為95652元)  │                  │                  │  業稅為97565元)  │        │
│    │                  │90.8.21         │                  │                  │                  │                  │                  │        │
│    │                  │29F51002-T90PC  │                  │                  │                  │                  │                  │        │
│    │                  │  (數量20000)     │                  │                  │                  │                  │                  │        │
│    │                  │651000元(銷售額 │                  │                  │                  │                  │                  │        │
│    │                  │  為620000元，營業│                  │                  │                  │                  │                  │        │
│    │                  │  稅為31000元)    │                  │                  │                  │                  │                  │        │
├──┼─────────┼─────────┼─────────┼─────────┼─────────┼─────────┼─────────┼────┤
│38  │HF00000000      │HH00000000      │無                │無                │HF00000000      │無                │HF00000000      │38      │
│    │90.8.10         │90.8.13         │                  │                  │90.8.13         │                  │90.8.24         │        │
│    │積體電路        │BA4558F         │                  │                  │BA4558F         │                  │BA4558F         │        │
│    │  (數量10000)     │ （數量30000）    │                  │                  │ （數量30000）    │                  │ （數量30000）    │        │
│    │525000元(銷售額 │  24C02           │                  │                  │  24C02           │                  │  24C02           │        │
│    │  為500000元，營業│  TC4066          │                  │                  │  TC4066          │                  │  TC4066          │        │
│    │  稅為25000元)    │  78L09           │                  │                  │  78L09           │                  │  78L09           │        │
│    │                  │  79L09           │                  │                  │  79L09           │                  │  79L09           │        │
│    │                  │  (以上數量各10000│                  │                  │  (以上數量各10000│                  │  74HC04          │        │
│    │                  │  )               │                  │                  │  )               │                  │  (以上數量各10000│        │
│    │                  │243075元(銷售額 │                  │                  │255150元(銷售額 │                  │  )               │        │
│    │                  │  為231500元，營業│                  │                  │  為243000元，營業│                  │292383元(銷售額 │        │
│    │                  │  稅為11575元)    │                  │                  │  稅為12150元)    │                  │  為278460元，營業│        │
│    │                  │                  │                  │                  │                  │                  │  稅為13923元)    │        │
│    │                  │HH00000000      │                  │                  │HF00000000      │                  │                  │        │
│    │                  │90.8.13         │                  │                  │90.8.13         │                  │                  │        │
│    │                  │74HC04          │                  │                  │74HC04          │                  │                  │        │
│    │                  │  (數量10000)     │                  │                  │  (數量10000)     │                  │                  │        │
│    │                  │30030元(銷售額  │                  │                  │31500元(銷售額  │                  │                  │        │
│    │                  │  為28600元，營業 │                  │                  │  為30000元，營業 │                  │                  │        │
│    │                  │  稅為1430元)     │                  │                  │  稅為1500元)     │                  │                  │        │
├──┼─────────┼─────────┼─────────┼─────────┼─────────┼─────────┼─────────┼────┤
│39  │HF00000000      │HH00000000      │無                │無                │HF00000000      │無                │HF00000000      │39      │
│    │90.8.10         │90.8.13         │                  │                  │90.8.13         │                  │90.8.24         │        │
│    │電子零件        │AV端子          │                  │                  │AV端子          │                  │光纖端子OPTICAL │        │
│    │  (數量10000)     │  (數量10000)     │                  │                  │  (數量10000)     │                  │  同軸輸出端子COX-│        │
│    │315000元(銷售額 │57015元(銷售額  │                  │                  │59850元(銷售額  │                  │  IAL             │        │
│    │  為300000元，營業│  為54300元，營業 │                  │                  │  為57000元，營業 │                  │  S端子           │        │
│    │  稅為15000元)    │  稅為2715元)     │                  │                  │  稅為2850元)     │                  │  AUDIO端子       │        │
│    │                  │                  │                  │                  │                  │                  │  色差端子（三孔RG│        │
│    │                  │HH00000000      │                  │                  │HF00000000      │                  │  B）             │        │
│    │                  │90.8.13         │                  │                  │90.8.13         │                  │  AV端子          │        │
│    │                  │光纖端子OPTICAL │                  │                  │光纖端子OPTICAL │                  │  (以上數量各10000│        │
│    │                  │  同軸輸出端子COX-│                  │                  │  同軸輸出端子COX-│                  │  )               │        │
│    │                  │  IAL             │                  │                  │  IAL             │                  │376992元(銷售額 │        │
│    │                  │  S端子           │                  │                  │  S端子           │                  │  為359040元，營業│        │
│    │                  │  AUDIO端子       │                  │                  │  AUDIO端子       │                  │  稅為17952元)    │        │
│    │                  │  色差端子（三孔RG│                  │                  │  色差端子（三孔RG│                  │                  │        │
│    │                  │  B）             │                  │                  │  B）             │                  │                  │        │
│    │                  │  (以上數量各10000│                  │                  │  (以上數量各10000│                  │                  │        │
│    │                  │  )               │                  │                  │  )               │                  │                  │        │
│    │                  │295050元(銷售額 │                  │                  │309750元(銷售額 │                  │                  │        │
│    │                  │  為281000元，營業│                  │                  │  為295000元，營業│                  │                  │        │
│    │                  │  稅為14050元)    │                  │                  │  稅為14750元)    │                  │                  │        │
├──┼─────────┼─────────┼─────────┼─────────┼─────────┼─────────┼─────────┼────┤
│40  │HF00000000      │HH00000000      │無                │無                │HF00000000      │無                │HF00000000      │40      │
│    │90.8.12         │90.8.13         │                  │                  │90.8.14         │                  │90.8.24         │        │
│    │OSUNG CSV10C00B │OSUNG CSV10C00B │                  │                  │OSUNG CSV10C00B │                  │OSUNG CSV10C00B │        │
│    │  (數量3000)      │  CL484-T128      │                  │                  │  CL484-T128      │                  │  CL484-T128      │        │
│    │0000000元(銷售額│  D70320L-8       │                  │                  │  D70320L-8       │                  │  D70320L-8       │        │
│    │  為0000000元，營 │  TL5632          │                  │                  │  TL5632          │                  │  TL5632          │        │
│    │  業稅為135000元) │  (以上數量各3000)│                  │                  │  (以上數量各3000)│                  │  (以上數量各3000)│        │
│    │                  │0000000元(銷售額│                  │                  │0000000元(銷售額│                  │0000000元(銷售額│        │
│    │HF00000000      │  為0000000元，營 │                  │                  │  為0000000元，營 │                  │  為0000000元，營 │        │
│    │90.8.12         │  業稅為213405元) │                  │                  │  業稅為224078元) │                  │  業稅為228559元) │        │
│    │積體電路        │                  │                  │                  │                  │                  │                  │        │
│    │  (數量3000)      │                  │                  │                  │                  │                  │                  │        │
│    │0000000元(銷售額│                  │                  │                  │                  │                  │                  │        │
│    │  為0000000元，營 │                  │                  │                  │                  │                  │                  │        │
│    │  業稅為87000元)  │                  │                  │                  │                  │                  │                  │        │
│    │                  │                  │                  │                  │                  │                  │                  │        │
├──┼─────────┼─────────┼─────────┼─────────┼─────────┼─────────┼─────────┼────┤
│41  │HF00000000      │HH00000000      │無                │無                │HF00000000      │無                │HF00000000      │41      │
│    │90.8.8          │90.8.13         │                  │                  │90.8.15         │                  │90.8.24         │        │
│    │FRONT PANEL     │VFD HL-D015A    │                  │                  │VFD HL-D015A    │                  │FRONT PANEL     │        │
│    │  (數量6000)      │  CASE            │                  │                  │  CASE            │                  │  FRONT PANEL     │        │
│    │378000元(銷售額 │  REMOTECONTROLLER│                  │                  │  REMOTECONTROLLER│                  │  FRONT PANEL     │        │
│    │  為360000元，營業│  POWER BOARD     │                  │                  │  POWER BOARD     │                  │ （以上數量各2000 │        │
│    │  稅為18000元)    │  (以上數量各6000)│                  │                  │  (以上數量各6000)│                  │  ）              │        │
│    │                  │0000000元(銷售額│                  │                  │0000000元(銷售額│                  │  VFD HL-D015A    │        │
│    │HF00000000      │  為0000000元，營 │                  │                  │  為0000000元，營 │                  │  CASE            │        │
│    │90.8.12         │  業稅為98370元)  │                  │                  │  業稅為103350元) │                  │  REMOTECONTROLLER│        │
│    │VCD PARTS       │                  │                  │                  │                  │                  │  POWER BOARD     │        │
│    │ （數量6000）     │HH00000000      │                  │                  │HF00000000      │                  │  (以上數量各6000)│        │
│    │0000000元(銷售額│90.8.13         │                  │                  │90.8.15         │                  │0000000元(銷售額│        │
│    │  為0000000元，營 │FRONT PANEL     │                  │                  │FRONT PANEL     │                  │  為0000000元，營 │        │
│    │  業稅為105000元) │  FRONT PANEL     │                  │                  │  FRONT PANEL     │                  │  業稅為122859元) │        │
│    │                  │  FRONT PANEL     │                  │                  │  FRONT PANEL     │                  │                  │        │
│    │                  │ （以上數量各2000 │                  │                  │ （以上數量各2000 │                  │                  │        │
│    │                  │  ）              │                  │                  │  ）              │                  │                  │        │
│    │                  │341460元(銷售額 │                  │                  │359100元(銷售額 │                  │                  │        │
│    │                  │  為325200元，營業│                  │                  │  為342000元，營業│                  │                  │        │
│    │                  │  稅為16260元)    │                  │                  │  稅為17100元)    │                  │                  │        │
├──┼─────────┼─────────┼─────────┼─────────┼─────────┼─────────┼─────────┼────┤
│42  │HF00000000      │HH00000000      │無                │HF00000000      │無                │無                │HF00000000      │42      │
│    │90.8.27         │90.8.24         │                  │90.8.28         │                  │                  │90.8.28         │        │
│    │積體電路        │ES3207FP+ES3210F│                  │ES3207FP+ES3210F│                  │                  │ES3207FP+ES3210F│        │
│    │  (數量5000)      │  (數量5000)      │                  │  (數量5000)      │                  │                  │  (數量5000)      │        │
│    │0000000元(銷售額│  SK9223A+KA9284+ │                  │  SK9223A+KA9284+ │                  │                  │  SK9223A+KA9284+ │        │
│    │  為0000000元，營 │  KA9258          │                  │  KA9258          │                  │                  │  KA9258          │        │
│    │  業稅為52500元)  │  (數量5000)      │                  │  (數量5000)      │                  │                  │  (數量5000)      │        │
│    │                  │0000000元(銷售額│                  │0000000元(銷售額│                  │                  │0000000元(銷售額│        │
│    │                  │  為0000000元，營 │                  │  為0000000元，營 │                  │                  │  為0000000元，營 │        │
│    │                  │  業稅為69612元)  │                  │  業稅為69612元)  │                  │                  │  業稅為71005元)  │        │
│    │                  │                  │                  │                  │                  │                  │                  │        │
├──┼─────────┼─────────┼─────────┼─────────┼─────────┼─────────┼─────────┼────┤
│43  │HF00000000      │HH00000000      │無                │無                │HF00000000      │無                │HF00000000      │43      │
│    │90.8.24         │90.8.25         │                  │                  │90.8.24         │                  │90.8.28         │        │
│    │VCD PARTS       │FRONT PANEL     │                  │                  │FRONT PANEL     │                  │FRONT PANEL     │        │
│    │  (數量3000)      │  VFD HL-D015A    │                  │                  │  VFD HL-D015A    │                  │  VFD HL-D015A    │        │
│    │0000000元(銷售額│  CASE            │                  │                  │  CASE            │                  │  CASE            │        │
│    │  為0000000元，營 │  REMOTECONTROLLER│                  │                  │  REMOTECONTROLLER│                  │  REMOTECONTROLLER│        │
│    │  業稅為60000元)  │  POWER BOARD     │                  │                  │  POWER BOARD     │                  │  POWER BOARD     │        │
│    │                  │  (以上數量各3000)│                  │                  │  (以上數量各3000)│                  │  (以上數量各3000)│        │
│    │                  │0000000元(銷售額│                  │                  │0000000元(銷售額│                  │0000000元(銷售額│        │
│    │                  │  為0000000元，營 │                  │                  │  為0000000元，營 │                  │  為0000000元，營 │        │
│    │                  │  業稅為57315元)  │                  │                  │  業稅為60225元)  │                  │  業稅為61430元)  │        │
│    │                  │                  │                  │                  │                  │                  │                  │        │
├──┼─────────┼─────────┼─────────┼─────────┼─────────┼─────────┼─────────┼────┤
│44  │HF00000000      │HH00000000      │無                │HF00000000      │無                │無                │HF00000000      │44      │
│    │90.8.15         │90.8.24         │                  │90.8.28         │                  │                  │90.8.28         │        │
│    │SAM9733         │SAM9733         │                  │SAM9733         │                  │                  │SAM9733         │        │
│    │  GMS960800B      │  GMS960800B      │                  │  GMS960800B      │                  │                  │  GMS960800B      │        │
│    │  UT61256SC-12    │  UT61256SC-12    │                  │  UT61256SC-12    │                  │                  │  UT61256SC-12    │        │
│    │  (以上數量各5000)│  (以上數量各5000)│                  │  (以上數量各5000)│                  │                  │  (以上數量各5000)│        │
│    │0000000元(銷售額│0000000元(銷售額│                  │0000000元(銷售額│                  │                  │0000000元(銷售額│        │
│    │  為0000000元，營 │  為0000000元，營 │                  │  為0000000元，營 │                  │                  │  為0000000元，營 │        │
│    │  業稅為127750元) │  業稅為128848元) │                  │  業稅為128848元) │                  │                  │  業稅為131425元) │        │
│    │                  │                  │                  │                  │                  │                  │                  │        │
├──┼─────────┼─────────┼─────────┼─────────┼─────────┼─────────┼─────────┼────┤
│45  │HF00000000      │HH00000000      │無                │HF00000000      │無                │無                │HF00000000      │45      │
│    │90.8.25         │90.8.24         │                  │90.8.28         │                  │                  │90.8.28         │        │
│    │AVS AV2188E     │AVS AV2188E     │                  │AVS AV2188E     │                  │                  │AVS AV2188E     │        │
│    │  (數量10800)     │  (數量10800)     │                  │  (數量10800)     │                  │                  │  (數量10800)     │        │
│    │  AVS AV3169      │  AVS AV3169      │                  │  AVS AV3169      │                  │                  │  AVS AV3169      │        │
│    │  (數量10500)     │  (數量10500)     │                  │  (數量10500)     │                  │                  │  (數量10500)     │        │
│    │0000000元(銷售額│0000000元(銷售額│                  │0000000元(銷售額│                  │                  │0000000元(銷售額│        │
│    │  為0000000元，營 │  為0000000元，營 │                  │  為0000000元，營 │                  │                  │  為0000000元，營 │        │
│    │  業稅為64440元)  │  業稅為64493元)  │                  │  業稅為64493元)  │                  │                  │  業稅為65783元)  │        │
├──┼─────────┼─────────┼─────────┼─────────┼─────────┼─────────┼─────────┼────┤
│46  │HF00000000      │HH00000000      │無                │無                │HF00000000      │無                │HF00000000      │46      │
│    │90.8.25         │90.8.26         │                  │                  │90.8.30         │                  │90.8.31         │        │
│    │VCD PARTS       │FRONT PANEL     │                  │                  │REMOTECONTROLLER│                  │FRONT PANEL     │        │
│    │  (數量3000)      │ （數量2000）     │                  │                  │  (數量3000)      │                  │ （數量2000）     │        │
│    │0000000元(銷售額│  FRONT PANEL     │                  │                  │96075元(銷售額為│                  │  FRONT PANEL     │        │
│    │  為0000000元，營 │ （數量1000）     │                  │                  │  91500元，營業稅 │                  │ （數量1000）     │        │
│    │  業稅為60000元)  │  VFD HL-D015A    │                  │                  │  為4575元)       │                  │  VFD HL-D015A    │        │
│    │                  │  CASE            │                  │                  │                  │                  │  CASE            │        │
│    │                  │  POWER BOARD     │                  │                  │HF00000000      │                  │  REMOTECONTROLLER│        │
│    │                  │  (以上數量各3000)│                  │                  │90.8.30         │                  │  POWER BOARD     │        │
│    │                  │0000000元(銷售額│                  │                  │FRONT PANEL     │                  │  (以上數量各3000)│        │
│    │                  │  為0000000元，營 │                  │                  │ （數量2000）     │                  │0000000元(銷售額│        │
│    │                  │  業稅為52965元)  │                  │                  │  FRONT PANEL     │                  │  為0000000元，營 │        │
│    │                  │                  │                  │                  │ （數量1000）     │                  │  業稅為61430元)  │        │
│    │                  │HH00000000      │                  │                  │  VFD HL-D015A    │                  │                  │        │
│    │                  │90.8.26         │                  │                  │  CASE            │                  │                  │        │
│    │                  │REMOTECONTROLLER│                  │                  │  POWER BOARD     │                  │                  │        │
│    │                  │ （數量3000）     │                  │                  │  (以上數量各3000)│                  │                  │        │
│    │                  │91350元(銷售額為│                  │                  │0000000元(銷售額│                  │                  │        │
│    │                  │  87000元，營業稅 │                  │                  │  為0000000元，營 │                  │                  │        │
│    │                  │  為4350元)       │                  │                  │  業稅為55650元)  │                  │                  │        │
├──┼─────────┼─────────┼─────────┼─────────┼─────────┼─────────┼─────────┼────┤
│47  │HF00000000      │HH00000000      │無                │HF00000000      │無                │無                │HF00000000      │47      │
│    │90.8.25         │90.8.27         │                  │90.8.30         │                  │                  │90.8.31         │        │
│    │ES3207FP+ES3210F│ES3207FP+ES3210F│                  │ES3207FP+ES3210F│                  │                  │ES3207FP+ES3210F│        │
│    │  (數量6000)      │  (數量6000)      │                  │  (數量6000)      │                  │                  │  (數量6000)      │        │
│    │  SK9223A+KA9284+ │  SK9223A+KA9284+ │                  │  SK9223A+KA9284+ │                  │                  │  SK9223A+KA9284+ │        │
│    │  KA9258          │  KA9258          │                  │  KA9258          │                  │                  │  KA9258          │        │
│    │  (數量6000)      │  (數量6000)      │                  │  (數量6000)      │                  │                  │  (數量6000)      │        │
│    │0000000元(銷售額│0000000元(銷售額│                  │0000000元(銷售額│                  │                  │0000000元(銷售額│        │
│    │  為0000000元，營 │  為0000000元，營 │                  │  為0000000元，營 │                  │                  │  為0000000元，營 │        │
│    │  業稅為84000元)  │  業稅為83486元)  │                  │  業稅為83487元)  │                  │                  │  業稅為85156元)  │        │
├──┼─────────┼─────────┼─────────┼─────────┼─────────┼─────────┼─────────┼────┤
│47  │HF00000000      │HH00000000      │無                │HF00000000      │無                │無                │HF00000000      │47      │
│    │90.8.25         │90.8.31         │                  │90.8.30         │                  │                  │90.8.31         │        │
│    │ES3207FP+ES3210F│ES3207FP+ES3210F│                  │ES3207FP+ES3210F│                  │                  │ES3207FP+ES3210F│        │
│    │  (數量6000)      │  (數量6000)      │                  │  (數量6000)      │                  │                  │  (數量6000)      │        │
│    │  SK9223A+KA9284+ │  SK9223A+KA9284+ │                  │  SK9223A+KA9284+ │                  │                  │  SK9223A+KA9284+ │        │
│    │  KA9258          │  KA9258          │                  │  KA9258          │                  │                  │  KA9258          │        │
│    │  (數量6000)      │  (數量6000)      │                  │  (數量6000)      │                  │                  │  (數量6000)      │        │
│    │0000000元(銷售額│0000000元(銷售額│                  │0000000元(銷售額│                  │                  │0000000元(銷售額│        │
│    │  為0000000元，營 │  為0000000元，營 │                  │  為0000000元，營 │                  │                  │  為0000000元，營 │        │
│    │  業稅為84000元)  │  業稅為83486元)  │                  │  業稅為83487元)  │                  │                  │  業稅為85156元)  │        │
├──┼─────────┼─────────┼─────────┼─────────┼─────────┼─────────┼─────────┼────┤
│48  │HF00000000      │HH00000000      │無                │無                │HF00000000      │無                │HF00000000      │48      │
│    │90.8.25         │90.8.26         │                  │                  │90.8.30         │                  │90.8.31         │        │
│    │電子零件        │光纖端子OPTICAL │                  │                  │光纖端子OPTICAL │                  │光纖端子OPTICAL │        │
│    │  (數量6000)      │  同軸輸出端子COX-│                  │                  │  同軸輸出端子COX-│                  │  同軸輸出端子COX-│        │
│    │226800元(銷售額 │  IAL             │                  │                  │  IAL             │                  │  IAL             │        │
│    │  為216000元，營業│  S端子           │                  │                  │  S端子           │                  │  S端子           │        │
│    │  稅為10800元)    │  AUDIO端子       │                  │                  │  AUDIO端子       │                  │  AUDIO端子       │        │
│    │                  │  (以上數量各6000)│                  │                  │  色差端子（三孔RG│                  │  色差端子（三孔RG│        │
│    │                  │156870元(銷售額 │                  │                  │  B）             │                  │  B）             │        │
│    │                  │  為149400元，營業│                  │                  │  (以上數量各6000)│                  │  AV端子          │        │
│    │                  │  稅為7470元)     │                  │                  │185850元(銷售額 │                  │  (以上數量各6000)│        │
│    │                  │                  │                  │                  │  為177000元，營業│                  │226195元(銷售額 │        │
│    │                  │HH00000000      │                  │                  │  稅為8850元)     │                  │  為215424元，營業│        │
│    │                  │90.8.26         │                  │                  │                  │                  │  稅為10771元)    │        │
│    │                  │AV端子          │                  │                  │HF00000000      │                  │                  │        │
│    │                  │  色差端子（三孔RG│                  │                  │90.8.30         │                  │                  │        │
│    │                  │  B）             │                  │                  │AV端子          │                  │                  │        │
│    │                  │  (以上數量各6000)│                  │                  │  (數量6000)      │                  │                  │        │
│    │                  │51660元(銷售額為│                  │                  │35910元(銷售額為│                  │                  │        │
│    │                  │  49200元，營業稅 │                  │                  │  34200元，營業稅 │                  │                  │        │
│    │                  │  為2460元)       │                  │                  │  為1710元)       │                  │                  │        │
├──┼─────────┼─────────┼─────────┼─────────┼─────────┼─────────┼─────────┼────┤
│49  │HF00000000      │HH00000000      │無                │無                │HF00000000      │無                │HF00000000      │49      │
│    │90.8.25         │90.8.26         │                  │                  │90.8.30         │                  │90.8.31         │        │
│    │積體電路        │LM2575S         │                  │                  │LM2575S         │                  │LM2575S         │        │
│    │  (數量9000)      │  (數量9000)      │                  │                  │  (數量9000)      │                  │  (數量9000)      │        │
│    │0000000元(銷售額│  PT2499          │                  │                  │  PT2499          │                  │  PT2499          │        │
│    │  為0000000元，營 │  HC04A           │                  │                  │  HC04A           │                  │  HC04A           │        │
│    │  業稅為54000元)  │  (以上數量各3000)│                  │                  │  (以上數量各3000)│                  │  (以上數量各3000)│        │
│    │                  │907200元(銷售額 │                  │                  │953096元(銷售額 │                  │972207元(銷售額 │        │
│    │                  │  為864000元，營  │                  │                  │  為907710元，營業│                  │  為925911元，營  │        │
│    │                  │  業稅為43200元)  │                  │                  │  稅為45386元)    │                  │  業稅為46296元)  │        │
├──┼─────────┼─────────┼─────────┼─────────┼─────────┼─────────┼─────────┼────┤
│50  │HF00000000      │HH00000000      │無                │HF00000000      │無                │無                │HF00000000      │50      │
│    │90.8.16         │90.8.27         │                  │90.8.30         │                  │                  │90.8.31         │        │
│    │積體電路        │ES4408F         │                  │ES4408F         │                  │                  │ES4408F         │        │
│    │  (數量3000)      │  (數量3000)      │                  │  ADV7170KS       │                  │                  │  ADV7170KS       │        │
│    │371700元(銷售額 │  ADV7170KS       │                  │  W27E040-12      │                  │                  │  W27E040-12      │        │
│    │  為354000元，營  │  (數量3000)      │                  │  74F374          │                  │                  │  74F374          │        │
│    │  業稅為17700元)  │0000000元(銷售額│                  │  HC04            │                  │                  │  HC04            │        │
│    │                  │  為0000000元，營 │                  │  24C01A          │                  │                  │  24C01A          │        │
│    │HF00000000      │  業稅為63548元)  │                  │  PCM1723E        │                  │                  │  PCM1723E        │        │
│    │90.8.20         │                  │                  │  (以上數量各3000)│                  │                  │  (以上數量各3000)│        │
│    │ES4408F         │HH00000000      │                  │  PCM1716E        │                  │                  │  PCM1716E        │        │
│    │  (數量3000)      │90.8.27         │                  │  (數量6000)      │                  │                  │  (數量6000)      │        │
│    │  ADV7170KS       │W27E040-12      │                  │0000000元(銷售額│                  │                  │0000000元(銷售額│        │
│    │  (數量3000)      │  74F374          │                  │  為0000000元，營 │                  │                  │  為0000000元，營 │        │
│    │0000000元(銷售額│  HC04            │                  │  業稅為92095元)  │                  │                  │  業稅為94065元)  │        │
│    │  為0000000元，營 │  24C01A          │                  │                  │                  │                  │                  │        │
│    │  業稅為63450元)  │  PCM1723E        │                  │                  │                  │                  │                  │        │
│    │                  │  (以上數量各3000)│                  │                  │                  │                  │                  │        │
│    │                  │  PCM1716E        │                  │                  │                  │                  │                  │        │
│    │                  │  (數量6000)      │                  │                  │                  │                  │                  │        │
│    │                  │602126元(銷售額 │                  │                  │                  │                  │                  │        │
│    │                  │  為573453元，營  │                  │                  │                  │                  │                  │        │
│    │                  │  業稅為28673元)  │                  │                  │                  │                  │                  │        │
├──┼─────────┼─────────┼─────────┼─────────┼─────────┼─────────┼─────────┼────┤
│51  │HF00000000      │HH00000000      │無                │無                │HF00000000      │無                │HF00000000      │51      │
│    │90.8.25         │90.8.26         │                  │                  │90.8.30         │                  │90.8.31         │        │
│    │積體電路        │HC04            │                  │                  │HC04            │                  │HC04            │        │
│    │  (數量2000套)    │  (數量2000)      │                  │                  │  (數量2000)      │                  │  (數量2000)      │        │
│    │840000元(銷售額 │  4558            │                  │                  │  4558            │                  │  4558            │        │
│    │  為800000元，營  │  (數量4000)      │                  │                  │  (數量4000)      │                  │  (數量4000)      │        │
│    │  業稅為40000元)  │  LM2575S         │                  │                  │  LM2575S         │                  │  LM2575S         │        │
│    │                  │  (數量2000)      │                  │                  │  (數量2000)      │                  │  (數量2000)      │        │
│    │                  │  V53C8256HP45    │                  │                  │  V53C8256HP45    │                  │  V53C8256HP45    │        │
│    │                  │  (數量4000)      │                  │                  │  (數量4000)      │                  │  (數量4000)      │        │
│    │                  │  PCM1725         │                  │                  │  PCM1725         │                  │  PCM1725         │        │
│    │                  │  (數量2000)      │                  │                  │  (數量2000)      │                  │  (數量2000)      │        │
│    │                  │349230元(銷售額 │                  │                  │367332元(銷售額 │                  │  CL680-T128      │        │
│    │                  │  為332600元，營  │                  │                  │  為349840元，營  │                  │  (數量2000)      │        │
│    │                  │  業稅為16630元)  │                  │                  │  業稅為17492元)  │                  │  AM2008A         │        │
│    │                  │                  │                  │                  │                  │                  │  (數量4000)      │        │
│    │                  │HH00000000      │                  │                  │HF00000000      │                  │  PT2399          │        │
│    │                  │90.8.26         │                  │                  │90.8.30         │                  │  HCT245          │        │
│    │                  │CL680-T128      │                  │                  │CL680-T128      │                  │  CXA2549M        │        │
│    │                  │  (數量2000)      │                  │                  │  (數量2000)      │                  │  (以上數量各2000)│        │
│    │                  │  AM2008A         │                  │                  │  AM2008A         │                  │953297元(銷售額 │        │
│    │                  │  (數量4000)      │                  │                  │  (數量4000)      │                  │  為907902元，營業│        │
│    │                  │  PT2399          │                  │                  │  PT2399          │                  │  稅為45395元)    │        │
│    │                  │  HCT245          │                  │                  │  HCT245          │                  │                  │        │
│    │                  │  CXA2549M        │                  │                  │  CXA2549M        │                  │                  │        │
│    │                  │  (以上數量各2000)│                  │                  │  (以上數量各2000)│                  │                  │        │
│    │                  │538230元(銷售額 │                  │                  │565887元(銷售額 │                  │                  │        │
│    │                  │  為512600元，營  │                  │                  │  為538940元，營  │                  │                  │        │
│    │                  │  業稅為25630元)  │                  │                  │  業稅為26947元)  │                  │                  │        │
├──┼─────────┼─────────┼─────────┼─────────┼─────────┼─────────┼─────────┼────┤
│52  │HF00000000      │HH00000000      │無                │HF00000000      │無                │無                │HF00000000      │52      │
│    │90.8.25         │90.8.27         │                  │90.8.30         │                  │                  │90.8.31         │        │
│    │積體電路        │AVS AV2188E     │                  │AVS AV2188E     │                  │                  │AVS AV2188E     │        │
│    │  (數量10000)     │  (數量10800)     │                  │  (數量10800)     │                  │                  │  (數量10800)     │        │
│    │0000000元(銷售額│  AVS AV3169      │                  │  AVS AV3169      │                  │                  │  AVS AV3169      │        │
│    │  為0000000元，營 │  (數量10500)     │                  │  (數量10500)     │                  │                  │  (數量10500)     │        │
│    │  業稅為170000元) │  HD0000000SC02X  │                  │  HD0000000SC02X  │                  │                  │  HD0000000SC02X  │        │
│    │                  │  M3321           │                  │  M3321           │                  │                  │  M3321           │        │
│    │                  │ (以上數量各10000)│                  │ (以上數量各10000)│                  │                  │ (以上數量各10000)│        │
│    │                  │0000000元(銷售額│                  │0000000元(銷售額│                  │                  │0000000元(銷售額│        │
│    │                  │  為0000000元，營 │                  │  為0000000元，營 │                  │                  │  為0000000元，營 │        │
│    │                  │  業稅為228663元) │                  │  業稅為228663元) │                  │                  │  業稅為233237元) │        │
├──┼─────────┼─────────┼─────────┼─────────┼─────────┼─────────┼─────────┼────┤
│53  │HF00000000      │HH00000000      │無                │HF00000000      │無                │無                │HF00000000      │53      │
│    │90.8.26         │90.8.24         │                  │90.8.30         │                  │                  │90.8.31         │        │
│    │電子零件        │SAM9733         │                  │SAM9733         │                  │                  │SAM9733         │        │
│    │  (數量4000)      │  GMS960800B      │                  │  GMS960800B      │                  │                  │  GMS960800B      │        │
│    │882000元(銷售額 │  UT61256SC-12    │                  │  UT61256SC-12    │                  │                  │  UT61256SC-12    │        │
│    │  為840000元，營業│  (以上數量各4000)│                  │  (以上數量各4000)│                  │                  │  (以上數量各4000)│        │
│    │  稅為42000元)    │0000000元(銷售額│                  │0000000元(銷售額│                  │                  │0000000元(銷售額│        │
│    │                  │  為0000000元，營 │                  │  為0000000元，營 │                  │                  │  為0000000元，營 │        │
│    │HF00000000      │  業稅為127909元) │                  │  業稅為127909元) │                  │                  │  業稅為130467元) │        │
│    │90.7.31         │                  │                  │                  │                  │                  │                  │        │
│    │積體電路        │                  │                  │                  │                  │                  │                  │        │
│    │  (數量8000)      │                  │                  │                  │                  │                  │                  │        │
│    │0000000元(銷售額│                  │                  │                  │                  │                  │                  │        │
│    │  為0000000元，營 │                  │                  │                  │                  │                  │                  │        │
│    │  業稅為88000元)  │                  │                  │                  │                  │                  │                  │        │
├──┼─────────┼─────────┼─────────┼─────────┼─────────┼─────────┼─────────┼────┤
│54  │JD00000000      │JF00000000      │無                │無                │JD00000000      │無                │JD00000000      │54      │
│    │90.9.14         │90.9.19         │                  │                  │90.9.20         │                  │90.9.21         │        │
│    │光纖端子OPTICAL │光纖端子OPTICAL │                  │                  │光纖端子OPTICAL │                  │光纖端子OPTICAL │        │
│    │  同軸輸出端子COX-│  同軸輸出端子COX-│                  │                  │  同軸輸出端子COX-│                  │  同軸輸出端子COX-│        │
│    │  IAL             │  IAL             │                  │                  │  IAL             │                  │  IAL             │        │
│    │  S端子           │  S端子           │                  │                  │  S端子           │                  │  S端子           │        │
│    │  AUDIO端子       │  AUDIO端子       │                  │                  │  AUDIO端子       │                  │  AUDIO端子       │        │
│    │  色差端子（三孔RG│  色差端子（三孔RG│                  │                  │  色差端子（三孔RG│                  │  色差端子（三孔RG│        │
│    │  B）             │  B）             │                  │                  │  B）             │                  │  B）             │        │
│    │  AV端子          │  AV端子          │                  │                  │  AV端子          │                  │  AV端子          │        │
│    │  (以上數量各5000)│  (以上數量各5000)│                  │                  │  (以上數量各5000)│                  │  (以上數量各5000)│        │
│    │174300元(銷售額 │174300元(銷售額 │                  │                  │184800元(銷售額 │                  │188496元(銷售額 │        │
│    │  為166000元，營業│  為166000元，營業│                  │                  │  為176000元，營業│                  │  為179520元，營業│        │
│    │  稅為8300元)     │  稅為8300元)     │                  │                  │  稅為8800元)     │                  │  稅為8976元)     │        │
├──┼─────────┼─────────┼─────────┼─────────┼─────────┼─────────┼─────────┼────┤
│55  │JD00000000      │JF00000000      │無                │無                │JD00000000      │無                │JD00000000      │55      │
│    │90.9.14         │90.9.19         │                  │                  │90.9.20         │                  │90.9.21         │        │
│    │BA4558F         │BA4558F         │                  │                  │BA4558F         │                  │BA4558F         │        │
│    │ （數量15000）    │ （數量15000）    │                  │                  │ （數量15000）    │                  │ （數量15000）    │        │
│    │  24C02           │  24C02           │                  │                  │  24C02           │                  │  24C02           │        │
│    │  TC4066          │  TC4066          │                  │                  │  TC4066          │                  │  TC4066          │        │
│    │  78L09           │  78L09           │                  │                  │  78L09           │                  │  78L09           │        │
│    │  79L09           │  79L09           │                  │                  │  79L09           │                  │  79L09           │        │
│    │  74HC04          │  74HC04          │                  │                  │  74HC04          │                  │  74HC04          │        │
│    │  (以上數量各5000)│  (以上數量各5000)│                  │                  │  (以上數量各5000)│                  │  (以上數量各5000)│        │
│    │134400元(銷售額 │134400元(銷售額 │                  │                  │143325元(銷售額 │                  │146192元(銷售額 │        │
│    │  為128000元，營業│  為128000元，營業│                  │                  │  為136500元，營業│                  │  為139230元，營業│        │
│    │  稅為6400元)     │  稅為6400元)     │                  │                  │  稅為6825元)     │                  │  稅為6962元)     │        │
├──┼─────────┼─────────┼─────────┼─────────┼─────────┼─────────┼─────────┼────┤
│56  │JD00000000      │JF00000000      │無                │無                │JD00000000      │無                │JD00000000      │56      │
│    │90.9.14         │90.9.19         │                  │                  │90.9.20         │                  │90.9.21         │        │
│    │PCB光板         │PCB光板         │                  │                  │PCB光板         │                  │PCB光板         │        │
│    │ （數量5000）     │ （數量5000）     │                  │                  │ （數量5000）     │                  │ （數量5000）     │        │
│    │214725元(銷售額 │214725元(銷售額 │                  │                  │225750元(銷售額 │                  │230265元(銷售額 │        │
│    │  為204500元，營業│  為204500元，營業│                  │                  │  為215000元，營業│                  │  為219300元，營業│        │
│    │  稅為10225元)    │  稅為10225元)    │                  │                  │  稅為10750元)    │                  │  稅為10965元)    │        │
├──┼─────────┼─────────┼─────────┼─────────┼─────────┼─────────┼─────────┼────┤
│57  │JD00000000      │JF00000000      │無                │無                │JD00000000      │無                │JD00000000      │57      │
│    │90.9.14         │90.9.19         │                  │                  │90.9.25         │                  │90.9.21         │        │
│    │FRONT PANEL     │FRONT PANEL     │                  │                  │FRONT PANEL     │                  │FRONT PANEL     │        │
│    │  VFD HL-D015A    │  VFD HL-D015A    │                  │                  │  VFD HL-D015A    │                  │  VFD HL-D015A    │        │
│    │  CASE            │  CASE            │                  │                  │  CASE            │                  │  CASE            │        │
│    │  POWER BOARD     │  POWER BOARD     │                  │                  │  POWER BOARD     │                  │  POWER BOARD     │        │
│    │  REMOTECONTROLLER│  REMOTECONTROLLER│                  │                  │  REMOTECONTROLLER│                  │  REMOTECONTROLLER│        │
│    │  (以上數量各3000)│  (以上數量各3000)│                  │                  │  (以上數量各3000)│                  │  (以上數量各3000)│        │
│    │0000000元(銷售額│0000000元(銷售額│                  │                  │0000000元(銷售額│                  │0000000元(銷售額│        │
│    │  為0000000元，營 │  為0000000元，營 │                  │                  │  為0000000元，營 │                  │  為0000000元，營 │        │
│    │  業稅為57315元)  │  業稅為57315元)  │                  │                  │  業稅為60225元)  │                  │  業稅為61430元)  │        │
├──┼─────────┼─────────┼─────────┼─────────┼─────────┼─────────┼─────────┼────┤
│58  │JD00000000      │JF00000000      │無                │JD00000000      │無                │無                │JD00000000      │58      │
│    │90.9.14         │90.9.17         │                  │90.9.20         │                  │                  │90.9.21         │        │
│    │AVS AV2188E     │AVS AV2188E     │                  │AVS AV2188E     │                  │                  │AVS AV2188E     │        │
│    │  (數量5400)      │  (數量5400)      │                  │  (數量5400)      │                  │                  │  (數量5400)      │        │
│    │  AVS AV3169      │  AVS AV3169      │                  │  AVS AV3169      │                  │                  │  AVS AV3169      │        │
│    │  (數量6000)      │  (數量6000)      │                  │  (數量6000)      │                  │                  │  (數量6000)      │        │
│    │  HD0000000SC02X  │  HD0000000SC02X  │                  │  HD0000000SC02X  │                  │                  │  HD0000000SC02X  │        │
│    │  (數量5000)      │  (數量5000)      │                  │  (數量5000)      │                  │                  │  (數量5000)      │        │
│    │0000000元(銷售額│0000000元(銷售額│                  │0000000元(銷售額│                  │                  │0000000元(銷售額│        │
│    │  為0000000元，營 │  為0000000元，營 │                  │  為0000000元，營 │                  │                  │  為0000000元，營 │        │
│    │  業稅為64140元)  │  業稅為64140元)  │                  │  業稅為64662元)  │                  │                  │  業稅為65955元)  │        │
├──┼─────────┼─────────┼─────────┼─────────┼─────────┼─────────┼─────────┼────┤
│59  │JD00000000      │JF00000000      │無                │無                │JD00000000      │無                │JD00000000      │59      │
│    │90.9.14         │90.9.19         │                  │                  │90.9.20         │                  │90.9.21         │        │
│    │FRONT PANEL     │FRONT PANEL     │                  │                  │FRONT PANEL     │                  │FRONT PANEL     │        │
│    │  VFD HL-D015A    │  VFD HL-D015A    │                  │                  │  VFD HL-D015A    │                  │  VFD HL-D015A    │        │
│    │  CASE            │  CASE            │                  │                  │  CASE            │                  │  CASE            │        │
│    │  POWER BOARD     │  POWER BOARD     │                  │                  │  POWER BOARD     │                  │  POWER BOARD     │        │
│    │  REMOTECONTROLLER│  REMOTECONTROLLER│                  │                  │  REMOTECONTROLLER│                  │  REMOTECONTROLLER│        │
│    │  (以上數量各2000)│  (以上數量各2000)│                  │                  │  (以上數量各2000)│                  │  (以上數量各2000)│        │
│    │802410元(銷售額 │802410元(銷售額 │                  │                  │843150元(銷售額 │                  │860013元(銷售額 │        │
│    │  為764200元，營  │  為764200元，營  │                  │                  │  為803000元，營  │                  │  為819060元，營  │        │
│    │  業稅為38210元)  │  業稅為38210元)  │                  │                  │  業稅為40150元)  │                  │  業稅為40953元)  │        │
│    │                  │                  │                  │                  │                  │                  │                  │        │
├──┼─────────┼─────────┼─────────┼─────────┼─────────┼─────────┼─────────┼────┤
│60  │JD00000000      │JF00000000      │無                │JD00000000      │無                │無                │JD00000000      │60      │
│    │90.9.14         │90.9.17         │                  │90.9.20         │                  │                  │90.9.21         │        │
│    │OSUNGICCSV10C00B│OSUNGICCSV10C00B│                  │OSUNGICCSV10C00B│                  │                  │OSUNGICCSV10C00B│        │
│    │  (數量3000)      │  (數量3000)      │                  │  (數量3000)      │                  │                  │  (數量3000)      │        │
│    │0000000元(銷售額│0000000元(銷售額│                  │0000000元(銷售額│                  │                  │0000000元(銷售額│        │
│    │  為0000000元，營 │  為0000000元，營 │                  │  為0000000元，營 │                  │                  │  為0000000元，營 │        │
│    │  業稅為12370元)  │  業稅為12370元)  │                  │  業稅為137376元) │                  │                  │  業稅為140124元) │        │
├──┼─────────┼─────────┼─────────┼─────────┼─────────┼─────────┼─────────┼────┤
│61  │JD00000000      │JF00000000      │無                │JD00000000      │無                │無                │JD00000000      │61      │
│    │90.9.14         │90.9.17         │                  │90.9.20         │                  │                  │90.9.21         │        │
│    │NEC D70320L-8   │NEC D70320L-8   │                  │NEC D70320L-8   │                  │                  │NEC D70320L-8   │        │
│    │  TL-5632         │  TL-5632         │                  │  TL-5632         │                  │                  │  TL-5632         │        │
│    │  CL484-T128      │  CL484-T128      │                  │  CL484-T128      │                  │                  │  CL484-T128      │        │
│    │  (以上數量各3000)│  (以上數量各3000)│                  │  (以上數量各3000)│                  │                  │  (以上數量各3000)│        │
│    │0000000元(銷售額│0000000元(銷售額│                  │0000000元(銷售額│                  │                  │0000000元(銷售額│        │
│    │  為0000000元，營 │  為0000000元，營 │                  │  為0000000元，營 │                  │                  │  為0000000元，營 │        │
│    │  業稅為87150元)  │  業稅為87150元)  │                  │  業稅為87091元)  │                  │                  │  業稅為88833元)  │        │
├──┼─────────┼─────────┼─────────┼─────────┼─────────┼─────────┼─────────┼────┤
│62  │JD00000000      │JF00000000      │無                │JD00000000      │無                │無                │JD00000000      │62      │
│    │90.9.14         │90.9.17         │                  │90.9.21         │                  │                  │90.9.25         │        │
│    │HD0000000SC02X  │HD0000000SC02X  │                  │HD0000000SC02X  │                  │                  │HD0000000SC02X  │        │
│    │  (數量50000)     │  (數量50000)     │                  │  (數量50000)     │                  │                  │  (數量50000)     │        │
│    │0000000元(銷售額│0000000元(銷售額│                  │0000000元(銷售額│                  │                  │0000000元(銷售額│        │
│    │  為0000000元，營 │  為0000000元，營 │                  │  為0000000元，營 │                  │                  │  為0000000元，營 │        │
│    │  業稅為257500元) │  業稅為257500元) │                  │  業稅為259125元) │                  │                  │  業稅為264308元) │        │
├──┼─────────┼─────────┼─────────┼─────────┼─────────┼─────────┼─────────┼────┤
│63  │JD00000000      │JF00000000      │無                │JD00000000      │無                │無                │JD00000000      │63      │
│    │90.9.21         │90.9.24         │                  │90.9.25         │                  │                  │90.9.25         │        │
│    │M3321C          │M3321C          │                  │M3321C          │                  │                  │M3321C          │        │
│    │  (數量10000)     │  (數量10000)     │                  │  (數量10000)     │                  │                  │  (數量10000)     │        │
│    │0000000元(銷售額│0000000元(銷售額│                  │0000000元(銷售額│                  │                  │0000000元(銷售額│        │
│    │  為0000000元，營 │  為0000000元，營 │                  │  為0000000元，營 │                  │                  │  為0000000元，營 │        │
│    │  業稅為103000元) │  業稅為103000元) │                  │  業稅為103710元) │                  │                  │  業稅為105784元) │        │
├──┼─────────┼─────────┼─────────┼─────────┼─────────┼─────────┼─────────┼────┤
│64  │JD00000000      │JF00000000      │無                │無                │JD00000000      │無                │JD00000000      │64      │
│    │90.9.14         │90.9.19         │                  │                  │90.9.25         │                  │90.9.25         │        │
│    │PCB光板         │PCB光板         │                  │                  │PCB光板         │                  │PCB光板         │        │
│    │  (數量10000)     │  (數量10000)     │                  │                  │  (數量10000)     │                  │  (數量10000)     │        │
│    │429450元(銷售額 │429450元(銷售額 │                  │                  │451500元(銷售額 │                  │460530元(銷售額 │        │
│    │  為409000元，營業│  為409000元，營業│                  │                  │  為430000元，營業│                  │  為438600元，營業│        │
│    │  稅為20450元)    │  稅為20450元)    │                  │                  │  稅為21500元)    │                  │  稅為21930元)    │        │
├──┼─────────┼─────────┼─────────┼─────────┼─────────┼─────────┼─────────┼────┤
│65  │JD00000000      │JF00000000      │無                │無                │JD00000000      │無                │JD00000000      │65      │
│    │90.9.21         │90.9.24         │                  │                  │90.9.25         │                  │90.9.25         │        │
│    │光纖端子OPTICAL │光纖端子OPTICAL │                  │                  │光纖端子OPTICAL │                  │光纖端子OPTICAL │        │
│    │  同軸輸出端子COX-│  同軸輸出端子COX-│                  │                  │  同軸輸出端子COX-│                  │  同軸輸出端子COX-│        │
│    │  IAL             │  IAL             │                  │                  │  IAL             │                  │  IAL             │        │
│    │  S端子           │  S端子           │                  │                  │  S端子           │                  │  S端子           │        │
│    │  AUDIO端子       │  AUDIO端子       │                  │                  │  AUDIO端子       │                  │  AUDIO端子       │        │
│    │  色差端子（三孔RG│  色差端子（三孔RG│                  │                  │  色差端子（三孔RG│                  │  色差端子（三孔RG│        │
│    │  B）             │  B）             │                  │                  │  B）             │                  │  B）             │        │
│    │  AV端子          │  AV端子          │                  │                  │  AV端子          │                  │  AV端子          │        │
│    │  (以上數量各10000│  (以上數量各10000│                  │                  │  (以上數量各10000│                  │  (以上數量各10000│        │
│    │  )               │  )               │                  │                  │  )               │                  │  )               │        │
│    │348600元(銷售額 │348600元(銷售額 │                  │                  │369600元(銷售額 │                  │376992元(銷售額 │        │
│    │  為332000元，營業│  為332000元，營業│                  │                  │  為352000元，營業│                  │  為359040元，營業│        │
│    │  稅為16600元)    │  稅為16600元)    │                  │                  │  稅為17600元)    │                  │  稅為17952元)    │        │
├──┼─────────┼─────────┼─────────┼─────────┼─────────┼─────────┼─────────┼────┤
│66  │JD00000000      │JF00000000      │無                │無                │JD00000000      │無                │JD00000000      │66      │
│    │90.9.21         │90.9.24         │                  │                  │90.9.25         │                  │90.9.25         │        │
│    │BA4558F         │BA4558F         │                  │                  │BA4558F         │                  │BA4558F         │        │
│    │ （數量30000）    │ （數量30000）    │                  │                  │ （數量30000）    │                  │ （數量30000）    │        │
│    │  24C02           │  24C02           │                  │                  │  24C02           │                  │  24C02           │        │
│    │  TC4066          │  TC4066          │                  │                  │  TC4066          │                  │  TC4066          │        │
│    │  78L09           │  78L09           │                  │                  │  78L09           │                  │  78L09           │        │
│    │  79L09           │  79L09           │                  │                  │  79L09           │                  │  79L09           │        │
│    │  74HC04          │  74HC04          │                  │                  │  74HC04          │                  │  74HC04          │        │
│    │  (以上數量各10000│  (以上數量各10000│                  │                  │  (以上數量各10000│                  │  (以上數量各10000│        │
│    │  )               │  )               │                  │                  │  )               │                  │  )               │        │
│    │268800元(銷售額 │268800元(銷售額 │                  │                  │286650元(銷售額 │                  │292383元(銷售額 │        │
│    │  為256000元，營業│  為256000元，營業│                  │                  │  為273000元，營業│                  │  為278460元，營業│        │
│    │  稅為12800元)    │  稅為12800元)    │                  │                  │  稅為13650元)    │                  │  稅為13923元)    │        │
├──┼─────────┼─────────┼─────────┼─────────┼─────────┼─────────┼─────────┼────┤
│67  │JD00000000      │JF00000000      │無                │JD00000000      │無                │無                │JD00000000      │67      │
│    │90.9.21         │90.9.24         │                  │90.9.25         │                  │                  │90.9.25         │        │
│    │ES3207FP+ES3210F│ES3207FP+ES3210F│                  │ES3207FP+ES3210F│                  │                  │ES3207FP+ES3210F│        │
│    │  (數量5000SET)   │  (數量5000SET)   │                  │  (數量5000SET)   │                  │                  │  (數量5000SET)   │        │
│    │  SK9223A+KA9284+ │  SK9223A+KA9284+ │                  │  SK9223A+KA9284+ │                  │                  │  SK9223A+KA9284+ │        │
│    │  KA9258          │  KA9258          │                  │  KA9258          │                  │                  │  KA9258          │        │
│    │  (數量5000SET)   │  (數量5000SET)   │                  │  (數量5000SET)   │                  │                  │  (數量5000SET)   │        │
│    │0000000元(銷售額│0000000元(銷售額│                  │0000000元(銷售額│                  │                  │0000000元(銷售額│        │
│    │  為0000000元，營 │  為0000000元，營 │                  │  為0000000元，營 │                  │                  │  為0000000元，營 │        │
│    │  業稅為69250元)  │  業稅為69250元)  │                  │  業稅為69572元)  │                  │                  │  業稅為70964元)  │        │
├──┼─────────┼─────────┼─────────┼─────────┼─────────┼─────────┼─────────┼────┤
│68  │JD00000000      │JF00000000      │無                │JD00000000      │無                │無                │JD00000000      │68      │
│    │90.9.21         │90.9.24         │                  │90.9.25         │                  │                  │90.9.28         │        │
│    │AVS AV2188E     │AVS AV2188E     │                  │AVS AV2188E     │                  │                  │AVS AV2188E     │        │
│    │  (數量16200)     │  (數量16200)     │                  │  (數量16200)     │                  │                  │  (數量16200)     │        │
│    │  AVS AV3169      │  AVS AV3169      │                  │  AVS AV3169      │                  │                  │  AVS AV3169      │        │
│    │  (數量15000)     │  (數量15000)     │                  │  (數量15000)     │                  │                  │  (數量15000)     │        │
│    │  ESMT256*16ED0   │  ESMT256*16ED0   │                  │  ESMT256*16ED0   │                  │                  │  ESMT256*16ED0   │        │
│    │  (數量15000)     │  (數量15000)     │                  │  (數量15000)     │                  │                  │  (數量15000)     │        │
│    │0000000元(銷售額│0000000元(銷售額│                  │0000000元(銷售額│                  │                  │0000000元(銷售額│        │
│    │  為0000000元，營 │  為0000000元，營 │                  │  為0000000元，營 │                  │                  │  為0000000元，營 │        │
│    │  業稅為110220元) │  業稅為110220元) │                  │  業稅為111333元) │                  │                  │  業稅為113559元) │        │
├──┼─────────┼─────────┼─────────┼─────────┼─────────┼─────────┼─────────┼────┤
│69  │JD00000000      │JF00000000      │無                │無                │JD00000000      │無                │JD00000000      │69      │
│    │90.9.21         │90.9.24         │                  │                  │90.9.20         │                  │90.9.25         │        │
│    │FRONT PANEL     │FRONT PANEL     │                  │                  │FRONT PANEL     │                  │FRONT PANEL     │        │
│    │  VFD HL-D015A    │  VFD HL-D015A    │                  │                  │  VFD HL-D015A    │                  │  VFD HL-D015A    │        │
│    │  CASE            │  CASE            │                  │                  │  CASE            │                  │  CASE            │        │
│    │  POWER BOARD     │  POWER BOARD     │                  │                  │  POWER BOARD     │                  │  POWER BOARD     │        │
│    │  REMOTECONTROLLER│  REMOTECONTROLLER│                  │                  │  REMOTECONTROLLER│                  │  REMOTECONTROLLER│        │
│    │  (以上數量各3000)│  (以上數量各3000)│                  │                  │  (以上數量各3000)│                  │  (以上數量各3000)│        │
│    │0000000元(銷售額│0000000元(銷售額│                  │                  │0000000元(銷售額│                  │0000000元(銷售額│        │
│    │  為0000000元，營 │  為0000000元，營 │                  │                  │  為0000000元，營 │                  │  為0000000元，營 │        │
│    │  業稅為57315元)  │  業稅為57315元)  │                  │                  │  業稅為60225元)  │                  │  業稅為61430元)  │        │
├──┼─────────┼─────────┼─────────┼─────────┼─────────┼─────────┼─────────┼────┤
│70  │JD00000000      │JF00000000      │無                │無                │JD00000000      │無                │JD00000000      │70      │
│    │90.9.21         │90.9.24         │                  │                  │90.9.25         │                  │90.9.25         │        │
│    │FRONT PANEL     │FRONT PANEL     │                  │                  │FRONT PANEL     │                  │FRONT PANEL     │        │
│    │  VFD HL-D015A    │  VFD HL-D015A    │                  │                  │  VFD HL-D015A    │                  │  VFD HL-D015A    │        │
│    │  CASE            │  CASE            │                  │                  │  CASE            │                  │  CASE            │        │
│    │  POWER BOARD     │  POWER BOARD     │                  │                  │  POWER BOARD     │                  │  POWER BOARD     │        │
│    │  REMOTECONTROLLER│  REMOTECONTROLLER│                  │                  │  REMOTECONTROLLER│                  │  REMOTECONTROLLER│        │
│    │  (以上數量各5000)│  (以上數量各5000)│                  │                  │  (以上數量各5000)│                  │  (以上數量各5000)│        │
│    │0000000元(銷售額│0000000元(銷售額│                  │                  │0000000元(銷售額│                  │0000000元(銷售額│        │
│    │  為0000000元，營 │  為0000000元，營 │                  │                  │  為0000000元，營 │                  │  為0000000元，營 │        │
│    │  業稅為95525元)  │  業稅為95525元)  │                  │                  │  業稅為100375元) │                  │  業稅為102383元) │        │
├──┼─────────┼─────────┼─────────┼─────────┼─────────┼─────────┼─────────┼────┤
│71  │JD00000000      │JF00000000      │無                │無                │JD00000000      │無                │JD00000000      │71      │
│    │90.9.24         │90.9.26         │                  │                  │90.9.27         │                  │90.9.28         │        │
│    │ES4408F         │ES4408F         │                  │                  │ES4408F         │                  │ES4408F         │        │
│    │  ADV7170KS       │  ADV7170KS       │                  │                  │  ADV7170KS       │                  │  ADV7170KS       │        │
│    │  W27E040-12      │  W27E040-12      │                  │                  │  W27E040-12      │                  │  W27E040-12      │        │
│    │  (以上數量各5000)│  (以上數量各5000)│                  │                  │  (以上數量各5000)│                  │  (以上數量各5000)│        │
│    │0000000元(銷售額│0000000元(銷售額│                  │                  │0000000元(銷售額│                  │0000000元(銷售額│        │
│    │  為0000000元，營 │  為0000000元，營 │                  │                  │  為0000000元，營 │                  │  為0000000元，營 │        │
│    │  業稅為117775元) │  業稅為117775元) │                  │                  │  業稅為123695元) │                  │  業稅為126169元) │        │
├──┼─────────┼─────────┼─────────┼─────────┼─────────┼─────────┼─────────┼────┤
│72  │JD00000000      │JF00000000      │無                │無                │JD00000000      │無                │JD00000000      │72      │
│    │90.9.24         │90.9.26         │                  │                  │90.9.27         │                  │90.9.28         │        │
│    │PCB光板         │PCB光板         │                  │                  │PCB光板         │                  │PCB光板         │        │
│    │  24C01A          │  24C01A          │                  │                  │  24C01A          │                  │  24C01A          │        │
│    │  74F374          │  74F374          │                  │                  │  74F374          │                  │  74F374          │        │
│    │  HC04            │  HC04            │                  │                  │  HC04            │                  │  HC04            │        │
│    │  PCM1723E        │  PCM1723E        │                  │                  │  PCM1723E        │                  │  PCM1723E        │        │
│    │  (以上數量各5000)│  (以上數量各5000)│                  │                  │  (以上數量各5000)│                  │  (以上數量各5000)│        │
│    │  PCM1716E        │  PCM1716E        │                  │                  │  PCM1716E        │                  │  PCM1716E        │        │
│    │  (數量10000)     │  (數量10000)     │                  │                  │  (數量10000)     │                  │  (數量10000)     │        │
│    │875700元(銷售額 │875700元(銷售額 │                  │                  │921375元(銷售額 │                  │939803元(銷售額 │        │
│    │  為834000元，營業│  為834000元，營業│                  │                  │  為877550元，營業│                  │  為895050元，營業│        │
│    │  稅為41700元)    │  稅為41700元)    │                  │                  │  稅為43875元)    │                  │  稅為44753元)    │        │
├──┼─────────┼─────────┼─────────┼─────────┼─────────┼─────────┼─────────┼────┤
│73  │JD00000000      │JF00000000      │無                │JD00000000      │無                │無                │JD00000000      │73      │
│    │90.9.24         │90.9.26         │                  │90.9.28         │                  │                  │90.9.28         │        │
│    │SAM9733         │SAM9733         │                  │SAM9733         │                  │                  │SAM9733         │        │
│    │  GMS960800B      │  GMS960800B      │                  │  GMS960800B      │                  │                  │  GMS960800B      │        │
│    │  UT61256SC-12    │  UT61256SC-12    │                  │  UT61256SC-12    │                  │                  │  UT61256SC-12    │        │
│    │  (以上數量各5000)│  (以上數量各5000)│                  │  (以上數量各5000)│                  │                  │  (以上數量各5000)│        │
│    │0000000元(銷售額│0000000元(銷售額│                  │0000000元(銷售額│                  │                  │0000000元(銷售額│        │
│    │  為0000000元，營 │  為0000000元，營 │                  │  為0000000元，營 │                  │                  │  為0000000元，營 │        │
│    │  業稅為158000元) │  業稅為158000元) │                  │  業稅為159563元) │                  │                  │  業稅為162754元) │        │
├──┼─────────┼─────────┼─────────┼─────────┼─────────┼─────────┼─────────┼────┤
│74  │JD00000000      │JF00000000      │無                │無                │JD00000000      │無                │JD00000000      │74      │
│    │90.9.26         │90.9.27         │                  │                  │90.9.28         │                  │90.9.28         │        │
│    │LM2575S         │LM2575S         │                  │                  │LM2575S         │                  │LM2575S         │        │
│    │  (數量4000)      │  (數量4000)      │                  │                  │  (數量4000)      │                  │  (數量4000)      │        │
│    │  V53C8256HP45    │  V53C8256HP45    │                  │                  │  V53C8256HP45    │                  │  V53C8256HP45    │        │
│    │  (數量8000)      │  (數量8000)      │                  │                  │  (數量8000)      │                  │  (數量8000)      │        │
│    │  PCM1725         │  PCM1725         │                  │                  │  PCM1725         │                  │  PCM1725         │        │
│    │  CD DECK         │  CD DECK         │                  │                  │  CL680-T128      │                  │  CL680-T128      │        │
│    │  (以上數量各4000)│  (以上數量各4000)│                  │                  │  (以上數量各4000)│                  │  (以上數量各4000)│        │
│    │0000000元(銷售額│0000000元(銷售額│                  │                  │  AM2008A         │                  │  AM2008A         │        │
│    │  為0000000元，營 │  為0000000元，營 │                  │                  │  (數量8000)      │                  │  (數量8000)      │        │
│    │  業稅為76740元)  │  業稅為76740元)  │                  │                  │  PT2399          │                  │  PT2399          │        │
│    │                  │                  │                  │                  │  HCT245          │                  │  HCT245          │        │
│    │JD00000000      │JF00000000      │                  │                  │  CXA2549M        │                  │  CXA2549M        │        │
│    │90.9.26         │90.9.27         │                  │                  │  CD DECK         │                  │  CD DECK         │        │
│    │AM2008A         │AM2008A         │                  │                  │  (以上數量各4000)│                  │  (以上數量各4000)│        │
│    │  (數量8000)      │  (數量8000)      │                  │                  │0000000元(銷售額│                  │0000000元(銷售額│        │
│    │  CL680-T128      │  CL680-T128      │                  │                  │  為0000000元，營 │                  │  為0000000元，營 │        │
│    │  PT2399          │  PT2399          │                  │                  │  業稅為135770元) │                  │  業稅為138486元) │        │
│    │  HCT245          │  HCT245          │                  │                  │                  │                  │                  │        │
│    │  CXA2549M        │  CXA2549M        │                  │                  │                  │                  │                  │        │
│    │  (以上數量各4000)│  (以上數量各4000)│                  │                  │                  │                  │                  │        │
│    │0000000元(銷售額│0000000元(銷售額│                  │                  │                  │                  │                  │        │
│    │  為0000000元，營 │  為0000000元，營 │                  │                  │                  │                  │                  │        │
│    │  業稅為52440元)  │  業稅為52440元)  │                  │                  │                  │                  │                  │        │
├──┼─────────┼─────────┼─────────┼─────────┼─────────┼─────────┼─────────┼────┤
│75  │JD00000000      │JF00000000      │無                │無                │JD00000000      │無                │JD00000000      │75      │
│    │90.9.26         │90.9.27         │                  │                  │90.9.28         │                  │90.9.28         │        │
│    │16SDRAM         │16SDRAM         │                  │                  │16SDRAM         │                  │16SDRAM         │        │
│    │  (數量30000)     │  (數量30000)     │                  │                  │  (數量30000)     │                  │  (數量30000)     │        │
│    │724500元(銷售額 │724500元(銷售額 │                  │                  │762930元(銷售額 │                  │778189元(銷售額 │        │
│    │  為690000元，營業│  為690000元，營業│                  │                  │  為726600元，營業│                  │  為741132元，營業│        │
│    │  稅為34500元)    │  稅為34500元)    │                  │                  │  稅為36330元)    │                  │  稅為37057元)    │        │
├──┼─────────┼─────────┼─────────┼─────────┼─────────┼─────────┼─────────┼────┤
│76  │JD00000000      │JF00000000      │無                │無                │JD00000000      │無                │JD00000000      │76      │
│    │90.9.26         │90.9.27         │                  │                  │90.9.28         │                  │90.9.28         │        │
│    │LM2575S         │LM2575S         │                  │                  │LM2575S         │                  │LM2575S         │        │
│    │  (數量30000)     │  (數量30000)     │                  │                  │  (數量30000)     │                  │  (數量30000)     │        │
│    │  PT2399          │  PT2399          │                  │                  │  PT2399          │                  │  PT2399          │        │
│    │  HCO4A           │  HCO4A           │                  │                  │  HCO4A           │                  │  HCO4A           │        │
│    │  (以上數量各10000│  (以上數量各10000│                  │                  │  (以上數量各10000│                  │  (以上數量各10000│        │
│    │  )               │  )               │                  │                  │  )               │                  │  )               │        │
│    │0000000元(銷售額│0000000元(銷售額│                  │                  │0000000元(銷售額│                  │0000000元(銷售額│        │
│    │  為0000000元，營 │  為0000000元，營 │                  │                  │  為0000000元，營 │                  │  為0000000元，營 │        │
│    │  業稅為144350元) │  業稅為144350元) │                  │                  │  業稅為151721元) │                  │  業稅為154766元) │        │
├──┼─────────┼─────────┼─────────┼─────────┼─────────┼─────────┼─────────┼────┤
│77  │JD00000000      │JF00000000      │無                │無                │JD00000000      │無                │JD00000000      │77      │
│    │90.10.5         │90.10.8         │                  │                  │90.10.9         │                  │90.10.11        │        │
│    │FRONT PANEL     │FRONT PANEL     │                  │                  │FRONT PANEL     │                  │FRONT PANEL     │        │
│    │  VFD HL-D015A    │  VFD HL-D015A    │                  │                  │  VFD HL-D015A    │                  │  VFD HL-D015A    │        │
│    │  CASE            │  CASE            │                  │                  │  CASE            │                  │  CASE            │        │
│    │  (以上數量各30000│  (以上數量各30000│                  │                  │  (以上數量各30000│                  │  (以上數量各30000│        │
│    │  )               │  )               │                  │                  │  )               │                  │  )               │        │
│    │0000000元(銷售額│0000000元(銷售額│                  │                  │0000000元(銷售額│                  │0000000元(銷售額│        │
│    │  為0000000元，營 │  為0000000元，營 │                  │                  │  為0000000元，營 │                  │  為0000000元，營 │        │
│    │  業稅為326850元) │  業稅為326850元) │                  │                  │  業稅為343500元) │                  │  業稅為350370元) │        │
├──┼─────────┼─────────┼─────────┼─────────┼─────────┼─────────┼─────────┼────┤
│78  │JD00000000      │JF00000000      │無                │                  │JD00000000      │無                │JD00000000      │78      │
│    │90.10.5         │90.10.8         │                  │                  │90.10.9         │                  │90.10.11        │        │
│    │POWER BOARD     │POWER BOARD     │                  │                  │POWER BOARD     │                  │POWER BOARD     │        │
│    │  REMOTECONTROLLER│  REMOTECONTROLLER│                  │                  │  REMOTECONTROLLER│                  │  REMOTECONTROLLER│        │
│    │ (以上數量各30000)│ (以上數量各30000)│                  │                  │ (以上數量各30000)│                  │ (以上數量各30000)│        │
│    │0000000元(銷售額│0000000元(銷售額│                  │                  │0000000元(銷售額│                  │0000000元(銷售額│        │
│    │  為0000000元，營 │  為0000000元，營 │                  │                  │  為0000000元，營 │                  │  為0000000元，營 │        │
│    │  業稅為246300元) │  業稅為246300元) │                  │                  │  業稅為258750元) │                  │  業稅為263925元) │        │
├──┼─────────┼─────────┼─────────┼─────────┼─────────┼─────────┼─────────┼────┤
│79  │JD00000000      │JF00000000      │無                │無                │JD00000000      │無                │JD00000000      │79      │
│    │90.10.8         │90.10.11        │                  │                  │90.10.17        │                  │90.10.18        │        │
│    │電子零件        │同軸輸出端子COX-│                  │                  │同軸輸出端子COX-│                  │同軸輸出端子COX-│        │
│    │519750元(銷售額 │  IAL             │                  │                  │  IAL             │                  │  IAL             │        │
│    │  為495000元，營業│  S端子           │                  │                  │  S端子           │                  │  S端子           │        │
│    │  稅為24750元)    │  AUDIO端子       │                  │                  │  AUDIO端子       │                  │  AUDIO端子       │        │
│    │                  │  色差端子（三孔RG│                  │                  │  色差端子（三孔RG│                  │  色差端子（三孔RG│        │
│    │                  │  B）             │                  │                  │  B）             │                  │  B）             │        │
│    │                  │  AV端子          │                  │                  │  AV端子          │                  │  AV端子          │        │
│    │                  │  (以上數量各30000│                  │                  │  (以上數量各30000│                  │  (以上數量各30000│        │
│    │                  │  )               │                  │                  │  )               │                  │  )               │        │
│    │                  │519750元(銷售額 │                  │                  │554400元(銷售額 │                  │565488元(銷售額 │        │
│    │                  │  為495000元，營業│                  │                  │  為528000元，營業│                  │  為538560元，營業│        │
│    │                  │  稅為24750元)    │                  │                  │  稅為26400元)    │                  │  稅為26928元)    │        │
├──┼─────────┼─────────┼─────────┼─────────┼─────────┼─────────┼─────────┼────┤
│80  │JD00000000      │JF00000000      │無                │無                │JD00000000      │無                │JD00000000      │80      │
│    │90.10.8         │90.10.11        │                  │                  │90.10.17        │                  │90.10.18        │        │
│    │電子零件        │24C01A          │                  │                  │24C01A          │                  │24C01A          │        │
│    │806400元(銷售額 │  TC4066          │                  │                  │  TC4066          │                  │  TC4066          │        │
│    │  為768000元，營業│  IC78L09         │                  │                  │  IC78L09         │                  │  IC78L09         │        │
│    │  稅為38400元)    │  IC79L09         │                  │                  │  IC79L09         │                  │  IC79L09         │        │
│    │                  │  IC74HC04        │                  │                  │  IC74HC04        │                  │  IC74HC04        │        │
│    │                  │ (以上數量各30000)│                  │                  │ (以上數量各30000)│                  │ (以上數量各30000)│        │
│    │                  │  BA4588F         │                  │                  │  BA4588F         │                  │  BA4588F         │        │
│    │                  │  (數量90000)     │                  │                  │  (數量90000)     │                  │  (數量90000)     │        │
│    │                  │806400元(銷售額 │                  │                  │859950元(銷售額 │                  │877149元(銷售額 │        │
│    │                  │  為768000元，營業│                  │                  │  為819000元，營業│                  │  為835380元，營業│        │
│    │                  │  稅為38400元)    │                  │                  │  稅為40950元)    │                  │  稅為41769元)    │        │
├──┼─────────┼─────────┼─────────┼─────────┼─────────┼─────────┼─────────┼────┤
│81  │JD00000000      │JF00000000      │無                │  JD00000000      │無                │無                │  JD00000000      │81      │
│    │90.10.15        │90.10.18        │                  │  90.10.18        │                  │                  │  90.10.18        │        │
│    │AV2188E         │AV2188E         │                  │  AV2188E         │                  │                  │  AVS AV2188E     │        │
│    │  (數量30000)     │  (數量30000)     │                  │  (數量30000)     │                  │                  │  (數量30000)     │        │
│    │  AV3169          │  AV3169          │                  │  AV3169          │                  │                  │  AVS AV3169      │        │
│    │  (數量29700)     │  (數量29700)     │                  │  (數量29700)     │                  │                  │  (數量29700)     │        │
│    │  0000000元(銷售額│  0000000元(銷售額│                  │  0000000元(銷售額│                  │                  │  0000000元(銷售  │        │
│    │  為0000000元，營 │  為0000000元，營 │                  │  為0000000元，營 │                  │                  │  為0000000元，營 │        │
│    │  業稅為179130元) │  業稅為179130元) │                  │  業稅為180507元) │                  │                  │  業稅為184117元) │        │
├──┼─────────┼─────────┼─────────┼─────────┼─────────┼─────────┼─────────┼────┤
│82  │JD00000000      │JF00000000      │無                │無                │JD00000000      │無                │JD00000000      │82      │
│    │90.10.12        │90.10.18        │                  │                  │90.10.18        │                  │90.10.18        │        │
│    │電子零件        │FRONT PANEL     │                  │                  │FRONT PANEL     │                  │FRONT PANEL     │        │
│    │0000000元(銷售額│  VFD HL-D015A    │                  │                  │  VFD HL-D015A    │                  │  VFD HL-D015A    │        │
│    │  為0000000元，營 │  CASE            │                  │                  │  CASE            │                  │  CASE            │        │
│    │  業稅為57315元)  │  POWER BOARD     │                  │                  │  POWER BOARD     │                  │  POWER BOARD     │        │
│    │                  │  REMOTECONTROLLER│                  │                  │  REMOTECONTROLLER│                  │  REMOTECONTROLLER│        │
│    │                  │  (以上數量各3000)│                  │                  │  (以上數量各3000)│                  │  (以上數量各3000)│        │
│    │                  │0000000元(銷售額│                  │                  │0000000元(銷售額│                  │0000000元(銷售額│        │
│    │                  │  為0000000元，營 │                  │                  │  為0000000元，營 │                  │  為0000000元，營 │        │
│    │                  │  業稅為57315元)  │                  │                  │  業稅為60225元)  │                  │  業稅為61430元)  │        │
│    │                  │                  │                  │                  │                  │                  │                  │        │
├──┼─────────┼─────────┼─────────┼─────────┼─────────┼─────────┼─────────┼────┤
│83  │JD00000000      │JF00000000      │無                │無                │JD00000000      │無                │JD00000000      │83      │
│    │90.10.12        │90.10.18        │                  │                  │90.10.18        │                  │90.10.18        │        │
│    │電子零件        │24C02           │                  │                  │24C02           │                  │24C02           │        │
│    │80640元(銷售額為│  TC4066          │                  │                  │  TC4066          │                  │  TC4066          │        │
│    │  76800元，營業稅 │  IC78L09         │                  │                  │  IC78L09         │                  │  IC78L09         │        │
│    │  為3840元)       │  IC79L09         │                  │                  │  IC79L09         │                  │  IC79L09         │        │
│    │                  │  IC74HC04        │                  │                  │  IC74HC04        │                  │  IC74HC04        │        │
│    │                  │  (以上數量各3000)│                  │                  │  (以上數量各3000)│                  │  (以上數量各3000)│        │
│    │                  │  BA4588F         │                  │                  │  BA4588F         │                  │  BA4588F         │        │
│    │                  │  (數量9000)      │                  │                  │  (數量9000)      │                  │  (數量9000)      │        │
│    │                  │80640元(銷售額為│                  │                  │85995元(銷售額為│                  │87715元(銷售額為│        │
│    │                  │  76800元，營業稅 │                  │                  │  81900元，營業稅 │                  │  83538元，營業稅 │        │
│    │                  │  為3840元)       │                  │                  │  為4095元)       │                  │  為4177元)       │        │
├──┼─────────┼─────────┼─────────┼─────────┼─────────┼─────────┼─────────┼────┤
│84  │JD00000000      │JF00000000      │無                │無                │JD00000000      │無                │JD00000000      │84      │
│    │90.10.12        │90.10.18        │                  │                  │90.10.18        │                  │90.10.18        │        │
│    │同軸輸出端子COX-│同軸輸出端子COX-│                  │                  │同軸輸出端子COX-│                  │同軸輸出端子COX-│        │
│    │  IAL             │  IAL             │                  │                  │  IAL             │                  │  IAL             │        │
│    │  S端子           │  S端子           │                  │                  │  S端子           │                  │  S端子           │        │
│    │  AUDIO端子       │  AUDIO端子       │                  │                  │  AUDIO端子       │                  │  AUDIO端子       │        │
│    │  色差端子（三孔RG│  色差端子（三孔RG│                  │                  │  色差端子（三孔RG│                  │  色差端子（三孔RG│        │
│    │  B）             │  B）             │                  │                  │  B）             │                  │  B）             │        │
│    │  AV端子          │  AV端子          │                  │                  │  AV端子          │                  │  AV端子          │        │
│    │  (以上數量各3000)│  (以上數量各3000)│                  │                  │  (以上數量各3000)│                  │  (以上數量各3000)│        │
│    │51975元(銷售額為│51975元(銷售額為│                  │                  │55440元(銷售額為│                  │56549元(銷售額為│        │
│    │  49500元，營業稅 │  49500元，營業稅 │                  │                  │  52800元，營業稅 │                  │  53856元，營業稅 │        │
│    │  為2475元)       │  為2475元)       │                  │                  │  為2640元)       │                  │  為2693元)       │        │
├──┼─────────┼─────────┼─────────┼─────────┼─────────┼─────────┼─────────┼────┤
│85  │JD00000000      │JF00000000      │無                │JD00000000      │無                │無                │JD00000000      │85      │
│    │90.10.19        │90.10.20        │                  │90.10.24        │                  │                  │90.10.24        │        │
│    │AV2188E         │AV2188E         │                  │AV2188E         │                  │                  │AV2188E         │        │
│    │  (數量3000)      │  (數量3000)      │                  │  (數量3000)      │                  │                  │ (數量3000)       │        │
│    │  AV3169          │  AV3169          │                  │  AV3169          │                  │                  │ AV3169           │        │
│    │  (數量2700)      │  (數量2700)      │                  │  (數量2700)      │                  │                  │ (數量2700)       │        │
│    │359730元(銷售額 │359730元(銷售額 │                  │362413元(銷售額 │                  │                  │369661元(銷售額 │        │
│    │  為342600元，營  │  為342600元，營  │                  │  為345155元，營業│                  │                  │ 為352058元，營   │        │
│    │  業稅為17130元)  │  業稅為17130元)  │                  │  稅為17258元)    │                  │                  │ 業稅為17603元)   │        │
├──┼─────────┼─────────┼─────────┼─────────┼─────────┼─────────┼─────────┼────┤
│86  │JD00000000      │JF00000000      │無                │JD00000000      │無                │無                │JD00000000      │86      │
│    │90.10.20        │90.10.22        │                  │90.10.24        │                  │                  │90.10.24        │        │
│    │SAM9733         │SAM9733         │                  │SAM9733         │                  │                  │SAM9733         │        │
│    │  (數量3000)      │  (數量3000)      │                  │  (數量3000)      │                  │                  │  (數量3000)      │        │
│    │  GMS963200       │  GMS963200       │                  │  GMS963200       │                  │                  │  GMS963200       │        │
│    │  (數量3000)      │  (數量3000)      │                  │  (數量3000)      │                  │                  │  (數量3000)      │        │
│    │  UT6125SC-12     │  UT6125SC-12     │                  │  UT6125SC-12     │                  │                  │  UT6125SC-12     │        │
│    │  (數量3000)      │  (數量3000)      │                  │  (數量3000)      │                  │                  │  (數量3000)      │        │
│    │0000000元(銷售額│0000000元(銷售額│                  │0000000元(銷售額│                  │                  │0000000元(銷售額│        │
│    │  為0000000元，營 │  為0000000元，營 │                  │  為0000000元，營 │                  │                  │  為0000000元，營 │        │
│    │  業稅為95250元)  │  業稅為95250元)  │                  │  業稅為95876元)  │                  │                  │  業稅為97794元)  │        │
├──┼─────────┼─────────┼─────────┼─────────┼─────────┼─────────┼─────────┼────┤
│87  │JD00000000      │JF00000000      │無                │無                │JD00000000      │無                │JD00000000      │87      │
│    │90.10.19        │90.10.20        │                  │                  │90.10.24        │                  │90.10.24        │        │
│    │電子零件        │PCB光板         │                  │                  │PCB光板         │                  │PCB光板         │        │
│    │0000000元(銷售額│  （數量30000）   │                  │                  │  （數量30000）   │                  │  （數量30000）   │        │
│    │  為0000000元，營 │0000000元(銷售額│                  │                  │0000000元(銷售額│                  │0000000元(銷售額│        │
│    │  業稅為61350元)  │  為0000000元，營 │                  │                  │  為0000000元，營 │                  │  為0000000元，營 │        │
│    │                  │  業稅為61350元)  │                  │                  │  業稅為64500元)  │                  │  業稅為65790元)  │        │
├──┼─────────┼─────────┼─────────┼─────────┼─────────┼─────────┼─────────┼────┤
│88  │JD00000000      │JF00000000      │無                │無                │JD00000000      │無                │JD00000000      │88      │
│    │90.10.19        │90.10.20        │                  │                  │90.10.24        │                  │90.10.24        │        │
│    │KA5399          │KA5399          │                  │                  │KA5399          │                  │KA5399          │        │
│    │  KA16312         │  KA16312         │                  │                  │  KA16312         │                  │  KA16312         │        │
│    │  EDO256*16       │  EDO256*16       │                  │                  │  EDO256*16       │                  │  EDO256*16       │        │
│    │ （以上數量各30000│ （以上數量各30000│                  │                  │ （以上數量各30000│                  │ （以上數量各30000│        │
│    │  ）              │  ）              │                  │                  │  ）              │                  │  ）              │        │
│    │  1*16SDRM        │  1*16SDRM        │                  │                  │  1*16SDRM        │                  │  1*16SDRM        │        │
│    │ （數量60000）    │ （數量60000）    │                  │                  │ （數量60000）    │                  │ （數量60000）    │        │
│    │0000000元(銷售額│0000000元(銷售額│                  │                  │0000000元(銷售額│                  │0000000元(銷售額│        │
│    │  為0000000元，營 │  為0000000元，營 │                  │                  │  為0000000元，營 │                  │  為0000000元，營 │        │
│    │  業稅為145800元) │  業稅為145800元) │                  │                  │  業稅為153624元) │                  │  業稅為156697元) │        │
├──┼─────────┼─────────┼─────────┼─────────┼─────────┼─────────┼─────────┼────┤
│89  │JD00000000      │JF00000000      │無                │JD00000000      │無                │無                │JD00000000      │        │
│    │90.10.19        │90.10.22        │                  │90.10.24        │                  │                  │90.10.24        │        │
│    │ES3207F+ES3210F │ES3207F+ES3210F │                  │ES3207F+ES3210F │                  │                  │ES3207FP        │        │
│    │  (數量5000SET)   │  (數量5000SET)   │                  │  (數量5000SET)   │                  │                  │  ES3210F         │        │
│    │  SK9223A+KA9284+ │  SK9223A+KA9284+ │                  │  SK9223A+KA9284+ │                  │                  │  (數量5000SET)   │        │
│    │  KA9258          │  KA9258          │                  │  KA9258          │                  │                  │  SK9223A         │        │
│    │  (數量5000SET)   │  (數量5000SET)   │                  │  (數量5000SET)   │                  │                  │  KA9284          │        │
│    │0000000元(銷售額│0000000元(銷售額│                  │0000000元(銷售額│                  │                  │  KA9258          │        │
│    │  為0000000元，營 │  為0000000元，營 │                  │  為0000000元，營 │                  │                  │  (數量5000SET)   │        │
│    │  業稅為69250元)  │  業稅為69250元)  │                  │  業稅為69532元)  │                  │                  │0000000元(銷售額│        │
│    │                  │                  │                  │                  │                  │                  │  為0000000元，營 │        │
│    │                  │                  │                  │                  │                  │                  │  業稅為70923元)  │        │
├──┼─────────┼─────────┼─────────┼─────────┼─────────┼─────────┼─────────┼────┤
│90  │JD00000000      │JF00000000      │無                │無                │JD00000000      │無                │JD00000000      │        │
│    │90.10.19        │90.10.20        │                  │                  │90.10.24        │                  │90.10.24        │        │
│    │電子零件        │FRONT PANEL     │                  │                  │FRONT PANEL     │                  │FRONT PANEL     │        │
│    │0000000元(銷售額│  VFD             │                  │                  │  VFD             │                  │  VFD             │        │
│    │  為0000000元，營 │  CASE            │                  │                  │  CASE            │                  │  CASE            │        │
│    │  業稅為116825元) │  ADAPTOR         │                  │                  │  ADAPTOR         │                  │  ADAPTOR         │        │
│    │                  │  REMOTECONTROLLER│                  │                  │  REMOTECONTROLLER│                  │  REMOTECONTROLLER│        │
│    │                  │  SONY CD DECK    │                  │                  │  SONY CD DECK    │                  │  SONY CD DECK    │        │
│    │                  │  (以上數量各5000)│                  │                  │  (以上數量各5000)│                  │  (以上數量各5000)│        │
│    │                  │0000000元(銷售額│                  │                  │0000000元(銷售額│                  │0000000元(銷售額│        │
│    │                  │  為0000000元，營 │                  │                  │  為0000000元，營 │                  │  為0000000元，營 │        │
│    │                  │  業稅為116825元) │                  │                  │  業稅為122750元) │                  │  業稅為125205元) │        │
├──┼─────────┼─────────┼─────────┼─────────┼─────────┼─────────┼─────────┼────┤
│91  │JD00000000      │JF00000000      │無                │無                │JD00000000      │無                │JD00000000      │91      │
│    │90.10.20        │90.10.22        │                  │                  │90.10.24        │                  │90.10.24        │        │
│    │電子零件        │ES4408F         │                  │                  │ES4408F         │                  │ES4408F         │        │
│    │0000000元(銷售額│  ADV7170KS       │                  │                  │  ADV7170KS       │                  │  ADV7170KS       │        │
│    │  為0000000元，營 │  W27E040-12      │                  │                  │  W27E040-12      │                  │  W27E040-12      │        │
│    │  業稅為235550元) │ (以上數量各10000)│                  │                  │ (以上數量各10000)│                  │ (以上數量各10000)│        │
│    │                  │0000000元(銷售額│                  │                  │0000000元(銷售額│                  │0000000元(銷售額│        │
│    │                  │  為0000000元，營 │                  │                  │  為0000000元，營 │                  │  為0000000元，營 │        │
│    │                  │  業稅為235550元) │                  │                  │  業稅為247390元) │                  │  業稅為252338元) │        │
├──┼─────────┼─────────┼─────────┼─────────┼─────────┼─────────┼─────────┼────┤
│92  │JD00000000      │JF00000000      │無                │無                │JD00000000      │無                │JD00000000      │92      │
│    │90.10.25        │90.10.22        │                  │                  │90.10.24        │                  │90.10.24        │        │
│    │電子零件        │74F374          │                  │                  │74F374          │                  │74F374          │        │
│    │978600元(銷售額 │  HC04            │                  │                  │  HC04            │                  │  HC04            │        │
│    │  為932000元，營業│  24C01A          │                  │                  │  24C01A          │                  │  24C01A          │        │
│    │  稅為46600元)    │  PCM1716E        │                  │                  │  PCM1716E        │                  │  PCM1716E        │        │
│    │                  │  PCM1723E        │                  │                  │  PCM1723E        │                  │  PCM1723E        │        │
│    │                  │ （以上數量各10000│                  │                  │ （以上數量各10000│                  │ （以上數量各10000│        │
│    │                  │  ）              │                  │                  │  ）              │                  │  ）              │        │
│    │                  │978600元(銷售額 │                  │                  │0000000元(銷售額│                  │0000000元(銷售額│        │
│    │                  │  為932000元，營業│                  │                  │  為982640元，營業│                  │  為0000000元，營 │        │
│    │                  │  稅為46600元)    │                  │                  │  稅為49132元)    │                  │  業稅為50115元)  │        │
├──┼─────────┼─────────┼─────────┼─────────┼─────────┼─────────┼─────────┼────┤
│93  │JD00000000      │JF00000000      │無                │無                │JD00000000      │無                │JD00000000      │93      │
│    │90.10.25        │90.10.22        │                  │                  │90.10.24        │                  │90.10.24        │        │
│    │電子零件        │PCB光板         │                  │                  │PCB光板         │                  │PCB光板         │        │
│    │429450元(銷售額 │  （數量10000）   │                  │                  │  （數量10000）   │                  │  （數量10000）   │        │
│    │  為409000元，營  │429450元(銷售額 │                  │                  │451500元(銷售額 │                  │460530元(銷售額 │        │
│    │  業稅為20450元)  │  為409000元，營  │                  │                  │  為430000元，營  │                  │  為438600元，營  │        │
│    │                  │  業稅為20450元)  │                  │                  │  業稅為21500元)  │                  │  業稅為21930元)  │        │
├──┼─────────┼─────────┼─────────┼─────────┼─────────┼─────────┼─────────┼────┤
│94  │JD00000000      │JF00000000      │無                │無                │JD00000000      │無                │JD00000000      │94      │
│    │90.10.25        │90.10.22        │                  │                  │90.10.25        │                  │90.10.25        │        │
│    │電子零件        │同軸輸出端子COX-│                  │                  │同軸輸出端子COX-│                  │同軸輸出端子COX-│        │
│    │173250元(銷售額 │  IAL             │                  │                  │  IAL             │                  │  IAL             │        │
│    │  為165000元，營  │  S端子           │                  │                  │  S端子           │                  │  S端子           │        │
│    │  業稅為8250元)   │  AUDIO端子       │                  │                  │  AUDIO端子       │                  │  AUDIO端子       │        │
│    │                  │  色差端子（三孔RG│                  │                  │  色差端子（三孔RG│                  │  色差端子（三孔RG│        │
│    │                  │  B）             │                  │                  │  B）             │                  │  B）             │        │
│    │                  │  AV端子          │                  │                  │  AV端子          │                  │  AV端子          │        │
│    │                  │ (以上數量各10000)│                  │                  │ (以上數量各10000)│                  │ (以上數量各10000)│        │
│    │                  │173250元(銷售額 │                  │                  │184800元(銷售額 │                  │188496元(銷售額 │        │
│    │                  │  為165000元，營  │                  │                  │  為176000元，營業│                  │  為179520元，營業│        │
│    │                  │  業稅為8250元)   │                  │                  │  稅為8800元)     │                  │  稅為8976元)     │        │
├──┼─────────┼─────────┼─────────┼─────────┼─────────┼─────────┼─────────┼────┤
│95  │JD00000000      │JF00000000      │無                │無                │JD00000000      │無                │JD00000000      │95      │
│    │90.10.25        │90.10.22        │                  │                  │90.10.24        │                  │90.10.24        │        │
│    │電子零件        │LM2575S         │                  │                  │LM2575S         │                  │LM2575S         │        │
│    │0000000元(銷售額│  (數量5000)      │                  │                  │  (數量5000)      │                  │  (數量5000)      │        │
│    │  為0000000元，營 │  V53C8256HP45    │                  │                  │  V53C8256HP45    │                  │  V53C8256HP45    │        │
│    │  業稅為98825元)  │  (數量10000)     │                  │                  │  (數量10000)     │                  │  (數量10000)     │        │
│    │                  │  PCM1725         │                  │                  │  PCM1725         │                  │  PCM1725         │        │
│    │                  │  CL680-T128      │                  │                  │  CL680-T128      │                  │  CL680-T128      │        │
│    │                  │  (以上數量各5000)│                  │                  │  (以上數量各5000)│                  │  (以上數量各5000)│        │
│    │                  │  AM2008A         │                  │                  │  AM2008A         │                  │  AM2008A         │        │
│    │                  │  (數量10000)     │                  │                  │  (數量10000)     │                  │  (數量10000)     │        │
│    │                  │  HCT245          │                  │                  │  HCT245          │                  │  HCT245          │        │
│    │                  │  CXA2549M        │                  │                  │  CXA2549M        │                  │  CXA2549M        │        │
│    │                  │  (以上數量各5000)│                  │                  │  (以上數量各5000)│                  │  (以上數量各5000)│        │
│    │                  │0000000元(銷售額│                  │                  │0000000元(銷售額│                  │0000000元(銷售額│        │
│    │                  │  為0000000元，營 │                  │                  │  為0000000元，營 │                  │  為0000000元，營 │        │
│    │                  │  業稅為98825元)  │                  │                  │  業稅為103887元) │                  │  業稅為105964元) │        │
├──┼─────────┼─────────┼─────────┼─────────┼─────────┼─────────┼─────────┼────┤
│96  │JD00000000      │JF00000000      │無                │JD00000000      │無                │無                │JD00000000      │96      │
│    │90.10.19        │90.10.19        │                  │90.10.28        │                  │                  │90.10.31        │        │
│    │HD0000000SC02X  │HD0000000SC02X  │                  │HD0000000SC02X  │                  │                  │HD0000000SC02X  │        │
│    │  (數量30000)     │  (數量30000)     │                  │  (數量30000)     │                  │                  │  (數量30000)     │        │
│    │0000000元(銷售額│0000000元(銷售額│                  │0000000元(銷售額│                  │                  │0000000元(銷售額│        │
│    │  為0000000元，營 │  為0000000元，營 │                  │  為0000000元，營 │                  │                  │  為0000000元，營 │        │
│    │  業稅為165000元) │  業稅為165000元) │                  │  業稅為165792元) │                  │                  │  業稅為169108元) │        │
├──┼─────────┼─────────┼─────────┼─────────┼─────────┼─────────┼─────────┼────┤
│97  │KB00000000      │KD00000000      │無                │KB00000000      │無                │無                │KB00000000      │97      │
│    │90.11.21        │90.11.23        │                  │90.11.7         │                  │                  │90.11.9         │97-1    │
│    │SK9223A+KA9284+ │ES3207F+ES3210F │                  │SK9223A+KA9284+ │                  │                  │SK9223A+KA9284+ │        │
│    │  KA9258          │  (數量5000)      │                  │  KA9258          │                  │                  │  KA9258          │        │
│    │  (數量30000)     │892500元(銷售額 │                  │  (數量10000)     │                  │                  │  (數量10000)     │        │
│    │0000000元(銷售額│  為850000元，營  │                  │  ES3207F+ES3210F │                  │                  │  ES3207F+ES3210F │        │
│    │  為0000000元，營 │  業稅為42500元)  │                  │  (數量10000)     │                  │                  │  (數量10000)     │        │
│    │  業稅為159000元) │                  │                  │0000000元(銷售額│                  │                  │0000000元(銷售額│        │
│    │                  │KD00000000      │                  │  為0000000元，營 │                  │                  │  為0000000元，營 │        │
│    │KB00000000      │90.11.24        │                  │  業稅為138903元│                  │                  │  業稅為141681元│        │
│    │90.11.22        │SK9223A+KA9284+ │                  │  )               │                  │                  │  )               │        │
│    │ES3207F+ES3210F │  KA9258          │                  │                  │                  │                  │                  │        │
│    │  (數量10000)     │  (數量5000)      │                  │                  │                  │                  │                  │        │
│    │0000000元(銷售額│556500元(銷售額 │                  │                  │                  │                  │                  │        │
│    │  為0000000元，營 │  為530000元，營  │                  │                  │                  │                  │                  │        │
│    │  業稅為85000元)  │  業稅為26500元)  │                  │                  │                  │                  │                  │        │
│    │*此發票與編號107相│                  │                  │                  │                  │                  │                  │        │
│    │ 同，故此發票貨物 │  KD00000000      │                  │                  │                  │                  │                  │        │
│    │ 數量及金額是與編 │90.11.26        │                  │                  │                  │                  │                  │        │
│    │ 號107發票合計之結│SK9223A+KA9284+ │                  │                  │                  │                  │                  │        │
│    │ 果。             │  KA9258          │                  │                  │                  │                  │                  │        │
│    │                  │  (數量5000)      │                  │                  │                  │                  │                  │        │
│    │                  │556500元(銷售額 │                  │                  │                  │                  │                  │        │
│    │                  │  為530000元，營  │                  │                  │                  │                  │                  │        │
│    │                  │  業稅為26500元)  │                  │                  │                  │                  │                  │        │
│    │                  │                  │                  │                  │                  │                  │                  │        │
│    │                  │  KD00000000      │                  │                  │                  │                  │                  │        │
│    │                  │90.11.26        │                  │                  │                  │                  │                  │        │
│    │                  │ES3207F+ES3210F │                  │                  │                  │                  │                  │        │
│    │                  │  (數量5000)      │                  │                  │                  │                  │                  │        │
│    │                  │892500元(銷售額 │                  │                  │                  │                  │                  │        │
│    │                  │  為850000元，營  │                  │                  │                  │                  │                  │        │
│    │                  │  業稅為42500元)  │                  │                  │                  │                  │                  │        │
├──┼─────────┼─────────┼─────────┼─────────┼─────────┼─────────┼─────────┼────┤
│98  │KB00000000      │KD00000000      │無                │無                │KB00000000      │無                │KB00000000      │98      │
│    │90.11.5         │90.11.5         │                  │                  │90.11.7         │                  │90.11.9         │        │
│    │VCD PARTS       │FRONT PANEL     │                  │                  │FRONT PANEL     │                  │FRONT PANEL     │        │
│    │  (數量5000SET)   │  VFD HL-D015A    │                  │                  │  VFD HL-D015A    │                  │  VFD HL-D015A    │        │
│    │0000000元(銷售額│  CASE            │                  │                  │  CASE            │                  │  CASE            │        │
│    │  為0000000元，營 │  POWER BOARD     │                  │                  │  POWER BOARD     │                  │  POWER BOARD     │        │
│    │  業稅為95500元)  │  REMOTECONTROLLER│                  │                  │  REMOTECONTROLLER│                  │  REMOTECONTROLLER│        │
│    │＊此發票與編號99相│  (以上數量各2000)│                  │                  │  (以上數量各2000)│                  │  (以上數量各2000)│        │
│    │  同，故此發票貨物│802410元(銷售額 │                  │                  │843150元(銷售額 │                  │860013元(銷售額 │        │
│    │  數量及金額是與編│  為764200元，營業│                  │                  │  為803000元，營業│                  │  為819060元，營業│        │
│    │  號99發票合計之結│  稅為38210元)    │                  │                  │  稅為40150元)    │                  │  稅為40953元)    │        │
│    │  果。            │                  │                  │                  │                  │                  │                  │        │
├──┼─────────┼─────────┼─────────┼─────────┼─────────┼─────────┼─────────┼────┤
│99  │KB00000000      │KD00000000      │無                │無                │KD00000000      │無                │KB00000000      │99      │
│    │90.11.5         │90.11.5         │                  │                  │90.11.7         │                  │90.11.9         │        │
│    │VCD PARTS       │FRONT PANEL     │                  │                  │FRONT PANEL     │                  │FRONT PANEL     │        │
│    │  (數量5000SET)   │  VFD HL-D015A    │                  │                  │  VFD HL-D015A    │                  │  VFD HL-D015A    │        │
│    │0000000元(銷售額│  CASE            │                  │                  │  CASE            │                  │  CASE            │        │
│    │  為0000000元，營 │  POWER BOARD     │                  │                  │  POWER BOARD     │                  │  POWER BOARD     │        │
│    │  業稅為95500元)  │  REMOTECONTROLLER│                  │                  │  REMOTECONTROLLER│                  │  REMOTECONTROLLER│        │
│    │＊此發票與編號98相│  (以上數量各3000)│                  │                  │  (以上數量各3000)│                  │  (以上數量各3000)│        │
│    │  同，故此發票貨物│0000000元(銷售額│                  │                  │0000000元(銷售額│                  │0000000元(銷售額│        │
│    │  數量及金額是與編│  為0000000元，營 │                  │                  │  為0000000元，營 │                  │  為0000000元，營 │        │
│    │  號99發票合計之結│  業稅為57315元)  │                  │                  │  業稅為60225元)  │                  │  業稅為61430元)  │        │
│    │  果。            │                  │                  │                  │                  │                  │                  │        │
├──┼─────────┼─────────┼─────────┼─────────┼─────────┼─────────┼─────────┼────┤
│100 │KB00000000      │KD00000000      │無                │無                │KB00000000      │無                │KB00000000      │100     │
│    │90.11.14        │90.11.16        │                  │                  │90.11.20        │                  │90.11.20        │        │
│    │FRONT PANEL     │FRONT PANEL     │                  │                  │FRONT PANEL     │                  │FRONT PANEL     │        │
│    │  VFD             │  VFD HL-D015A    │                  │                  │  VFD HL-D015A    │                  │  VFD HL-D015A    │        │
│    │  CASE            │  CASE            │                  │                  │  CASE            │                  │  CASE            │        │
│    │  ADAPTOR         │  ADAPTOR         │                  │                  │  ADAPTOR         │                  │  ADAPTOR         │        │
│    │  REMOTECONTROLLER│  REMOTECONTROLLER│                  │                  │  REMOTECONTROLLER│                  │  REMOTECONTROLLER│        │
│    │ (以上數量20000SET│ (以上數量各20000)│                  │                  │ (以上數量各20000)│                  │ (以上數量各20000)│        │
│    │ )                │0000000元(銷售額│                  │                  │0000000元(銷售額│                  │0000000元(銷售額│        │
│    │0000000元(銷售額│  為0000000元，營 │                  │                  │  為0000000元，營 │                  │  為0000000元，營 │        │
│    │  為0000000元，營 │  業稅為248400元) │                  │                  │  業稅為261000元) │                  │  業稅為266220元) │        │
│    │  業稅為248000元）│                  │                  │                  │                  │                  │                  │        │
│    │                  │                  │                  │                  │                  │                  │                  │        │
├──┼─────────┼─────────┼─────────┼─────────┼─────────┼─────────┼─────────┼────┤
│101 │KB00000000      │KD00000000      │無                │無                │KB00000000      │無                │KB00000000      │101     │
│    │90.11.15        │90.11.16        │                  │                  │90.11.20        │                  │90.11.20        │        │
│    │SONY CD DECK    │SONY CD DECK    │                  │                  │SONY CD DECK    │                  │SONY CD DECK    │        │
│    │  (數量20000)     │  (數量20000)     │                  │                  │  (數量20000)     │                  │  (數量20000)     │        │
│    │0000000元(銷售額│0000000元(銷售額│                  │                  │0000000元(銷售額│                  │0000000元(銷售額│        │
│    │  為0000000元，營 │  為0000000元，營 │                  │                  │  為0000000元，營 │                  │  為0000000元，營 │        │
│    │  業稅為219000元) │  業稅為219000元) │                  │                  │  業稅為230000元) │                  │  業稅為234600元) │        │
├──┼─────────┼─────────┼─────────┼─────────┼─────────┼─────────┼─────────┼────┤
│102 │KB00000000      │KD00000000      │無                │無                │KB00000000      │無                │KB00000000      │102     │
│    │90.11.16        │90.11.21        │                  │                  │90.11.22        │                  │90.11.22        │        │
│    │VCD板上材料     │同軸輸出端子COX-│                  │                  │同軸輸出端子COX-│                  │同軸輸出端子COX-│        │
│    │  (數量20000SET)  │  IAL             │                  │                  │  IAL             │                  │  IAL             │        │
│    │336000元(銷售額 │  S端子           │                  │                  │  S端子           │                  │  S端子           │        │
│    │  為320000元，營  │  AUDIO端子       │                  │                  │  AUDIO 端子      │                  │  AUDIO 端子      │        │
│    │  業稅為16000元)  │  色差端子（三孔RG│                  │                  │  色差端子（三孔RG│                  │  色差端子（三孔RG│        │
│    │                  │  B）             │                  │                  │  B）             │                  │  B）             │        │
│    │                  │  AV端子          │                  │                  │  AV端子          │                  │  AV端子          │        │
│    │                  │ (以上數量各20000)│                  │                  │ (以上數量各20000)│                  │ (以上數量各20000)│        │
│    │                  │346500元(銷售額 │                  │                  │369600元(銷售額 │                  │376992元(銷售額 │        │
│    │                  │  為330000元，營  │                  │                  │  為352000元，營  │                  │  為359040元，營業│        │
│    │                  │  業稅為16500元)  │                  │                  │  業稅為17600元)  │                  │  稅為17952元)    │        │
├──┼─────────┼─────────┼─────────┼─────────┼─────────┼─────────┼─────────┼────┤
│103 │KB00000000      │KD00000000      │無                │無                │KB00000000      │無                │KB00000000      │103     │
│    │90.11.16        │90.11.21        │                  │                  │90.11.22        │                  │90.11.22        │        │
│    │VCD IC          │BA4558F         │                  │                  │BA4558F         │                  │BA4558F         │        │
│    │ （數量20000SET） │ （數量60000）    │                  │                  │ （數量60000）    │                  │ （數量60000）    │        │
│    │525000元(銷售額 │  24C02           │                  │                  │  24C02           │                  │  24C02           │        │
│    │  為500000元，營業│  TC4066          │                  │                  │  TC4066          │                  │  TC4066          │        │
│    │  稅為25000元)    │  78L09           │                  │                  │  78L09           │                  │  78L09           │        │
│    │                  │  79L09           │                  │                  │  79L09           │                  │  79L09           │        │
│    │                  │  74HC04          │                  │                  │  74HC04          │                  │  74HC04          │        │
│    │                  │  (以上數量各20000│                  │                  │  (以上數量各20000│                  │  (以上數量各20000│        │
│    │                  │  )               │                  │                  │  )               │                  │  )               │        │
│    │                  │537600元(銷售額 │                  │                  │573300元(銷售額 │                  │584766元(銷售額 │        │
│    │                  │  為512000元，營業│                  │                  │  為546000元，營業│                  │  為556920元，營業│        │
│    │                  │  稅為25600元)    │                  │                  │  稅為27300元)    │                  │  稅為27846元)    │        │
├──┼─────────┼─────────┼─────────┼─────────┼─────────┼─────────┼─────────┼────┤
│104 │KB00000000      │KD00000000      │無                │KB00000000      │無                │無                │KB00000000      │104     │
│    │90.11.12        │90.11.16        │                  │90.11.23        │                  │                  │90.11.23        │        │
│    │AV2188E         │AV2188E         │                  │AV2188E         │                  │                  │AV2188E         │        │
│    │  (數量21600)     │  (數量21600)     │                  │  (數量21600)     │                  │                  │  (數量21600)     │        │
│    │  AV3169          │0000000元(銷售額│                  │  AV3169          │                  │                  │  AV3169          │        │
│    │  (數量21000)     │  為0000000元，營 │                  │  (數量21000)     │                  │                  │  (數量21000)     │        │
│    │0000000元(銷售額│  業稅為66852元)  │                  │0000000元(銷售額│                  │                  │0000000元(銷售額│        │
│    │  為0000000元，營 │                  │                  │  為0000000元，營 │                  │                  │  為0000000元，營 │        │
│    │  業稅為128277元) │KD00000000      │                  │  業稅為128576元) │                  │                  │  業稅為131147元) │        │
│    │                  │90.11.16        │                  │                  │                  │                  │                  │        │
│    │                  │AV3169          │                  │                  │                  │                  │                  │        │
│    │                  │  (數量21000)     │                  │                  │                  │                  │                  │        │
│    │                  │0000000元(銷售額│                  │                  │                  │                  │                  │        │
│    │                  │  為0000000元，營 │                  │                  │                  │                  │                  │        │
│    │                  │  業稅為61425元)  │                  │                  │                  │                  │                  │        │
├──┼─────────┼─────────┼─────────┼─────────┼─────────┼─────────┼─────────┼────┤
│105 │KB00000000      │KD00000000      │無                │無                │KB00000000      │無                │KB00000000      │105     │
│    │90.11.16        │90.11.21        │                  │                  │90.11.22        │                  │90.11.22        │        │
│    │PCB板           │PCB光板         │                  │                  │PCB光板         │                  │PCB光板         │        │
│    │  (數量20000)     │  (數量20000)     │                  │                  │  (數量20000)     │                  │  (數量20000)     │        │
│    │840000元(銷售額 │858900元(銷售額 │                  │                  │903000元(銷售額 │                  │921060元(銷售額 │        │
│    │  為800000元，營業│  為818000元，營業│                  │                  │  為86000元，營業 │                  │  為877200元，營業│        │
│    │  稅為40000元)    │  稅為40900元)    │                  │                  │  稅為43000元)    │                  │  稅為43860元)    │        │
├──┼─────────┼─────────┼─────────┼─────────┼─────────┼─────────┼─────────┼────┤
│106 │KB00000000      │KD00000000      │無                │KB00000000      │無                │無                │KB00000000      │106     │
│    │90.11.12        │90.11.13        │                  │90.11.23        │                  │                  │90.11.23        │        │
│    │HD0000000SC02X  │HD0000000SC02X  │                  │HD0000000SC02X  │                  │                  │HD0000000SC02X  │        │
│    │  (數量20000)     │  (數量20000)     │                  │  (數量20000)     │                  │                  │  (數量20000)     │        │
│    │0000000元(銷售額│0000000元(銷售額│                  │0000000元(銷售額│                  │                  │0000000元(銷售額│        │
│    │  為0000000元，營 │  為0000000元，營 │                  │  為0000000元，營 │                  │                  │  為0000000元，營 │        │
│    │  業稅為110000元) │  業稅為110000元) │                  │  業稅為110336元) │                  │                  │  業稅為112543元) │        │
├──┼─────────┼─────────┼─────────┼─────────┼─────────┼─────────┼─────────┼────┤
│107 │KB00000000      │KD00000000      │無                │KB00000000      │無                │無                │KB00000000      │107     │
│    │90.11.21        │90.11.23        │                  │90.11.23        │                  │                  │90.11.23        │        │
│    │SK9223A+KA9284+ │SK9223A+KA9284+ │                  │SK9223A+KA9284+ │                  │                  │SK9223A+KA9284+ │        │
│    │  KA9258          │  KA9258          │                  │  KA9258          │                  │                  │  KA9258          │        │
│    │  (數量30000)     │  (數量10000)     │                  │  (數量20000)     │                  │                  │  (數量20000)     │        │
│    │0000000元(銷售額│0000000元(銷售額│                  │0000000元(銷售額│                  │                  │0000000元(銷售額│        │
│    │  為0000000元，營 │  為0000000元，營 │                  │  為0000000元，營 │                  │                  │  為0000000元，營 │        │
│    │  業稅為159000元│  業稅為53000元)  │                  │  業稅為106888元) │                  │                  │  業稅為109026元) │        │
│    │  )               │                  │                  │                  │                  │                  │                  │        │
│    │*此發票與編號97相 │KD00000000      │                  │                  │                  │                  │                  │        │
│    │同，故此發票貨物數│90.11.23        │                  │                  │                  │                  │                  │        │
│    │量及金額是與編號97│SK9223A+KA9284+ │                  │                  │                  │                  │                  │        │
│    │發票合計之結果。  │  KA9258          │                  │                  │                  │                  │                  │        │
│    │                  │  (數量50000)     │                  │                  │                  │                  │                  │        │
│    │                  │556500元(銷售額 │                  │                  │                  │                  │                  │        │
│    │                  │  為530000元，營  │                  │                  │                  │                  │                  │        │
│    │                  │  業稅為26500元)  │                  │                  │                  │                  │                  │        │
│    │                  │                  │                  │                  │                  │                  │                  │        │
│    │                  │KD00000000      │                  │                  │                  │                  │                  │        │
│    │                  │90.11.23        │                  │                  │                  │                  │                  │        │
│    │                  │SK9223A+KA9284+ │                  │                  │                  │                  │                  │        │
│    │                  │  KA9258          │                  │                  │                  │                  │                  │        │
│    │                  │  (數量5000)      │                  │                  │                  │                  │                  │        │
│    │                  │556500元(銷售額 │                  │                  │                  │                  │                  │        │
│    │                  │  為53000元，營業 │                  │                  │                  │                  │                  │        │
│    │                  │  稅為26500元)    │                  │                  │                  │                  │                  │        │
├──┼─────────┼─────────┼─────────┼─────────┼─────────┼─────────┼─────────┼────┤
│108 │KB00000000      │KD00000000      │無                │KB00000000      │無                │無                │KB00000000      │108     │
│    │90.11.12        │90.11.13        │                  │90.11.23        │                  │                  │90.11.23        │        │
│    │ES3207F+ES3210F │ES3207F+ES3210F │                  │ES3207F+ES3210F │                  │                  │ES3207F+ES3210F │        │
│    │  (數量20000)     │  (數量20000)     │                  │  (數量20000)     │                  │                  │  (數量20000)     │        │
│    │0000000元(銷售額│0000000元(銷售額│                  │0000000元(銷售額│                  │                  │0000000元(銷售額│        │
│    │  為0000000元，營 │  為0000000元，營 │                  │  為0000000元，營 │                  │                  │  為0000000元，營 │        │
│    │  業稅為170000元) │  業稅為170000元) │                  │  業稅為170676元) │                  │                  │  業稅為174090元) │        │
├──┼─────────┼─────────┼─────────┼─────────┼─────────┼─────────┼─────────┼────┤
│109 │KB00000000      │KD00000000      │無                │無                │KB00000000      │無                │KB00000000      │109     │
│    │90.11.19        │90.11.22        │                  │                  │90.11.23        │                  │90.11.23        │        │
│    │PCB光板         │PCB光板         │                  │                  │PCB光板         │                  │PCB光板         │        │
│    │  (數量20000)     │  (數量20000)     │                  │                  │  (數量20000)     │                  │  (數量20000)     │        │
│    │693000元(銷售額 │703500元(銷售額 │                  │                  │737100元(銷售額 │                  │751842元(銷售額 │        │
│    │  為660000元，營業│  為670000元，營業│                  │                  │  為702000元，營業│                  │  為716040元，營業│        │
│    │  稅為33000元)    │  稅為33500元)    │                  │                  │  稅為35100元)    │                  │  稅為35802元)    │        │
├──┼─────────┼─────────┼─────────┼─────────┼─────────┼─────────┼─────────┼────┤
│110 │KB00000000      │KD00000000      │無                │無                │KB00000000      │無                │KB00000000      │110     │
│    │90.11.19        │90.11.23        │                  │                  │90.11.23        │                  │90.11.23        │        │
│    │VCD PARTS       │FRONT PANEL     │                  │                  │FRONT PANEL     │                  │FRONT PANEL     │        │
│    │  (數量3000)      │  VFD HL-D015A    │                  │                  │  VFD HL-D015A    │                  │  VFD HL-D015A    │        │
│    │0000000元(銷售額│  CASE            │                  │                  │  CASE            │                  │  CASE            │        │
│    │  為0000000元，營 │  POWER BOARD     │                  │                  │  POWER BOARD     │                  │  POWER BOARD     │        │
│    │  業稅為57000元)  │  REMOTECONTROLLER│                  │                  │  REMOTECONTROLLER│                  │  REMOTECONTROLLER│        │
│    │                  │  (以上數量各3000)│                  │                  │  (以上數量各3000)│                  │  (以上數量各3000)│        │
│    │                  │0000000元(銷售額│                  │                  │0000000元(銷售額│                  │0000000元(銷售額│        │
│    │                  │  為0000000元，營 │                  │                  │  為0000000元，營 │                  │  為0000000元，營 │        │
│    │                  │  業稅為57315元)  │                  │                  │  業稅為60225元)  │                  │  業稅為61430元)  │        │
├──┼─────────┼─────────┼─────────┼─────────┼─────────┼─────────┼─────────┼────┤
│111 │KB00000000      │KD00000000      │無                │無                │KB00000000      │無                │KB00000000      │111     │
│    │90.11.20        │90.11.23        │                  │                  │90.11.23        │                  │90.11.23        │        │
│    │VCD PARTS       │FRONT PANEL     │                  │                  │FRONT PANEL     │                  │FRONT PANEL     │        │
│    │  (數量5000)      │  VFD HL-D015A    │                  │                  │  VFD HL-D015A    │                  │  VFD HL-D015A    │        │
│    │0000000元(銷售額│  CASE            │                  │                  │  CASE            │                  │  CASE            │        │
│    │  為0000000元，營 │  POWER BOARD     │                  │                  │  POWER BOARD     │                  │  POWER BOARD     │        │
│    │  業稅為95000元)  │  REMOTECONTROLLER│                  │                  │  REMOTECONTROLLER│                  │  REMOTECONTROLLER│        │
│    │                  │  (以上數量各5000)│                  │                  │  (以上數量各5000)│                  │  (以上數量各5000)│        │
│    │                  │0000000元(銷售額│                  │                  │0000000元(銷售額│                  │0000000元(銷售額│        │
│    │                  │  為0000000元，營 │                  │                  │  為0000000元，營 │                  │  為0000000元，營 │        │
│    │                  │  業稅為95525元)  │                  │                  │  業稅為100375元) │                  │  業稅為102383元) │        │
├──┼─────────┼─────────┼─────────┼─────────┼─────────┼─────────┼─────────┼────┤
│112 │KB00000000      │KD00000000      │無                │無                │KB00000000      │無                │KB00000000      │112     │
│    │90.12.5         │90.12.6         │                  │                  │90.12.11        │                  │90.12.11        │112-1   │
│    │VCD PARTS       │FRONT PANEL     │                  │                  │FRONT PANEL     │                  │FRONT PANEL     │        │
│    │  (數量20000)     │  VFD HL-D015A    │                  │                  │  (數量20000)     │                  │  VFD HL-D015A    │        │
│    │0000000元(銷售額│  POWER BOARD     │                  │                  │0000000元(銷售額│                  │  CASE            │        │
│    │  為6000000元，營 │  REMOTECONTROLLER│                  │                  │  為0000000元，營 │                  │  POWER BOARD     │        │
│    │  業稅為300000元) │  (以上數量各20000│                  │                  │  業稅為57000元)  │                  │  REMOTECONTROLLER│        │
│    │                  │  ）              │                  │                  │                  │                  │ (以上數量各20000)│        │
│    │                  │0000000元(銷售額│                  │                  │KB00000000      │                  │0000000元(銷售額│        │
│    │                  │  為0000000元，營 │                  │                  │90.12.11        │                  │  為0000000元，營 │        │
│    │                  │  業稅為279300元) │                  │                  │VFD HL-D015A    │                  │  業稅為409530元) │        │
│    │                  │                  │                  │                  │  REMOTECONTROLLER│                  │                  │        │
│    │                  │KD00000000      │                  │                  │ (以上數量各20000)│                  │                  │        │
│    │                  │90.12.6         │                  │                  │0000000元(銷售額│                  │                  │        │
│    │                  │REMOTECONTROLLER│                  │                  │  為0000000元，營 │                  │                  │        │
│    │                  │  (數量20000)     │                  │                  │  業稅為94500元)  │                  │                  │        │
│    │                  │609000元(銷售額 │                  │                  │                  │                  │                  │        │
│    │                  │  為580000元，營  │                  │                  │KB00000000      │                  │                  │        │
│    │                  │  業稅為29000元)  │                  │                  │90.12.11        │                  │                  │        │
│    │                  │                  │                  │                  │POWER BOARD     │                  │                  │        │
│    │                  │                  │                  │                  │  (數量20000)     │                  │                  │        │
│    │                  │                  │                  │                  │0000000元(銷售額│                  │                  │        │
│    │                  │                  │                  │                  │  為0000000元，營 │                  │                  │        │
│    │                  │                  │                  │                  │  業稅為142000元) │                  │                  │        │
│    │                  │                  │                  │                  │                  │                  │                  │        │
│    │                  │                  │                  │                  │KB00000000      │                  │                  │        │
│    │                  │                  │                  │                  │90.12.11        │                  │                  │        │
│    │                  │                  │                  │                  │CASE            │                  │                  │        │
│    │                  │                  │                  │                  │  (數量20000)     │                  │                  │        │
│    │                  │                  │                  │                  │0000000元(銷售額│                  │                  │        │
│    │                  │                  │                  │                  │  為0000000元，營 │                  │                  │        │
│    │                  │                  │                  │                  │  業稅為108000元) │                  │                  │        │
├──┼─────────┼─────────┼─────────┼─────────┼─────────┼─────────┼─────────┼────┤
│113 │KB00000000      │KD00000000      │無                │無                │KB00000000      │無                │KB00000000      │113     │
│    │90.11.28        │90.11.30        │                  │                  │90.12.4         │                  │90.12.4         │113-1   │
│    │VCD PARTS       │FRONT PANEL     │                  │                  │FRONT PANEL     │                  │FRONT PANEL     │        │
│    │  (數量30000SET)  │  VFD HL-D015A    │                  │                  │  (數量30000)     │                  │  VFD HL-D015A    │        │
│    │00000000元(銷售 │  POWER BOARD     │                  │                  │0000000元(銷售額│                  │  CASE            │        │
│    │  額為00000000元，│  CASE            │                  │                  │  為0000000元，營 │                  │  POWER BOARD     │        │
│    │  營業稅為570000元│  REMOTECONTROLLER│                  │                  │  業稅為85500元)  │                  │  REMOTECONTROLLER│        │
│    │  )               │  (以上數量各30000│                  │                  │                  │                  │ (以上數量各30000)│        │
│    │                  │  ）              │                  │                  │KB00000000      │                  │00000000元(銷售 │        │
│    │                  │00000000元(銷售 │                  │                  │90.12.4         │                  │  額為00000000元，│        │
│    │                  │  額為00000000元，│                  │                  │VFD HL-D015A    │                  │  營業稅為614295元│        │
│    │                  │  營業稅為575400元│                  │                  │  (數量30000)     │                  │  )               │        │
│    │                  │  )               │                  │                  │0000000元(銷售額│                  │                  │        │
│    │                  │                  │                  │                  │  為0000000元，營 │                  │                  │        │
│    │                  │                  │                  │                  │  業稅為96000元)  │                  │                  │        │
│    │                  │                  │                  │                  │                  │                  │                  │        │
│    │                  │                  │                  │                  │KB00000000      │                  │                  │        │
│    │                  │                  │                  │                  │90.12.4         │                  │                  │        │
│    │                  │                  │                  │                  │POWER BOARD     │                  │                  │        │
│    │                  │                  │                  │                  │  (數量30000)     │                  │                  │        │
│    │                  │                  │                  │                  │0000000元(銷售額│                  │                  │        │
│    │                  │                  │                  │                  │  為0000000元，營 │                  │                  │        │
│    │                  │                  │                  │                  │  業稅為213000元) │                  │                  │        │
│    │                  │                  │                  │                  │                  │                  │                  │        │
│    │                  │                  │                  │                  │KB00000000      │                  │                  │        │
│    │                  │                  │                  │                  │90.12.4         │                  │                  │        │
│    │                  │                  │                  │                  │CASE            │                  │                  │        │
│    │                  │                  │                  │                  │  (數量30000)     │                  │                  │        │
│    │                  │                  │                  │                  │0000000元(銷售額│                  │                  │        │
│    │                  │                  │                  │                  │  為0000000元，營 │                  │                  │        │
│    │                  │                  │                  │                  │  業稅為162000元) │                  │                  │        │
│    │                  │                  │                  │                  │                  │                  │                  │        │
│    │                  │                  │                  │                  │KB00000000      │                  │                  │        │
│    │                  │                  │                  │                  │90.12.4         │                  │                  │        │
│    │                  │                  │                  │                  │REMOTECONTROLLER│                  │                  │        │
│    │                  │                  │                  │                  │  (數量30000)     │                  │                  │        │
│    │                  │                  │                  │                  │960750元(銷售額 │                  │                  │        │
│    │                  │                  │                  │                  │  為915000元，營  │                  │                  │        │
│    │                  │                  │                  │                  │  業稅為45750元)  │                  │                  │        │
├──┼─────────┼─────────┼─────────┼─────────┼─────────┼─────────┼─────────┼────┤
│114 │KB00000000      │KD00000000      │無                │無                │KB00000000      │無                │KB00000000      │114     │
│    │90.11.28        │90.11.30        │                  │                  │90.12.4         │                  │90.12.4         │        │
│    │LM2575S         │LM2575S         │                  │                  │LM2575S         │                  │LM2575S         │        │
│    │  PCM1725         │  PCM1725         │                  │                  │  PCM1725         │                  │  PCM1725         │        │
│    │  HCT245          │  HCT245          │                  │                  │  HCT245          │                  │  HCT245          │        │
│    │  (以上數量各6000)│  (以上數量各6000)│                  │                  │  (以上數量各6000)│                  │  CL680-T128      │        │
│    │  V53C8256HP45    │  V53C8256HP45    │                  │                  │  V53C8256HP45    │                  │  CXA2549M        │        │
│    │  (數量12000)     │  (數量12000)     │                  │                  │  (數量12000)     │                  │  (以上數量各6000)│        │
│    │0000000元(銷售額│0000000元(銷售額│                  │                  │0000000元(銷售額│                  │  V53C8256HP45    │        │
│    │  為0000000元，營 │  為0000000元，營 │                  │                  │  為0000000元，營 │                  │  AM2008A         │        │
│    │  業稅為51840元)  │  業稅為51840元)  │                  │                  │  業稅為54338元)  │                  │ (以上數量各12000)│        │
│    │                  │                  │                  │                  │                  │                  │0000000元(銷售額│        │
│    │KB00000000      │KD00000000      │                  │                  │KB00000000      │                  │  為0000000元，營 │        │
│    │90.11.28        │90.11.30        │                  │                  │90.12.4         │                  │  業稅為126790元) │        │
│    │積體電路        │AM2008A         │                  │                  │AM2008A         │                  │                  │        │
│    │  (數量6000SET)   │  (數量12000)     │                  │                  │  (數量12000)     │                  │                  │        │
│    │0000000元(銷售額│  CL680-T128      │                  │                  │  CL680-T128      │                  │                  │        │
│    │  為0000000元，營 │  CXA2549M        │                  │                  │  CXA2549M        │                  │                  │        │
│    │  業稅為66000元)  │  (以上數量各6000)│                  │                  │  (以上數量各6000)│                  │                  │        │
│    │                  │0000000元(銷售額│                  │                  │0000000元(銷售額│                  │                  │        │
│    │                  │  為0000000元，營 │                  │                  │  為0000000元，營 │                  │                  │        │
│    │                  │  業稅為66750元)  │                  │                  │  業稅為69966元)  │                  │                  │        │
├──┼─────────┼─────────┼─────────┼─────────┼─────────┼─────────┼─────────┼────┤
│115 │KB00000000      │KD00000000      │無                │無                │KB00000000      │無                │KB00000000      │115     │
│    │90.12.20        │90.12.20        │                  │                  │90.12.21        │                  │90.12.21        │        │
│    │PCB光板         │PCB光板         │                  │                  │PCB光板         │                  │PCB光板         │        │
│    │  (數量20000)     │  (數量20000)     │                  │                  │  (數量20000)     │                  │  (數量20000)     │        │
│    │861000元(銷售額 │861000元(銷售額 │                  │                  │903000元(銷售額 │                  │921060元(銷售額 │        │
│    │  為820000元，營業│  為820000元，營業│                  │                  │  為860000元，營業│                  │  為877200元，營  │        │
│    │  稅為41000元)    │  稅為41000元)    │                  │                  │  稅為43000元)    │                  │  業稅為43860元)  │        │
├──┼─────────┼─────────┼─────────┼─────────┼─────────┼─────────┼─────────┼────┤
│116 │KB00000000      │KD00000000      │無                │無                │KB00000000      │無                │KB00000000      │116     │
│    │90.12.20        │90.12.20        │                  │                  │90.12.21        │                  │90.12.21        │        │
│    │ICHD0000000SCO2X│ICHD0000000SCO2X│                  │                  │ICHD0000000SCO2X│                  │ICHD0000000SCO2X│        │
│    │  (數量20000)     │  (數量20000)     │                  │                  │  (數量20000)     │                  │  (數量20000)     │        │
│    │0000000元(銷售額│0000000元(銷售額│                  │                  │0000000元(銷售額│                  │0000000元(銷售額│        │
│    │  為0000000元，營 │  為0000000元，營 │                  │                  │  為0000000元，營 │                  │  為0000000元，營 │        │
│    │  業稅為106000元) │  業稅為106000元) │                  │                  │  業稅為111104元) │                  │  業稅為113326元) │        │
├──┼─────────┼─────────┼─────────┼─────────┼─────────┼─────────┼─────────┼────┤
│117 │KB00000000      │KD00000000      │無                │無                │KB00000000      │無                │KB00000000      │117     │
│    │90.12.20        │90.12.20        │                  │                  │90.12.21        │                  │90.12.21        │        │
│    │AVS AV2188E     │AVS AV2188E     │                  │                  │AVS AV2188E     │                  │AVS AV2188E     │        │
│    │  (數量21600)     │  (數量21600)     │                  │                  │  (數量21600)     │                  │  (數量21600)     │        │
│    │  AVS AV3169      │  AVS AV3169      │                  │                  │  AVS AV3169      │                  │  AVS AV3169      │        │
│    │  (數量21000)     │  (數量21000)     │                  │                  │  (數量21000)     │                  │  (數量21000)     │        │
│    │0000000元(銷售額│0000000元(銷售額│                  │                  │0000000元(銷售額│                  │0000000元(銷售額│        │
│    │  為0000000元，營 │  為0000000元，營 │                  │                  │  為0000000元，營 │                  │  為0000000元，營 │        │
│    │  業稅為123570元) │  業稅為124110元) │                  │                  │  業稅為129471元) │                  │  業稅為132060元) │        │
├──┼─────────┼─────────┼─────────┼─────────┼─────────┼─────────┼─────────┼────┤
│118 │KB00000000      │KD00000000      │無                │無                │KB00000000      │無                │KB00000000      │118     │
│    │90.12.20        │90.12.20        │                  │                  │90.12.21        │                  │90.12.21        │        │
│    │積體電路        │BA4558F         │                  │                  │BA4558F         │                  │BA4558F         │        │
│    │ （數量20000）    │ （數量60000）    │                  │                  │ （數量60000）    │                  │ （數量60000）    │        │
│    │483000元(銷售額 │  24C02           │                  │                  │  24C02           │                  │  24C02           │        │
│    │  為460000元，營業│  TC4066          │                  │                  │  TC4066          │                  │  TC4066          │        │
│    │  稅為23000元)    │  78L09           │                  │                  │  78L09           │                  │  78L09           │        │
│    │                  │  79L09           │                  │                  │  79L09           │                  │  79L09           │        │
│    │KB00000000      │  (以上數量各20000│                  │                  │  74HC04          │                  │  74HC04          │        │
│    │90.12.20        │  )               │                  │                  │  (以上數量各20000│                  │  (以上數量各20000│        │
│    │74HC04          │483000元(銷售額 │                  │                  │  )               │                  │  )               │        │
│    │  (數量20000）    │  為460000元，營業│                  │                  │573300元(銷售額 │                  │584766元(銷售額 │        │
│    │58800元(銷售額為│  稅為23000元)    │                  │                  │  為546000元，營業│                  │  為556920元，營業│        │
│    │  56000元，營業稅 │                  │                  │                  │  稅為27300元)    │                  │  稅為27846元)    │        │
│    │  為2800元)       │KD00000000      │                  │                  │                  │                  │                  │        │
│    │                  │90.12.20        │                  │                  │                  │                  │                  │        │
│    │                  │74HC04          │                  │                  │                  │                  │                  │        │
│    │                  │  (數量20000）    │                  │                  │                  │                  │                  │        │
│    │                  │58800元(銷售額為│                  │                  │                  │                  │                  │        │
│    │                  │  56000元，營業稅 │                  │                  │                  │                  │                  │        │
│    │                  │  為2800元)       │                  │                  │                  │                  │                  │        │
├──┼─────────┼─────────┼─────────┼─────────┼─────────┼─────────┼─────────┼────┤
│119 │KB00000000      │KD00000000      │無                │無                │KB00000000      │無                │KB00000000      │119     │
│    │90.12.20        │90.12.20        │                  │                  │90.12.21        │                  │90.12.21        │        │
│    │  DVD用輸出端子   │同軸輸出端子COX-│                  │                  │同軸輸出端子COX-│                  │同軸輸出端子COX-│        │
│    │  (數量20000SET） │  IAL             │                  │                  │  IAL             │                  │  IAL             │        │
│    │353850元(銷售額 │  S端子           │                  │                  │  S端子           │                  │  S端子           │        │
│    │  為337000元，營業│  AUDIO端子       │                  │                  │  AUDIO端子       │                  │  AUDIO端子       │        │
│    │  稅為16850元)    │  色差端子（三孔RG│                  │                  │  色差端子（三孔RG│                  │  色差端子（三孔RG│        │
│    │                  │  B）             │                  │                  │  B）             │                  │  B）             │        │
│    │                  │  AV端子          │                  │                  │  AV端子          │                  │  AV端子          │        │
│    │                  │ (以上數量各20000)│                  │                  │ (以上數量各20000)│                  │ (以上數量各20000)│        │
│    │                  │353850元(銷售額 │                  │                  │369600元(銷售額 │                  │376992元(銷售額 │        │
│    │                  │  為337000元，營  │                  │                  │  為352000元，營業│                  │  為359040元，營業│        │
│    │                  │  業稅為16850元)  │                  │                  │  稅為17600元)    │                  │  稅為17952元)    │        │
├──┼─────────┼─────────┼─────────┼─────────┼─────────┼─────────┼─────────┼────┤
│120 │KB00000000      │KD00000000      │無                │無                │KB00000000      │無                │KB00000000      │120     │
│    │90.12.20        │90.12.20        │                  │                  │90.12.21        │                  │90.12.21        │        │
│    │PCB光板         │PCB光板         │                  │                  │PCB光板         │                  │PCB光板         │        │
│    │  (數量25000)     │  (數量25000)     │                  │                  │  (數量25000)     │                  │  (數量25000)     │        │
│    │866250元(銷售額 │879375元(銷售額 │                  │                  │921375元(銷售額 │                  │939803元(銷售額 │        │
│    │  為825000元，營業│  為837500元，營業│                  │                  │  為877500元，營業│                  │  為895050元，營業│        │
│    │  稅為41250元)    │  稅為41875元)    │                  │                  │  稅為43875元)    │                  │  稅為44753元)    │        │
├──┼─────────┼─────────┼─────────┼─────────┼─────────┼─────────┼─────────┼────┤
│121 │KB00000000      │KD00000000      │無                │KB00000000      │無                │無                │KB0000000       │121     │
│    │90.12.15        │90.12.18        │                  │90.12.24        │                  │                  │90.12.21        │121-1   │
│    │ES3207F+ES3210F │ES3207F+ES3210F │                  │ES3207F+ES3210F │                  │                  │ES3207F+ES3210F │        │
│    │  (數量2500)      │  (數量5000)      │                  │  (數量25000)     │                  │                  │  (數量25000)     │        │
│    │451500元(銷售額 │903000元(銷售額 │                  │0000000元(銷售額│                  │                  │0000000元(銷售額│        │
│    │  為430000元，營  │  為860000元，營業│                  │  為0000000元，營 │                  │                  │  為0000000元，營 │        │
│    │  業稅為21500元)  │  稅為43000元)    │                  │  業稅為215944元) │                  │                  │  業稅為220263元) │        │
│    │                  │                  │                  │                  │                  │                  │                  │        │
│    │KB00000000      │KD00000000      │                  │                  │                  │                  │                  │        │
│    │90.12.16        │90.12.19        │                  │                  │                  │                  │                  │        │
│    │ES3207F+ES3210F │ES3207F+ES3210F │                  │                  │                  │                  │                  │        │
│    │  (數量2500)      │  (數量5000)      │                  │                  │                  │                  │                  │        │
│    │451500元(銷售額 │903000元(銷售額 │                  │                  │                  │                  │                  │        │
│    │  為430000元，營  │  為860000元，營業│                  │                  │                  │                  │                  │        │
│    │  業稅為21500元)  │  稅為43000元)    │                  │                  │                  │                  │                  │        │
│    │                  │                  │                  │                  │                  │                  │                  │        │
│    │KB00000000      │KD00000000      │                  │                  │                  │                  │                  │        │
│    │90.12.19        │90.12.19        │                  │                  │                  │                  │                  │        │
│    │ES3207F+ES3210F │ES3207F+ES3210F │                  │                  │                  │                  │                  │        │
│    │  (數量5000)      │  (數量10000)     │                  │                  │                  │                  │                  │        │
│    │903000元(銷售額 │0000000元(銷售額│                  │                  │                  │                  │                  │        │
│    │  為860000元，營業│  為0000000元，營 │                  │                  │                  │                  │                  │        │
│    │  稅為43000元)    │  業稅為86000元)  │                  │                  │                  │                  │                  │        │
│    │                  │                  │                  │                  │                  │                  │                  │        │
│    │KB00000000      │KD00000000      │                  │                  │                  │                  │                  │        │
│    │90.12.19        │90.12.20        │                  │                  │                  │                  │                  │        │
│    │ES3207F+ES3210F │ES3207F+ES3210F │                  │                  │                  │                  │                  │        │
│    │  (數量5000)      │  (數量5000)      │                  │                  │                  │                  │                  │        │
│    │903000元(銷售額 │903000元(銷售額 │                  │                  │                  │                  │                  │        │
│    │  為860000元，營業│  為860000元，營業│                  │                  │                  │                  │                  │        │
│    │  稅為43000元)    │  稅為43000元)    │                  │                  │                  │                  │                  │        │
│    │                  │                  │                  │                  │                  │                  │                  │        │
│    │KB00000000      │                  │                  │                  │                  │                  │                  │        │
│    │90.12.19        │                  │                  │                  │                  │                  │                  │        │
│    │ES3207F+ES3210F │                  │                  │                  │                  │                  │                  │        │
│    │  (數量5000)      │                  │                  │                  │                  │                  │                  │        │
│    │903000元(銷售額 │                  │                  │                  │                  │                  │                  │        │
│    │  為860000元，營業│                  │                  │                  │                  │                  │                  │        │
│    │  稅為43000元)    │                  │                  │                  │                  │                  │                  │        │
│    │                  │                  │                  │                  │                  │                  │                  │        │
│    │KB00000000      │                  │                  │                  │                  │                  │                  │        │
│    │90.12.20        │                  │                  │                  │                  │                  │                  │        │
│    │ES3207F+ES3210F │                  │                  │                  │                  │                  │                  │        │
│    │  (數量5000)      │                  │                  │                  │                  │                  │                  │        │
│    │903000元(銷售額 │                  │                  │                  │                  │                  │                  │        │
│    │  為860000元，營業│                  │                  │                  │                  │                  │                  │        │
│    │  稅為43000元)    │                  │                  │                  │                  │                  │                  │        │
├──┼─────────┼─────────┼─────────┼─────────┼─────────┼─────────┼─────────┼────┤
│122 │KB00000000      │KD00000000      │無                │KB00000000      │無                │無                │KB00000000      │122     │
│    │90.12.20        │90.12.21        │                  │90.12.24        │                  │                  │90.12.24        │122-1   │
│    │SK9223A+KA9284+ │SK9223A+KA9284+ │                  │SK9223A+KA9284+ │                  │                  │SK9223A+KA9284+ │        │
│    │  KA9258          │  KA9258          │                  │  KA9258          │                  │                  │  KA9258          │        │
│    │  (數量5000)      │  (數量5000)      │                  │  (數量25000)     │                  │                  │  (數量25000)     │        │
│    │561750元(銷售額 │561750元(銷售額 │                  │0000000元(銷售額│                  │                  │0000000(銷售額為│        │
│    │  為535000元，營業│  為535000元，營業│                  │  為0000000元，營 │                  │                  │  0000000元，營業 │        │
│    │  稅為26750元)    │  稅為26750元)    │                  │  業稅為135238元) │                  │                  │  稅為137942元)   │        │
│    │                  │                  │                  │                  │                  │                  │                  │        │
│    │KB00000000      │KD00000000      │                  │                  │                  │                  │                  │        │
│    │90.12.21        │90.12.21        │                  │                  │                  │                  │                  │        │
│    │SK9223A+KA9284+ │SK9223A+KA9284+ │                  │                  │                  │                  │                  │        │
│    │  KA9258          │  KA9258          │                  │                  │                  │                  │                  │        │
│    │  (數量5000)      │  (數量5000)      │                  │                  │                  │                  │                  │        │
│    │561750元(銷售額 │561750元(銷售額 │                  │                  │                  │                  │                  │        │
│    │  為535000元，營業│  為535000元，營業│                  │                  │                  │                  │                  │        │
│    │  稅為26750元)    │  稅為26750元)    │                  │                  │                  │                  │                  │        │
│    │                  │                  │                  │                  │                  │                  │                  │        │
│    │KB00000000      │KD00000000      │                  │                  │                  │                  │                  │        │
│    │90.12.22        │90.12.22        │                  │                  │                  │                  │                  │        │
│    │SK9223A+KA9284+ │SK9223A+KA9284+ │                  │                  │                  │                  │                  │        │
│    │  KA9258          │  KA9258          │                  │                  │                  │                  │                  │        │
│    │  (數量10000)     │  (數量10000)     │                  │                  │                  │                  │                  │        │
│    │0000000元(銷售額│0000000元(銷售額│                  │                  │                  │                  │                  │        │
│    │  為0000000元，營 │  為0000000元，營 │                  │                  │                  │                  │                  │        │
│    │  業稅為53500元)  │  業稅為53500元)  │                  │                  │                  │                  │                  │        │
│    │                  │                  │                  │                  │                  │                  │                  │        │
│    │KB00000000      │KD00000000      │                  │                  │                  │                  │                  │        │
│    │90.12.22        │90.12.23        │                  │                  │                  │                  │                  │        │
│    │SK9223A+KA9284+ │SK9223A+KA9284+ │                  │                  │                  │                  │                  │        │
│    │  KA9258          │  KA9258          │                  │                  │                  │                  │                  │        │
│    │  (數量5000)      │  (數量5000)      │                  │                  │                  │                  │                  │        │
│    │561750元(銷售額 │561750元(銷售額 │                  │                  │                  │                  │                  │        │
│    │  為535000元，營業│  為535000元，營業│                  │                  │                  │                  │                  │        │
│    │  稅為26750元)    │  稅為26750元)    │                  │                  │                  │                  │                  │        │
├──┼─────────┼─────────┼─────────┼─────────┼─────────┼─────────┼─────────┼────┤
│123 │KB00000000      │無                │無                │無                │ 無               │KD00000000      │KB00000000      │123     │
│    │90.12.27        │                  │                  │                  │                  │90.12.27        │90.12.31        │        │
│    │M3321-AIC       │                  │                  │                  │                  │M3321-AIC       │M3321-AIC       │        │
│    │  (數量30000)     │                  │                  │                  │                  │  (數量50000)     │  (數量50000)     │        │
│    │0000000元(銷售額│                  │                  │                  │                  │00000000元(銷售 │00000000元(銷售 │        │
│    │  為0000000元，營 │                  │                  │                  │                  │  額為0000000元， │  額為0000000元， │        │
│    │  業稅為289200元) │                  │                  │                  │                  │  營業稅為482500元│  營業稅為492151元│        │
│    │                  │                  │                  │                  │                  │                  │                  │        │
│    │KB00000000      │                  │                  │                  │                  │                  │                  │        │
│    │90.12.26        │                  │                  │                  │                  │                  │                  │        │
│    │M3321-AIC       │                  │                  │                  │                  │                  │                  │        │
│    │  (數量20000)     │                  │                  │                  │                  │                  │                  │        │
│    │0000000元(銷售額│                  │                  │                  │                  │                  │                  │        │
│    │  為385600元，營業│                  │                  │                  │                  │                  │                  │        │
│    │  稅為129800元)   │                  │                  │                  │                  │                  │                  │        │
├──┼─────────┼─────────┼─────────┼─────────┼─────────┼─────────┼─────────┼────┤
│124 │KB00000000      │KD00000000      │無                │無                │KB00000000      │無                │KB00000000      │124     │
│    │90.12.22        │90.12.25        │                  │                  │90.12.28        │                  │90.12.28        │        │
│    │PCB光板         │PCB光板         │                  │                  │PCB光板         │                  │PCB光板         │        │
│    │  (數量20000)     │  (數量20000)     │                  │                  │  (數量20000)     │                  │  (數量20000)     │        │
│    │861000元(銷售額 │861000元(銷售額 │                  │                  │903000元(銷售額 │                  │921060元(銷售額 │        │
│    │  為820000元，營  │  為820000元，營  │                  │                  │  為860000元，營  │                  │  為877200元，營  │        │
│    │  業稅為41000元)  │  業稅為41000元)  │                  │                  │  業稅為43000元)  │                  │  業稅為43860元)  │        │
├──┼─────────┼─────────┼─────────┼─────────┼─────────┼─────────┼─────────┼────┤
│125 │KB00000000      │KD00000000      │無                │無                │KB00000000      │無                │KB00000000      │125     │
│    │90.12.22        │90.12.25        │                  │                  │90.12.31        │                  │90.12.28        │        │
│    │積體電路        │74F374          │                  │                  │74F374          │                  │74F374          │        │
│    │  (數量20000SET)  │  HC04            │                  │                  │  HC04            │                  │  HC04            │        │
│    │0000000元(銷售額│  24C01A          │                  │                  │  24C01A          │                  │  24C01A          │        │
│    │  為0000000元，營 │  PCM1723E        │                  │                  │  PCM1723E        │                  │  PCM1723E        │        │
│    │  業稅為125000元) │ （以上數量各20000│                  │                  │ （以上數量各20000│                  │ （以上數量各20000│        │
│    │                  │  ）              │                  │                  │  ）              │                  │  ）              │        │
│    │                  │  PCM1716E        │                  │                  │  PCM1716E        │                  │  PCM1716E        │        │
│    │                  │  (數量40000)     │                  │                  │  (數量40000)     │                  │  (數量40000)     │        │
│    │                  │0000000元(銷售額│                  │                  │0000000元(銷售額│                  │0000000元(銷售額│        │
│    │                  │  為0000000元，營 │                  │                  │  為0000000元，營 │                  │  為0000000元，營 │        │
│    │                  │  業稅為126200元) │                  │                  │  業稅為132500元) │                  │  業稅為135150元) │        │
│    │                  │                  │                  │                  │                  │                  │                  │        │
├──┼─────────┼─────────┼─────────┼─────────┼─────────┼─────────┼─────────┼────┤
│126 │KB00000000      │KD00000000      │無                │無                │KB00000000      │無                │KB00000000      │126     │
│    │90.12.22        │90.12.25        │                  │                  │90.12.28        │                  │90.12.28        │        │
│    │ES4408F         │ES4408F         │                  │                  │ES4408F         │                  │ES4408F         │        │
│    │ （數量20000）    │  ADV7170KS       │                  │                  │  ADV7170KS       │                  │  ADV7170KS       │        │
│    │0000000元(銷售額│  W27E040-12      │                  │                  │  W27E040-12      │                  │  W27E040-12      │        │
│    │  為0000000元，   │ （以上數量各20000│                  │                  │ （以上數量各20000│                  │ （以上數量各20000│        │
│    │  營業稅為302000元│  ）              │                  │                  │  ）              │                  │  ）              │        │
│    │  )               │00000000元(銷售 │                  │                  │00000000元(銷售 │                  │00000000元(銷售 │        │
│    │                  │  額為0000000元， │                  │                  │  額為00000000元，│                  │  額為00000000元，│        │
│    │KB00000000      │  營業稅為479000元│                  │                  │  營業稅為501930元│                  │  營業稅為511969元│        │
│    │90.12.22        │  )               │                  │                  │  )               │                  │  )               │        │
│    │ADV7170KS       │                  │                  │                  │                  │                  │                  │        │
│    │  （數量20000）   │                  │                  │                  │                  │                  │                  │        │
│    │0000000元(銷售  │                  │                  │                  │                  │                  │                  │        │
│    │  額為0000000元， │                  │                  │                  │                  │                  │                  │        │
│    │  營業稅為117000元│                  │                  │                  │                  │                  │                  │        │
│    │  )               │                  │                  │                  │                  │                  │                  │        │
│    │                  │                  │                  │                  │                  │                  │                  │        │
│    │KB00000000      │                  │                  │                  │                  │                  │                  │        │
│    │90.12.22        │                  │                  │                  │                  │                  │                  │        │
│    │W27E040-12      │                  │                  │                  │                  │                  │                  │        │
│    │ （數量20000）    │                  │                  │                  │                  │                  │                  │        │
│    │0000000元(銷售額│                  │                  │                  │                  │                  │                  │        │
│    │  為0000000元，營 │                  │                  │                  │                  │                  │                  │        │
│    │  業稅為60000元)  │                  │                  │                  │                  │                  │                  │        │
├──┼─────────┼─────────┼─────────┼─────────┼─────────┼─────────┼─────────┼────┤
│127 │KB00000000      │KD00000000      │無                │無                │KB00000000      │無                │KB00000000      │127     │
│    │90.12.24        │90.12.26        │                  │                  │90.12.31        │                  │90.12.31        │        │
│    │VCD PARTS       │FRONT PANEL     │                  │                  │FRONT PANEL     │                  │FRONT PANEL     │        │
│    │ （數量10000SET） │  VFD HL-D015A    │                  │                  │  VFD HL-D015A    │                  │  VFD HL-D015A    │        │
│    │0000000元(銷售額│  ADAPTOR         │                  │                  │  ADAPTOR         │                  │  ADAPTOR         │        │
│    │  為0000000元，營 │  CASE            │                  │                  │  CASE            │                  │  CASE            │        │
│    │  業稅為125000元) │  REMOTECONTROLLER│                  │                  │  REMOTECONTROLLER│                  │  REMOTECONTROLLER│        │
│    │                  │  (以上數量各10000│                  │                  │  (以上數量各10000│                  │  (以上數量各10000│        │
│    │                  │  ）              │                  │                  │  ）              │                  │  ）              │        │
│    │                  │0000000元(銷售  │                  │                  │0000000元(銷售  │                  │0000000元(銷售  │        │
│    │                  │  額為0000000元， │                  │                  │  額為0000000元， │                  │  額為0000000元， │        │
│    │                  │  營業稅為124500元│                  │                  │  營業稅為130500元│                  │  營業稅為133110元│        │
│    │                  │  )               │                  │                  │  )               │                  │  )               │        │
├──┼─────────┼─────────┼─────────┼─────────┼─────────┼─────────┼─────────┼────┤
│128 │KB00000000      │KD00000000      │無                │無                │KB00000000      │無                │KB00000000      │128     │
│    │90.12.24        │90.12.26        │                  │                  │90.12.31        │                  │90.12.31        │        │
│    │SONY CD DECK    │SONY CD DECK    │                  │                  │SONY CD DECK    │                  │SONY CD DECK    │        │
│    │  (數量10000）    │  (數量10000）    │                  │                  │  (數量10000）    │                  │  (數量10000）    │        │
│    │0000000元(銷售額│0000000元(銷售額│                  │                  │0000000元(銷售額│                  │0000000元(銷售額│        │
│    │  為0000000元，營 │  為0000000元，營 │                  │                  │  為0000000元，營 │                  │  為0000000元，營 │        │
│    │  業稅為110000元) │  業稅為110000元) │                  │                  │  業稅為115000元) │                  │  業稅為117300元) │        │
├──┼─────────┼─────────┼─────────┼─────────┼─────────┼─────────┼─────────┼────┤
│130 │LA00000000      │LA00000000      │無                │無                │LA00000000      │無                │LA00000000      │130     │
│    │91.1.2          │91.1.4          │                  │                  │91.1.18         │                  │91.1.18         │        │
│    │PCB光板         │PCB光板         │                  │                  │PCB光板         │                  │PCB光板         │        │
│    │  (數量20000）    │  (數量20000）    │                  │                  │  (數量20000）    │                  │  (數量20000）    │        │
│    │884100元(銷售額 │884100元(銷售額 │                  │                  │903000元(銷售額 │                  │921060元(銷售額 │        │
│    │  為842000元，營業│  為842000元，營業│                  │                  │  為860000元，營業│                  │  為877200元，營業│        │
│    │  稅為42100元)    │  稅為42100元)    │                  │                  │  稅為43000元)    │                  │  稅為43860元)    │        │
├──┼─────────┼─────────┼─────────┼─────────┼─────────┼─────────┼─────────┼────┤
│131 │LA00000000      │LA00000000      │無                │無                │LA00000000      │無                │LA00000000      │131     │
│    │91.1.10         │91.1.14         │                  │                  │91.1.18         │                  │91.1.18         │        │
│    │ICHD0000000SCO2X│ICHD0000000SCO2X│                  │                  │ICHD0000000SCO2X│                  │ICHD0000000SCO2X│        │
│    │  (數量20000）    │  (數量20000）    │                  │                  │  (數量20000）    │                  │  (數量20000）    │        │
│    │0000000元(銷售額│0000000元(銷售額│                  │                  │0000000元(銷售額│                  │0000000元(銷售額│        │
│    │  為0000000元，營 │  為0000000元，營 │                  │                  │  為0000000元，營 │                  │  為0000000元，營 │        │
│    │  業稅為110000元) │  業稅為110000元) │                  │                  │  業稅為112000元) │                  │  業稅為114240元) │        │
├──┼─────────┼─────────┼─────────┼─────────┼─────────┼─────────┼─────────┼────┤
│132 │LA00000000      │LA00000000      │無                │無                │LA00000000      │無                │LA00000000      │132     │
│    │91.1.2          │91.1.4          │                  │                  │91.1.18         │                  │91.1.18         │        │
│    │AVS AV2188E     │AVS AV2188E     │                  │                  │AVS AV2188E     │                  │AVS AV2188E     │        │
│    │  (數量21600）    │  (數量21600）    │                  │                  │  (數量21600）    │                  │  (數量21600）    │        │
│    │  AVS AV3169      │  AVS AV3169      │                  │                  │  AVS AV3169      │                  │  AVS AV3169      │        │
│    │  (數量21000）    │  (數量21000）    │                  │                  │  (數量21000）    │                  │  (數量21000）    │        │
│    │0000000元(銷售額│0000000元(銷售額│                  │                  │0000000元(銷售額│                  │0000000元(銷售額│        │
│    │  為0000000元，營 │  為0000000元，營 │                  │                  │  為0000000元，營 │                  │  為0000000元，營 │        │
│    │  業稅為127851元) │  業稅為127851元) │                  │                  │  業稅為130515元) │                  │  業稅為133125元) │        │
├──┼─────────┼─────────┼─────────┼─────────┼─────────┼─────────┼─────────┼────┤
│133 │LA00000000      │LA00000000      │無                │無                │LA00000000      │無                │LA00000000      │133     │
│    │91.1.10         │91.1.14         │                  │                  │90.1.18         │                  │91.1.18         │        │
│    │BA4558F         │BA4558F         │                  │                  │BA4558F         │                  │BA4558F         │        │
│    │ （數量60000）    │ （數量60000）    │                  │                  │ （數量60000）    │                  │ （數量60000）    │        │
│    │  TC4066          │  TC4066          │                  │                  │  24C02           │                  │  24C02           │        │
│    │  78L09           │  78L09           │                  │                  │  TC4066          │                  │  TC4066          │        │
│    │  79L09           │  79L09           │                  │                  │  78L09           │                  │  78L09           │        │
│    │  74HC04          │  74HC04          │                  │                  │  79L09           │                  │  79L09           │        │
│    │  (以上數量各20000│  (以上數量各20000│                  │                  │  74HC04          │                  │  74HC04          │        │
│    │  )               │  )               │                  │                  │  (以上數量各20000│                  │  (以上數量各20000│        │
│    │428400元(銷售額 │428400元(銷售額 │                  │                  │  )               │                  │  )               │        │
│    │  為408000元，營業│  為408000元，營業│                  │                  │573300元(銷售額 │                  │584766元(銷售額 │        │
│    │  稅為20400元)    │  稅為20400元)    │                  │                  │  為546000元，營業│                  │  為556920元，營業│        │
│    │                  │                  │                  │                  │  稅為27300元)    │                  │  稅為27846元)    │        │
│    │LA00000000      │LA00000000      │                  │                  │                  │                  │                  │        │
│    │91.1.10         │91.1.14         │                  │                  │                  │                  │                  │        │
│    │24C02           │24C02           │                  │                  │                  │                  │                  │        │
│    │  (數量20000)     │  (數量20000)     │                  │                  │                  │                  │                  │        │
│    │128100元(銷售額 │128100元(銷售額 │                  │                  │                  │                  │                  │        │
│    │  為122000元，營業│  為122000元，營業│                  │                  │                  │                  │                  │        │
│    │  稅為6100元)     │  稅為6100元)     │                  │                  │                  │                  │                  │        │
├──┼─────────┼─────────┼─────────┼─────────┼─────────┼─────────┼─────────┼────┤
│134 │LA00000000      │LA00000000      │無                │無                │LA00000000      │無                │LA00000000      │134     │
│    │91.1.10         │91.1.14         │                  │                  │91.1.18         │                  │91.1.14         │        │
│    │同軸輸出端子    │同軸輸出端子    │                  │                  │同軸輸出端子    │                  │同軸輸出端子    │        │
│    │  S端子           │  S端子           │                  │                  │  S端子           │                  │  S端子           │        │
│    │  AUDIO 端子      │  AUDIO 端子      │                  │                  │  AUDIO 端子      │                  │  AUDIO 端子      │        │
│    │  AV端子          │  AV端子          │                  │                  │  AV端子          │                  │  AV端子          │        │
│    │  色差端子        │  色差端子        │                  │                  │  色差端子        │                  │  色差端子        │        │
│    │ （以上數量各20000│  (以上數量各20000│                  │                  │ （以上數量各20000│                  │  (以上數量各20000│        │
│    │  ）              │  ）              │                  │                  │  ）              │                  │  ）              │        │
│    │361200元(銷售額 │361200元(銷售額 │                  │                  │369600元(銷售額 │                  │376992元(銷售額 │        │
│    │  為344000元，營業│  為344000元，營業│                  │                  │  為352000元，營業│                  │  為359040元，營業│        │
│    │  稅為17200元)    │  稅為17200元)    │                  │                  │  稅為17600元)    │                  │  稅為17952元     │        │
├──┼─────────┼─────────┼─────────┼─────────┼─────────┼─────────┼─────────┼────┤
│135 │LA00000000      │LA00000000      │無                │無                │LA00000000      │無                │LA00000000      │135     │
│    │91.1.10         │91.1.14         │                  │                  │91.1.18         │                  │91.1.18         │        │
│    │FRONTPANEL      │FRONTPANEL      │                  │                  │FRONTPANEL      │                  │FRONTPANEL      │        │
│    │  VFD             │  VFD             │                  │                  │  VFD             │                  │  VFD             │        │
│    │  HL-0015A        │  HL-0015A        │                  │                  │  HL-0015A        │                  │  HL-0015A        │        │
│    │  CASE            │  CASE            │                  │                  │  CASE            │                  │  CASE            │        │
│    │  POWERBOARD      │  POWERBOARD      │                  │                  │  POWERBOARD      │                  │  POWERBOARD      │        │
│    │  REMOTECONTROLLER│  REMOTECONTROLLER│                  │                  │  REMOTECONTROLLER│                  │  REMOTECONTROLLER│        │
│    │  (以上數量各20000│  (以上數量各20000│                  │                  │  (以上數量各20000│                  │  (以上數量各20000│        │
│    │  )               │  )               │                  │                  │  )               │                  │  )               │        │
│    │0000000元(銷售額│0000000元(銷售額│                  │                  │0000000元(銷售額│                  │0000000元(銷售額│        │
│    │  為0000000元，營 │  為0000000元，營 │                  │                  │  為0000000元，營 │                  │  為0000000元，營 │        │
│    │  業稅為393600元) │  業稅為393600元) │                  │                  │  業稅為401500元) │                  │  業稅為409530元) │        │
│    │                  │                  │                  │                  │                  │                  │                  │        │
│    │                  │                  │                  │                  │                  │                  │                  │        │
│    │                  │                  │                  │                  │                  │                  │                  │        │
│    │                  │                  │                  │                  │                  │                  │                  │        │
│    │                  │                  │                  │                  │                  │                  │                  │        │
│    │                  │                  │                  │                  │                  │                  │                  │        │
│    │                  │                  │                  │                  │                  │                  │                  │        │
│    │                  │                  │                  │                  │                  │                  │                  │        │
│    │                  │                  │                  │                  │                  │                  │                  │        │
│    │                  │                  │                  │                  │                  │                  │                  │        │
│    │                  │                  │                  │                  │                  │                  │                  │        │
│    │                  │                  │                  │                  │                  │                  │                  │        │
│    │                  │                  │                  │                  │                  │                  │                  │        │
│    │                  │                  │                  │                  │                  │                  │                  │        │
│    │                  │                  │                  │                  │                  │                  │                  │        │
│    │                  │                  │                  │                  │                  │                  │                  │        │
│    │                  │                  │                  │                  │                  │                  │                  │        │
├──┼─────────┼─────────┼─────────┼─────────┼─────────┼─────────┼─────────┼────┤
│136 │LA00000000      │無                │無                │無                │無                │LC00000000      │LA00000000      │136     │
│    │91.1.17         │                  │                  │                  │                  │91.1.18         │91.1.18         │        │
│    │M3321C-AIC(TH)  │                  │                  │                  │                  │M3321C-AIC(TH)  │M3321C-AIC(TH)  │        │
│    │  (數量20000)     │                  │                  │                  │                  │  (數量20000)     │  (數量20000)     │        │
│    │0000000元(銷售額│                  │                  │                  │                  │0000000元(銷售額│0000000元(銷售額│        │
│    │  為0000000元，營 │                  │                  │                  │                  │  為0000000元，營 │  為0000000元，營 │        │
│    │  業稅為192000元) │                  │                  │                  │                  │  業稅為192500元) │  業稅為196350元) │        │
├──┼─────────┼─────────┼─────────┼─────────┼─────────┼─────────┼─────────┼────┤
│137 │LA00000000      │LA00000000      │無                │LA00000000      │無                │無                │LA00000000      │137     │
│    │91.1.15         │91.1.16         │                  │91.1.18         │                  │                  │91.1.18         │        │
│    │SK9223A+KA9284+ │SK9223A+KA9284+ │                  │SK9223A+KA9284+ │                  │                  │SK9223A+KA9284+ │        │
│    │  KA9258          │  KA9258          │                  │  KA9258          │                  │                  │  KA9258          │        │
│    │  (數量10000)     │  (數量20000)     │                  │  (數量20000)     │                  │                  │  (數量20000)     │        │
│    │0000000元(銷售額│0000000元(銷售額│                  │0000000元(銷售額│                  │                  │0000000元(銷售額│        │
│    │  為0000000元，營 │  為0000000元，營 │                  │  為0000000元，營 │                  │                  │  為0000000元，營 │        │
│    │  業稅為52000元)  │  業稅為105000元) │                  │  業稅為105090元) │                  │                  │  業稅為107192元) │        │
│    │                  │                  │                  │                  │                  │                  │                  │        │
│    │LA00000000      │                  │                  │                  │                  │                  │                  │        │
│    │91.1.16         │                  │                  │                  │                  │                  │                  │        │
│    │SK9223A+KA9284+ │                  │                  │                  │                  │                  │                  │        │
│    │  KA9258          │                  │                  │                  │                  │                  │                  │        │
│    │  (數量10000)     │                  │                  │                  │                  │                  │                  │        │
│    │0000000元(銷售額│                  │                  │                  │                  │                  │                  │        │
│    │  為0000000元，營 │                  │                  │                  │                  │                  │                  │        │
│    │  業稅為52000元)  │                  │                  │                  │                  │                  │                  │        │
├──┼─────────┼─────────┼─────────┼─────────┼─────────┼─────────┼─────────┼────┤
│138 │LA00000000      │LA00000000      │無                │LA00000000      │無                │無                │LA00000000      │138     │
│    │91.1.11         │91.1.16         │                  │91.1.18         │                  │                  │91.1.18         │        │
│    │ES3207F+ES3210F │ES3207F+ES3210F │                  │ES3207F+ES3210F │                  │                  │ES3207F+ES3210F │        │
│    │  (數量5000)      │  (數量20000)     │                  │  (數量20000)     │                  │                  │  (數量20000)     │        │
│    │813750元(銷售額 │0000000元(銷售額│                  │0000000元(銷售額│                  │                  │0000000元(銷售額│        │
│    │  為775000元，營業│  為0000000元，營 │                  │  為0000000元，營 │                  │                  │  為0000000元，營 │        │
│    │  稅為38750元)    │  業稅為157000元) │                  │  業稅為157635元) │                  │                  │  業稅為160788元) │        │
│    │                  │                  │                  │                  │                  │                  │                  │        │
│    │LA00000000      │                  │                  │                  │                  │                  │                  │        │
│    │91.1.14         │                  │                  │                  │                  │                  │                  │        │
│    │ES3207F+ES3210F │                  │                  │                  │                  │                  │                  │        │
│    │  (數量10000)     │                  │                  │                  │                  │                  │                  │        │
│    │0000000元(銷售額│                  │                  │                  │                  │                  │                  │        │
│    │  為0000000元，營 │                  │                  │                  │                  │                  │                  │        │
│    │  業稅為77500元)  │                  │                  │                  │                  │                  │                  │        │
│    │                  │                  │                  │                  │                  │                  │                  │        │
│    │LA00000000      │                  │                  │                  │                  │                  │                  │        │
│    │91.1.14         │                  │                  │                  │                  │                  │                  │        │
│    │ES3207F+ES3210F │                  │                  │                  │                  │                  │                  │        │
│    │  (數量5000)      │                  │                  │                  │                  │                  │                  │        │
│    │813750元(銷售額 │                  │                  │                  │                  │                  │                  │        │
│    │  為775000元，營業│                  │                  │                  │                  │                  │                  │        │
│    │  稅為38750元)    │                  │                  │                  │                  │                  │                  │        │
├──┼─────────┼─────────┼─────────┼─────────┼─────────┼─────────┼─────────┼────┤
│139 │LA00000000      │LA00000000      │無                │無                │LA00000000      │無                │LA00000000      │139     │
│    │91.1.14         │91.1.21         │                  │                  │91.1.23         │                  │91.1.24         │        │
│    │PCB光板         │PCB光板         │                  │                  │PCB光板         │                  │PCB光板         │        │
│    │  (數量10000)     │  (數量10000)     │                  │                  │  (數量10000)     │                  │  (數量10000)     │        │
│    │442050元(銷售額 │442050元(銷售額 │                  │                  │451500元(銷售額 │                  │460530元(銷售額 │        │
│    │  為421000元，營  │  為421000元，營  │                  │                  │  為430000元，營  │                  │  為438600元，營  │        │
│    │  業稅為21050元)  │  業稅為21050元)  │                  │                  │  業稅為21500元)  │                  │  業稅為21930元)  │        │
├──┼─────────┼─────────┼─────────┼─────────┼─────────┼─────────┼─────────┼────┤
│139 │LA00000000      │LA00000000      │無                │無                │LA00000000      │無                │LA00000000      │139     │
│    │91.1.14         │91.1.21         │                  │                  │91.1.23         │                  │91.1.24         │        │
│    │PCB光板         │PCB光板         │                  │                  │PCB光板         │                  │PCB光板         │        │
│    │  (數量10000)     │  (數量10000)     │                  │                  │  (數量10000)     │                  │  (數量10000)     │        │
│    │442050元(銷售額 │442050元(銷售額 │                  │                  │451500元(銷售額 │                  │460530元(銷售額 │        │
│    │  為421000元，營  │  為421000元，營  │                  │                  │  為430000元，營  │                  │  為438600元，營  │        │
│    │  業稅為21050元)  │  業稅為21050元)  │                  │                  │  業稅為21500元)  │                  │  業稅為21930元)  │        │
├──┼─────────┼─────────┼─────────┼─────────┼─────────┼─────────┼─────────┼────┤
│140 │LA00000000      │LA00000000      │無                │無                │LA00000000      │無                │LA00000000      │140     │
│    │91.1.14         │91.1.21         │                  │                  │91.1.23         │                  │91.1.23         │        │
│    │ES4408          │ES4408          │                  │                  │ES4408          │                  │ES4408          │        │
│    │  27C040          │  27C040          │                  │                  │  27C040          │                  │  27C040          │        │
│    │  24C01A          │  24C01A          │                  │                  │  24C01A          │                  │  24C01A          │        │
│    │ (以上數量各10000)│ (以上數量各10000)│                  │                  │ (以上數量各10000)│                  │ (以上數量各10000)│        │
│    │0000000元(銷售額│0000000元(銷售額│                  │                  │0000000元(銷售額│                  │0000000元(銷售額│        │
│    │  為0000000元，營 │  為0000000元，營 │                  │                  │  為0000000元，營 │                  │  為0000000元，營 │        │
│    │  業稅為389600元) │  業稅為389600元) │                  │                  │  業稅為397250元) │                  │  業稅為405195元) │        │
├──┼─────────┼─────────┼─────────┼─────────┼─────────┼─────────┼─────────┼────┤
│141 │LA00000000      │LA00000000      │無                │無                │LA00000000      │無                │LA00000000      │141     │
│    │91.1.23         │91.1.21         │                  │                  │91.1.23         │                  │91.1.24         │        │
│    │端子等材料      │同軸輸出端子    │                  │                  │同軸輸出端子    │                  │同軸輸出端子    │        │
│    │  (數量10000）    │  S端子           │                  │                  │  S端子           │                  │  S端子           │        │
│    │180600元(銷售額 │  AUDIO 端子      │                  │                  │  AUDIO 端子      │                  │  AUDIO 端子      │        │
│    │  為172000元，營業│  AV端子          │                  │                  │  AV端子          │                  │  AV端子          │        │
│    │  稅為8600元)     │  色差端子        │                  │                  │  色差端子        │                  │  色差端子        │        │
│    │                  │  (以上數量各10000│                  │                  │  (以上數量各10000│                  │  (以上數量各10000│        │
│    │                  │  ）              │                  │                  │  ）              │                  │  ）              │        │
│    │                  │180600元(銷售額 │                  │                  │184800元(銷售額 │                  │188496元(銷售額 │        │
│    │                  │  為172000元，營業│                  │                  │  為176000元，營業│                  │  為179520元，營業│        │
│    │                  │  稅為8600元)     │                  │                  │  稅為8800元)     │                  │  稅為8976元)     │        │
├──┼─────────┼─────────┼─────────┼─────────┼─────────┼─────────┼─────────┼────┤
│142 │LA00000000      │LA00000000      │無                │無                │LA00000000      │無                │LA00000000      │142     │
│    │91.1.14         │91.1.21         │                  │                  │91.1.23         │                  │91.1.23         │        │
│    │AVS AV2188E     │AVS AV2188E     │                  │                  │AVS AV2188E     │                  │AVS AV2188E     │        │
│    │  (數量10800)     │  (數量10800)     │                  │                  │  (數量10800)     │                  │  (數量10800)     │        │
│    │  AVS AV3169      │  AVS AV3169      │                  │                  │  AVS AV3169      │                  │  AVS AV3169      │        │
│    │  (數量10500）    │  (數量10500）    │                  │                  │  (數量10500）    │                  │  (數量10500）    │        │
│    │0000000元(銷售額│0000000元(銷售額│                  │                  │0000000元(銷售額│                  │0000000元(銷售額│        │
│    │  為0000000元，營 │  為0000000元，營 │                  │                  │  為0000000元，營 │                  │  為0000000元，營 │        │
│    │  業稅為63926元)  │  業稅為63926元)  │                  │                  │  業稅為65258元)  │                  │  業稅為66563元)  │        │
├──┼─────────┼─────────┼─────────┼─────────┼─────────┼─────────┼─────────┼────┤
│143 │LA00000000      │LA00000000      │無                │無                │LA00000000      │無                │LA00000000      │143     │
│    │91.1.23         │91.1.21         │                  │                  │91.1.24         │                  │91.1.24         │        │
│    │VCD PARTS       │FRONT PANEL     │                  │                  │FRONT PANEL     │                  │FRONT PANEL     │        │
│    │  (數量20000)     │  VFD             │                  │                  │  VFD             │                  │  VFD             │        │
│    │00000000元(銷售 │  HL-0015A        │                  │                  │  HL-0015A        │                  │  HL-0015A        │        │
│    │  額為0000000元， │  CASE            │                  │                  │  CASE            │                  │  CASE            │        │
│    │  營業稅為480000元│  ADAPTOR         │                  │                  │  ADAPTOR         │                  │  ADAPTOR         │        │
│    │  )               │  REMOTECONTROLLER│                  │                  │  REMOTECONTROLLER│                  │  REMOTECONTROLLER│        │
│    │*此發票與編號144相│ (以上數量各20000)│                  │                  │ (以上數量各20000)│                  │ (以上數量各20000)│        │
│    │同，貨物數量及金額│0000000元(銷售額│                  │                  │0000000元(銷售額│                  │0000000元(銷售額│        │
│    │係與編號144發票合 │  為0000000元，營 │                  │                  │  為0000000元，營 │                  │  為0000000元，營 │        │
│    │計之結果。        │  業稅為255800元) │                  │                  │  業稅為261000元) │                  │  業稅為266220元) │        │
├──┼─────────┼─────────┼─────────┼─────────┼─────────┼─────────┼─────────┼────┤
│144 │LA00000000      │LA00000000        │無                │無                │LA00000000      │無                │LA00000000      │144     │
│    │91.1.23         │91.1.21           │                  │                  │91.1.24         │                  │91.1.24         │        │
│    │VCD PARTS       │SONY CD DECK      │                  │                  │SONY CD DECK    │                  │SONY CD DECK    │        │
│    │  (數量20000)     │(數量20000)       │                  │                  │  (數量20000)     │                  │  (數量20000)     │        │
│    │00000000元(銷售 │0000000元(銷售額為│                  │                  │0000000元(銷售額│                  │0000000元(銷售額│        │
│    │  額為0000000元， │0000000元，營業稅 │                  │                  │  為0000000元，營 │                  │  為0000000元，營 │        │
│    │  營業稅為480000元│為225000元)       │                  │                  │  業稅為230000元) │                  │  業稅為234600元) │        │
│    │  )               │                  │                  │                  │                  │                  │                  │        │
│    │*此發票與編號144相│                  │                  │                  │                  │                  │                  │        │
│    │同，貨物數量及金額│                  │                  │                  │                  │                  │                  │        │
│    │係與編號144發票合 │                  │                  │                  │                  │                  │                  │        │
│    │計之結果。        │                  │                  │                  │                  │                  │                  │        │
├──┼─────────┼─────────┼─────────┼─────────┼─────────┼─────────┼─────────┼────┤
│145 │LA00000000      │LA00000000      │無                │無                │LA00000000      │無                │LA00000000      │145     │
│    │91.1.26         │91.1.28         │                  │                  │91.1.31         │                  │91.1.31         │145-1   │
│    │AM2088A         │AM2088A         │                  │                  │AM2088A         │                  │AM2088A         │        │
│    │  V53C8256HP4     │  V53C8256HP4     │                  │                  │  V53C8256HP4     │                  │  V53C8256HP4     │        │
│    │ (以上數量各10000)│ (以上數量各10000)│                  │                  │ (以上數量各10000)│                  │ (以上數量各10000)│        │
│    │  CXA2549M        │  CXA2549M        │                  │                  │  CXA2549M        │                  │  CXA2549M        │        │
│    │  HCT245          │  HCT245          │                  │                  │  HCT245          │                  │  HCT245          │        │
│    │  PCM1725         │  PCM1725         │                  │                  │  PCM1725         │                  │  PCM1725         │        │
│    │  (以上數量各5000)│  (以上數量各5000)│                  │                  │  (以上數量各5000)│                  │  CL680-T128      │        │
│    │0000000元(銷售額│0000000元(銷售額│                  │                  │0000000元(銷售額│                  │  SONYLM2575S     │        │
│    │  為964000元，營業│  為971500元，營業│                  │                  │  為993330元，營業│                  │  (以上數量各5000)│        │
│    │  稅為48200元)    │  稅為48575元)    │                  │                  │  稅為49667元)    │                  │0000000元(銷售額│        │
│    │                  │                  │                  │                  │                  │                  │  為0000000元，營 │        │
│    │LA00000000      │LA00000000      │                  │                  │LA00000000      │                  │  業稅為107496元) │        │
│    │91.1.25         │91.1.28         │                  │                  │91.1.31         │                  │                  │        │
│    │CD-CUBE等IC     │CD-CUBE等IC     │                  │                  │CD-CUBE等IC     │                  │                  │        │
│    │ (數量5000SET)    │  (數量5000)      │                  │                  │ (數量5000)       │                  │                  │        │
│    │0000000元(銷售額│666750元(銷售額 │                  │                  │681818元(銷售額 │                  │                  │        │
│    │  為0000000元，營 │  為635000元，營業│                  │                  │  為649350元，營業│                  │                  │        │
│    │  業稅為191250元) │  稅為31750元)    │                  │                  │  稅為32468元)    │                  │                  │        │
│    │                  │                  │                  │                  │                  │                  │                  │        │
│    │*此發票與編號147  │LA00000000      │                  │                  │LA00000000      │                  │                  │        │
│    │相同，貨物數量與金│91.1.28         │                  │                  │91.1.31         │                  │                  │        │
│    │額係與編號147發票 │SONY LM2575S    │                  │                  │SONY LM2575S    │                  │                  │        │
│    │合計之結果。      │ (數量5000)       │                  │                  │  (數量5000)      │                  │                  │        │
│    │                  │478800元(銷售額 │                  │                  │488329元(銷售額 │                  │                  │        │
│    │                  │  為456000元，營業│                  │                  │  為465075元，營業│                  │                  │        │
│    │                  │  稅為22800元)    │                  │                  │  稅為23254元)    │                  │                  │        │
├──┼─────────┼─────────┼─────────┼─────────┼─────────┼─────────┼─────────┼────┤
│146 │LA00000000      │LA00000000      │無                │無                │LA00000000      │無                │LA00000000      │146     │
│    │91.1.25         │91.1.28         │                  │                  │91.1.31         │                  │91.1.31         │        │
│    │A-9900 VCD PARTS│FRONT PANEL     │                  │                  │FRONT PANEL     │                  │FRONT PANEL     │        │
│    │ (數量5000)       │  VFD             │                  │                  │  VFD             │                  │  VFD             │        │
│    │0000000元(銷售額│  CASE            │                  │                  │  CASE            │                  │  CASE            │        │
│    │  為0000000元，營 │  ADAPTOR         │                  │                  │  ADAPTOR         │                  │  ADAPTOR         │        │
│    │  業稅為63750元)  │  REMOTECONTROLLER│                  │                  │  REMOTECONTROLLER│                  │  REMOTECONTROLLER│        │
│    │                  │  (以上數量各5000)│                  │                  │  (以上數量各5000)│                  │  (以上數量各5000)│        │
│    │                  │0000000元(銷售額│                  │                  │0000000元(銷售額│                  │0000000元(銷售額│        │
│    │                  │  為0000000元，營 │                  │                  │  為0000000元，營 │                  │  為0000000元，營 │        │
│    │                  │  業稅為63950元)  │                  │                  │  業稅為65250元)  │                  │  業稅為66555元)  │        │
├──┼─────────┼─────────┼─────────┼─────────┼─────────┼─────────┼─────────┼────┤
│147 │LA00000000      │LA00000000      │無                │無                │LA00000000      │無                │LA00000000      │147     │
│    │91.1.25         │91.1.28         │                  │                  │91.2.6          │                  │91.2.6          │        │
│    │CD-CUBE等IC     │PHILIP CD DECK  │                  │                  │PHILIP CD DECK  │                  │PHILIP CD DECK  │        │
│    │  (數量5000SET)   │  SERVO BOARD     │                  │                  │  SERVO BOARD     │                  │  SERVO BOARD     │        │
│    │0000000元(銷售額│  (以上數量各5000)│                  │                  │  (以上數量各5000)│                  │  (以上數量各5000)│        │
│    │  為0000000元，營 │0000000元(銷售額│                  │                  │0000000元(銷售額│                  │0000000元(銷售額│        │
│    │  業稅為191250元) │  為0000000元，營 │                  │                  │  為0000000元，營 │                  │  為0000000元，營 │        │
│    │                  │  業稅為137250元) │                  │                  │  業稅為140000元) │                  │  業稅為142800元) │        │
│    │*此發票與編號145相│                  │                  │                  │                  │                  │                  │        │
│    │同，貨物數量與金額│                  │                  │                  │                  │                  │                  │        │
│    │係與編號145發票合 │                  │                  │                  │                  │                  │                  │        │
│    │計之結果。        │                  │                  │                  │                  │                  │                  │        │
├──┼─────────┼─────────┼─────────┼─────────┼─────────┼─────────┼─────────┼────┤
│148 │LA00000000      │LA00000000      │無                │無                │LA00000000      │無                │LA00000000      │148     │
│    │91.1.25         │91.1.28         │                  │                  │91.1.31         │                  │91.1.31         │        │
│    │KA5399+KA16132  │KA5399+KA16132  │                  │                  │KA5399          │                  │KA5399          │        │
│    │  EDO256*16       │  EDO256*16       │                  │                  │  KA16132         │                  │  KA16132         │        │
│    │  1*16SDRAM       │  1*16SDRAM       │                  │                  │  EDO256*16       │                  │  EDO256*16       │        │
│    │ (以上數量各30000)│ (以上數量各30000)│                  │                  │  1*16SDRAM       │                  │  1*16SDRAM       │        │
│    │0000000元(銷售額│0000000元(銷售額│                  │                  │ (以上數量各30000)│                  │ (以上數量各30000)│        │
│    │  為0000000元，營 │  為0000000元，營 │                  │                  │0000000元(銷售額│                  │0000000元(銷售額│        │
│    │  業稅為115500元) │  業稅為116250元) │                  │                  │  為0000000元，營 │                  │  為0000000元，營 │        │
│    │                  │                  │                  │                  │  業稅為118989元）│                  │  業稅為121369元）│        │
├──┼─────────┼─────────┼─────────┼─────────┼─────────┼─────────┼─────────┼────┤
│149 │LA00000000      │LA00000000      │無                │無                │LA00000000      │無                │LA00000000      │149     │
│    │91.2.7          │91.2.18         │                  │                  │91.2.20         │                  │91.2.20         │        │
│    │PCB光板         │同軸輸出端子    │                  │                  │同軸輸出端子    │                  │PCB光板         │        │
│    │  (數量10000)     │  S端子           │                  │                  │  S端子           │                  │  同軸輸出端子    │        │
│    │442050元(銷售額 │  AVDIO端子       │                  │                  │  AVDIO端子       │                  │  S端子           │        │
│    │  為421000元，營業│  色差端子        │                  │                  │  色差端子        │                  │  AVDIO端子       │        │
│    │  稅為21050元)    │  AV端子          │                  │                  │  AV端子          │                  │  色差端子        │        │
│    │                  │ (以上數量各10000)│                  │                  │ (以上數量各10000)│                  │  AV端子          │        │
│    │LA00000000      │180600元(銷售額 │                  │                  │184800元(銷售額 │                  │ (以上數量各10000)│        │
│    │91.2.7          │  為172000元，營業│                  │                  │  為176000元，營業│                  │649026元(銷售額 │        │
│    │同軸輸出端子    │  稅為8600元)     │                  │                  │  稅為8800元)     │                  │  為618120元，營業│        │
│    │  S端子           │                  │                  │                  │                  │                  │  稅為30906元)    │        │
│    │  AVDIO端子       │LA00000000      │                  │                  │LA00000000      │                  │                  │        │
│    │  色差端子        │91.2.18         │                  │                  │91.2.20         │                  │                  │        │
│    │  AV端子          │PCB光板         │                  │                  │PCB光板         │                  │                  │        │
│    │ (以上數量各10000)│  (數量10000)     │                  │                  │  (數量10000)     │                  │                  │        │
│    │180600元(銷售額 │442050元(銷售額 │                  │                  │451500元(銷售額 │                  │                  │        │
│    │為172000元，營業稅│  為421000元，營業│                  │                  │  為430000元，營業│                  │                  │        │
│    │為8600元)         │  稅為21050元)    │                  │                  │  稅為21500元）   │                  │                  │        │
├──┼─────────┼─────────┼─────────┼─────────┼─────────┼─────────┼─────────┼────┤
│150 │LA00000000      │LA00000000      │無                │無                │LA00000000      │無                │LA00000000      │150     │
│    │91.2.7          │91.2.18         │                  │                  │91.2.20         │                  │91.2.20         │        │
│    │AVS AV2188E     │AVS AV2188E     │                  │                  │AVS AV2188E     │                  │AVS AV2188E     │        │
│    │  (數量10800)     │  (數量10800)     │                  │                  │  (數量10800)     │                  │  (數量10800)     │        │
│    │  AVS 3169        │  AVS 3169        │                  │                  │  AVS 3169        │                  │  AVS 3169        │        │
│    │  (數量10500)     │  (數量10500)     │                  │                  │  (數量10500)     │                  │  (數量10500)     │        │
│    │  HD0000000SC02X  │  HD0000000SC02X  │                  │                  │  HD0000000SC02X  │                  │  HD0000000SC02X  │        │
│    │  (數量10000)     │  (數量10000)     │                  │                  │  (數量10000)     │                  │  (數量10000)     │        │
│    │0000000元(銷售額│0000000元(銷售額│                  │                  │0000000元(銷售額│                  │0000000元(銷售額│        │
│    │  為0000000元，營 │  為0000000元，營 │                  │                  │  為0000000元，營 │                  │  為0000000元，營 │        │
│    │  業稅為118926元) │  業稅為118926元) │                  │                  │  業稅為121258元) │                  │  業稅為123683元) │        │
├──┼─────────┼─────────┼─────────┼─────────┼─────────┼─────────┼─────────┼────┤
│151 │LA00000000      │LA00000000      │無                │無                │LA00000000      │無                │LA00000000      │151     │
│    │91.2.7          │91.2.18         │                  │                  │91.2.20         │                  │91.2.20         │        │
│    │BA4588F         │BA4588F         │                  │                  │BA4588F         │                  │BA4588F         │        │
│    │  (數量30000)     │  (數量30000)     │                  │                  │  (數量30000)     │                  │  (數量30000)     │        │
│    │  24C02           │  24C02           │                  │                  │  24C02           │                  │  24C02           │        │
│    │  TC4066          │  TC4066          │                  │                  │  TC4066          │                  │  TC4066          │        │
│    │  IC78L09         │  IC78L09         │                  │                  │  IC78L09         │                  │  IC78L09         │        │
│    │  IC79L09         │  IC79L09         │                  │                  │  IC79L09         │                  │  IC79L09         │        │
│    │  IC74H04         │  IC74H04         │                  │                  │  IC74H04         │                  │  IC74H04         │        │
│    │ (以上數量各10000)│ (以上數量各10000)│                  │                  │ (以上數量各10000)│                  │ (以上數量各10000)│        │
│    │278250元(銷售額 │278250元(銷售額 │                  │                  │286650元(銷售額 │                  │292383元(銷售額 │        │
│    │  為265000元，營業│  為265000元，營業│                  │                  │  為273000元，營業│                  │  為278460元，營業│        │
│    │  稅為13250元)    │  稅為13250元)    │                  │                  │  稅為13650元)    │                  │  稅為13923元)    │        │
├──┼─────────┼─────────┼─────────┼─────────┼─────────┼─────────┼─────────┼────┤
│152 │LA00000000      │無                │無                │無                │無                │LC00000000      │LA00000000      │152     │
│    │91.2.18         │                  │                  │                  │                  │ 91.2.20        │ 91.2.20        │        │
│    │M3321-AIC(TH)   │                  │                  │                  │                  │M3321-AIC(TH)   │M3321-AIC(TH)   │        │
│    │  (數量10000)     │                  │                  │                  │                  │  (數量10000)     │  (數量10000)     │        │
│    │0000000元(銷售額│                  │                  │                  │                  │0000000元(銷售額│0000000元(銷售額│        │
│    │  192000元，營業稅│                  │                  │                  │                  │  0000000元，營業 │  0000000元，營業 │        │
│    │  為96000元)      │                  │                  │                  │                  │  稅為96250元)    │  稅為98175元)    │        │
├──┼─────────┼─────────┼─────────┼─────────┼─────────┼─────────┼─────────┼────┤
│153 │LA00000000      │LA00000000      │無                │無                │LA00000000      │無                │LA00000000      │153     │
│    │91.2.7          │91.2.18         │                  │                  │91.2.20         │                  │91.2.20         │        │
│    │FRONT PANEL     │FRONT PANEL     │                  │                  │FRONT PANEL     │                  │FRONT PANEL     │        │
│    │  VFD             │  VFD             │                  │                  │  VFD             │                  │  VFD             │        │
│    │  CASE            │  CASE            │                  │                  │  CASE            │                  │  CASE            │        │
│    │  POWER BOARD     │  POWER BOARD     │                  │                  │  POWER BOARD     │                  │  POWER BOARD     │        │
│    │  REMOTECONTROLLER│  REMOTECONTROLLER│                  │                  │  REMOTECONTROLLER│                  │  REMOTECONTROLLER│        │
│    │ (以上數量各10000)│ (以上數量各10000)│                  │                  │ (以上數量各10000)│                  │ (以上數量各10000)│        │
│    │0000000元(銷售額│0000000元(銷售額│                  │                  │0000000元(銷售額│                  │0000000元(銷售額│        │
│    │為0000000元，營業 │為0000000元，營業 │                  │                  │  為0000000元，營 │                  │  為0000000元，營 │        │
│    │稅為196800元)     │稅為196800元)     │                  │                  │  業稅為200750元）│                  │  業稅204765元）  │        │
├──┼─────────┼─────────┼─────────┼─────────┼─────────┼─────────┼─────────┼────┤
│154 │LA00000000      │LA00000000      │無                │LA00000000      │無                │無                │LA00000000      │154     │
│    │91.2.7          │91.2.18         │                  │91.2.20         │                  │                  │91.2.20         │        │
│    │OSUNGCSV100COOB │OSUNGCSV100COOB │                  │OSUNGCSV100COOB │                  │                  │OSUNGCSV100COOB │        │
│    │  (數量3000)      │  (數量3000)      │                  │  (數量3000)      │                  │                  │  (數量3000)      │        │
│    │0000000元(銷售額│0000000元(銷售額│                  │0000000元(銷售額│                  │                  │0000000元(銷售額│        │
│    │  為0000000元，營 │  為0000000元，營 │                  │  為0000000元，營 │                  │                  │  為0000000元，營 │        │
│    │  業稅為139500元) │  業稅為139500元) │                  │  業稅為139542元) │                  │                  │  業稅為142333元) │        │
├──┼─────────┼─────────┼─────────┼─────────┼─────────┼─────────┼─────────┼────┤
│155 │LA00000000      │LA00000000      │無                │LA00000000      │無                │無                │LA00000000      │155     │
│    │91.2.7          │ 91.2.18        │                  │91.2.20         │                  │                  │91.2.20         │        │
│    │NEC D70320-L8   │NEC D70320-L8   │                  │NEC D70320-L8   │                  │                  │NEC D70320-L8   │        │
│    │  NEC TL5632      │  NEC TL5632      │                  │  NEC TL5632      │                  │                  │  NEC TL5632      │        │
│    │  CL1484          │  CL1484          │                  │  CL1484          │                  │                  │  CL1484          │        │
│    │  (以上數量各3000)│  (以上數量各3000)│                  │  (以上數量各3000)│                  │                  │  (以上數量各3000)│        │
│    │0000000元(銷售額│0000000元(銷售額│                  │0000000元(銷售額│                  │                  │0000000元(銷售額│        │
│    │  為0000000元，營 │  為0000000元，營 │                  │  為0000000元，營 │                  │                  │  為0000000元，營 │        │
│    │  業稅為88350元)  │  業稅為88350元)  │                  │  業稅為88465元)  │                  │                  │  業稅為90234元)  │        │
├──┼─────────┼─────────┼─────────┼─────────┼─────────┼─────────┼─────────┼────┤
│156 │LA00000000      │LA00000000      │無                │LA00000000      │無                │無                │LA00000000      │156     │
│    │91.2.7          │91.2.18         │                  │91.2.20         │                  │                  │91.2.20         │        │
│    │SAM9773         │SAM9773         │                  │SAM9773         │                  │                  │SAM9773         │        │
│    │  GMS963200       │  GMS963200       │                  │  GMS963200       │                  │                  │  GMS963200       │        │
│    │  UT61256SC-12    │  UT61256SC-12    │                  │  UT61256SC-12    │                  │                  │  UT61256SC-12    │        │
│    │  (以上數量各3000)│  (以上數量各3000)│                  │  (以上數量各3000)│                  │                  │  (以上數量各3000)│        │
│    │0000000元(銷售額│0000000元(銷售額│                  │0000000元(銷售額│                  │                  │0000000元(銷售額│        │
│    │  為0000000元，營 │  為0000000元，營 │                  │  為0000000元，營 │                  │                  │  為0000000元，營 │        │
│    │  業稅為97350元)  │  業稅為97350元)  │                  │  業稅為97416元)  │                  │                  │  業稅為99365元)  │        │
├──┼─────────┼─────────┼─────────┼─────────┼─────────┼─────────┼─────────┼────┤
│157 │LA00000000      │LA00000000      │無                │LA00000000      │無                │無                │LA00000000      │157     │
│    │91.2.7          │91.2.18         │                  │91.2.20         │                  │                  │91.2.20         │        │
│    │SK9223A+KA9284+ │SK9223A+KA9284+ │                  │SK9223A+KA9284+ │                  │                  │SK9223A+KA9284+ │        │
│    │  KA9258          │  KA9258          │                  │  KA9258          │                  │                  │  KA9258          │        │
│    │  (數量10000)     │  (數量10000)     │                  │  (數量10000)     │                  │                  │  (數量10000SET)  │        │
│    │  ES3207F+ES3210F │  ES3207F+ES3210F │                  │  ES3207F+ES3210F │                  │                  │  ES3207F+ES3210F │        │
│    │  (數量10000)     │  (數量10000)     │                  │  (數量10000)     │                  │                  │  (數量10000SET)  │        │
│    │0000000元(銷售額│0000000元(銷售額│                  │0000000元(銷售額│                  │                  │0000000元(銷售額│        │
│    │  為0000000元，營 │  為0000000元，營 │                  │  為0000000元，營 │                  │                  │  為0000000元，營 │        │
│    │  業稅為131000元) │  業稅為131000元) │                  │  業稅為131644元) │                  │                  │  業稅為134277元) │        │
├──┼─────────┼─────────┼─────────┼─────────┼─────────┼─────────┼─────────┼────┤
│158 │LA00000000      │LA00000000      │無                │無                │LA00000000      │無                │LA00000000      │158     │
│    │91.2.7          │91.2.18         │                  │                  │91.2.20         │                  │91.2.20         │        │
│    │SONY CD DECK    │SONY CD DECK    │                  │                  │SONY CD DECK    │                  │SONY CD DECK    │        │
│    │  (數量10000)     │  (數量10000)     │                  │                  │  (數量10000 )    │                  │  (數量10000 )    │        │
│    │0000000元(銷售額│0000000元(銷售額│                  │                  │0000000元(銷售額│                  │0000000元(銷售額│        │
│    │  為0000000元，營 │  為0000000元，營 │                  │                  │  為0000000元，營 │                  │  為0000000元，營 │        │
│    │  業稅為112500元) │  業稅為112500元) │                  │                  │  業稅為115000元) │                  │  業稅為117300元) │        │
├──┼─────────┼─────────┼─────────┼─────────┼─────────┼─────────┼─────────┼────┤
│159 │LA00000000      │LA00000000      │無                │無                │LA00000000      │無                │LA00000000      │159     │
│    │91.2.7          │91.2.18         │                  │                  │91.2.20         │                  │91.2.20         │        │
│    │FRONT PANEL     │FRONT PANEL     │                  │                  │FRONT PANEL     │                  │FRONT PANEL     │        │
│    │  VFD             │  VFD             │                  │                  │  VFD             │                  │  VFD             │        │
│    │  CASE            │  CASE            │                  │                  │  CASE            │                  │  CASE            │        │
│    │  ADAPTOR         │  ADAPTOR         │                  │                  │  ADAPTOR         │                  │  ADAPTOR         │        │
│    │  REMOTECONTROLLER│  REMOTECONTROLLER│                  │                  │  REMOTECONTROLLER│                  │  REMOTECONTROLLER│        │
│    │ (以上數量各10000)│ (以上數量各10000)│                  │                  │ (以上數量各10000)│                  │ (以上數量各10000)│        │
│    │0000000元(銷售額│0000000元(銷售額│                  │                  │0000000元(銷售額│                  │0000000元(銷售額│        │
│    │  為0000000元，營 │  為0000000元，營 │                  │                  │  為0000000元，營 │                  │  為0000000元，營 │        │
│    │  業稅為127900元) │  業稅為127900元) │                  │                  │  業稅為130500元) │                  │  業稅為133110元  │        │
├──┼─────────┼─────────┼─────────┼─────────┼─────────┼─────────┼─────────┼────┤
│160 │LA00000000      │LA00000000      │無                │LA00000000      │無                │無                │LA00000000      │160     │
│    │91.2.18         │91.2.20         │                  │91.2.28         │                  │                  │91.2.28         │        │
│    │SK9223A+KA9284+ │SK9223A+KA9284+ │                  │SK9223A+KA9284+ │                  │                  │SK9223A+KA9284+ │        │
│    │  KA9258          │  KA9258          │                  │  KA9258          │                  │                  │  KA9258          │        │
│    │  (數量20000)     │  (數量20000)     │                  │  (數量20000)     │                  │                  │  (數量20000SET)  │        │
│    │  ES3207F+ES3210F │  ES3207F+ES3210F │                  │  ES3207F+ES3210F │                  │                  │  ES3207F+ES3210F │        │
│    │  (數量20000)     │  (數量20000)     │                  │  (數量20000)     │                  │                  │  (數量20000SET)  │        │
│    │0000000元(銷售額│0000000元(銷售額│                  │0000000元(銷售額│                  │                  │0000000元(銷售額│        │
│    │  為0000000元，營 │  為0000000元，營 │                  │  為0000000元，營 │                  │                  │  為0000000元，營 │        │
│    │  業稅為262000元) │  業稅為262000元) │                  │  業稅為263325元) │                  │                  │  業稅為268592元) │        │
├──┼─────────┼─────────┼─────────┼─────────┼─────────┼─────────┼─────────┼────┤
│161 │LA00000000      │LA00000000      │無                │無                │LA00000000      │無                │LA00000000      │161     │
│    │91.2.18         │91.2.20         │                  │                  │91.2.28         │                  │91.2.28         │        │
│    │PCB光板         │  PCB光板         │                  │                  │PCB光板         │                  │PCB光板         │        │
│    │  AV端子          │  AV端子          │                  │                  │  AV端子          │                  │  AV端子          │        │
│    │ (以上數量各20000)│ (以上數量各20000)│                  │                  │ (以上數量各20000)│                  │ (以上數量各20000)│        │
│    │518700元(銷售額 │518700元(銷售額 │                  │                  │529200元(銷售額 │                  │539784元(銷售額 │        │
│    │  494000元，營業稅│  494000元，營業稅│                  │                  │  504000元，營業稅│                  │  514080元，營業稅│        │
│    │  為24700元)      │  為24700元)      │                  │                  │  為25200元)      │                  │  為25704元)      │        │
├──┼─────────┼─────────┼─────────┼─────────┼─────────┼─────────┼─────────┼────┤
│162 │LA00000000      │LA00000000      │無                │無                │LA00000000      │無                │LA00000000      │162     │
│    │91.2.18         │91.2.20         │                  │                  │91.2.28         │                  │91.2.28         │        │
│    │PCB光板         │PCB光板         │                  │                  │PCB光板         │                  │PCB光板         │        │
│    │  (數量10000)     │  (數量10000)     │                  │                  │  同軸輸出端子    │                  │  同軸輸出端子    │        │
│    │442050元(銷售額 │442050元(銷售額 │                  │                  │  S端子           │                  │  S端子           │        │
│    │  421000元，營業稅│  421000元，營業稅│                  │                  │  AUDIO端子       │                  │  AUDIO端子       │        │
│    │  為21050元)      │  為21050元)      │                  │                  │  色差端子        │                  │  色差端子        │        │
│    │                  │                  │                  │                  │  AV端子          │                  │  AV端子          │        │
│    │LA00000000      │LA00000000      │                  │                  │ (以上數量各10000)│                  │ (以上數量各10000)│        │
│    │91.2.18         │91.2.20         │                  │                  │636300元(銷售額 │                  │649026元(銷售額 │        │
│    │同軸輸出端子    │同軸輸出端子    │                  │                  │  為606000元，營業│                  │  為618120元，營業│        │
│    │  S端子           │  S端子           │                  │                  │  為稅30300元)    │                  │  稅為30906元)    │        │
│    │  AUDIO端子       │  AUDIO端子       │                  │                  │                  │                  │                  │        │
│    │  色差端子        │  色差端子        │                  │                  │                  │                  │                  │        │
│    │  AV端子          │  AV端子          │                  │                  │                  │                  │                  │        │
│    │ (以上數量各10000)│ (以上數量各10000)│                  │                  │                  │                  │                  │        │
│    │180600元(銷售額 │180600元(銷售額 │                  │                  │                  │                  │                  │        │
│    │  172000元，營業稅│  172000元，營業稅│                  │                  │                  │                  │                  │        │
│    │  為8600元)       │  為8600元)       │                  │                  │                  │                  │                  │        │
├──┼─────────┼─────────┼─────────┼─────────┼─────────┼─────────┼─────────┼────┤
│163 │LA00000000      │LA00000000      │無                │LA00000000      │無                │無                │LA00000000      │163     │
│    │91.2.18         │91.2.20         │                  │91.2.28         │                  │                  │91.2.28         │        │
│    │ES4408F         │ES4408F         │                  │ES4408F         │                  │                  │ES4408F         │        │
│    │  (數量10000)     │  (數量10000)     │                  │  (數量10000)     │                  │                  │  (數量10000)     │        │
│    │  AV2188E         │  AV2188E         │                  │  AV2188E         │                  │                  │  AV2188E         │        │
│    │  (數量10800)     │  (數量10800)     │                  │  (數量10800)     │                  │                  │  (數量10800)     │        │
│    │  AV3169          │  AV3169          │                  │  AV3169          │                  │                  │  AV3169          │        │
│    │  (數量10500)     │  (數量10500)     │                  │  (數量10500)     │                  │                  │  (數量10500)     │        │
│    │  HD0000000SC02X  │  HD0000000SC02X  │                  │  HD0000000SC02X  │                  │                  │  HD0000000SC02X  │        │
│    │  (數量10000)     │  (數量10000)     │                  │  (數量10000)     │                  │                  │  (數量10000)     │        │
│    │0000000元(銷售額│0000000元(銷售額│                  │0000000元(銷售額│                  │                  │0000000元(銷售額│        │
│    │  為0000000元，營 │  為0000000元，營 │                  │  為0000000元，營 │                  │                  │  為0000000元，營 │        │
│    │  業稅為284995元) │  業稅為284995元) │                  │  業稅為285831元) │                  │                  │  業稅為291546元) │        │
├──┼─────────┼─────────┼─────────┼─────────┼─────────┼─────────┼─────────┼────┤
│164 │LA00000000      │LA00000000      │無                │無                │LA00000000      │無                │LA00000000      │164     │
│    │91.2.18         │91.2.20         │                  │                  │91.2.28         │                  │91.2.28         │        │
│    │BA4588F         │BA4588F         │                  │                  │BA4588F         │                  │BA4588F         │        │
│    │  (數量30000)     │  (數量30000)     │                  │                  │  (數量30000)     │                  │  (數量30000)     │        │
│    │  24C02           │  24C02           │                  │                  │  24C02           │                  │  24C02           │        │
│    │  TC4066          │  TC4066          │                  │                  │  TC4066          │                  │  TC4066          │        │
│    │  IC78L09         │  IC78L09         │                  │                  │  IC78L09         │                  │  IC78L09         │        │
│    │  IC79L09         │  IC79L09         │                  │                  │  IC79L09         │                  │  IC79L09         │        │
│    │  IC74H04         │  IC74H04         │                  │                  │  IC74H04         │                  │  IC74H04         │        │
│    │ (以上數量各10000)│ (以上數量各10000)│                  │                  │ (以上數量各10000)│                  │ (以上數量各10000)│        │
│    │278250元(銷售額 │278250元(銷售額 │                  │                  │286650元(銷售額 │                  │292383元(銷售額 │        │
│    │  為265000元，營業│為265000元，營業稅│                  │                  │  為273000元，營業│                  │  為278460元，營業│        │
│    │  稅為13250元)    │為13250元)        │                  │                  │  稅為13650元)    │                  │  稅為13923元)    │        │
├──┼─────────┼─────────┼─────────┼─────────┼─────────┼─────────┼─────────┼────┤
│165 │LA00000000      │LA00000000      │無                │無                │LA00000000      │無                │LA00000000      │165     │
│    │91.2.18         │91.2.20         │                  │                  │91.2.28         │                  │91.2.28         │        │
│    │FRONT PANEL     │FRONT PANEL     │                  │                  │FRONT PANEL     │                  │FRONT PANEL     │        │
│    │  VFD             │  VFD             │                  │                  │  VFD             │                  │  VFD             │        │
│    │  CASE            │  CASE            │                  │                  │  CASE            │                  │  CASE            │        │
│    │  POWER BOARD     │  POWER BOARD     │                  │                  │  POWER BOARD     │                  │  POWER BOARD     │        │
│    │  REMOTECONTROLLER│  REMOTECONTROLLER│                  │                  │  REMOTECONTROLLER│                  │  REMOTECONTROLLER│        │
│    │ (以上數量各10000)│ (以上數量各10000)│                  │                  │ (以上數量各10000)│                  │ (以上數量各10000)│        │
│    │0000000元(銷售額│0000000元(銷售額│                  │                  │0000000元(銷售額│                  │0000000元(銷售額│        │
│    │  為0000000元，營 │  為0000000元，營 │                  │                  │  為0000000元，營 │                  │  為0000000元，營 │        │
│    │  業稅為196800元) │  業稅為196800元) │                  │                  │  業稅為200750元) │                  │  業稅為204765元) │        │
├──┼─────────┼─────────┼─────────┼─────────┼─────────┼─────────┼─────────┼────┤
│166 │LZ00000000      │LZ00000000      │無                │無                │LZ00000000      │無                │LZ00000000      │166     │
│    │91.3.4          │91.3.5          │                  │                  │91.3.14         │                  │91.3.14         │        │
│    │PCB光板         │PCB光板(ZESS2-20│                  │                  │PCB光板(ZESS2-20│                  │PCB光板(ZESS2-20│        │
│    │  (數量20000)     │  02 )            │                  │                  │  02)             │                  │  02)             │        │
│    │  端子            │  PCB光板(ZALI4-20│                  │                  │  PCB光板(ZALI4-20│                  │  PCB光板(ZALI4-20│        │
│    │  (數量20000套)   │  01)             │                  │                  │  01)             │                  │  01)             │        │
│    │0000000元(銷售額│ (以上數量各10000)│                  │                  │ (以上數量各10000)│                  │ (以上數量各10000)│        │
│    │  0000000元，營業 │884100元(銷售額 │                  │                  │903000元(銷售額 │                  │同軸輸出端子    │        │
│    │  稅為59000元)    │  842000元，營業  │                  │                  │  860000元，營業稅│                  │  S端子           │        │
│    │                  │  稅為42100元)    │                  │                  │  為43000元)      │                  │  AUDIO端子       │        │
│    │                  │                  │                  │                  │                  │                  │  色差端子        │        │
│    │                  │LZ00000000      │                  │                  │LZ00000000      │                  │  AV端子          │        │
│    │                  │91.3.5          │                  │                  │91.3.14         │                  │ (以上數量各20000)│        │
│    │                  │同軸輸出端子    │                  │                  │同軸輸出端子    │                  │0000000元(銷售額│        │
│    │                  │  S端子           │                  │                  │  S端子           │                  │  0000000元，營業 │        │
│    │                  │  AUDIO端子       │                  │                  │  AUDIO端子       │                  │  為61812元)      │        │
│    │                  │  色差端子        │                  │                  │  色差端子        │                  │                  │        │
│    │                  │  AV端子          │                  │                  │  AV端子          │                  │                  │        │
│    │                  │ (以上數量各20000)│                  │                  │ (以上數量各20000)│                  │                  │        │
│    │                  │361200元(銷售額 │                  │                  │369600元(銷售額 │                  │                  │        │
│    │                  │  344000元，營業為│                  │                  │  為352000元，營業│                  │                  │        │
│    │                  │  17200元)        │                  │                  │  稅為17600元）   │                  │                  │        │
├──┼─────────┼─────────┼─────────┼─────────┼─────────┼─────────┼─────────┼────┤
│167 │LZ00000000      │LZ00000000      │無                │LZ00000000      │無                │無                │LZ00000000      │167     │
│    │91.3.8          │91.3.11         │                  │91.3.14         │                  │                  │91.3.15         │        │
│    │27S020等        │SST27S020-70    │                  │SST27S020-70    │                  │                  │SST27S020-70    │        │
│    │  (數量20000套)   │  (數量20000)     │                  │  (數量20000)     │                  │                  │  (數量20000)     │        │
│    │ES4408F         │  W27E040-12      │                  │  W27E040-12      │                  │                  │  W27E040-12      │        │
│    │  (數量10000)     │  (數量20000)     │                  │  (數量20000)     │                  │                  │  (數量20000)     │        │
│    │  AV2188E         │0000000元(銷售額│                  │0000000元(銷售額│                  │                  │  ES4408F         │        │
│    │  (數量21600)     │  為0000000元，營 │                  │  為0000000元，營 │                  │                  │  (數量10000)     │        │
│    │  AV3169          │  業稅為69980元)  │                  │  業稅為69980元)  │                  │                  │  AV2188E         │        │
│    │  (數量21000)     │                  │                  │                  │                  │                  │  (數量21600)     │        │
│    │  HD0000000SC02X  │LZ00000000      │                  │LZ00000000      │                  │                  │  AV3169          │        │
│    │  (數量20000)     │91.3.11         │                  │91.3.14         │                  │                  │  (數量21000)     │        │
│    │0000000元(銷售額│ES4408F         │                  │ES4408F         │                  │                  │  HD0000000SC02X  │        │
│    │  為0000000元，營 │  (數量10000)     │                  │  (數量10000)     │                  │                  │  (數量20000)     │        │
│    │  業稅為472910元) │  AV2188E         │                  │  AV2188E         │                  │                  │00000000元(銷售 │        │
│    │                  │  (數量21600)     │                  │  (數量21600)     │                  │                  │  額為0000000元， │        │
│    │                  │  AV3169          │                  │  AV3169          │                  │                  │  營業稅為485577元│        │
│    │                  │  (數量21000)     │                  │  (數量21000)     │                  │                  │  )               │        │
│    │                  │  HD0000000SC02X  │                  │  HD0000000SC02X  │                  │                  │                  │        │
│    │                  │  (數量20000)     │                  │  (數量20000)     │                  │                  │                  │        │
│    │                  │0000000元(銷售額│                  │0000000元(銷售額│                  │                  │                  │        │
│    │                  │  為0000000元，營 │                  │  為0000000元，營 │                  │                  │                  │        │
│    │                  │  業稅為406077元) │                  │  業稅為406077元) │                  │                  │                  │        │
├──┼─────────┼─────────┼─────────┼─────────┼─────────┼─────────┼─────────┼────┤
│168 │LZ00000000      │LZ00000000      │無                │無                │L00000000       │無                │LZ00000000      │168     │
│    │91.3.4          │91.3.5          │                  │                  │91.3.14         │                  │91.3.14         │        │
│    │IC24CO2等       │BA4588F         │                  │                  │BA4588F         │                  │BA4588F         │        │
│    │  (數量20000套)   │  (數量60000)     │                  │                  │  (數量60000)     │                  │  (數量60000)     │        │
│    │420000元(銷售額 │  24C02           │                  │                  │  24C02           │                  │  24C02           │        │
│    │  400000元，營業稅│  TC4066          │                  │                  │  TC4066          │                  │  TC4066          │        │
│    │  為20000元)      │  IC78L09         │                  │                  │  IC78L09         │                  │  IC78L09         │        │
│    │                  │  IC79L09         │                  │                  │  IC79L09         │                  │  IC79L09         │        │
│    │                  │  IC74HC04        │                  │                  │  IC74HC04        │                  │  IC74HC04        │        │
│    │                  │ (以上數量各20000)│                  │                  │ (以上數量各20000)│                  │ (以上數量各20000)│        │
│    │                  │556500元(銷售額 │                  │                  │573300元(銷售額 │                  │584766元(銷售額 │        │
│    │                  │  530000元，營業稅│                  │                  │  546000元，營業稅│                  │  556920元，營業稅│        │
│    │                  │  26500元)        │                  │                  │  27300元）       │                  │  27846元）       │        │
├──┼─────────┼─────────┼─────────┼─────────┼─────────┼─────────┼─────────┼────┤
│169 │LZ00000000      │無                │無                │無                │無                │MB00000000      │LZ00000000      │169     │
│    │91.3.11         │                  │                  │                  │                  │91.3.14         │91.3.15         │        │
│    │ICM3321-AIC     │                  │                  │                  │                  │ICM3321-AIC     │ICM3321-AIC     │        │
│    │  (數量10000)     │                  │                  │                  │                  │  (數量10000)     │  (數量10000)     │        │
│    │0000000元(銷售額│                  │                  │                  │                  │0000000元(銷售額│0000000元(銷售額│        │
│    │  為0000000元，營 │                  │                  │                  │                  │  為0000000元，營 │  為0000000元，營 │        │
│    │  業稅為96000元)  │                  │                  │                  │                  │  業稅為96250元)  │  業稅為98175元)  │        │
├──┼─────────┼─────────┼─────────┼─────────┼─────────┼─────────┼─────────┼────┤
│170 │LZ00000000      │LZ00000000      │無                │LZ00000000      │無                │無                │LZ00000000      │170     │
│    │91.3.8          │91.3.11         │                  │91.3.14         │                  │                  │91.3.15         │        │
│    │PT2399等        │PT2399          │                  │PT2399          │                  │                  │PT2399          │        │
│    │  (數量20000套)   │  PT3612LQ        │                  │  PT3612LQ        │                  │                  │  PT3612LQ        │        │
│    │735000元(銷售額 │  TL084           │                  │  TL084           │                  │                  │  TL084           │        │
│    │  為700000元，營業│  (以上數量各20000│                  │  (以上數量各20000│                  │                  │  (以上數量各20000│        │
│    │  稅為35000元)    │  )               │                  │  )               │                  │                  │  )               │        │
│    │                  │753900元(銷售額 │                  │753900元(銷售額 │                  │                  │768978元(銷售額 │        │
│    │                  │  為718000元，營業│                  │  為718000元，營業│                  │                  │  為732360元，營業│        │
│    │                  │  稅為35900元)    │                  │  稅為35900元)    │                  │                  │  稅為36618元)    │        │
├──┼─────────┼─────────┼─────────┼─────────┼─────────┼─────────┼─────────┼────┤
│171 │LZ00000000      │LZ00000000      │無                │LZ00000000      │無                │無                │LZ00000000      │171     │
│    │91.3.8          │91.3.11         │                  │91.3.14         │                  │                  │91.3.15         │        │
│    │SK9223等        │SK9223A+KA9284+ │                  │SK9223A+KA9284+ │                  │                  │SK9223A         │        │
│    │  (數量10000套)   │  KA9258          │                  │  KA9258          │                  │                  │  KA9284          │        │
│    │0000000元(銷售額│  (數量10000)     │                  │  (數量10000)     │                  │                  │  KA9258          │        │
│    │  為0000000元，營 │  ES3207F+ES3210F │                  │  ES3207F+ES3210F │                  │                  │  (數量10000SET)  │        │
│    │  業稅為130000元) │  (數量10000)     │                  │  (數量10000)     │                  │                  │  ES3207F         │        │
│    │                  │0000000(銷售額為│                  │0000000(銷售額為│                  │                  │  ES3210F         │        │
│    │                  │  0000000元，營業 │                  │  0000000元，營業 │                  │                  │  (數量10000SET)  │        │
│    │                  │  稅為131213元)   │                  │  稅為131213元)   │                  │                  │0000000(銷售額為│        │
│    │                  │                  │                  │                  │                  │                  │  0000000元，營業 │        │
│    │                  │                  │                  │                  │                  │                  │  稅為133837元)   │        │
├──┼─────────┼─────────┼─────────┼─────────┼─────────┼─────────┼─────────┼────┤
│172 │LZ00000000      │LZ00000000      │無                │無                │LZ00000000      │無                │LZ00000000      │172     │
│    │91.3.6          │91.3.7          │                  │                  │91.3.14         │                  │91.3.14         │        │
│    │SONY CD DECKI   │SONY CD DECKI   │                  │                  │SONY CD DECKI   │                  │SONY CD DECKI   │        │
│    │  (數量10000)     │  (數量10000)     │                  │                  │  (數量10000)     │                  │  (數量10000)     │        │
│    │  VFD             │  VFD             │                  │                  │  VFD             │                  │  VFD             │        │
│    │  (數量30000)     │  (數量30000)     │                  │                  │  (數量30000)     │                  │  (數量30000)     │        │
│    │0000000元(銷售額│0000000元(銷售額│                  │                  │0000000元(銷售額│                  │0000000元(銷售額│        │
│    │  為0000000元，營 │  為0000000元，營 │                  │                  │  為0000000元，營 │                  │  為0000000元，營 │        │
│    │  業稅為207000元) │  業稅為208550元) │                  │                  │  業稅為212500元) │                  │  業稅為216750元) │        │
├──┼─────────┼─────────┼─────────┼─────────┼─────────┼─────────┼─────────┼────┤
│173 │LZ00000000      │LZ00000000      │無                │無                │LZ00000000      │無                │LZ00000000      │173     │
│    │91.3.6          │91.3.7          │                  │                  │91.3.14         │                  │91.3.14         │        │
│    │PCB光板         │PCB光板         │                  │                  │PCB光板         │                  │PCB光板         │        │
│    │  AV端子          │  AV端子          │                  │                  │  AV端子          │                  │  AV端子          │        │
│    │ (以上數量各10000)│ (以上數量各10000)│                  │                  │ (以上數量各10000)│                  │ (以上數量各10000)│        │
│    │258300元(銷售額 │259350元(銷售額 │                  │                  │264600元(銷售額 │                  │269892元(銷售額 │        │
│    │  為246000元，營  │  為247000元，營業│                  │                  │  為252000元，營  │                  │  為257040元，營  │        │
│    │  業稅為12300元)  │  稅為12350元)    │                  │                  │  業稅為12600元)  │                  │  業稅為12852元)  │        │
├──┼─────────┼─────────┼─────────┼─────────┼─────────┼─────────┼─────────┼────┤
│174 │LZ00000000      │LZ00000000      │無                │LZ00000000      │無                │無                │LZ00000000      │174     │
│    │91.3.18         │91.3.21         │                  │91.3.22         │                  │                  │91.3.25         │        │
│    │ES4408F等       │W27E040-12      │                  │W27E040-12      │                  │                  │W27E040-12      │        │
│    │  (數量20000)     │  (數量20000)     │                  │  (數量20000)     │                  │                  │  (數量20000)     │        │
│    │  AV2188E         │  ES4408F         │                  │  ES4408F         │                  │                  │  ES4408F         │        │
│    │  (數量21600)     │  (數量20000)     │                  │  (數量20000)     │                  │                  │  (數量20000)     │        │
│    │  AV3169          │  AV2188E         │                  │  AV2188E         │                  │                  │  AV2188E         │        │
│    │  (數量21000)     │  (數量21600)     │                  │  (數量21600)     │                  │                  │  (數量21600)     │        │
│    │00000000元(銷售 │  AV3169          │                  │  AV3169          │                  │                  │  AV3169          │        │
│    │  額為00000000元，│  (數量21000)     │                  │  (數量21000)     │                  │                  │  (數量21000)     │        │
│    │  營業稅為609990元│  HD0000000SC02X  │                  │  HD0000000SC02X  │                  │                  │  HD0000000SC02X  │        │
│    │  )               │  (數量20000)     │                  │  (數量20000)     │                  │                  │  (數量20000)     │        │
│    │                  │00000000元(銷售 │                  │00000000元(銷售 │                  │                  │00000000元(銷售 │        │
│    │                  │  額為00000000元，│                  │  額為00000000元，│                  │                  │  額為00000000元，│        │
│    │                  │  營業稅為612220元│                  │  營業稅為612220元│                  │                  │  營業稅為624462元│        │
│    │                  │  )               │                  │  )               │                  │                  │  )               │        │
├──┼─────────┼─────────┼─────────┼─────────┼─────────┼─────────┼─────────┼────┤
│175 │LZ00000000      │LZ00000000      │無                │無                │LZ00000000      │無                │LZ00000000      │175     │
│    │91.3.20         │91.3.21         │                  │                  │91.3.25         │                  │91.3.25         │        │
│    │PCB光板         │同軸輸出端子    │                  │                  │同軸輸出端子    │                  │PCB光板         │        │
│    │  端子等          │  S端子           │                  │                  │  S端子           │                  │  同軸輸出端子    │        │
│    │ (以上數量各20000 │  AUDIO端子       │                  │                  │  AUDIO端子       │                  │  S端子           │        │
│    │  套)             │  色差端子        │                  │                  │  色差端子        │                  │  AUDIO端子       │        │
│    │0000000元(銷售額│  AV端子          │                  │                  │  AV端子          │                  │  色差端子        │        │
│    │  為0000000元，營 │ (以上數量各20000)│                  │                  │ (以上數量各20000)│                  │  AV端子          │        │
│    │  業稅為59000元)  │361200元(銷售額 │                  │                  │369600元(銷售額 │                  │ (以上數量各20000)│        │
│    │                  │  344000元，營業稅│                  │                  │  352000元，營業稅│                  │0000000元(銷售額│        │
│    │                  │  為17200元)      │                  │                  │  為17600元)      │                  │  0000000元，營業 │        │
│    │                  │                  │                  │                  │                  │                  │  為61812元)      │        │
│    │                  │LZ00000000      │                  │                  │LZ00000000      │                  │                  │        │
│    │                  │91.3.21         │                  │                  │91.3.25         │                  │                  │        │
│    │                  │PCB光板         │                  │                  │PCB光板         │                  │                  │        │
│    │                  │  (數量20000)     │                  │                  │  (數量20000)     │                  │                  │        │
│    │                  │884100元(銷售額 │                  │                  │903000元(銷售額 │                  │                  │        │
│    │                  │  為842000元，營業│                  │                  │  為860000元，營  │                  │                  │        │
│    │                  │  稅為42100元)    │                  │                  │  業稅為43000元)  │                  │                  │        │
├──┼─────────┼─────────┼─────────┼─────────┼─────────┼─────────┼─────────┼────┤
│176 │LZ00000000      │LZ00000000      │無                │無                │LZ00000000      │無                │LZ00000000      │176     │
│    │91.3.20         │91.3.21         │                  │                  │91.3.25         │                  │91.3.25         │        │
│    │24C02等         │BA4588F         │                  │                  │BA4588F         │                  │BA4588F         │        │
│    │  (數量20000套)   │  (數量60000)     │                  │                  │  (數量60000)     │                  │  (數量60000)     │        │
│    │546000元(銷售額 │  24C02           │                  │                  │  24C02           │                  │  24C02           │        │
│    │  520000元，營業稅│  TC4066          │                  │                  │  TC4066          │                  │  TC4066          │        │
│    │  26000元)        │  IC78L09         │                  │                  │  IC78L09         │                  │  IC78L09         │        │
│    │                  │  IC79L09         │                  │                  │  IC79L09         │                  │  IC79L09         │        │
│    │                  │  IC74H04         │                  │                  │  IC74H04         │                  │  IC74H04         │        │
│    │                  │ (以上數量各20000)│                  │                  │ (以上數量各20000)│                  │ (以上數量各20000)│        │
│    │                  │556500元(銷售額 │                  │                  │573300元(銷售額 │                  │584766元(銷售額 │        │
│    │                  │  530000元，營業稅│                  │                  │  546000元，營業稅│                  │  556920元，營業稅│        │
│    │                  │  26500元)        │                  │                  │  27300元)        │                  │  27846元)        │        │
├──┼─────────┼─────────┼─────────┼─────────┼─────────┼─────────┼─────────┼────┤
│177 │LZ00000000      │LZ00000000      │無                │LZ00000000      │無                │無                │LZ00000000      │177     │
│    │91.3.20         │91.3.21         │                  │91.3.22         │                  │                  │91.3.25         │        │
│    │PT2399等        │PT2399          │                  │PT2399          │                  │                  │PT2399          │        │
│    │  (數量20000套)   │  PT3612LQ        │                  │  PT3612LQ        │                  │                  │  PT3612LQ        │        │
│    │  ES3207F等       │  TL084           │                  │  TL084           │                  │                  │  TL084           │        │
│    │  (數量10000套)   │  (以上數量各20000│                  │  (以上數量各20000│                  │                  │  (以上數量各20000│        │
│    │756000元(銷售額 │  )               │                  │  )               │                  │                  │  )               │        │
│    │  為720000元，營  │753900元(銷售額 │                  │753900元(銷售額 │                  │                  │768978元(銷售額 │        │
│    │  業稅為36000元)  │  為718000元，營業│                  │  為718000元，營業│                  │                  │  為732360元，營業│        │
│    │                  │  稅為35900元)    │                  │  稅為35900元)    │                  │                  │  稅為36618元)    │        │
│    │                  │                  │                  │                  │                  │                  │                  │        │
├──┼─────────┼─────────┼─────────┼─────────┼─────────┼─────────┼─────────┼────┤
│178 │LZ00000000      │LZ00000000      │無                │無                │LZ00000000      │無                │LZ00000000      │178     │
│    │91.3.20         │91.3.21         │                  │                  │91.3.25         │                  │91.3.25         │        │
│    │PCB光板         │PCB光板         │                  │                  │PCB光板         │                  │PCB光板         │        │
│    │  AV端子          │  AV端子          │                  │                  │  AV端子          │                  │  AV端子          │        │
│    │ (以上數量各10000)│ (以上數量各10000)│                  │                  │ (以上數量各10000)│                  │ (以上數量各10000)│        │
│    │258300元(銷售額 │259350元(銷售額 │                  │                  │264600元(銷售額 │                  │269892元(銷售額 │        │
│    │  為246000元，營  │  為247000元，營業│                  │                  │  為252000元，營業│                  │  為257040元，營業│        │
│    │  業稅為12300元)  │  稅為12350元)    │                  │                  │  稅為12600元)    │                  │  稅為12852元)    │        │
├──┼─────────┼─────────┼─────────┼─────────┼─────────┼─────────┼─────────┼────┤
│179 │LZ00000000      │LZ00000000      │無                │LZ00000000      │無                │無                │LZ00000000      │179     │
│    │91.3.20         │91.3.21         │                  │91.3.22         │                  │                  │91.3.25         │        │
│    │ES3207F等       │SK9223A+KA9284+ │                  │SK9223A+KA9284+ │                  │                  │SK9223A         │        │
│    │  (數量10000套)   │  KA9258          │                  │  KA9258          │                  │                  │  KA9284          │        │
│    │0000000(銷售額  │  (數量10000)     │                  │  (數量10000)     │                  │                  │  KA9258          │        │
│    │  為0000000元，營 │  ES3207F+ES3210F │                  │  ES3207F+ES3210F │                  │                  │  (數量10000SET)  │        │
│    │  業稅為131000元) │  (數量10000)     │                  │  (數量10000)     │                  │                  │  ES3207F         │        │
│    │                  │0000000(銷售額  │                  │0000000(銷售額為│                  │                  │  ES3210F         │        │
│    │                  │  為0000000元，營 │                  │  0000000元，營業 │                  │                  │  (數量10000SET)  │        │
│    │                  │  業稅為131325元) │                  │  稅為131325元)   │                  │                  │0000000元(銷售額│        │
│    │                  │                  │                  │                  │                  │                  │  為0000000元，營 │        │
│    │                  │                  │                  │                  │                  │                  │  業稅為133952元）│        │
├──┼─────────┼─────────┼─────────┼─────────┼─────────┼─────────┼─────────┼────┤
│180 │LZ00000000      │LZ00000000      │無                │無                │LZ00000000      │無                │LZ00000000      │180     │
│    │91.3.20         │91.3.22         │                  │                  │91.3.25         │                  │91.3.25         │        │
│    │VCD PARTS       │FRONT PANEL     │                  │                  │FRONT PANEL     │                  │SONY CD DECK    │        │
│    │  (數量10000套)   │  VFD HL-D015A    │                  │                  │  VFD HL-D015A    │                  │  FRONT PANEL     │        │
│    │  CD DECK         │  CASE            │                  │                  │  CASE            │                  │  VFD HL-D015A    │        │
│    │ （數量10000）    │  ADAPTOR         │                  │                  │  ADAPTOR         │                  │  CASE            │        │
│    │0000000元(銷售額│  REMOTECONTROLLER│                  │                  │  REMOTECONTROLLER│                  │  ADAPTOR         │        │
│    │  為0000000元，營 │ (以上數量各10000)│                  │                  │ (以上數量各10000)│                  │  REMOTECONTROLLER│        │
│    │  業稅為240000元) │0000000元(銷售額│                  │                  │0000000元(銷售額│                  │ (以上數量各10000)│        │
│    │                  │  為0000000元，營 │                  │                  │  為0000000元，營 │                  │0000000元(銷售額│        │
│    │                  │  業稅為127850元) │                  │                  │  業稅為130500元) │                  │  為0000000元，營 │        │
│    │                  │                  │                  │                  │                  │                  │  業稅為250410元) │        │
│    │                  │LZ00000000      │                  │                  │LZ00000000      │                  │                  │        │
│    │                  │91.3.22         │                  │                  │91.3.25         │                  │                  │        │
│    │                  │SONY CD DECKL   │                  │                  │SONY CD DECK    │                  │                  │        │
│    │                  │  (數量10000)     │                  │                  │  (數量10000)     │                  │                  │        │
│    │                  │0000000元(銷售額│                  │                  │0000000元(銷售額│                  │                  │        │
│    │                  │  為0000000元，營 │                  │                  │  為0000000元，營 │                  │                  │        │
│    │                  │  業稅為113000元) │                  │                  │  業稅為115000元) │                  │                  │        │
├──┼─────────┼─────────┼─────────┼─────────┼─────────┼─────────┼─────────┼────┤
│181 │LZ00000000      │無                │無                │無                │無                │MB00000000      │LZ00000000      │181     │
│    │91.3.18         │                  │                  │                  │                  │91.3.21         │91.3.22         │        │
│    │ALI M5750       │                  │                  │                  │                  │ALI M5750       │ALI M5750       │        │
│    │  ALI SP3721A     │                  │                  │                  │                  │  ALI SP3721A     │  ALI SP3721A     │        │
│    │  (以上數量各5000)│                  │                  │                  │                  │  (以上數量各5000)│  (以上數量各5000)│        │
│    │0000000元(銷售額│                  │                  │                  │                  │0000000元(銷售額│0000000元(銷售額│        │
│    │  為0000000元，營 │                  │                  │                  │                  │  為0000000元，營 │  為0000000元，營 │        │
│    │  業稅為83000元)  │                  │                  │                  │                  │  業稅為83125元)  │  業稅為84788元)  │        │
├──┼─────────┼─────────┼─────────┼─────────┼─────────┼─────────┼─────────┼────┤
│182 │LZ00000000      │LZ00000000      │無                │無                │LZ00000000      │無                │LZ00000000      │182     │
│    │91.3.14         │91.3.15         │                  │                  │91.3.22         │                  │91.3.22         │        │
│    │VCD PARTS A-9900│FRONT PANEL     │                  │                  │FRONT PANEL     │                  │FRONT PANEL     │        │
│    │  (數量5000)      │  VFD HL-D015A    │                  │                  │  VFD HL-D015A    │                  │  VFD HL-D015A    │        │
│    │0000000元(銷售額│  CASE            │                  │                  │  CASE            │                  │  CASE            │        │
│    │  為0000000元，營 │  ADAPTOR         │                  │                  │  ADAPTOR         │                  │  ADAPTOR         │        │
│    │  業稅為62500元)  │  REMOTECONTROLLER│                  │                  │  REMOTECONTROLLER│                  │  REMOTECONTROLLER│        │
│    │                  │  (以上數量各5000)│                  │                  │  (以上數量各5000)│                  │  (以上數量各5000)│        │
│    │                  │0000000元(銷售額│                  │                  │0000000元(銷售額│                  │0000000元(銷售額│        │
│    │                  │  為0000000元，營 │                  │                  │  為0000000元，營 │                  │  為0000000元，營 │        │
│    │                  │  業稅為63925元)  │                  │                  │  業稅為65250元)  │                  │  業稅為66555元)  │        │
├──┼─────────┼─────────┼─────────┼─────────┼─────────┼─────────┼─────────┼────┤
│183 │LZ00000000      │LZ00000000      │無                │無                │LZ00000000      │無                │LZ00000000      │183     │
│    │91.3.14         │91.3.15         │                  │                  │91.3.22         │                  │91.3.22         │        │
│    │PCM1725         │PCM1725         │                  │                  │PCM1725         │                  │LM2575S         │        │
│    │  (數量5000)      │  (數量5000)      │                  │                  │  (數量5000)      │                  │  PCM1725         │        │
│    │  V53C8256HP45    │  V53C8256HP45    │                  │                  │  V53C8256HP45    │                  │  HCT245          │        │
│    │  (數量10000)     │  (數量10000)     │                  │                  │  (數量10000)     │                  │  CL680-T128      │        │
│    │409500元(銷售額 │415800元(銷售額 │                  │                  │423833元(銷售額 │                  │  CXA2549M        │        │
│    │  為390000元，營業│  為396000元，營業│                  │                  │  為403650元，營業│                  │  (以上數量各5000)│        │
│    │  稅為19500元)    │  稅為19800元)    │                  │                  │  稅為20183元)    │                  │  V53C8256HP45    │        │
│    │                  │                  │                  │                  │                  │                  │  AM2008A         │        │
│    │LZ00000000      │LZ00000000      │                  │                  │LZ00000000      │                  │ (以上數量各10000)│        │
│    │91.3.14         │91.3.15         │                  │                  │91.3.22         │                  │0000000元(銷售額│        │
│    │CL680等         │LM2575S         │                  │                  │LM2575S         │                  │  為0000000元，營 │        │
│    │  (數量5000套)    │  HCT245          │                  │                  │  HCT245          │                  │  業稅為107496元) │        │
│    │0000000元(銷售額│  CL680-T128      │                  │                  │  CL680-T128      │                  │                  │        │
│    │  為0000000元，營 │  CXA2549M        │                  │                  │  CXA2549M        │                  │                  │        │
│    │  業稅為82500元)  │  (以上數量各5000)│                  │                  │  (以上數量各5000)│                  │                  │        │
│    │                  │  AM2008A         │                  │                  │  AM2008A         │                  │                  │        │
│    │                  │  (數量10000)     │                  │                  │  (數量10000)     │                  │                  │        │
│    │                  │0000000元(銷售額│                  │                  │0000000元(銷售額│                  │                  │        │
│    │                  │  為0000000元，營 │                  │                  │  為0000000元，營 │                  │                  │        │
│    │                  │  業稅為83675元)  │                  │                  │  業稅為85205元)  │                  │                  │        │
├──┼─────────┼─────────┼─────────┼─────────┼─────────┼─────────┼─────────┼────┤
│184 │LZ00000000      │LZ00000000      │無                │無                │LZ00000000      │無                │LZ00000000      │184     │
│    │91.3.14         │91.3.15         │                  │                  │91.3.22         │                  │91.3.22         │        │
│    │PFILIPS CD DECK │PFILIPS CD DECK │                  │                  │PFILIPS CD DECK │                  │PFILIPS CD DECK │        │
│    │  A9900SARVD BOARD│  A9900SARVD BOARD│                  │                  │  A9900SARVD BOARD│                  │  A9900SARVD BOARD│        │
│    │  (以上數量各5000)│  (以上數量各5000)│                  │                  │  (以上數量各5000)│                  │  (以上數量各5000)│        │
│    │0000000元(銷售額│0000000元(銷售額│                  │                  │0000000元(銷售額│                  │0000000元(銷售額│        │
│    │  為0000000元，營 │  為0000000元，營 │                  │                  │  為0000000元，營 │                  │  為0000000元，營 │        │
│    │  業稅為136500元) │  業稅為137250元) │                  │                  │  業稅為140000元) │                  │  業稅為142800元) │        │
├──┼─────────┼─────────┼─────────┼─────────┼─────────┼─────────┼─────────┼────┤
│186 │LZ00000000      │LZ00000000      │無                │LZ00000000      │無                │無                │LZ00000000      │186     │
│    │91.3.23         │91.3.26         │                  │91.3.29         │                  │                  │91.3.29         │        │
│    │ES4408F等       │W27E040-12      │                  │W27E040-12      │                  │                  │W27E040-12      │        │
│    │  (數量15000)     │  (數量15000)     │                  │  (數量15000)     │                  │                  │  (數量15000)     │        │
│    │  AV2188E         │  ES4408F         │                  │  ES4408F         │                  │                  │  ES4408F         │        │
│    │  (數量16200)     │  (數量15000)     │                  │  (數量15000)     │                  │                  │  (數量15000)     │        │
│    │  AV3169          │  AV2188E         │                  │  AV2188E         │                  │                  │  AV2188E         │        │
│    │  (數量15000)     │  (數量16200)     │                  │  (數量16200)     │                  │                  │  (數量16200)     │        │
│    │0000000元(銷售額│  AV3169          │                  │  AV3169          │                  │                  │  AV3169          │        │
│    │  為0000000元，營 │  (數量15000)     │                  │  (數量15000)     │                  │                  │  (數量15000)     │        │
│    │  業稅為455655元) │  HD0000000SC02X  │                  │  HD0000000SC02X  │                  │                  │  HD0000000SC02X  │        │
│    │                  │  (數量15000)     │                  │  (數量15000)     │                  │                  │  (數量15000)     │        │
│    │                  │0000000元(銷售額│                  │0000000元(銷售額│                  │                  │0000000元(銷售額│        │
│    │                  │  為0000000元，營 │                  │  為0000000元，營 │                  │                  │  為0000000元，營 │        │
│    │                  │  業稅為457324元) │                  │  業稅為457324元) │                  │                  │  業稅為466469元) │        │
├──┼─────────┼─────────┼─────────┼─────────┼─────────┼─────────┼─────────┼────┤
│187 │LZ00000000      │LZ00000000      │無                │無                │LZ00000000      │無                │LZ00000000      │187     │
│    │91.3.22         │91.3.26         │                  │                  │91.3.29         │                  │91.3.29         │        │
│    │端子等          │PCB光板         │                  │                  │PCB光板         │                  │PCB光板         │        │
│    │  (數量15000套)   │  (數量15000)     │                  │                  │  (數量15000)     │                  │  同軸輸出端子    │        │
│    │929250元(銷售額 │663075元(銷售額 │                  │                  │677250元(銷售額 │                  │  S端子           │        │
│    │  為885000元，營業│  為631500元，營業│                  │                  │  為645000元，營業│                  │  AUDIO端子       │        │
│    │  稅為44250元)    │  稅為31575元)    │                  │                  │  稅為32250元)    │                  │  色差端子        │        │
│    │                  │                  │                  │                  │                  │                  │  AV端子          │        │
│    │                  │LZ00000000      │                  │                  │LZ00000000      │                  │ (以上數量各15000)│        │
│    │                  │91.3.26         │                  │                  │91.3.29         │                  │973539元(銷售額 │        │
│    │                  │同軸輸出端子    │                  │                  │同軸輸出端子    │                  │  為927180元，營業│        │
│    │                  │  S端子           │                  │                  │  S端子           │                  │  稅為46359元)    │        │
│    │                  │  AUDIO端子       │                  │                  │  AUDIO端子       │                  │                  │        │
│    │                  │  色差端子        │                  │                  │  色差端子        │                  │                  │        │
│    │                  │  AV端子          │                  │                  │  AV端子          │                  │                  │        │
│    │                  │ (以上數量各15000)│                  │                  │ (以上數量各15000)│                  │                  │        │
│    │                  │270900元(銷售額 │                  │                  │277200元(銷售額 │                  │                  │        │
│    │                  │  為258000元，營業│                  │                  │  為264000元，營業│                  │                  │        │
│    │                  │  稅為12900元)    │                  │                  │  稅為13200元)    │                  │                  │        │
├──┼─────────┼─────────┼─────────┼─────────┼─────────┼─────────┼─────────┼────┤
│188 │LZ00000000      │LZ00000000      │無                │無                │LZ00000000      │無                │LZ00000000      │188     │
│    │91.3.23         │91.3.26         │                  │                  │91.3.29         │                  │91.3.29         │        │
│    │24C02等         │BA4558F         │                  │                  │BA4558F         │                  │BA4558F         │        │
│    │  (數量15000套)   │ （數量45000）    │                  │                  │ （數量45000）    │                  │ （數量45000）    │        │
│    │409500元(銷售額 │  24C02           │                  │                  │  24C02           │                  │  24C02           │        │
│    │  為390000元，營業│  TC4066          │                  │                  │  TC4066          │                  │  TC4066          │        │
│    │  稅為19500元)    │  78L09           │                  │                  │  78L09           │                  │  78L09           │        │
│    │                  │  79L09           │                  │                  │  79L09           │                  │  79L09           │        │
│    │                  │  74HC04          │                  │                  │  74HC04          │                  │  74HC04          │        │
│    │                  │  (以上數量各15000│                  │                  │  (以上數量各15000│                  │  (以上數量各15000│        │
│    │                  │  )               │                  │                  │  )               │                  │  )               │        │
│    │                  │417375元(銷售額 │                  │                  │429975元(銷售額 │                  │438575元(銷售額 │        │
│    │                  │  為397500元，營業│                  │                  │  為409500元，營業│                  │  為417690元，營業│        │
│    │                  │  稅為19875元)    │                  │                  │  稅為20475元)    │                  │  稅為20885元)    │        │
├──┼─────────┼─────────┼─────────┼─────────┼─────────┼─────────┼─────────┼────┤
│189 │LZ00000000      │LZ00000000      │無                │LZ00000000      │無                │無                │LZ00000000      │189     │
│    │91.3.25         │91.3.26         │                  │91.3.29         │                  │                  │91.3.29         │        │
│    │PT2399等        │PT2399          │                  │PT2399          │                  │                  │PT2399          │        │
│    │  (數量15000套)   │  PT3612LQ        │                  │  PT3612LQ        │                  │                  │  PT3612LQ        │        │
│    │567000元(銷售額 │  TL084           │                  │  TL084           │                  │                  │  TL084           │        │
│    │  為540000元，營業│  (以上數量各15000│                  │  (以上數量各15000│                  │                  │  (以上數量各15000│        │
│    │  稅為27000元)    │  )               │                  │  )               │                  │                  │  )               │        │
│    │                  │565425元(銷售額 │                  │565425元(銷售額 │                  │                  │576734元(銷售額 │        │
│    │                  │  為538500元，營業│                  │  為538500元，營業│                  │                  │  為549270元，營業│        │
│    │                  │  稅為26925元)    │                  │  稅為26925元)    │                  │                  │  稅為27464元)    │        │
├──┼─────────┼─────────┼─────────┼─────────┼─────────┼─────────┼─────────┼────┤
│190 │LZ00000000      │LZ00000000      │無                │無                │LZ00000000      │無                │LZ00000000      │190     │
│    │91.4.8          │91.4.9          │                  │                  │91.4.15         │                  │91.4.15         │        │
│    │IC74HC04等      │PCB光板         │                  │                  │PCB光板         │                  │PCB光板         │        │
│    │  (數量10000套)   │  (數量10000)     │                  │                  │  (數量10000)     │                  │  同軸輸出端子    │        │
│    │840000元(銷售額 │442050元(銷售額 │                  │                  │451500元(銷售額 │                  │  S端子           │        │
│    │  為800000元，營業│  為421000元，營業│                  │                  │  為430000元，營業│                  │  AUDIO端子       │        │
│    │  稅為40000元)    │  稅為21050元)    │                  │                  │  稅為21500元)    │                  │  色差端子        │        │
│    │＊此發票與編號192 │                  │                  │                  │                  │                  │  AV端子          │        │
│    │相同，貨物數量及金│LZ00000000      │                  │                  │LZ00000000      │                  │ (以上數量各10000)│        │
│    │額係與與編號192發 │91.4.9          │                  │                  │91.4.15         │                  │649026元(銷售額 │        │
│    │票合計之結果。    │同軸輸出端子    │                  │                  │同軸輸出端子    │                  │  為618120元，營業│        │
│    │                  │  S端子           │                  │                  │  S端子           │                  │  稅為30906元)    │        │
│    │LZ00000000      │  AUDIO端子       │                  │                  │  AUDIO端子       │                  │                  │        │
│    │91.4.8          │  色差端子        │                  │                  │  色差端子        │                  │                  │        │
│    │端子等          │  AV端子          │                  │                  │  AV端子          │                  │                  │        │
│    │  (數量10000套)   │ (以上數量各10000)│                  │                  │ (以上數量各10000)│                  │                  │        │
│    │178500元(銷售額 │180600元(銷售額 │                  │                  │184800元(銷售額 │                  │                  │        │
│    │  為170000元，營業│  為172000元，營業│                  │                  │  為176000元，營業│                  │                  │        │
│    │  稅為8500元)     │  稅為8600元)     │                  │                  │  稅為8800元)     │                  │                  │        │
├──┼─────────┼─────────┼─────────┼─────────┼─────────┼─────────┼─────────┼────┤
│191 │LZ00000000      │LZ00000000      │無                │LZ00000000      │無                │無                │LZ00000000      │191     │
│    │91.4.10         │91.4.12         │                  │91.4.19         │                  │                  │91.4.19         │        │
│    │AV2188E         │AV2188E         │                  │AV2188E         │                  │                  │AV2188E         │        │
│    │  (數量10800)     │  (數量10800)     │                  │  (數量10800)     │                  │                  │  (數量10800)     │        │
│    │  AV3169          │  AV3169          │                  │  AV3169          │                  │                  │  AV3169          │        │
│    │  (數量10500)     │  (數量10500)     │                  │  (數量10500)     │                  │                  │  (數量10500)     │        │
│    │  HD0000000SC02X  │  HD0000000SC02X  │                  │  HD0000000SC02X  │                  │                  │  HD0000000SC02X  │        │
│    │  (數量10000)     │  (數量10000)     │                  │  (數量10000)     │                  │                  │  (數量10000)     │        │
│    │0000000元(銷售額│0000000元(銷售額│                  │0000000元(銷售額│                  │                  │0000000元(銷售額│        │
│    │  為0000000元，營 │  為0000000元，營 │                  │  為0000000元業稅 │                  │                  │  為0000000元，營 │        │
│    │  業稅為121337元) │  業稅為121015元) │                  │  為121015元)     │                  │                  │  業稅為123435元) │        │
│    │                  │                  │                  │                  │                  │                  │                  │        │
├──┼─────────┼─────────┼─────────┼─────────┼─────────┼─────────┼─────────┼────┤
│192 │LZ00000000      │LZ00000000      │無                │無                │LZ00000000      │無                │LZ00000000      │192     │
│    │91.4.8          │91.4.9          │                  │                  │91.4.15         │                  │91.4.15         │        │
│    │IC74HC04等      │BA4558F         │                  │                  │BA4558F         │                  │BA4558F         │        │
│    │  (數量10000套)   │ （數量30000）    │                  │                  │ （數量30000）    │                  │ （數量30000）    │        │
│    │840000元(銷售額 │  24C02           │                  │                  │  24C02           │                  │  24C02           │        │
│    │  為800000元，營業│  TC4066          │                  │                  │  TC4066          │                  │  TC4066          │        │
│    │  稅為40000元)    │  78L09           │                  │                  │  78L09           │                  │  78L09           │        │
│    │＊此發票與編號190 │  79L09           │                  │                  │  79L09           │                  │  79L09           │        │
│    │相同，貨物數量及金│  (以上數量各10000│                  │                  │  (以上數量各10000│                  │  PT2399          │        │
│    │額係與與編號190發 │  )               │                  │                  │  )               │                  │  PT6312LQ        │        │
│    │票合計之結果。    │247800元(銷售額 │                  │                  │255150元(銷售額 │                  │  TL084           │        │
│    │                  │  為236000元，營業│                  │                  │  為243000元，營業│                  │  74HC04          │        │
│    │LZ00000000      │  稅為11800元)    │                  │                  │  稅為12150元)    │                  │  (以上數量各10000│        │
│    │91.4.8          │                  │                  │                  │                  │                  │  )               │        │
│    │24C02等         │LZ00000000      │                  │                  │LZ00000000      │                  │676872元(銷售額 │        │
│    │  (數量10000套)   │91.4.9          │                  │                  │91.4.15         │                  │  為644640元，營業│        │
│    │246750元(銷售額 │PT2399          │                  │                  │74HC04          │                  │  稅為32232元)    │        │
│    │  為235000元，營業│  PT6312LQ        │                  │                  │  PT2399          │                  │                  │        │
│    │  稅為11750元)    │  TL084           │                  │                  │  PT6312LQ        │                  │                  │        │
│    │                  │  74HC04          │                  │                  │  TL084           │                  │                  │        │
│    │                  │  (以上數量各10000│                  │                  │ （以上數量各10000│                  │                  │        │
│    │                  │  )               │                  │                  │  ）              │                  │                  │        │
│    │                  │400050元(銷售額 │                  │                  │408450元(銷售額 │                  │                  │        │
│    │                  │  為381000元，營業│                  │                  │  為389000元，營業│                  │                  │        │
│    │                  │  稅為19050元)    │                  │                  │  稅為19450元)    │                  │                  │        │
├──┼─────────┼─────────┼─────────┼─────────┼─────────┼─────────┼─────────┼────┤
│193 │LZ00000000      │無                │無                │無                │無                │MB00000000      │LZ00000000      │193     │
│    │91.4.8          │                  │                  │                  │                  │91.4.15         │91.4.15         │        │
│    │M3321-AIC       │                  │                  │                  │                  │M3321-AIC       │M3321-AIC       │        │
│    │ （數量10000）    │                  │                  │                  │                  │ （數量10000）    │ （數量10000）    │        │
│    │0000000元(銷售額│                  │                  │                  │                  │0000000元(銷售額│0000000元(銷售額│        │
│    │  為0000000元，營 │                  │                  │                  │                  │  為0000000元，營 │  為0000000元，營 │        │
│    │  業稅為96000元)  │                  │                  │                  │                  │  業稅為96250元)  │  業稅為98175元)  │        │
├──┼─────────┼─────────┼─────────┼─────────┼─────────┼─────────┼─────────┼────┤
│194 │LZ00000000      │LZ00000000      │無                │無                │LZ00000000      │無                │LZ00000000      │194     │
│    │91.4.10         │91.4.12         │                  │                  │91.4.15         │                  │91.4.15         │        │
│    │VCD PARTS       │FRONT PANEL     │                  │                  │FRONT PANEL     │                  │FRONT PANEL     │        │
│    │  (數量10000)     │  VFD HL-D015A    │                  │                  │  VFD HL-D015A    │                  │  VFD HL-D015A    │        │
│    │0000000元(銷售額│  CASE            │                  │                  │  CASE            │                  │  CASE            │        │
│    │  為0000000元，營 │  POWER BOARD     │                  │                  │  POWER BOARD     │                  │  POWER BOARD     │        │
│    │  業稅為192500元) │  REMOTECONTROLLER│                  │                  │  REMOTECONTROLLER│                  │  REMOTECONTROLLER│        │
│    │                  │ (以上數量各10000)│                  │                  │ (以上數量各10000)│                  │ (以上數量各10000)│        │
│    │                  │0000000元(銷售額│                  │                  │0000000元(銷售額│                  │0000000元(銷售額│        │
│    │                  │  為00000000元，營│                  │                  │  為0000000元，營 │                  │  為0000000元，營 │        │
│    │                  │  業稅為194800元) │                  │                  │  業稅為200750元) │                  │  業稅為204765元) │        │
├──┼─────────┼─────────┼─────────┼─────────┼─────────┼─────────┼─────────┼────┤
│195 │LZ00000000      │LZ00000000      │無                │LZ00000000      │無                │無                │LZ00000000      │195     │
│    │91.4.11         │91.4.12         │                  │91.4.19         │                  │                  │91.4.19         │        │
│    │  AV2188E         │  AV2188E         │                  │AV2188E         │                  │                  │AV2188E         │        │
│    │  (數量21600)     │  (數量21600)     │                  │  (數量21600)     │                  │                  │  (數量21600)     │        │
│    │  AV3169          │  AV3169          │                  │  AV3169          │                  │                  │  AV3169          │        │
│    │  (數量21000)     │  (數量21000)     │                  │  (數量21000)     │                  │                  │  (數量21000)     │        │
│    │  HD0000000SC02X  │  HD0000000SC02X  │                  │  HD0000000SC02X  │                  │                  │  HD0000000SC02X  │        │
│    │  (數量20000)     │  (數量20000)     │                  │  (數量20000)     │                  │                  │  (數量20000)     │        │
│    │  ES4408F         │  ES4408F         │                  │  ES4408F         │                  │                  │  ES4408F         │        │
│    │  (數量20000)     │  (數量20000)     │                  │  (數量20000)     │                  │                  │  (數量20000)     │        │
│    │  W27E040-12      │  W27E040-12      │                  │  W27E040-12      │                  │                  │  W27E040-12      │        │
│    │  (數量20000)     │  (數量20000)     │                  │  (數量20000)     │                  │                  │  (數量20000)     │        │
│    │  00000000元(銷售 │  00000000元(銷售 │                  │00000000元(銷售 │                  │                  │00000000元(銷售 │        │
│    │  額為00000000元，│  額為00000000元，│                  │  額為00000000元，│                  │                  │  額為00000000元，│        │
│    │  營業稅為609774元│  營業稅為610542元│                  │  營業稅為610542元│                  │                  │  營業稅為622752元│        │
│    │  )               │  )               │                  │  )               │                  │                  │  )               │        │
│    │                  │                  │                  │                  │                  │                  │                  │        │
├──┼─────────┼─────────┼─────────┼─────────┼─────────┼─────────┼─────────┼────┤
│196 │LZ00000000      │LZ00000000      │無                │無                │LZ00000000      │無                │LZ00000000      │196     │
│    │91.4.10         │91.4.12         │                  │                  │91.4.19         │                  │91.4.19         │        │
│    │端子等          │同軸輸出端子    │                  │                  │同軸輸出端子    │                  │PCB光板         │        │
│    │  (數量20000套)   │  S端子           │                  │                  │  S端子           │                  │  同軸輸出端子    │        │
│    │357000元(銷售額 │  AUDIO端子       │                  │                  │  AUDIO端子       │                  │  S端子           │        │
│    │  為340000元，營  │  色差端子        │                  │                  │  色差端子        │                  │  AUDIO端子       │        │
│    │  業稅為17000元)  │  AV端子          │                  │                  │  AV端子          │                  │  色差端子        │        │
│    │                  │ (以上數量各20000)│                  │                  │ (以上數量各20000)│                  │  AV端子          │        │
│    │LZ00000000      │361200元(銷售額 │                  │                  │369600元(銷售額 │                  │ (以上數量各20000)│        │
│    │91.4.10         │  為344000元，營  │                  │                  │  為352000元，營  │                  │0000000元(銷售額│        │
│    │PT3799等        │  業稅為17200元)  │                  │                  │  業稅為17600元)  │                  │  為0000000元，營 │        │
│    │  (數量20000套)   │                  │                  │                  │                  │                  │  業稅為61812元)  │        │
│    │0000000元(銷售額│LZ00000000      │                  │                  │LZ00000000      │                  │                  │        │
│    │  為0000000元，營 │91.4.12         │                  │                  │91.4.19         │                  │                  │        │
│    │  業稅為77000元)  │PCB光板         │                  │                  │PCB光板         │                  │                  │        │
│    │＊此發票與編號197 │  (數量20000)     │                  │                  │  (數量20000)     │                  │                  │        │
│    │相同，貨物數量與金│884100元(銷售額 │                  │                  │903000元(銷售額 │                  │                  │        │
│    │額係與編號197發票 │  為842000元，營  │                  │                  │  為860000元，營  │                  │                  │        │
│    │合計之結果。      │  業稅為42100元)  │                  │                  │  業稅為43000元)  │                  │                  │        │
├──┼─────────┼─────────┼─────────┼─────────┼─────────┼─────────┼─────────┼────┤
│197 │LZ00000000      │LZ00000000      │無                │無                │LZ00000000      │無                │LZ00000000      │        │
│    │91.4.10         │91.4.12         │                  │                  │91.4.19         │                  │91.4.19         │        │
│    │PT3799等        │BA4558F         │                  │                  │BA4558F         │                  │BA4558F         │        │
│    │  (數量20000套)   │ （數量60000）    │                  │                  │ （數量60000）    │                  │ （數量60000）    │        │
│    │0000000元(銷售額│  24C02           │                  │                  │  24C02           │                  │  24C02           │        │
│    │  為0000000元，營 │  TC4066          │                  │                  │  TL084PT6132LQ   │                  │  TL084           │        │
│    │  業稅為77000元)  │  78L09           │                  │                  │  (以上數量各20000│                  │  PT6132LQ        │        │
│    │＊此發票與編號196 │  79L09           │                  │                  │  )               │                  │  TC4066          │        │
│    │相同，貨物數量與金│  74HC04          │                  │                  │0000000元(銷售額│                  │  78L09           │        │
│    │額係與編號196發票 │  (以上數量各20000│                  │                  │  為0000000元，營 │                  │  79L09           │        │
│    │合計之結果。      │  )               │                  │                  │  業稅為51100元)  │                  │  74HC04          │        │
│    │                  │556500元(銷售額 │                  │                  │                  │                  │  (以上數量各20000│        │
│    │LZ00000000      │  為530000元，營業│                  │                  │LZ00000000      │                  │  )               │        │
│    │91.4.10         │  稅為26500元)    │                  │                  │91.4.19         │                  │0000000元(銷售額│        │
│    │24C02等         │                  │                  │                  │TC4066          │                  │  為0000000元，營 │        │
│    │  (數量20000套)   │LZ00000000      │                  │                  │  78L09           │                  │  業稅為64464元)  │        │
│    │546000元(銷售額 │91.4.12         │                  │                  │  79L09           │                  │                  │        │
│    │  為520000元，營  │PT2399          │                  │                  │  74HC04          │                  │                  │        │
│    │  業稅為26000元)  │  PT6312LQ        │                  │                  │  (以上數量各20000│                  │                  │        │
│    │                  │  TL084           │                  │                  │  )               │                  │                  │        │
│    │                  │  (以上數量各20000│                  │                  │254100元(銷售額 │                  │                  │        │
│    │                  │  )               │                  │                  │  為242000元，營業│                  │                  │        │
│    │                  │739200元(銷售額 │                  │                  │  稅為12100元)    │                  │                  │        │
│    │                  │  為704000元，營業│                  │                  │                  │                  │                  │        │
│    │                  │  稅為35200元）   │                  │                  │                  │                  │                  │        │
├──┼─────────┼─────────┼─────────┼─────────┼─────────┼─────────┼─────────┼────┤
│199 │LZ00000000      │LZ00000000      │無                │無                │LZ00000000      │無                │LZ00000000      │199     │
│    │91.4.22         │91.4.24         │                  │                  │91.4.25         │                  │91.4.25         │        │
│    │PCB光板         │PCB光板         │                  │                  │PCB光板         │                  │PCB光板         │        │
│    │  AV端子          │  AV端子          │                  │                  │  AV端子          │                  │  AV端子          │        │
│    │  (以上數量各20000│  (以上數量各20000│                  │                  │  (以上數量各20000│                  │  (以上數量各20000│        │
│    │  )               │  )               │                  │                  │  )               │                  │  )               │        │
│    │516600元(銷售額 │518700元(銷售額 │                  │                  │529200元(銷售額 │                  │539784元(銷售額 │        │
│    │  為492000元，營業│  為494000元，營業│                  │                  │  為504000元，營業│                  │  為514080元，營業│        │
│    │  稅為24600元)    │  稅為24700元)    │                  │                  │  稅為25200元)    │                  │  稅為25704元)    │        │
├──┼─────────┼─────────┼─────────┼─────────┼─────────┼─────────┼─────────┼────┤
│200 │LZ00000000      │LZ00000000      │無                │LZ00000000      │無                │無                │LZ00000000      │200     │
│    │91.4.22         │91.4.24         │                  │91.4.30         │                  │                  │91.4.30         │        │
│    │SK9223A等       │SK9223A+KA9284+ │                  │SK9223A+KA9284+ │                  │                  │SK9223A+KA9284+ │        │
│    │  (數量20000)     │  KA9258          │                  │  KA9258          │                  │                  │  KA9258          │        │
│    │0000000(銷售額為│  (數量20000)     │                  │  (數量20000)     │                  │                  │  (數量20000)     │        │
│    │  0000000元，營業 │  ES3207F+ES3210F │                  │  ES3207F+ES3210F │                  │                  │  ES3207F+ES3210F │        │
│    │  稅為105000元)   │  (數量20000)     │                  │  (數量20000)     │                  │                  │  (數量20000)     │        │
│    │                  │0000000(銷售額為│                  │0000000(銷售額為│                  │                  │0000000(銷售額為│        │
│    │LZ00000000      │  0000000元，營業 │                  │  0000000元，營業 │                  │                  │  0000000元，營業 │        │
│    │91.4.23         │  稅為260400元)   │                  │  稅為260400元)   │                  │                  │  稅為265608元)   │        │
│    │ES3207F等       │                  │                  │                  │                  │                  │                  │        │
│    │  (數量20000)     │                  │                  │                  │                  │                  │                  │        │
│    │0000000(銷售額為│                  │                  │                  │                  │                  │                  │        │
│    │  0000000元，營業 │                  │                  │                  │                  │                  │                  │        │
│    │  稅為156000元)   │                  │                  │                  │                  │                  │                  │        │
├──┼─────────┼─────────┼─────────┼─────────┼─────────┼─────────┼─────────┼────┤
│201 │LZ00000000      │LZ00000000      │無                │無                │LZ00000000      │無                │LZ00000000      │201     │
│    │91.4.22         │91.4.24         │                  │                  │91.4.25         │                  │91.4.25         │        │
│    │CD DECK         │SONY CD DECK    │                  │                  │SONY CD DECK    │                  │SONY CD DECK    │        │
│    │  (數量20000)     │  (數量20000)     │                  │                  │  REMOTECONTROLLER│                  │  REMOTECONTROLLER│        │
│    │0000000元(銷售額│0000000元(銷售額│                  │                  │ (以上數量各20000)│                  │  FRONT PANEL     │        │
│    │  為0000000元，營 │  為0000000元，營 │                  │                  │0000000元(銷售額│                  │  VFD HL-D015A    │        │
│    │  業稅為226000元) │  業稅為226000元) │                  │                  │  為0000000元，營 │                  │  CASE            │        │
│    │                  │                  │                  │                  │  業稅為248000元) │                  │  ADAPTOR         │        │
│    │LZ00000000      │LZ00000000      │                  │                  │                  │                  │ (以上數量各20000)│        │
│    │91.4.22         │91.4.24         │                  │                  │LZ00000000      │                  │00000000元(銷售 │        │
│    │VFD等           │FRONT PANEL     │                  │                  │91.4.25         │                  │  額為00000000元，│        │
│    │  (數量20000套)   │  VFD HL-D015A    │                  │                  │FRONT PANEL     │                  │  營業稅為500820元│        │
│    │0000000元(銷售額│  CASE            │                  │                  │  VFD HL-D015A    │                  │  )               │        │
│    │  為0000000元，營 │  ADAPTOR         │                  │                  │  CASE            │                  │                  │        │
│    │  業稅為235000元) │  REMOTECONTROLLER│                  │                  │  ADAPTOR         │                  │                  │        │
│    │                  │ (以上數量各20000)│                  │                  │ (以上數量各20000)│                  │                  │        │
│    │                  │0000000元(銷售額│                  │                  │0000000元(銷售額│                  │                  │        │
│    │                  │  為0000000元，營 │                  │                  │  為0000000元，營 │                  │                  │        │
│    │                  │  業稅為255700元) │                  │                  │  業稅為243000元) │                  │                  │        │
├──┼─────────┼─────────┼─────────┼─────────┼─────────┼─────────┼─────────┼────┤
│202 │MY00000000      │MY00000000      │無                │無                │MY00000000      │無                │MY00000000      │202     │
│    │91.5.3          │91.5.7          │                  │                  │91.5.9          │                  │91.5.10         │        │
│    │VCD SKD PARTS   │VCD SKD PARTS   │                  │                  │REMOTECONTROLLER│                  │REMOTECONTROLLER│        │
│    │  (數量1180)      │  (數量2658SET)   │                  │                  │  FRONT PANEL     │                  │  FRONT PANEL     │        │
│    │0000000元(銷售額│0000000元(銷售額│                  │                  │  VFD HL-D015A    │                  │  VFD HL-D015A    │        │
│    │  為0000000元，營 │  為0000000元，營 │                  │                  │  CASE            │                  │  CASE            │        │
│    │  業稅為111805元) │  業稅為253042元) │                  │                  │  ADAPTOR         │                  │  ADAPTOR         │        │
│    │                  │                  │                  │                  │  (以上數量各6000)│                  │  (以上數量各6000)│        │
│    │MY00000000      │MY00000000      │                  │                  │0000000元(銷售額│                  │0000000元(銷售額│        │
│    │91.5.3          │91.5.7          │                  │                  │  為0000000元，營 │                  │  為0000000元，營 │        │
│    │VCD SKD PARTS   │VCD SKD PARTS   │                  │                  │  業稅為78300元)  │                  │  業稅為79866元)  │        │
│    │  (數量2658)      │  (數量1180)      │                  │                  │                  │                  │                  │        │
│    │0000000元(銷售額│0000000元(銷售額│                  │                  │                  │                  │                  │        │
│    │  為0000000元，營 │  為0000000元，營 │                  │                  │                  │                  │                  │        │
│    │  業稅為251846元) │  業稅為112336元) │                  │                  │                  │                  │                  │        │
│    │                  │                  │                  │                  │                  │                  │                  │        │
│    │＊以上2發票與編號 │＊以上2發票與編號 │                  │                  │                  │                  │                  │        │
│    │203、204相同，貨物│203、204相同，貨物│                  │                  │                  │                  │                  │        │
│    │數量及金額係與編號│數量及金額係與編號│                  │                  │                  │                  │                  │        │
│    │203、204發票合計之│203、204發票合計之│                  │                  │                  │                  │                  │        │
│    │結果。            │結果。            │                  │                  │                  │                  │                  │        │
├──┼─────────┼─────────┼─────────┼─────────┼─────────┼─────────┼─────────┼────┤
│203 │MY00000000      │MY00000000      │無                │無                │MY00000000      │無                │MY00000000      │203     │
│    │91.5.3          │91.5.7          │                  │                  │91.5.9          │                  │91.5.10         │        │
│    │VCD SKD PARTS   │VCD SKD PARTS   │                  │                  │PHILIPS CD DECK │                  │PHILIPS CD DECK │        │
│    │  (數量1180)      │  (數量2658SET)   │                  │                  │  SERV0 BOARD     │                  │  SERV0 BOARD     │        │
│    │0000000元(銷售額│0000000元(銷售額│                  │                  │  (以上數量各6000)│                  │  (以上數量各6000)│        │
│    │  為0000000元，營 │  為0000000元，營 │                  │                  │0000000元(銷售額│                  │0000000元(銷售額│        │
│    │  業稅為111805元) │  業稅為253042元) │                  │                  │  為0000000元，營 │                  │  為0000000元，營 │        │
│    │                  │                  │                  │                  │  業稅為168000元) │                  │  業稅為171360元) │        │
│    │MY00000000      │MY00000000      │                  │                  │                  │                  │                  │        │
│    │91.5.3          │91.5.7          │                  │                  │                  │                  │                  │        │
│    │VCD SKD PARTS   │VCD SKD PARTS   │                  │                  │                  │                  │                  │        │
│    │  (數量2658)      │  (數量1180)      │                  │                  │                  │                  │                  │        │
│    │0000000元(銷售額│0000000元(銷售額│                  │                  │                  │                  │                  │        │
│    │  為0000000元，營 │  為0000000元，營 │                  │                  │                  │                  │                  │        │
│    │  業稅為251846元) │  業稅為112336元) │                  │                  │                  │                  │                  │        │
│    │                  │                  │                  │                  │                  │                  │                  │        │
│    │＊以上2發票與編號 │＊以上2發票與編號 │                  │                  │                  │                  │                  │        │
│    │203、204相同，貨物│203、204相同，貨物│                  │                  │                  │                  │                  │        │
│    │數量及金額係與編號│數量及金額係與編號│                  │                  │                  │                  │                  │        │
│    │203、204發票合計之│203、204發票合計之│                  │                  │                  │                  │                  │        │
│    │結果。            │結果。            │                  │                  │                  │                  │                  │        │
├──┼─────────┼─────────┼─────────┼─────────┼─────────┼─────────┼─────────┼────┤
│204 │MY00000000      │MY00000000      │無                │無                │MY00000000      │無                │MY00000000      │204     │
│    │91.5.3          │91.5.7          │                  │                  │91.5.9          │                  │91.5.10         │        │
│    │VCD SKD PARTS   │VCD SKD PARTS   │                  │                  │LM2575S         │                  │LM2575S         │        │
│    │  (數量1180)      │  (數量2658SET)   │                  │                  │  PCM1725         │                  │  PCM1725         │        │
│    │0000000元(銷售額│0000000元(銷售額│                  │                  │ （以上數量各6000 │                  │  CL680-T128      │        │
│    │  為0000000元，營 │  為0000000元，營 │                  │                  │  ）              │                  │  CXA2549M        │        │
│    │  業稅為111805元) │  業稅為253042元) │                  │                  │  V53C8256HP45    │                  │  HCT245          │        │
│    │                  │                  │                  │                  │ （數量12000)     │                  │ （以上數量各6000 │        │
│    │MY00000000      │MY00000000      │                  │                  │0000000元(銷售額│                  │  ）              │        │
│    │91.5.3          │91.5.7          │                  │                  │  為0000000元，營 │                  │  V53C8256HP45    │        │
│    │VCD SKD PARTS   │VCD SKD PARTS   │                  │                  │  業稅為51381元)  │                  │  AM2088A         │        │
│    │  (數量2658)      │  (數量1180)      │                  │                  │                  │                  │（以上數量各12000)│        │
│    │0000000元(銷售額│0000000元(銷售額│                  │                  │MY00000000      │                  │0000000元(銷售額│        │
│    │  為0000000元，營 │  為0000000元，營 │                  │                  │91.5.9          │                  │  為0000000元，營 │        │
│    │  業稅為251846元) │  業稅為112336元) │                  │                  │CL680-T128      │                  │  業稅為127157元) │        │
│    │                  │                  │                  │                  │  CXA2549M        │                  │                  │        │
│    │＊以上2發票與編號 │＊以上2發票與編號 │                  │                  │  HCT245          │                  │                  │        │
│    │203、204相同，貨物│203、204相同，貨物│                  │                  │  (以上數量各6000)│                  │                  │        │
│    │數量及金額係與編號│數量及金額係與編號│                  │                  │  AM2088A         │                  │                  │        │
│    │203、204發票合計之│203、204發票合計之│                  │                  │  （數量12000）   │                  │                  │        │
│    │結果。            │結果。            │                  │                  │0000000元(銷售額│                  │                  │        │
│    │                  │                  │                  │                  │  為0000000元，營 │                  │                  │        │
│    │                  │                  │                  │                  │  業稅為73283元)  │                  │                  │        │
├──┼─────────┼─────────┼─────────┼─────────┼─────────┼─────────┼─────────┼────┤
│205 │MY00000000      │MY00000000      │無                │MY00000000      │無                │無                │MY00000000      │205     │
│    │91.5.8          │91.5.13         │                  │91.5.10         │                  │                  │91.5.10         │        │
│    │D70320L-8等     │CSV10COOB       │                  │CSV10COOB       │                  │                  │CSV10COOB       │        │
│    │  (數量3000套)    │  D70320L-8       │                  │  D70320L-8       │                  │                  │  D70320L-8       │        │
│    │0000000(銷售額為│  TL5632          │                  │  TL5632          │                  │                  │  TL5632          │        │
│    │  0000000元，營業 │  CL484-T108      │                  │  CL484-T108      │                  │                  │  CL484-T108      │        │
│    │  稅為206400元)   │  (以上數量各3000)│                  │  (以上數量各3000)│                  │                  │  SAM9733         │        │
│    │                  │0000000(銷售額為│                  │0000000(銷售額為│                  │                  │  GMS963200       │        │
│    │MY00000000      │  0000000元，營業 │                  │  0000000元，營業 │                  │                  │  UT61256SC-12    │        │
│    │91.5.9          │  稅為224400元)   │                  │  稅為224727元)   │                  │                  │  (以上數量各3000)│        │
│    │SAM9733等       │                  │                  │                  │                  │                  │0000000(銷售額為│        │
│    │  (數量3000套)    │MY00000000      │                  │MY00000000      │                  │                  │  0000000元，營業 │        │
│    │0000000(銷售額為│91.5.13         │                  │91.5.10         │                  │                  │  稅為327157元)   │        │
│    │  0000000元，營業 │SAM9733         │                  │SAM9733         │                  │                  │                  │        │
│    │  稅為117750元)   │  GMS963200       │                  │  GMS963200       │                  │                  │                  │        │
│    │                  │  UT61256SC-12    │                  │  UT61256SC-12    │                  │                  │                  │        │
│    │                  │  (以上數量各3000)│                  │  (以上數量各3000)│                  │                  │                  │        │
│    │                  │0000000(銷售額為│                  │0000000(銷售額為│                  │                  │                  │        │
│    │                  │  0000000元，營業 │                  │  0000000元，營業 │                  │                  │                  │        │
│    │                  │  稅為95850元)    │                  │  稅為96015元)    │                  │                  │                  │        │
│    │                  │                  │                  │                  │                  │                  │                  │        │
├──┼─────────┼─────────┼─────────┼─────────┼─────────┼─────────┼─────────┼────┤
│206 │MY00000000      │MY00000000      │無                │無                │MY00000000      │無                │MY00000000      │206     │
│    │91.5.7          │91.5.13         │                  │                  │91.5.15         │                  │91.5.16         │        │
│    │VCD SKD PARTS   │VCD SKD PARTS   │                  │                  │REMOTECONTROLLER│                  │REMOTECONTROLLER│        │
│    │  (數量3069SET)   │  (數量3069SET)   │                  │                  │  FRONT PANEL     │                  │  FRONT PANEL     │        │
│    │0000000元(銷售額│0000000元(銷售額│                  │                  │  VFD HL-D015A    │                  │  VFD HL-D015A    │        │
│    │  為0000000元，營 │  為0000000元，營 │                  │                  │  CASE            │                  │  CASE            │        │
│    │  業稅為290788元) │  業稅為292169元) │                  │                  │  POWER BOARD     │                  │  POWER BOARD     │        │
│    │                  │                  │                  │                  │ (以上數量各15000)│                  │ (以上數量各15000)│        │
│    │MY00000000      │MY00000000      │                  │                  │0000000元(銷售額│                  │0000000元(銷售額│        │
│    │91.5.7          │91.5.13         │                  │                  │  為0000000元，營 │                  │  為0000000元，營 │        │
│    │VCD SKD PARTS   │VCD SKD PARTS   │                  │                  │  業稅為301125元) │                  │  業稅為307148元) │        │
│    │  (數量1589SET)   │  (數量1589SET)   │                  │                  │                  │                  │                  │        │
│    │0000000元(銷售額│0000000元(銷售額│                  │                  │                  │                  │                  │        │
│    │  為0000000元，營 │  為0000000元，營 │                  │                  │                  │                  │                  │        │
│    │  業稅為150558元) │  業稅為151273元) │                  │                  │                  │                  │                  │        │
│    │                  │                  │                  │                  │                  │                  │                  │        │
│    │＊以上2發票與編號 │＊以上2發票與編號 │                  │                  │                  │                  │                  │        │
│    │207、209相同，貨物│207、209相同，貨物│                  │                  │                  │                  │                  │        │
│    │數量及金額係與編號│數量及金額係與編號│                  │                  │                  │                  │                  │        │
│    │207、209發票合計之│207、209發票合計之│                  │                  │                  │                  │                  │        │
│    │結果。            │結果。            │                  │                  │                  │                  │                  │        │
│    │                  │                  │                  │                  │                  │                  │                  │        │
├──┼─────────┼─────────┼─────────┼─────────┼─────────┼─────────┼─────────┼────┤
│207 │MY00000000      │MY00000000      │無                │無                │MY00000000      │無                │MY00000000      │207     │
│    │91.5.7          │91.5.13         │                  │                  │91.5.15         │                  │91.5.16         │        │
│    │VCD SKD PARTS   │VCD SKD PARTS   │                  │                  │PCB光板         │                  │PCB光板         │        │
│    │  (數量3069SET)   │  (數量3069SET)   │                  │                  │  (數量25000)     │                  │  同軸輸出端子    │        │
│    │0000000元(銷售額│0000000元(銷售額│                  │                  │0000000元(銷售額│                  │  S端子           │        │
│    │  為0000000元，營 │  為0000000元，營 │                  │                  │  為0000000元，營 │                  │  AUDIO端子       │        │
│    │  業稅為290788元) │  業稅為292169元) │                  │                  │  業稅為53750元)  │                  │  色差端子        │        │
│    │                  │                  │                  │                  │                  │                  │  AV端子          │        │
│    │MY00000000      │MY00000000      │                  │                  │MY00000000      │                  │ (以上數量各25000)│        │
│    │91.5.7          │91.5.13         │                  │                  │91.5.15         │                  │0000000元(銷售額│        │
│    │VCD SKD PARTS   │VCD SKD PARTS   │                  │                  │同軸輸出端子    │                  │  為0000000元，營 │        │
│    │  (數量1589SET)   │  (數量1589SET)   │                  │                  │  S端子           │                  │  業稅為77265元)  │        │
│    │0000000元(銷售額│0000000元(銷售額│                  │                  │  AUDIO端子       │                  │                  │        │
│    │  為0000000元，營 │  為0000000元，營 │                  │                  │  色差端子        │                  │                  │        │
│    │  業稅為150558元) │  業稅為151273元) │                  │                  │  AV端子          │                  │                  │        │
│    │                  │                  │                  │                  │ (以上數量各25000)│                  │                  │        │
│    │＊以上2發票與編號 │＊以上2發票與編號 │                  │                  │462000元(銷售額 │                  │                  │        │
│    │206、209相同，貨物│206、209相同，貨物│                  │                  │  為440000元，營  │                  │                  │        │
│    │數量及金額係與編號│數量及金額係與編號│                  │                  │  業稅為22000元)  │                  │                  │        │
│    │206、209發票合計之│206、209發票合計之│                  │                  │                  │                  │                  │        │
│    │結果。            │結果。            │                  │                  │                  │                  │                  │        │
├──┼─────────┼─────────┼─────────┼─────────┼─────────┼─────────┼─────────┼────┤
│208 │MY00000000      │MY00000000      │無                │MY00000000      │無                │無                │MY00000000      │208     │
│    │91.5.10         │91.5.13         │                  │91.5.16         │                  │                  │91.5.16         │        │
│    │AV2188E等       │AV2188E         │                  │AV2188E         │                  │                  │AV2188E         │        │
│    │  (數量25000套)   │  (數量24300)     │                  │  (數量24300)     │                  │                  │  (數量24300)     │        │
│    │0000000元(銷售  │  AV3169          │                  │  AV3169          │                  │                  │  AV3169          │        │
│    │  額為0000000元， │  (數量24000)     │                  │  (數量24000)     │                  │                  │  (數量24000)     │        │
│    │  營業稅為286250元│  HD0000000SC02X  │                  │  HD0000000SC02X  │                  │                  │  HD0000000SC02X  │        │
│    │  )               │  (數量25000)     │                  │  (數量25000)     │                  │                  │  (數量25000)     │        │
│    │                  │0000000元(銷售額│                  │0000000元(銷售額│                  │                  │0000000元(銷售額│        │
│    │                  │  為0000000元，營 │                  │  為0000000元，營 │                  │                  │  為0000000元，營 │        │
│    │                  │  業稅為283030元) │                  │  業稅為284161元) │                  │                  │  業稅為289844元) │        │
├──┼─────────┼─────────┼─────────┼─────────┼─────────┼─────────┼─────────┼────┤
│209 │MY00000000      │MY00000000      │無                │無                │MY00000000      │無                │MY00000000      │209     │
│    │91.5.7          │91.5.13         │                  │                  │91.5.15         │                  │91.5.16         │        │
│    │VCD SKD PARTS   │VCD SKD PARTS   │                  │                  │24C02           │                  │24C02           │        │
│    │  (數量3069SET)   │  (數量3069SET)   │                  │                  │  TC4066          │                  │  TC4066          │        │
│    │0000000元(銷售額│0000000元(銷售額│                  │                  │  78L09           │                  │  78L09           │        │
│    │  為0000000元，營 │  為0000000元，營 │                  │                  │  79L09           │                  │  79L09           │        │
│    │  業稅為290788元) │  業稅為292169元) │                  │                  │ (以上數量各25000)│                  │ (以上數量各25000)│        │
│    │                  │                  │                  │                  │  BA4558F         │                  │  BA4558F         │        │
│    │MY00000000      │MY00000000      │                  │                  │  (數量75000)     │                  │  (數量75000)     │        │
│    │91.5.7          │91.5.13         │                  │                  │637875元(銷售額 │                  │0000000元(銷售額│        │
│    │VCD SKD PARTS   │VCD SKD PARTS   │                  │                  │  為607500元，營  │                  │  為0000000元，營 │        │
│    │  (數量1589SET)   │  (數量1589SET)   │                  │                  │  業稅為30375元)  │                  │  業稅為80580元)  │        │
│    │0000000元(銷售額│0000000元(銷售額│                  │                  │                  │                  │                  │        │
│    │  為0000000元，營 │  為0000000元，營 │                  │                  │                  │                  │                  │        │
│    │  業稅為150558元) │  業稅為151273元) │                  │                  │                  │                  │                  │        │
│    │                  │                  │                  │                  │                  │                  │                  │        │
│    │＊以上2發票與編號 │＊以上2發票與編號 │                  │                  │                  │                  │                  │        │
│    │206、207相同，貨物│206、207相同，貨物│                  │                  │                  │                  │                  │        │
│    │數量及金額係與編號│數量及金額係與編號│                  │                  │                  │                  │                  │        │
│    │206、207發票合計之│206、207發票合計之│                  │                  │                  │                  │                  │        │
│    │結果。            │結果。            │                  │                  │                  │                  │                  │        │
├──┼─────────┼─────────┼─────────┼─────────┼─────────┼─────────┼─────────┼────┤
│210 │MY00000000      │無                │無                │無                │無                │NA00000000      │MY00000000      │210     │
│    │91.5.14         │                  │                  │                  │                  │91.5.15         │91.5.16         │        │
│    │M3321           │                  │                  │                  │                  │M3321           │M3321           │        │
│    │  (數量25000)     │                  │                  │                  │                  │  (數量25000)     │  (數量25000)     │        │
│    │0000000元(銷售額│                  │                  │                  │                  │0000000元(銷售額│0000000元(銷售額│        │
│    │  為0000000元，營 │                  │                  │                  │                  │  為0000000元，營 │  為0000000元，營 │        │
│    │  業稅為237500元) │                  │                  │                  │                  │  業稅為237875元) │  業稅為242633元) │        │
├──┼─────────┼─────────┼─────────┼─────────┼─────────┼─────────┼─────────┼────┤
│211 │MY00000000      │MY00000000      │無                │MY00000000      │無                │無                │MY00000000      │211     │
│    │91.5.16         │91.5.22         │                  │91.5.24         │                  │                  │91.5.24         │211-1   │
│    │ES4408F         │ES4408F         │                  │ES4408F         │                  │                  │ES4408F         │        │
│    │  (數量7500)      │  (數量20000)     │                  │  (數量20000)     │                  │                  │  (數量20000)     │        │
│    │0000000元(銷售額│0000000元(銷售額│                  │0000000元(銷售  │                  │                  │  AV2188E         │        │
│    │  為0000000元，營 │  為0000000元，營 │                  │  額為0000000元， │                  │                  │  (數量21600)     │        │
│    │  業稅為120000元) │  業稅為321000元) │                  │  營業稅為321640元│                  │                  │  AV3169          │        │
│    │                  │                  │                  │  )               │                  │                  │  (數量21000)     │        │
│    │MY00000000      │MY00000000      │                  │                  │                  │                  │  HD0000000SC02X  │        │
│    │91.5.14         │91.5.22         │                  │MY00000000      │                  │                  │  W000000-00      │        │
│    │W000000-00      │AV2188E         │                  │91.5.24         │                  │                  │ (以上數量各20000)│        │
│    │  (數量20000套)   │  (數量21600)     │                  │AV2188E         │                  │                  │00000000元(銷售 │        │
│    │0000000元(銷售額│  AV3169          │                  │  (數量21600)     │                  │                  │  額為00000000元，│        │
│    │  為0000000元，營 │  (數量21000)     │                  │  AV3169          │                  │                  │  營業稅為613303元│        │
│    │  業稅為196000元) │  HD0000000SC02X  │                  │  (數量21000)     │                  │                  │  )               │        │
│    │                  │  W000000-00      │                  │  HD0000000SC02X  │                  │                  │                  │        │
│    │MY00000000      │ (以上數量各20000)│                  │  W000000-00      │                  │                  │                  │        │
│    │91.5.20         │0000000元(銷售額│                  │ (以上數量各20000)│                  │                  │                  │        │
│    │ES4408F         │  為0000000元，營 │                  │0000000元(銷售  │                  │                  │                  │        │
│    │  (數量12500)     │  業稅為278320元) │                  │  額為0000000元， │                  │                  │                  │        │
│    │0000000元(銷售額│                  │                  │  營業稅為279638元│                  │                  │                  │        │
│    │  為4000000元，營 │                  │                  │  )               │                  │                  │                  │        │
│    │  業稅為200000元) │                  │                  │                  │                  │                  │                  │        │
│    │                  │                  │                  │                  │                  │                  │                  │        │
│    │MY00000000      │                  │                  │                  │                  │                  │                  │        │
│    │91.5.14         │                  │                  │                  │                  │                  │                  │        │
│    │HD0000000SC02X  │                  │                  │                  │                  │                  │                  │        │
│    │  (數量20000套)   │                  │                  │                  │                  │                  │                  │        │
│    │0000000元(銷售額│                  │                  │                  │                  │                  │                  │        │
│    │  為0000000元，營 │                  │                  │                  │                  │                  │                  │        │
│    │  業稅為215000元) │                  │                  │                  │                  │                  │                  │        │
├──┼─────────┼─────────┼─────────┼─────────┼─────────┼─────────┼─────────┼────┤
│212 │MY00000000      │MY00000000      │無                │無                │MY00000000      │無                │MY00000000      │212     │
│    │91.5.10         │91.5.17         │                  │                  │91.5.22         │                  │91.5.23         │        │
│    │VCD SKD PARTS   │VCD SKD PARTS   │                  │                  │PCB光板         │                  │同軸輸出端子    │        │
│    │  (數量1600)      │  (數量1600)      │                  │                  │  (數量20000)     │                  │  S端子           │        │
│    │0000000元(銷售額│0000000元(銷售額│                  │                  │903000元(銷售額 │                  │  AUDIO端子       │        │
│    │  為0000000元，營 │  為0000000元，營 │                  │                  │  為860000元，營業│                  │  色差端子        │        │
│    │  業稅為151600元) │  業稅為152381元) │                  │                  │  稅為43000元)    │                  │  AV端子          │        │
│    │＊此發票與編號213 │＊此發票與編號213 │                  │                  │                  │                  │  PCB光板         │        │
│    │、214相同，貨物數 │、214相同，貨物數 │                  │                  │MY00000000      │                  │  (數量20000)     │        │
│    │量金額係與編號213 │量金額係與編號213 │                  │                  │91.5.22         │                  │0000000元(銷售額│        │
│    │、214發票合計之結 │、214發票合計之結 │                  │                  │同軸輸出端子    │                  │  為0000000元，營 │        │
│    │果。              │果。              │                  │                  │  S端子           │                  │  業稅為61812元)  │        │
│    │                  │                  │                  │                  │  AUDIO端子       │                  │                  │        │
│    │                  │                  │                  │                  │  色差端子        │                  │                  │        │
│    │                  │                  │                  │                  │  AV端子          │                  │                  │        │
│    │                  │                  │                  │                  │  (數量20000)     │                  │                  │        │
│    │                  │                  │                  │                  │369600元(銷售額 │                  │                  │        │
│    │                  │                  │                  │                  │  為352000元，營業│                  │                  │        │
│    │                  │                  │                  │                  │  稅為17600元)    │                  │                  │        │
├──┼─────────┼─────────┼─────────┼─────────┼─────────┼─────────┼─────────┼────┤
│213 │MY00000000      │MY00000000      │無                │無                │MY00000000      │無                │MY00000000      │213     │
│    │91.5.10         │91.5.17         │                  │                  │91.5.22         │                  │91.5.23         │        │
│    │VCD SKD PARTS   │VCD SKD PARTS   │                  │                  │TC4066          │                  │PT2399          │        │
│    │  (數量1600)      │  (數量1600)      │                  │                  │  78L09           │                  │  PT6312LQ        │        │
│    │0000000元(銷售額│0000000元(銷售額│                  │                  │  79L09           │                  │  TL084           │        │
│    │  為0000000元，營 │  為0000000元，營 │                  │                  │  74HC04          │                  │  24C02           │        │
│    │  業稅為151600元) │  業稅為152381元) │                  │                  │ (以上數量各20000)│                  │  TC4066          │        │
│    │＊此發票與編號212 │＊此發票與編號212 │                  │                  │254100元(銷售額 │                  │  78L09           │        │
│    │、214相同，貨物數 │、214相同，貨物數 │                  │                  │  為242000元，營業│                  │  79L09           │        │
│    │量金額係與編號212 │量金額係與編號212 │                  │                  │  稅為12100元)    │                  │  74HC04          │        │
│    │、214發票合計之結 │、214發票合計之結 │                  │                  │                  │                  │ (以上數量各20000)│        │
│    │果。              │果。              │                  │                  │MY00000000      │                  │  BA4558F         │        │
│    │                  │                  │                  │                  │91.5.22         │                  │ （數量60000）    │        │
│    │                  │                  │                  │                  │PT2399          │                  │0000000元(銷售額│        │
│    │                  │                  │                  │                  │  PT6312LQ        │                  │  為0000000元，營 │        │
│    │                  │                  │                  │                  │  TL084           │                  │  業稅為64464元)  │        │
│    │                  │                  │                  │                  │  24C02           │                  │                  │        │
│    │                  │                  │                  │                  │ (以上數量各20000)│                  │                  │        │
│    │                  │                  │                  │                  │  BA4558F         │                  │                  │        │
│    │                  │                  │                  │                  │ （數量60000）    │                  │                  │        │
│    │                  │                  │                  │                  │0000000元(銷售額│                  │                  │        │
│    │                  │                  │                  │                  │  為0000000元，營 │                  │                  │        │
│    │                  │                  │                  │                  │  業稅為51100元)  │                  │                  │        │
├──┼─────────┼─────────┼─────────┼─────────┼─────────┼─────────┼─────────┼────┤
│214 │MY00000000      │MY00000000      │無                │無                │MY00000000      │無                │MY00000000      │214     │
│    │91.5.10         │91.5.17         │                  │                  │91.5.22         │                  │91.5.23         │        │
│    │VCD SKD PARTS   │VCD SKD PARTS   │                  │                  │PCB光板         │                  │PCB光板         │        │
│    │  (數量1600)      │  (數量1600)      │                  │                  │  AV端子          │                  │  AV端子          │        │
│    │0000000元(銷售額│0000000元(銷售額│                  │                  │ (以上數量各20000)│                  │ (以上數量各20000)│        │
│    │  為0000000元，營 │  為0000000元，營 │                  │                  │529200元(銷售額 │                  │539784元(銷售額 │        │
│    │  業稅為151600元) │  業稅為152381元) │                  │                  │  為504000元，營  │                  │  為514080元，營業│        │
│    │＊此發票與編號212 │＊此發票與編號212 │                  │                  │  業稅為25200元)  │                  │  稅為25704元)    │        │
│    │、213相同，貨物數 │、213相同，貨物數 │                  │                  │                  │                  │                  │        │
│    │量與金額係與編號  │量與金額係與編號  │                  │                  │                  │                  │                  │        │
│    │212、213發票合計之│212、213發票合計之│                  │                  │                  │                  │                  │        │
│    │結果。            │結果。            │                  │                  │                  │                  │                  │        │
│    │                  │                  │                  │                  │                  │                  │                  │        │
├──┼─────────┼─────────┼─────────┼─────────┼─────────┼─────────┼─────────┼────┤
│215 │MY00000000      │MY00000000      │無                │MY00000000      │無                │無                │MY00000000      │215     │
│    │91.5.14         │91.5.16         │                  │91.5.22         │                  │                  │91.5.23         │        │
│    │AV3169等        │SK9223A+KA9284+ │                  │SK9223A+KA9284+ │                  │                  │SK9223A+KA9284+ │        │
│    │  (數量21600套)   │  KA9258          │                  │  KA9258          │                  │                  │  KA9258          │        │
│    │0000000(銷售額為│  (數量20000)     │                  │  (數量20000)     │                  │                  │  (數量20000)     │        │
│    │  0000000元，營業 │  ES3207F+ES3210F │                  │  ES3207F+ES3210F │                  │                  │  ES3207F+ES3210F │        │
│    │  稅為128520元)   │  (數量20000)     │                  │  (數量20000)     │                  │                  │  (數量20000)     │        │
│    │                  │0000000(銷售額為│                  │0000000(銷售額為│                  │                  │0000000(銷售額為│        │
│    │MY00000000      │  0000000元，營業 │                  │  0000000元，營業 │                  │                  │  0000000元，營業 │        │
│    │91.5.14         │  稅為257500元)   │                  │  稅為257775元)   │                  │                  │  稅為262931元)   │        │
│    │HD0000000SC002X │                  │                  │                  │                  │                  │                  │        │
│    │  (數量20000套)   │                  │                  │                  │                  │                  │                  │        │
│    │0000000(銷售額為│                  │                  │                  │                  │                  │                  │        │
│    │  0000000元，營業 │                  │                  │                  │                  │                  │                  │        │
│    │  稅為215000元)   │                  │                  │                  │                  │                  │                  │        │
├──┼─────────┼─────────┼─────────┼─────────┼─────────┼─────────┼─────────┼────┤
│216 │MY00000000      │MY00000000      │無                │無                │MY00000000      │無                │MY00000000      │216     │
│    │91.6.10         │91.6.17         │                  │                  │91.5.29         │                  │91.5.30         │216-1   │
│    │VCD SKD PARTS   │VCD SKD PARTS   │                  │                  │FRONT PANEL     │                  │FRONT PANEL     │        │
│    │  (數量1271)      │  (數量1271)      │                  │                  │  VFD             │                  │  VFD             │        │
│    │0000000元(銷售額│0000000元(銷售額│                  │                  │  CASE            │                  │  CASE            │        │
│    │  為0000000元，營 │  為0000000元，營 │                  │                  │  ADAPTOR         │                  │  ADAPTOR         │        │
│    │  業稅為120427元) │  業稅為120999元) │                  │                  │ (以上數量各20000)│                  │  REMOTECONTROLLER│        │
│    │                  │                  │                  │                  │0000000(銷售額為│                  │  SONY CD DECK    │        │
│    │MY00000000      │MY00000000      │                  │                  │  0000000元，營業 │                  │  OK BOARD        │        │
│    │91.6.24         │91.6.28         │                  │                  │  稅為243000元)   │                  │ (以上數量各20000)│        │
│    │VCD SKD PARTS   │VCD SKD PARTS   │                  │                  │                  │                  │00000000(銷售額 │        │
│    │  (數量3000)      │  (數量3000)      │                  │                  │MY00000000      │                  │  為00000000元，營│        │
│    │0000000元(銷售額│6000000元(銷售額│                  │                  │91.5.29         │                  │  業稅為527340元) │        │
│    │  為0000000元，營 │  為0000000元，營 │                  │                  │REMOTECONTROLLER│                  │                  │        │
│    │  業稅為284250元) │  業稅為285714元) │                  │                  │  SONY CD DECK    │                  │                  │        │
│    │                  │                  │                  │                  │  OK BOARD        │                  │                  │        │
│    │MY00000000      │MY00000000      │                  │                  │ (以上數量各20000)│                  │                  │        │
│    │91.5.15         │91.5.17         │                  │                  │0000000(銷售額為│                  │                  │        │
│    │VCD SKD PARTS   │VCD SKD PARTS   │                  │                  │  0000000元，營業 │                  │                  │        │
│    │  (數量2200)      │  (數量2200)      │                  │                  │  稅為274000元)   │                  │                  │        │
│    │0000000元(銷售額│0000000元(銷售額│                  │                  │                  │                  │                  │        │
│    │  為0000000元，營 │  為0000000元，營 │                  │                  │                  │                  │                  │        │
│    │  業稅為208450元) │  業稅為209524元) │                  │                  │                  │                  │                  │        │
│    │                  │                  │                  │                  │                  │                  │                  │        │
│    │＊此3發票與編號217│＊此3發票與編號217│                  │                  │                  │                  │                  │        │
│    │、219相同，貨物數 │、219相同，貨物數 │                  │                  │                  │                  │                  │        │
│    │量與金額係與編號  │量與金額係與編號  │                  │                  │                  │                  │                  │        │
│    │217、219發票合計之│217、219發票合計之│                  │                  │                  │                  │                  │        │
│    │結果。            │結果。            │                  │                  │                  │                  │                  │        │
├──┼─────────┼─────────┼─────────┼─────────┼─────────┼─────────┼─────────┼────┤
│217 │MY00000000      │MY00000000      │無                │無                │MY00000000      │無                │MY00000000      │217     │
│    │91.6.10         │91.6.17         │                  │                  │91.6.19         │                  │91.6.19         │217-1   │
│    │VCD SKD PARTS   │VCD SKD PARTS   │                  │                  │PCB光板         │                  │PCB光板         │        │
│    │  (數量1271)      │  (數量1271)      │                  │                  │  (數量20000)     │                  │  同軸輸出端子    │        │
│    │0000000元(銷售額│0000000元(銷售額│                  │                  │903000(銷售額為 │                  │  S端子           │        │
│    │  為0000000元，營 │  為0000000元，營 │                  │                  │  860000元，營業稅│                  │  AUDIO端子       │        │
│    │  業稅為120427元) │  業稅為120999元) │                  │                  │  為43000元)      │                  │  色差端子        │        │
│    │                  │                  │                  │                  │                  │                  │  AV端子          │        │
│    │MY00000000      │MY00000000      │                  │                  │MY00000000      │                  │ (以上數量各20000)│        │
│    │91.6.24         │91.6.28         │                  │                  │91.6.19         │                  │0000000(銷售額為│        │
│    │VCD SKD PARTS   │VCD SKD PARTS   │                  │                  │同軸輸出端子    │                  │  0000000元，營業 │        │
│    │  (數量3000)      │  (數量3000)      │                  │                  │  S端子           │                  │  稅為61812元)    │        │
│    │0000000元(銷售額│6000000元(銷售額│                  │                  │  AUDIO端子       │                  │                  │        │
│    │  為0000000元，營 │  為0000000元，營 │                  │                  │  色差端子        │                  │                  │        │
│    │  業稅為284250元) │  業稅為285714元) │                  │                  │  AV端子          │                  │                  │        │
│    │                  │                  │                  │                  │ (以上數量各20000)│                  │                  │        │
│    │MY00000000      │MY00000000      │                  │                  │369600(銷售額為 │                  │                  │        │
│    │91.5.15         │91.5.17         │                  │                  │  352000元，營業  │                  │                  │        │
│    │VCD SKD PARTS   │VCD SKD PARTS   │                  │                  │  稅為17600元)    │                  │                  │        │
│    │  (數量2200)      │  (數量2200)      │                  │                  │                  │                  │                  │        │
│    │0000000元(銷售額│0000000元(銷售額│                  │                  │                  │                  │                  │        │
│    │  為0000000元，營 │  為0000000元，營 │                  │                  │                  │                  │                  │        │
│    │  業稅為208450元) │  業稅為209524元) │                  │                  │                  │                  │                  │        │
│    │                  │                  │                  │                  │                  │                  │                  │        │
│    │＊此3發票與編號216│＊此3發票與編號216│                  │                  │                  │                  │                  │        │
│    │、219相同，貨物數 │、219相同，貨物數 │                  │                  │                  │                  │                  │        │
│    │量與金額係與編號  │量與金額係與編號  │                  │                  │                  │                  │                  │        │
│    │216、219發票合計之│216、219發票合計之│                  │                  │                  │                  │                  │        │
│    │結果。            │結果。            │                  │                  │                  │                  │                  │        │
├──┼─────────┼─────────┼─────────┼─────────┼─────────┼─────────┼─────────┼────┤
│218 │MY00000000      │MY00000000      │無                │MY00000000      │無                │無                │MY00000000      │218     │
│    │91.6.12         │91.6.17         │                  │91.6.19         │                  │                  │91.6.19         │        │
│    │HD0000000SC002X │AV2188E         │                  │AV2188E         │                  │                  │AV2188E         │        │
│    │  (數量21600套)   │  (數量21600)     │                  │  (數量21600)     │                  │                  │  (數量21600)     │        │
│    │0000000(銷售額為│  AV3169          │                  │  AV3169          │                  │                  │  AV3169          │        │
│    │  0000000元，營業 │  (數量21000)     │                  │  (數量21000)     │                  │                  │  (數量21000)     │        │
│    │  稅為232200元)   │  HD0000000SC02X  │                  │  HD0000000SC02X  │                  │                  │  HD0000000SC02X  │        │
│    │                  │  (數量20000)     │                  │  (數量20000)     │                  │                  │  (數量20000)     │        │
│    │                  │0000000元(銷售額│                  │0000000元(銷售額│                  │                  │0000000元(銷售額│        │
│    │                  │  為0000000元，營 │                  │  為0000000元，營 │                  │                  │  為0000000元，營 │        │
│    │                  │  業稅為235255元) │                  │  業稅為236210元) │                  │                  │  業稅為240934元) │        │
├──┼─────────┼─────────┼─────────┼─────────┼─────────┼─────────┼─────────┼────┤
│219 │MY00000000      │MY00000000      │無                │無                │MY00000000      │無                │MY00000000      │219     │
│    │91.6.10         │91.6.17         │                  │                  │91.6.19         │                  │91.6.19         │219-1   │
│    │VCD SKD PARTS   │VCD SKD PARTS   │                  │                  │24C02           │                  │24C02           │        │
│    │  (數量1271)      │  (數量1271)      │                  │                  │  TC4066          │                  │  TC4066          │        │
│    │0000000元(銷售額│0000000元(銷售額│                  │                  │  78L09           │                  │  78L09           │        │
│    │  為0000000元，營 │  為0000000元，營 │                  │                  │  79L09           │                  │  79L09           │        │
│    │  業稅為120427元) │  業稅為120999元) │                  │                  │ (以上數量各20000)│                  │  74HC04          │        │
│    │                  │                  │                  │                  │  BA4558F         │                  │  PT2399          │        │
│    │MY00000000      │MY00000000      │                  │                  │  (數量60000)     │                  │  PT6312LQ        │        │
│    │91.6.24         │91.6.28         │                  │                  │510300(銷售額為 │                  │  TL084           │        │
│    │VCD SKD PARTS   │VCD SKD PARTS   │                  │                  │  486000元，營業稅│                  │ (以上數量各20000)│        │
│    │  (數量3000)      │  (數量3000)      │                  │                  │  為24300元)      │                  │  BA4558F         │        │
│    │0000000元(銷售額│6000000元(銷售額│                  │                  │                  │                  │  (數量60000)     │        │
│    │  為0000000元，營 │  為0000000元，營 │                  │                  │MY00000000      │                  │0000000(銷售額為│        │
│    │  業稅為284250元) │  業稅為285714元) │                  │                  │91.6.19         │                  │  0000000元，營業 │        │
│    │                  │                  │                  │                  │74HC04          │                  │  稅為64464元)    │        │
│    │MY00000000      │MY00000000      │                  │                  │  PT2399          │                  │                  │        │
│    │91.5.15         │91.5.17         │                  │                  │  PT6312LQ        │                  │                  │        │
│    │VCD SKD PARTS   │VCD SKD PARTS   │                  │                  │  TL084           │                  │                  │        │
│    │  (數量2200)      │  (數量2200)      │                  │                  │ (以上數量各20000)│                  │                  │        │
│    │0000000元(銷售額│0000000元(銷售額│                  │                  │816900(銷售額為 │                  │                  │        │
│    │  為0000000元，營 │  為0000000元，營 │                  │                  │  778000元，營業稅│                  │                  │        │
│    │  業稅為208450元) │  業稅為209524元) │                  │                  │  為38900元)      │                  │                  │        │
│    │                  │                  │                  │                  │                  │                  │                  │        │
│    │＊此3發票與編號216│＊此3發票與編號216│                  │                  │                  │                  │                  │        │
│    │、217相同，貨物數 │、217相同，貨物數 │                  │                  │                  │                  │                  │        │
│    │量與金額係與編號  │量與金額係與編號  │                  │                  │                  │                  │                  │        │
│    │216、217發票合計之│216、217發票合計之│                  │                  │                  │                  │                  │        │
│    │結果。            │結果。            │                  │                  │                  │                  │                  │        │
│    │                  │                  │                  │                  │                  │                  │                  │        │
├──┼─────────┼─────────┼─────────┼─────────┼─────────┼─────────┼─────────┼────┤
│220 │MY00000000      │無                │無                │無                │無                │NA00000000      │MY00000000      │220     │
│    │91.6.12         │                  │                  │                  │                  │91.6.19         │91.6.19         │        │
│    │M3321           │                  │                  │                  │                  │M3321           │M3321           │        │
│    │  (數量20000)     │                  │                  │                  │                  │  (數量20000)     │  (數量20000)     │        │
│    │0000000元(銷售額│                  │                  │                  │                  │0000000元(銷售額│0000000元(銷售額│        │
│    │  為0000000元，營 │                  │                  │                  │                  │  為0000000元，營 │  為0000000元，營 │        │
│    │  業稅為187900元) │                  │                  │                  │                  │  業稅為188100元) │  業稅為191862元) │        │
├──┼─────────┼─────────┼─────────┼─────────┼─────────┼─────────┼─────────┼────┤
│221 │MY00000000      │MY00000000      │無                │無                │MY00000000      │無                │MY00000000      │221     │
│    │91.6.10         │91.6.25         │                  │                  │91.6.26         │                  │91.6.27         │        │
│    │VFD SKD PARTS   │VFD SKD PARTS   │                  │                  │FRONT PANEL     │                  │FRONT PANEL     │        │
│    │  (數量1700SET)   │  (數量1700SET)   │                  │                  │  VFD             │                  │  VFD             │        │
│    │00000000元(銷售 │00000000元(銷售 │                  │                  │  CASE            │                  │  CASE            │        │
│    │  額為00000000元，│  額為00000000元，│                  │                  │  POWER BOARD     │                  │  POWER BOARD     │        │
│    │  營業稅為635204元│  營業稅為638221元│                  │                  │  REMOTECONTROLLER│                  │  REMOTECONTROLLER│        │
│    │  )               │  )               │                  │                  │ (以上數量各25000)│                  │ (以上數量各25000)│        │
│    │                  │                  │                  │                  │00000000(銷售額 │                  │00000000(銷售額 │        │
│    │*此發票與編號223、│*此發票與編號223、│                  │                  │  為00000000元，營│                  │  為00000000元，營│        │
│    │224相同，貨物數量 │224相同，貨物數量 │                  │                  │  業稅為501875元) │                  │  業稅為511913元) │        │
│    │與金額係與編號223 │與金額係與編號223 │                  │                  │                  │                  │                  │        │
│    │、224發票合計之結 │、224發票合計之結 │                  │                  │                  │                  │                  │        │
│    │果。              │果。              │                  │                  │                  │                  │                  │        │
├──┼─────────┼─────────┼─────────┼─────────┼─────────┼─────────┼─────────┼────┤
│222 │MY00000000      │MY00000000      │NA00000000      │MY00000000      │無                │無                │MY00000000      │222     │
│    │91.5.24         │91.6.25         │91.6.25         │91.6.27         │                  │                  │91.6.27         │        │
│    │ES4408F         │ES4408F         │HD0000000SC02X  │ES4408F         │                  │                  │ES4408F         │        │
│    │  (數量25000)     │  (數量25000)     │  (數量25000)     │  (數量25000)     │                  │                  │  (數量25000)     │        │
│    │0000000元(銷售額│  AV2188E         │  W000000-00      │  AV2188E         │                  │                  │  AV2188E         │        │
│    │  為0000000元，營 │  (數量25200)     │  (數量25000)     │  (數量25200)     │                  │                  │  (數量25200)     │        │
│    │  業稅為393750元) │  AV3169          │0000000元(銷售額│  AV3169          │                  │                  │  AV3169          │        │
│    │                  │  (數量24000)     │  為0000000元，營 │  (數量24000)     │                  │                  │  (數量24000)     │        │
│    │MY00000000      │00000000元(銷售 │  業稅為184375元) │  HD0000000SC02X  │                  │                  │  HD0000000SC02X  │        │
│    │91.5.27         │  額為00000000元，│                  │  (數量25000)     │                  │                  │  (數量25000)     │        │
│    │AV3169等        │  營業稅為538380元│                  │  W000000-00      │                  │                  │  W000000-00      │        │
│    │  (數量24500套)   │  )               │                  │  (數量25000)     │                  │                  │  (數量25000)     │        │
│    │0000000元(銷售額│                  │                  │00000000元(銷售 │                  │                  │00000000元(銷售 │        │
│    │  為0000000元，營 │                  │                  │  額為00000000元，│                  │                  │  額為00000000元，│        │
│    │  業稅為145775元) │                  │                  │  營業稅為724398元│                  │                  │  營業稅為738886元│        │
│    │                  │                  │                  │  )               │                  │                  │  )               │        │
│    │MY00000000      │                  │                  │                  │                  │                  │                  │        │
│    │91.6.21         │                  │                  │                  │                  │                  │                  │        │
│    │HD0000000SC02X  │                  │                  │                  │                  │                  │                  │        │
│    │  (數量25000)     │                  │                  │                  │                  │                  │                  │        │
│    │  W000000-00      │                  │                  │                  │                  │                  │                  │        │
│    │  (數量25000)     │                  │                  │                  │                  │                  │                  │        │
│    │0000000元(銷售額│                  │                  │                  │                  │                  │                  │        │
│    │  為0000000元，營 │                  │                  │                  │                  │                  │                  │        │
│    │  業稅為183750元) │                  │                  │                  │                  │                  │                  │        │
├──┼─────────┼─────────┼─────────┼─────────┼─────────┼─────────┼─────────┼────┤
│223 │MY00000000      │MY00000000      │無                │無                │MY00000000      │無                │MY00000000      │223     │
│    │91.6.10         │91.6.25         │                  │                  │91.6.26         │                  │91.6.27         │        │
│    │VFD SKD PARTS   │VFD SKD PARTS   │                  │                  │同軸輸出端子    │                  │同軸輸出端子    │        │
│    │  (數量1700SET)   │  (數量1700SET)   │                  │                  │  S端子           │                  │  S端子           │        │
│    │00000000元(銷售 │00000000元(銷售 │                  │                  │  AUDIO端子       │                  │  AUDIO端子       │        │
│    │  額為00000000元，│  額為00000000元，│                  │                  │  色差端子        │                  │  色差端子        │        │
│    │  營業稅為635204元│  營業稅為638221元│                  │                  │  AV端子          │                  │  AV端子          │        │
│    │  )               │  )               │                  │                  │ (以上數量各25000)│                  │  PCB光板         │        │
│    │                  │                  │                  │                  │462000元(銷售額 │                  │ (以上數量各25000)│        │
│    │*此發票與編號221、│*此發票與編號221、│                  │                  │  為440000元，營  │                  │0000000元(銷售額│        │
│    │224相同，貨物數量 │224相同，貨物數量 │                  │                  │  業稅為22000元)  │                  │  為0000000元，營 │        │
│    │與金額係與編號221 │與金額係與編號221 │                  │                  │                  │                  │  業稅為77265元)  │        │
│    │、224發票合計之結 │、224發票合計之結 │                  │                  │MY00000000      │                  │                  │        │
│    │果。              │果。              │                  │                  │91.6.26         │                  │                  │        │
│    │                  │                  │                  │                  │PCB光板         │                  │                  │        │
│    │                  │                  │                  │                  │  (數量25000)     │                  │                  │        │
│    │                  │                  │                  │                  │0000000元(銷售額│                  │                  │        │
│    │                  │                  │                  │                  │  為0000000元，營 │                  │                  │        │
│    │                  │                  │                  │                  │  業稅為53750元)  │                  │                  │        │
├──┼─────────┼─────────┼─────────┼─────────┼─────────┼─────────┼─────────┼────┤
│224 │MY00000000      │MY00000000      │無                │無                │MY00000000      │無                │MY00000000      │224     │
│    │91.6.10         │91.6.25         │                  │                  │91.6.26         │                  │91.6.27         │        │
│    │VFD SKD PARTS   │VFD SKD PARTS   │                  │                  │BA4558F         │                  │BA4558F         │        │
│    │  (數量1700SET)   │  (數量1700SET)   │                  │                  │  （數量75000）   │                  │  （數量75000）   │        │
│    │00000000元(銷售 │00000000元(銷售 │                  │                  │  PT2399          │                  │  PT2399          │        │
│    │  額為00000000元，│  額為00000000元，│                  │                  │  PT6312LQ        │                  │  PT6312LQ        │        │
│    │  營業稅為635204元│  營業稅為638221元│                  │                  │  TL084           │                  │  TL084           │        │
│    │  )               │  )               │                  │                  │  24C02           │                  │  24C02           │        │
│    │                  │                  │                  │                  │ (以上數量各25000)│                  │  TC4066          │        │
│    │*此發票與編號221、│*此發票與編號221、│                  │                  │0000000元(銷售額│                  │  78L09           │        │
│    │223相同，貨物數量 │223相同，貨物數量 │                  │                  │  為0000000元，營 │                  │  79L09           │        │
│    │與金額係與編號221 │與金額係與編號221 │                  │                  │  業稅為63875元)  │                  │  74HC04          │        │
│    │、223發票合計之結 │、223發票合計之結 │                  │                  │                  │                  │ (以上數量各25000)│        │
│    │果。              │果。              │                  │                  │MY00000000      │                  │0000000元(銷售額│        │
│    │                  │                  │                  │                  │91.6.26         │                  │  為0000000元，營 │        │
│    │                  │                  │                  │                  │TC4066          │                  │  業稅為80580元)  │        │
│    │                  │                  │                  │                  │  78L09           │                  │                  │        │
│    │                  │                  │                  │                  │  79L09           │                  │                  │        │
│    │                  │                  │                  │                  │  74HC04          │                  │                  │        │
│    │                  │                  │                  │                  │ (以上數量各25000)│                  │                  │        │
│    │                  │                  │                  │                  │317625元(銷售額 │                  │                  │        │
│    │                  │                  │                  │                  │  為302500元，營  │                  │                  │        │
│    │                  │                  │                  │                  │  業稅為15125元)  │                  │                  │        │
├──┼─────────┼─────────┼─────────┼─────────┼─────────┼─────────┼─────────┼────┤
│225 │NX00000000      │NX00000000      │無                │無                │NX00000000      │無                │NX00000000      │225     │
│    │91.7.6          │91.7.7          │                  │                  │91.7.8          │                  │91.7.8          │        │
│    │PCB光板         │PCB光板         │                  │                  │PCB光板         │                  │PCB光板         │        │
│    │  AV端子          │  AV端子          │                  │                  │  AV端子          │                  │  AV端子          │        │
│    │ (以上數量各25000)│ (以上數量各25000)│                  │                  │ (以上數量各25000)│                  │ (以上數量各25000)│        │
│    │643125(銷售額為 │645750(銷售額為 │                  │                  │661500(銷售額為 │                  │674730(銷售額為 │        │
│    │  612500元，營業  │  615000元，營業  │                  │                  │  630000元，營業  │                  │  642600元，營業  │        │
│    │  稅為30625元)    │  稅為30750元)    │                  │                  │  稅為31500元)    │                  │  稅為32130元)    │        │
│    │                  │                  │                  │                  │                  │                  │                  │        │
│    │                  │                  │                  │                  │                  │                  │                  │        │
│    │                  │                  │                  │                  │                  │                  │                  │        │
├──┼─────────┼─────────┼─────────┼─────────┼─────────┼─────────┼─────────┼────┤
│226 │NX00000000      │無                │NZ00000000      │NX00000000      │無                │無                │NX00000000      │226     │
│    │91.7.1          │                  │91.7.2          │91.7.6          │                  │                  │91.7.8          │        │
│    │SK9223A+KA9284+ │                  │SK9223A+KA9284+ │SK9223A+KA9284+ │                  │                  │SK9223A+KA9284+ │        │
│    │  KA9258          │                  │  KA9258          │  KA9258          │                  │                  │  KA9258          │        │
│    │  (數量25000)     │                  │  (數量25000)     │  (數量25000)     │                  │                  │  (數量25000)     │        │
│    │  ES3207F+ES3210F │                  │  ES3207F+ES3210F │  ES3207F+ES3210F │                  │                  │  ES3207F+ES3210F │        │
│    │  (數量25000)     │                  │  (數量25000)     │  (數量25000)     │                  │                  │  (數量25000)     │        │
│    │0000000(銷售額為│                  │0000000元(銷售額│0000000元(銷售額│                  │                  │0000000元(銷售額│        │
│    │  0000000元，營業 │                  │  為0000000元，營 │  為0000000元，營 │                  │                  │  為0000000元，營 │        │
│    │  稅為314375元)   │                  │  業稅為314700元) │  業稅為314719元) │                  │                  │  業稅為321013元) │        │
├──┼─────────┼─────────┼─────────┼─────────┼─────────┼─────────┼─────────┼────┤
│227 │NX00000000      │NX00000000      │無                │無                │NX00000000      │無                │NX00000000      │227     │
│    │91.7.3          │91.7.5          │                  │                  │91.7.8          │                  │91.7.8          │227-1   │
│    │FRONT PANEL     │FRONT PANEL     │                  │                  │FRONT PANEL     │                  │FRONT PANEL     │        │
│    │  VFD             │  VFD             │                  │                  │  VFD             │                  │  VFD             │        │
│    │  CASE            │  CASE            │                  │                  │  REMOTECONTROLLER│                  │  CASE            │        │
│    │ (以上數量各25000)│ (以上數量各25000)│                  │                  │ (以上數量各25000)│                  │  ADAPTOR         │        │
│    │0000000元(銷售額│0000000元(銷售額│                  │                  │0000000元(銷售額│                  │  SONY CD DECK    │        │
│    │  為0000000元，營 │  為0000000元，營 │                  │                  │  為0000000元，營 │                  │  OK BOARD        │        │
│    │  業稅為253250元) │  業稅為253500元) │                  │                  │  業稅為162500元) │                  │  REMOTECONTROLLER│        │
│    │                  │                  │                  │                  │                  │                  │ (以上數量各25000)│        │
│    │NX00000000      │NX00000000      │                  │                  │NX00000000      │                  │00000000元(銷售 │        │
│    │91.7.5          │91.7.7          │                  │                  │91.7.8          │                  │  額為00000000元，│        │
│    │SONY CD DECK    │SONY CD DECK    │                  │                  │SONY CD DECK    │                  │  營業稅為659175元│        │
│    │  REMOTECONTROLLER│  REMOTECONTROLLER│                  │                  │  (數量25000)     │                  │  )               │        │
│    │  ADAPTOR         │  ADAPTOR         │                  │                  │0000000元(銷售額│                  │                  │        │
│    │  OK BOARD        │  OK BOARD        │                  │                  │  為0000000元，營 │                  │                  │        │
│    │ (以上數量各25000)│ (以上數量各25000)│                  │                  │  業稅為287500元) │                  │                  │        │
│    │0000000元(銷售額│0000000元(銷售額│                  │                  │                  │                  │                  │        │
│    │  為0000000元，營 │  為0000000元，營 │                  │                  │NX00000000      │                  │                  │        │
│    │  業稅為378438元) │  業稅為378625元) │                  │                  │91.7.8          │                  │                  │        │
│    │                  │                  │                  │                  │CASE            │                  │                  │        │
│    │                  │                  │                  │                  │  ADAPTOR         │                  │                  │        │
│    │                  │                  │                  │                  │  OK BOARD        │                  │                  │        │
│    │                  │                  │                  │                  │ (以上數量各25000)│                  │                  │        │
│    │                  │                  │                  │                  │0000000元(銷售額│                  │                  │        │
│    │                  │                  │                  │                  │  為0000000元，營 │                  │                  │        │
│    │                  │                  │                  │                  │  業稅為196250元) │                  │                  │        │
├──┼─────────┼─────────┼─────────┼─────────┼─────────┼─────────┼─────────┼────┤
│228 │NX00000000      │NX00000000      │無                │無                │NX00000000      │無                │NX00000000      │228     │
│    │91.7.10         │91.7.10         │                  │                  │91.7.15         │                  │91.7.16         │        │
│    │AUDIO端子       │PCB光板         │                  │                  │AUDIO端子       │                  │AUDIO端子       │        │
│    │  色差端子        │  同軸輸出端子    │                  │                  │  同軸輸出端子    │                  │  同軸輸出端子    │        │
│    │  AV端子          │  S端子           │                  │                  │  S端子           │                  │  S端子           │        │
│    │ (以上數量各25000)│ (以上數量各25000)│                  │                  │  色差端子        │                  │  色差端子        │        │
│    │358313元(銷售額 │0000000元(銷售額│                  │                  │  AV端子          │                  │  AV端子          │        │
│    │  為341250元，營業│  為0000000元，營 │                  │                  │ (以上數量各25000)│                  │  PCB光板         │        │
│    │  稅為17063元)    │  業稅為56875元)  │                  │                  │462000元(銷售額 │                  │ (以上數量各25000)│        │
│    │                  │                  │                  │                  │  為440000元，營  │                  │0000000元(銷售額│        │
│    │                  │NX00000000      │                  │                  │  業稅為22000元)  │                  │  為0000000元，營 │        │
│    │                  │91.7.10         │                  │                  │                  │                  │  業稅為77265元)  │        │
│    │                  │AUDIO端子       │                  │                  │NX00000000      │                  │                  │        │
│    │                  │  色差端子        │                  │                  │91.7.15         │                  │                  │        │
│    │                  │  AV端子          │                  │                  │PCB光板         │                  │                  │        │
│    │                  │ (以上數量各25000)│                  │                  │  (數量25000)     │                  │                  │        │
│    │                  │362250元(銷售額 │                  │                  │0000000元(銷售額│                  │                  │        │
│    │                  │  為345000元，營業│                  │                  │  為0000000元，營 │                  │                  │        │
│    │                  │  稅為17250元)    │                  │                  │  業稅為53750元)  │                  │                  │        │
│    │                  │                  │                  │                  │                  │                  │                  │        │
├──┼─────────┼─────────┼─────────┼─────────┼─────────┼─────────┼─────────┼────┤
│229 │NX00000000      │NX00000000      │無                │NX00000000      │無                │無                │NX00000000      │229     │
│    │91.7.8          │91.7.12         │                  │91.7.16         │                  │                  │91.7.16         │        │
│    │AV2188E         │AV2188E         │                  │AV2188E         │                  │                  │AV2188E         │        │
│    │  (數量25200)     │  (數量25200)     │                  │  (數量25200)     │                  │                  │  (數量25200)     │        │
│    │  AV3169          │  AV3169          │                  │  AV3169          │                  │                  │  AV3169          │        │
│    │  (數量24000)     │  (數量24000)     │                  │  (數量24000)     │                  │                  │  (數量24000)     │        │
│    │  HD0000000SC02X  │  HD0000000SC02X  │                  │  HD0000000SC02X  │                  │                  │  HD0000000SC02X  │        │
│    │  (數量25000)     │  (數量25000)     │                  │  (數量25000)     │                  │                  │  (數量25000)     │        │
│    │0000000元(銷售額│0000000元(銷售額│                  │0000000元(銷售額│                  │                  │0000000元(銷售額│        │
│    │  為0000000元，營 │  為0000000元，營 │                  │  為0000000元，營 │                  │                  │  為0000000元，營 │        │
│    │  業稅為274908元) │  業稅為274945元) │                  │  業稅為274995元) │                  │                  │  業稅為280495元) │        │
├──┼─────────┼─────────┼─────────┼─────────┼─────────┼─────────┼─────────┼────┤
│230 │NX00000000      │NX00000000      │無                │無                │NX00000000      │無                │NX00000000      │230     │
│    │91.7.22         │91.7.10         │                  │                  │91.7.15         │                  │91.7.15         │        │
│    │24C02           │24C02           │                  │                  │24C02           │                  │24C02           │        │
│    │  (數量25000)     │  TL084           │                  │                  │  TC4066          │                  │  TC4066          │        │
│    │  BA4558F         │  PT2399          │                  │                  │  PT2399          │                  │  PT2399          │        │
│    │  (數量75000)     │  PT6312LQ        │                  │                  │  PT6312LQ        │                  │  PT6312LQ        │        │
│    │385613元(銷售額 │ (以上數量各25000)│                  │                  │ (以上數量各25000)│                  │  TL084           │        │
│    │  為367250元，營業│  BA4558F         │                  │                  │  BA4558F         │                  │  78L09           │        │
│    │  稅為18363元)    │  (數量75000)     │                  │                  │  (數量75000)     │                  │  79L09           │        │
│    │                  │0000000元(銷售額│                  │                  │637875元(銷售額 │                  │  74HC04          │        │
│    │NX00000000      │  為0000000元，營 │                  │                  │  為607500元，營  │                  │ (以上數量各25000)│        │
│    │91.7.19         │  業稅為62500元)  │                  │                  │  業稅為30375元)  │                  │  BA4558F         │        │
│    │PT2399          │                  │                  │                  │                  │                  │  (數量75000)     │        │
│    │  PT6312LQ        │NX00000000      │                  │                  │NX00000000      │                  │0000000元(銷售額│        │
│    │  TL084           │91.7.10         │                  │                  │91.7.15         │                  │  為0000000元，營 │        │
│    │ (以上數量各25000)│TC4066          │                  │                  │TL084           │                  │  業稅為80580元)  │        │
│    │922425元(銷售額 │  78L09           │                  │                  │  78L09           │                  │                  │        │
│    │  為878500元，營業│  79L09           │                  │                  │  79L09           │                  │                  │        │
│    │  稅為43925元)    │  74HC04          │                  │                  │  74HC04          │                  │                  │        │
│    │                  │ (以上數量各25000)│                  │                  │ (以上數量各25000)│                  │                  │        │
│    │                  │307125元(銷售額 │                  │                  │0000000元(銷售額│                  │                  │        │
│    │                  │  為292500元，營業│                  │                  │  為972500元，營業│                  │                  │        │
│    │                  │  稅為14625元)    │                  │                  │  稅為48625元)    │                  │                  │        │
├──┼─────────┼─────────┼─────────┼─────────┼─────────┼─────────┼─────────┼────┤
│231 │NX00000000      │無                │無                │無                │無                │NZ00000000      │NX00000000      │231     │
│    │91.7.9          │                  │                  │                  │                  │91.7.10         │91.7.10         │        │
│    │M3321IC         │                  │                  │                  │                  │M3321IC         │M3321IC         │        │
│    │  (數量25000)     │                  │                  │                  │                  │  (數量25000)     │  (數量25000)     │        │
│    │0000000元(銷售額│                  │                  │                  │                  │0000000元(銷售額│0000000元(銷售額│        │
│    │  為0000000元，營 │                  │                  │                  │                  │  為0000000元，營 │  為0000000元，營 │        │
│    │  業稅為228750元) │                  │                  │                  │                  │  業稅為230313元) │  業稅為234919元) │        │
├──┼─────────┼─────────┼─────────┼─────────┼─────────┼─────────┼─────────┼────┤
│232 │NX00000000      │NX00000000      │無                │無                │NX00000000      │無                │NX00000000      │232     │
│    │91.7.10         │91.7.11         │                  │                  │91.7.23         │                  │91.7.23         │        │
│    │FRONT PANEL     │FRONT PANEL     │                  │                  │FRONT PANEL     │                  │FRONT PANEL     │        │
│    │  (數量7000)      │  (數量7000)      │                  │                  │  ADAPTOR         │                  │  ADAPTOR         │        │
│    │338100元(銷售額 │338100元(銷售額 │                  │                  │  REMOTECONTROLLER│                  │  REMOTECONTROLLER│        │
│    │  為322000元，營業│  為322000元，營業│                  │                  │  VFD             │                  │  VFD             │        │
│    │  稅為16100元)    │  稅為16100元)    │                  │                  │  CASE            │                  │  CASE            │        │
│    │                  │                  │                  │                  │  (以上數量各7000)│                  │  (以上數量各7000)│        │
│    │NX00000000      │NX00000000      │                  │                  │0000000元(銷售額│                  │0000000元(銷售額│        │
│    │91.7.11         │91.7.12         │                  │                  │  為0000000元，營 │                  │  為0000000元，營 │        │
│    │ADAPTOR         │ADAPTOR         │                  │                  │  業稅為91350元)  │                  │  業稅為93177元)  │        │
│    │  REMOTECONTROLLER│  REMOTECONTROLLER│                  │                  │                  │                  │                  │        │
│    │  (以上數量各7000)│  (以上數量各7000)│                  │                  │                  │                  │                  │        │
│    │388080元(銷售額 │388815元(銷售額 │                  │                  │                  │                  │                  │        │
│    │  為369600元，營  │  為370300元，營  │                  │                  │                  │                  │                  │        │
│    │  業稅為18480元)  │  業稅為18515元)  │                  │                  │                  │                  │                  │        │
│    │                  │                  │                  │                  │                  │                  │                  │        │
│    │                  │NX00000000      │                  │                  │                  │                  │                  │        │
│    │                  │91.7.11         │                  │                  │                  │                  │                  │        │
│    │                  │VFD             │                  │                  │                  │                  │                  │        │
│    │                  │  CASE            │                  │                  │                  │                  │                  │        │
│    │                  │  (以上數量各7000)│                  │                  │                  │                  │                  │        │
│    │                  │0000000元(銷售額│                  │                  │                  │                  │                  │        │
│    │                  │  為0000000元，營 │                  │                  │                  │                  │                  │        │
│    │                  │  業稅為54880元)  │                  │                  │                  │                  │                  │        │
├──┼─────────┼─────────┼─────────┼─────────┼─────────┼─────────┼─────────┼────┤
│233 │NX00000000      │NX00000000      │無                │無                │NX00000000      │無                │NX00000000      │233     │
│    │91.7.10         │91.7.11         │                  │                  │91.7.23         │                  │91.7.23         │        │
│    │PHILIP CD DECK  │PHILIP CD DECK  │                  │                  │PHILIP CD DECK  │                  │PHILIP CD DECK  │        │
│    │  SERVO BOARD     │  SERVO BOARD     │                  │                  │  SERVO BOARD     │                  │  SERVO BOARD     │        │
│    │  (以上數量各7000)│  (以上數量各7000)│                  │                  │  (以上數量各7000)│                  │  (以上數量各7000)│        │
│    │0000000元(銷售額│0000000元(銷售額│                  │                  │0000000元(銷售額│                  │0000000元(銷售額│        │
│    │  為0000000元，營 │  為0000000元，營 │                  │                  │  為0000000元，營 │                  │  為0000000元，營 │        │
│    │  業稅為191940元) │  業稅為191975元) │                  │                  │  業稅為196000元) │                  │  業稅為199920元) │        │
├──┼─────────┼─────────┼─────────┼─────────┼─────────┼─────────┼─────────┼────┤
│234 │NX00000000      │NX00000000      │無                │無                │NX00000000      │無                │NX00000000      │234     │
│    │91.7.18         │91.7.17         │                  │                  │91.7.23         │                  │91.7.23         │234-1   │
│    │V0000000HP45    │AM2088A         │                  │                  │AM2088A         │                  │AM2088A         │        │
│    │  （數量14000）   │  （數量14000）   │                  │                  │  （數量14000）   │                  │  V0000000HP45    │        │
│    │  PCM1725         │116130元(銷售額 │                  │                  │  CXA2549M        │                  │ （以上數量各14000│        │
│    │  （數量7000）    │  為110600元，營業│                  │                  │  HCT245          │                  │  ）              │        │
│    │581385元(銷售額 │  稅為5530元)     │                  │                  │  LM2575S         │                  │  CXA2549M        │        │
│    │  為553700元，營業│                  │                  │                  │  CL680-T128      │                  │  HCT245 LM2575S  │        │
│    │  稅為27685元)    │NX00000000      │                  │                  │（以上數量各7000）│                  │  CL680-T128      │        │
│    │                  │91.7.12         │                  │                  │0000000元(銷售額│                  │  PCM1725         │        │
│    │NX00000000      │CL680-T128      │                  │                  │  為0000000元，營 │                  │（以上數量各7000）│        │
│    │91.7.11         │  （數量7000）    │                  │                  │  業稅為112151元) │                  │0000000元(銷售額│        │
│    │CL680-T128      │918750元(銷售額 │                  │                  │                  │                  │  為0000000元，營 │        │
│    │  （數量7000）    │  為875000元，營業│                  │                  │NX00000000      │                  │  業稅為141490元) │        │
│    │918750元(銷售額 │  稅為43750元)    │                  │                  │91.7.23         │                  │                  │        │
│    │  為875000元，營業│                  │                  │                  │V0000000HP45    │                  │                  │        │
│    │  稅為43750元)    │NX00000000      │                  │                  │  （數量14000）   │                  │                  │        │
│    │                  │91.7.22         │                  │                  │  PCM1725         │                  │                  │        │
│    │                  │V0000000HP45    │                  │                  │  （數量7000）    │                  │                  │        │
│    │                  │  （數量14000）   │                  │                  │557865元(銷售額 │                  │                  │        │
│    │                  │  PCM1725         │                  │                  │  為531300元，營業│                  │                  │        │
│    │                  │  （數量7000）    │                  │                  │  稅為26565元)    │                  │                  │        │
│    │                  │582120元(銷售額 │                  │                  │                  │                  │                  │        │
│    │                  │  為554400元，營業│                  │                  │                  │                  │                  │        │
│    │                  │  稅為27720元)    │                  │                  │                  │                  │                  │        │
│    │                  │                  │                  │                  │                  │                  │                  │        │
│    │                  │NX00000000      │                  │                  │                  │                  │                  │        │
│    │                  │91.7.18         │                  │                  │                  │                  │                  │        │
│    │                  │CXA2549M        │                  │                  │                  │                  │                  │        │
│    │                  │  HCT245          │                  │                  │                  │                  │                  │        │
│    │                  │  LM2575S         │                  │                  │                  │                  │                  │        │
│    │                  │（以上數量各7000）│                  │                  │                  │                  │                  │        │
│    │                  │0000000元(銷售額│                  │                  │                  │                  │                  │        │
│    │                  │  為0000000元，營 │                  │                  │                  │                  │                  │        │
│    │                  │  業稅為66815元)  │                  │                  │                  │                  │                  │        │
├──┼─────────┼─────────┼─────────┼─────────┼─────────┼─────────┼─────────┼────┤
│235 │NX00000000      │NX00000000      │無                │缺漏（訊利公司未提│無                │無                │NX00000000      │235     │
│    │91.8.7          │91.8.14         │                  │出此部分發票）    │                  │                  │91.8.16         │235-1   │
│    │CSV10C00B       │CSV10C00B       │                  │                  │                  │                  │CSV10COOB       │        │
│    │  （數量3000）    │  TL5632          │                  │                  │                  │                  │  D70320L-8       │        │
│    │0000000元(銷售額│  CL484-T128      │                  │                  │                  │                  │  TL5632          │        │
│    │  為0000000元，營 │  D7032L-8        │                  │                  │                  │                  │  CL484-T108      │        │
│    │  業稅為134520元) │（以上數量各3000）│                  │                  │                  │                  │  SAM9733         │        │
│    │                  │0000000元(銷售額│                  │                  │                  │                  │  GMS963200       │        │
│    │NX00000000      │  為0000000元，營 │                  │                  │                  │                  │  UT61256SC-12    │        │
│    │91.8.7          │  業稅為219765元) │                  │                  │                  │                  │  (以上數量各3000)│        │
│    │D7032L-8        │                  │                  │                  │                  │                  │0000000元(銷售額│        │
│    │  （數量3000）    │NX00000000      │                  │                  │                  │                  │  為0000000元，營 │        │
│    │0000000元(銷售額│91.8.15         │                  │                  │                  │                  │  業稅為320065元) │        │
│    │  為0000000元，營 │GMS963200       │                  │                  │                  │                  │                  │        │
│    │  業稅為55770元)  │  UT61256SO-12    │                  │                  │                  │                  │                  │        │
│    │                  │  SAM9733         │                  │                  │                  │                  │                  │        │
│    │NX00000000      │（以上數量3000）  │                  │                  │                  │                  │                  │        │
│    │91.8.8          │0000000元(銷售額│                  │                  │                  │                  │                  │        │
│    │TL5632          │  為0000000元，營 │                  │                  │                  │                  │                  │        │
│    │  CL484-T128      │  業稅為93885元)  │                  │                  │                  │                  │                  │        │
│    │（以上數量各3000）│                  │                  │                  │                  │                  │                  │        │
│    │617085元(銷售額 │                  │                  │                  │                  │                  │                  │        │
│    │  為587700元，營業│                  │                  │                  │                  │                  │                  │        │
│    │  稅為29385元)    │                  │                  │                  │                  │                  │                  │        │
│    │                  │                  │                  │                  │                  │                  │                  │        │
│    │NX00000000      │                  │                  │                  │                  │                  │                  │        │
│    │91.8.8          │                  │                  │                  │                  │                  │                  │        │
│    │SAM9733         │                  │                  │                  │                  │                  │                  │        │
│    │  （數量3000）    │                  │                  │                  │                  │                  │                  │        │
│    │0000000元(銷售額│                  │                  │                  │                  │                  │                  │        │
│    │  為0000000元，營 │                  │                  │                  │                  │                  │                  │        │
│    │  業稅為50745元)  │                  │                  │                  │                  │                  │                  │        │
│    │                  │                  │                  │                  │                  │                  │                  │        │
│    │NX00000000      │                  │                  │                  │                  │                  │                  │        │
│    │91.8.9          │                  │                  │                  │                  │                  │                  │        │
│    │GMS963200       │                  │                  │                  │                  │                  │                  │        │
│    │  UT61256SO-12    │                  │                  │                  │                  │                  │                  │        │
│    │（以上數量各3000）│                  │                  │                  │                  │                  │                  │        │
│    │904995元(銷售額 │                  │                  │                  │                  │                  │                  │        │
│    │  為861900元，營業│                  │                  │                  │                  │                  │                  │        │
│    │  稅為43095元)    │                  │                  │                  │                  │                  │                  │        │
├──┼─────────┼─────────┼─────────┼─────────┼─────────┼─────────┼─────────┼────┤
│236 │NX00000000      │NX00000000      │無                │NX00000000      │無                │無                │NX00000000      │236     │
│    │91.8.5          │91.8.14         │                  │91.8.16         │                  │                  │91.8.19         │        │
│    │ES4408F         │ES4408F         │                  │ES4408F         │                  │                  │ES4408F         │        │
│    │  (數量25000)     │  (數量25000)     │                  │  (數量25000)     │                  │                  │  (數量25000)     │        │
│    │0000000元(銷售額│  AV2188E         │                  │  AV2188E         │                  │                  │  AV2188E         │        │
│    │  為0000000元，營 │  (數量25200)     │                  │  (數量25200)     │                  │                  │  (數量25200)     │        │
│    │  業稅為395600元) │  AV3169          │                  │  AV3169          │                  │                  │  AV3169          │        │
│    │                  │  (數量25500)     │                  │  (數量25500)     │                  │                  │  (數量25500)     │        │
│    │NX00000000      │  HD0000000SC02X  │                  │  HD0000000SC02X  │                  │                  │  HD0000000SC02X  │        │
│    │91.8.6          │  (數量25000)     │                  │  (數量25000)     │                  │                  │  (數量25000)     │        │
│    │AV2188E         │  W000000-00      │                  │  W000000-00      │                  │                  │  W000000-00      │        │
│    │  (數量25200)     │  (數量25000)     │                  │  (數量25000)     │                  │                  │  (數量25000)     │        │
│    │  AV3169          │00000000元(銷售 │                  │00000000元(銷售 │                  │                  │00000000元(銷售 │        │
│    │  (數量25500)     │  額為00000000元，│                  │  額為00000000元，│                  │                  │  額為00000000元，│        │
│    │0000000元(銷售額│  營業稅為731885元│                  │  營業稅為731939元│                  │                  │  營業稅為746577元│        │
│    │  為0000000元，營 │  )               │                  │  )               │                  │                  │  )               │        │
│    │  業稅為150097元) │                  │                  │                  │                  │                  │                  │        │
│    │                  │                  │                  │                  │                  │                  │                  │        │
│    │NX00000000      │                  │                  │                  │                  │                  │                  │        │
│    │91.8.6          │                  │                  │                  │                  │                  │                  │        │
│    │HD0000000SC02X  │                  │                  │                  │                  │                  │                  │        │
│    │  (數量25000)     │                  │                  │                  │                  │                  │                  │        │
│    │  W000000-00      │                  │                  │                  │                  │                  │                  │        │
│    │  (數量25000)     │                  │                  │                  │                  │                  │                  │        │
│    │0000000元(銷售額│                  │                  │                  │                  │                  │                  │        │
│    │  為0000000元，營 │                  │                  │                  │                  │                  │                  │        │
│    │  業稅為186125元) │                  │                  │                  │                  │                  │                  │        │
├──┼─────────┼─────────┼─────────┼─────────┼─────────┼─────────┼─────────┼────┤
│237 │NX00000000      │NX00000000      │無                │無                │NX00000000      │無                │NX00000000      │237     │
│    │91.7.22         │91.8.7          │                  │                  │91.8.15         │                  │91.8.16         │237-1   │
│    │PCB光板         │同軸輸出端子    │                  │                  │同軸輸出端子    │                  │同軸輸出端子    │        │
│    │  (數量25000)     │  S端子           │                  │                  │  S端子           │                  │  S端子           │        │
│    │0000000元(銷售額│  AUDIO端子       │                  │                  │  AUDIO端子       │                  │  AUDIO端子       │        │
│    │  為0000000元，營 │  色差端子        │                  │                  │  色差端子        │                  │  色差端子        │        │
│    │  業稅為52600元)  │  AV端子          │                  │                  │  AV端子          │                  │  AV端子          │        │
│    │                  │ (以上數量各25000)│                  │                  │ (以上數量各25000)│                  │  PCB光板         │        │
│    │                  │451500元(銷售額 │                  │                  │462000元(銷售額 │                  │ (以上數量各25000)│        │
│    │                  │  為430000元，營業│                  │                  │  為440000元，營業│                  │0000000元(銷售額│        │
│    │                  │  稅為21500元)    │                  │                  │  稅為22000元)    │                  │  為0000000元，營 │        │
│    │                  │                  │                  │                  │                  │                  │  業稅為77265元)  │        │
│    │                  │NX00000000      │                  │                  │NX00000000      │                  │                  │        │
│    │                  │91.8.5          │                  │                  │91.8.15         │                  │                  │        │
│    │                  │PCB光板         │                  │                  │PCB光板         │                  │                  │        │
│    │                  │  (數量25000)     │                  │                  │  (數量25000)     │                  │                  │        │
│    │                  │0000000元(銷售額│                  │                  │0000000元(銷售額│                  │                  │        │
│    │                  │  為0000000元，營 │                  │                  │  為0000000元，營 │                  │                  │        │
│    │                  │  業稅為52625元)  │                  │                  │  業稅為53750元)  │                  │                  │        │
│    │                  │                  │                  │                  │                  │                  │                  │        │
├──┼─────────┼─────────┼─────────┼─────────┼─────────┼─────────┼─────────┼────┤
│238 │無                │NX00000000      │無                │無                │NX00000000      │無                │NX00000000      │238     │
│    │                  │91.8.1          │                  │                  │91.8.15         │                  │91.8.16         │        │
│    │                  │TC4066          │                  │                  │TC4066          │                  │BA4558F         │        │
│    │                  │  78L09           │                  │                  │  78L09           │                  │  （數量75000）   │        │
│    │                  │  79L09           │                  │                  │  79L09           │                  │  PT2399          │        │
│    │                  │  74HC04          │                  │                  │  74HC04          │                  │  PT6312LQ        │        │
│    │                  │ (以上數量各25000)│                  │                  │ (以上數量各25000)│                  │  TL084           │        │
│    │                  │307125元(銷售額 │                  │                  │317625元(銷售額 │                  │  24C02           │        │
│    │                  │  為292500元，營業│                  │                  │  為302500元，營業│                  │  TC4066          │        │
│    │                  │  稅為14625元)    │                  │                  │  稅為15125元)    │                  │  78L09           │        │
│    │                  │                  │                  │                  │                  │                  │  79L09           │        │
│    │                  │NX00000000      │                  │                  │NX00000000      │                  │  74HC04          │        │
│    │                  │91.8.1          │                  │                  │91.8.15         │                  │ (以上數量各25000)│        │
│    │                  │BA4558F         │                  │                  │BA4558F         │                  │0000000元(銷售額│        │
│    │                  │  （數量75000）   │                  │                  │  （數量75000）   │                  │  為0000000元，營 │        │
│    │                  │  PT2399          │                  │                  │  PT2399          │                  │  業稅為80580元)  │        │
│    │                  │  PT6312LQ        │                  │                  │  PT6312LQ        │                  │                  │        │
│    │                  │  TL084           │                  │                  │  TL084           │                  │                  │        │
│    │                  │  24C02           │                  │                  │  24C02           │                  │                  │        │
│    │                  │ (以上數量各25000)│                  │                  │ (以上數量各25000)│                  │                  │        │
│    │                  │0000000元(銷售額│                  │                  │0000000元(銷售額│                  │                  │        │
│    │                  │  為0000000元，營 │                  │                  │  為0000000元，營 │                  │                  │        │
│    │                  │  業稅為62500元)  │                  │                  │  業稅為63875元)  │                  │                  │        │
├──┼─────────┼─────────┼─────────┼─────────┼─────────┼─────────┼─────────┼────┤
│239 │NX00000000      │NX00000000      │無                │缺漏（訊利公司未提│無                │無                │NX00000000      │239     │
│    │91.8.8          │91.8.15         │                  │出此部分發票）    │                  │                  │91.8.16         │        │
│    │AV2188E         │AV2188E         │                  │                  │                  │                  │AV2188E         │        │
│    │  (數量21600)     │  (數量21600)     │                  │                  │                  │                  │  (數量21600)     │        │
│    │  AV3169          │  AV3169          │                  │                  │                  │                  │  AV3169          │        │
│    │  (數量21000)     │  (數量21000)     │                  │                  │                  │                  │  (數量21000)     │        │
│    │  HD0000000SC02X  │  HD0000000SC02X  │                  │                  │                  │                  │  HD0000000SC02X  │        │
│    │  (數量20000)     │  (數量20000)     │                  │                  │                  │                  │  (數量20000)     │        │
│    │0000000元(銷售額│0000000元(銷售額│                  │                  │                  │                  │0000000元(銷售額│        │
│    │  為0000000元，營 │  為0000000元，營 │                  │                  │                  │                  │  為0000000元，營 │        │
│    │  業稅為234479元) │  業稅為234511元) │                  │                  │                  │                  │  業稅為239238元) │        │
├──┼─────────┼─────────┼─────────┼─────────┼─────────┼─────────┼─────────┼────┤
│240 │NX00000000      │NX00000000      │無                │無                │NX00000000      │無                │NX00000000      │240     │
│    │91.8.1          │91.8.14         │                  │                  │91.8.15         │                  │91.8.16         │        │
│    │PT2399          │PT2399          │                  │                  │BA4558F         │                  │BA4558F         │        │
│    │  PT6312LQ        │  PT6312LQ        │                  │                  │  （數量60000）   │                  │  （數量60000）   │        │
│    │(以上數量各20000) │  TL084           │                  │                  │  PT2399          │                  │  PT2399          │        │
│    │624960元(銷售額 │  24C02           │                  │                  │  PT6312LQ        │                  │  PT6312LQ        │        │
│    │  為595200元，營業│ (以上數量各20000)│                  │                  │  TL084           │                  │  TL084           │        │
│    │  稅為29760元)    │867300元(銷售額 │                  │                  │  24C02           │                  │  24C02           │        │
│    │                  │  為826000元，營業│                  │                  │ (以上數量各20000)│                  │  TC4066          │        │
│    │NX00000000      │  稅為41300元)    │                  │                  │0000000元(銷售額│                  │  78L09           │        │
│    │91.8.5          │                  │                  │                  │  為0000000元，營 │                  │  79L09           │        │
│    │TL084           │NX00000000      │                  │                  │  業稅為51100元)  │                  │  74HC04          │        │
│    │  24C02           │91.8.14         │                  │                  │                  │                  │ (以上數量各20000)│        │
│    │ (以上數量各20000)│BA4558F         │                  │                  │NX00000000      │                  │0000000元(銷售額│        │
│    │240030元(銷售額 │  （數量60000）   │                  │                  │91.8.15         │                  │  為0000000元，營 │        │
│    │  為228600元，營業│  TC4066          │                  │                  │TC4066          │                  │  業稅為64464元)  │        │
│    │  稅為11430元)    │  78L09           │                  │                  │  78L09           │                  │                  │        │
│    │                  │  79L09           │                  │                  │  79L09           │                  │                  │        │
│    │                  │  74HC04          │                  │                  │  74HC04          │                  │                  │        │
│    │                  │(以上數量各20000) │                  │                  │ (以上數量各20000)│                  │                  │        │
│    │                  │428400元(銷售額 │                  │                  │254100元(銷售額 │                  │                  │        │
│    │                  │  為408000元，營業│                  │                  │  為242000元，營業│                  │                  │        │
│    │                  │  稅為20400元)    │                  │                  │  稅為12100元)    │                  │                  │        │
├──┼─────────┼─────────┼─────────┼─────────┼─────────┼─────────┼─────────┼────┤
│241 │NX00000000      │無                │無                │無                │無                │NZ00000000      │NX00000000      │241     │
│    │91.8.1          │                  │                  │                  │                  │91.8.15         │91.8.16         │        │
│    │M3321IC         │                  │                  │                  │                  │M3321IC         │M3321IC         │        │
│    │  (數量20000)     │                  │                  │                  │                  │  (數量20000)     │  (數量20000)     │        │
│    │0000000元(銷售額│                  │                  │                  │                  │0000000元(銷售額│0000000元(銷售額│        │
│    │  為0000000元，營 │                  │                  │                  │                  │  為0000000元，營 │  為0000000元，營 │        │
│    │  業稅為185000元) │                  │                  │                  │                  │  業稅為186450元) │  業稅為190179元) │        │
├──┼─────────┼─────────┼─────────┼─────────┼─────────┼─────────┼─────────┼────┤
│242 │PW00000000      │PW00000000      │無                │無                │PW00000000      │無                │PW00000000      │242     │
│    │91.9.2          │91.9.3          │                  │                  │91.9.10         │                  │91.9.11         │        │
│    │PCB光板         │PCB光板         │                  │                  │PCB光板         │                  │PCB光板         │        │
│    │  AV端子          │  AV端子          │                  │                  │  AV端子          │                  │  AV端子          │        │
│    │ (以上數量各25000)│ (以上數量各25000)│                  │                  │ (以上數量各25000)│                  │ (以上數量各25000)│        │
│    │632625元(銷售額 │645750元(銷售額 │                  │                  │661500元(銷售額 │                  │674730元(銷售額 │        │
│    │  為602500元，營業│  為615000元，營業│                  │                  │  為630000元，營業│                  │  為642600元，營業│        │
│    │  稅為30125元)    │  稅為30750元)    │                  │                  │  稅為31500元)    │                  │  稅為32130元)    │        │
├──┼─────────┼─────────┼─────────┼─────────┼─────────┼─────────┼─────────┼────┤
│243 │PW00000000      │無                │PY00000000      │PW00000000      │無                │無                │PW00000000      │243     │
│    │91.9.6          │                  │91.9.10         │91.9.11         │                  │                  │91.9.11         │        │
│    │SK9223A+KA9284+ │                  │SK9223A+KA9284+ │SK9223A+KA9284+ │                  │                  │SK9223A+KA9284+ │        │
│    │  KA9258          │                  │  KA9258          │  KA9258          │                  │                  │  KA9258          │        │
│    │  (數量25000)     │                  │  (數量25000)     │  (數量25000)     │                  │                  │  (數量25000)     │        │
│    │  ES3207F+ES3210F │                  │  ES3207F+ES3210F │  ES3207F+ES3210F │                  │                  │  ES3207F+ES3210F │        │
│    │  (數量25000)     │                  │  (數量25000)     │  (數量25000)     │                  │                  │  (數量25000)     │        │
│    │0000000元(銷售額│                  │0000000元(銷售額│0000000元(銷售額│                  │                  │0000000元(銷售額│        │
│    │  為0000000元，營 │                  │  為0000000元，營 │  為0000000元，營 │                  │                  │  為0000000元，營 │        │
│    │  業稅為321250元) │                  │  業稅為321375元) │  業稅為321563元) │                  │                  │  業稅為327994元) │        │
├──┼─────────┼─────────┼─────────┼─────────┼─────────┼─────────┼─────────┼────┤
│244 │PW00000000      │PW00000000      │無                │無                │PW00000000      │無                │PW00000000      │244     │
│    │91.9.1          │91.10.31        │                  │                  │91.9.10         │                  │91.9.10         │244-1   │
│    │FRONT PANEL     │SONY CD DECK    │                  │                  │FRONT PANEL     │                  │FRONT PANEL     │        │
│    │  REMOTECONTROLLER│  (數量2000)      │                  │                  │  VFD             │                  │  ADAPTOR         │        │
│    │  OK BOARD        │4000000元(銷售額│                  │                  │  CASE            │                  │  REMOTECONTROLLER│        │
│    │ (以上數量各25000)│  為0000000元，營 │                  │                  │ (以上數量各25000)│                  │  VFD             │        │
│    │0000000元(銷售額│  業稅為190476元) │                  │                  │0000000元(銷售額│                  │  CASE            │        │
│    │  為0000000元，營 │                  │                  │                  │  為0000000元，營 │                  │  SONY CD DECK    │        │
│    │  業稅為108625元) │PW00000000      │                  │                  │  業稅為258750元) │                  │  OK BOARD        │        │
│    │                  │91.9.2          │                  │                  │                  │                  │ (以上數量各25000)│        │
│    │PW00000000      │FRONT PANEL     │                  │                  │PW00000000      │                  │00000000元(銷售 │        │
│    │91.9.3          │  REMOTECONTROLLER│                  │                  │91.9.10         │                  │  額為00000000元，│        │
│    │ADAPTOR         │  OK BOARD        │                  │                  │ADAPTOR         │                  │  營業稅為659175元│        │
│    │  VFD             │ (以上數量各25000)│                  │                  │  REMOTECONTROLLER│                  │  )               │        │
│    │  CASE            │0000000元(銷售額│                  │                  │  VFD             │                  │                  │        │
│    │ (以上數量各23800)│  為0000000元，營 │                  │                  │  CASE            │                  │                  │        │
│    │0000000元(銷售額│  業稅為110750元) │                  │                  │  SONY CD DECK    │                  │                  │        │
│    │  為0000000元，營 │                  │                  │                  │  OK BOARD        │                  │                  │        │
│    │  業稅為224196元) │PW00000000      │                  │                  │ (以上數量各25000)│                  │                  │        │
│    │                  │91.9.4          │                  │                  │0000000元(銷售額│                  │                  │        │
│    │PW00000000      │ADAPTOR         │                  │                  │  為0000000元，營 │                  │                  │        │
│    │91.9.1          │  VFD             │                  │                  │  業稅為387500元) │                  │                  │        │
│    │ADAPTOR         │  CASE            │                  │                  │                  │                  │                  │        │
│    │  VFD             │ (以上數量各23800)│                  │                  │                  │                  │                  │        │
│    │  CASE            │0000000元(銷售額│                  │                  │                  │                  │                  │        │
│    │（以上數量各1200）│  為0000000元，營 │                  │                  │                  │                  │                  │        │
│    │  SONY CD DECK    │  業稅為228572元) │                  │                  │                  │                  │                  │        │
│    │  (數量5000)      │                  │                  │                  │                  │                  │                  │        │
│    │0000000元(銷售額│PW00000000      │                  │                  │                  │                  │                  │        │
│    │  為0000000元，營 │91.9.2          │                  │                  │                  │                  │                  │        │
│    │  業稅為66429元)  │ADAPTOR         │                  │                  │                  │                  │                  │        │
│    │                  │  VFD             │                  │                  │                  │                  │                  │        │
│    │                  │  CASE            │                  │                  │                  │                  │                  │        │
│    │                  │（以上數量各1200）│                  │                  │                  │                  │                  │        │
│    │                  │  SONY CD DECK    │                  │                  │                  │                  │                  │        │
│    │                  │  (數量5000)      │                  │                  │                  │                  │                  │        │
│    │                  │0000000元(銷售額│                  │                  │                  │                  │                  │        │
│    │                  │  為0000000元，營 │                  │                  │                  │                  │                  │        │
│    │                  │  業稅為67752元)  │                  │                  │                  │                  │                  │        │
├──┼─────────┼─────────┼─────────┼─────────┼─────────┼─────────┼─────────┼────┤
│245 │PW00000000      │PW00000000      │無                │無                │PW00000000      │無                │PW00000000      │245     │
│    │91.9.4          │91.9.10         │                  │                  │91.9.26         │                  │91.9.27         │        │
│    │PCB板           │PCB板           │                  │                  │PCB光板         │                  │PCB光板         │        │
│    │ （數量25000）    │ （數量25000）    │                  │                  │  同軸輸出端子    │                  │  同軸輸出端子    │        │
│    │0000000元(銷售額│0000000元(銷售額│                  │                  │  S端子           │                  │  S端子           │        │
│    │  為0000000元，營 │  為0000000元，營 │                  │                  │  AUDIO端子       │                  │  AUDIO端子       │        │
│    │  業稅為50625元)  │  業稅為52625元)  │                  │                  │  色差端子        │                  │  色差端子        │        │
│    │                  │                  │                  │                  │ （以上數量各25000│                  │  AV端子          │        │
│    │PW00000000      │PW00000000      │                  │                  │  ）              │                  │ （以上數量各25000│        │
│    │91.9.11         │91.9.12         │                  │                  │0000000元(銷售額│                  │  ）              │        │
│    │同軸輸出端子    │同軸輸出端子    │                  │                  │  為0000000元，營 │                  │0000000元(銷售額│        │
│    │  S端子           │  S端子           │                  │                  │  業稅為68625元)  │                  │  為0000000元，營 │        │
│    │  AUDIO端子       │  AUDIO端子       │                  │                  │                  │                  │  業稅為77265元)  │        │
│    │  色差端子        │  色差端子        │                  │                  │PW00000000      │                  │                  │        │
│    │  AV端子          │  AV端子          │                  │                  │91.9.26         │                  │                  │        │
│    │ （以上數量各25000│ （以上數量各25000│                  │                  │AV端子          │                  │                  │        │
│    │  ）              │  ）              │                  │                  │ （數量25000）    │                  │                  │        │
│    │443100元(銷售額 │451500元(銷售額 │                  │                  │149625元(銷售額 │                  │                  │        │
│    │  為422000元，營業│  為430000元，營業│                  │                  │  為142500元，營業│                  │                  │        │
│    │  稅為21100元)    │  稅為21500元)    │                  │                  │  稅為7125元)     │                  │                  │        │
├──┼─────────┼─────────┼─────────┼─────────┼─────────┼─────────┼─────────┼────┤
│246 │PW00000000      │無                │PY00000000      │PW00000000      │無                │無                │PW00000000      │246     │
│    │91.9.30         │                  │91.10.1         │91.10.2         │                  │                  │91.10.4         │        │
│    │27C080          │                  │27C080          │27C080          │                  │                  │27C080          │        │
│    │  ES6028          │                  │  ES6028          │  ES6028          │                  │                  │  ES6028          │        │
│    │  AV2188E         │                  │  AV2188E         │  AV2188E         │                  │                  │  AV2188E         │        │
│    │  (以上數量各25000│                  │  (以上數量各25000│  (以上數量各25000│                  │                  │  (以上數量各25000│        │
│    │  )               │                  │  )               │  )               │                  │                  │  )               │        │
│    │00000000元(銷售 │                  │00000000元(銷售 │00000000元(銷售 │                  │                  │00000000元(銷售 │        │
│    │  額為00000000元，│                  │  額為00000000元，│  額為00000000元，│                  │                  │  額為00000000元，│        │
│    │  營業稅為541314元│                  │  營業稅為541502元│  營業稅為541889元│                  │                  │  營業稅為552726元│        │
│    │  )               │                  │  )               │  )               │                  │                  │  )               │        │
├──┼─────────┼─────────┼─────────┼─────────┼─────────┼─────────┼─────────┼────┤
│247 │PW00000000      │PW00000000      │無                │無                │PW00000000      │無                │PW00000000      │247     │
│    │91.9.13         │91.9.17         │                  │                  │91.9.26         │                  │91.9.27         │        │
│    │BA4558F         │BA4558F         │                  │                  │BA4558F         │                  │BA4558F         │        │
│    │  （數量100000）  │  （數量100000）  │                  │                  │  （數量100000）  │                  │  （數量100000）  │        │
│    │  74HC04          │  74HC04          │                  │                  │  74HC04          │                  │  74HC04          │        │
│    │  CAT24C01        │  CAT24C01        │                  │                  │  CAT24C01        │                  │  CAT24C01        │        │
│    │  AS1117          │  AS1117          │                  │                  │  AS1117          │                  │  AS1117          │        │
│    │ （以上數量各25000│ （以上數量各25000│                  │                  │ （以上數量各25000│                  │ （以上數量各25000│        │
│    │  ）              │  ）              │                  │                  │  ）              │                  │  ）              │        │
│    │579338元(銷售額 │591150元(銷售額 │                  │                  │606375元(銷售額 │                  │  S9014           │        │
│    │  為551750元，營業│  為563000元，營業│                  │                  │  為577500元，營業│                  │  （數量225000）  │        │
│    │  稅為27588元)    │  稅為28150元)    │                  │                  │  稅為28875元)    │                  │  S9015           │        │
│    │                  │                  │                  │                  │                  │                  │  (數量15000)     │        │
│    │PW00000000      │PW00000000      │                  │                  │PW00000000      │                  │759071元(銷售額 │        │
│    │91.9.9          │91.9.20         │                  │                  │91.9.26         │                  │  為722925元，營業│        │
│    │S9014           │S9014           │                  │                  │S9014           │                  │  稅為36146元)    │        │
│    │  （數量225000）  │  （數量225000）  │                  │                  │  （數量225000）  │                  │                  │        │
│    │  S9015           │  S9015           │                  │                  │  S9015           │                  │                  │        │
│    │  (數量15000)     │  (數量15000)     │                  │                  │  (數量15000)     │                  │                  │        │
│    │129938元(銷售額 │133875元(銷售額 │                  │                  │137812元(銷售額 │                  │                  │        │
│    │  為123750元，營業│  為127500元，營業│                  │                  │  為131250元，營業│                  │                  │        │
│    │  稅為6188元)     │  稅為6375元)     │                  │                  │  稅為6562元)     │                  │                  │        │
│    │                  │                  │                  │                  │                  │                  │                  │        │
├──┼─────────┼─────────┼─────────┼─────────┼─────────┼─────────┼─────────┼────┤
│248 │PW00000000      │PW00000000      │無                │無                │PW00000000      │無                │PW00000000      │248     │
│    │91.9.11         │91.9.9          │                  │                  │91.9.26         │                  │91.9.27         │248-1   │
│    │CASE            │CASE            │                  │                  │CASE            │                  │CASE            │        │
│    │  （數量1417）    │  （數量1417）    │                  │                  │  FRONT PANEL     │                  │  FRONT PANEL     │        │
│    │  POWER BOARD     │  POWER BOARD     │                  │                  │  VFD HL-D015A    │                  │  VFD HL-D015A    │        │
│    │  （數量2741）    │  （數量2741）    │                  │                  │  POWER BOARD     │                  │  POWER BOARD     │        │
│    │544663元(銷售額 │555990元(銷售額 │                  │                  │ （以上數量各25000│                  │  REMOTECONTROLLER│        │
│    │  為518727元，營業│  為529514元，營業│                  │                  │  ）              │                  │ （以上數量各25000│        │
│    │  稅為25936元)    │  稅為26476元)    │                  │                  │0000000元(銷售額│                  │  ）              │        │
│    │                  │                  │                  │                  │  為0000000元，營 │                  │00000000元(銷售 │        │
│    │PW00000000      │PW00000000      │                  │                  │  業稅為463750元) │                  │  額為00000000元，│        │
│    │91.9.10         │91.9.24         │                  │                  │                  │                  │  營業稅為511913元│        │
│    │CASE            │CASE            │                  │                  │PW00000000      │                  │  )               │        │
│    │  （數量23583）   │  （數量23583）   │                  │                  │91.9.26         │                  │                  │        │
│    │0000000元(銷售額│0000000元(銷售額│                  │                  │REMOTECONTROLLER│                  │                  │        │
│    │  為0000000元，營 │  為0000000元，營 │                  │                  │  （數量25000）   │                  │                  │        │
│    │  業稅為119094元) │  業稅為123810元) │                  │                  │800625元(銷售額 │                  │                  │        │
│    │                  │                  │                  │                  │  為762500元，營業│                  │                  │        │
│    │PW00000000      │PW00000000      │                  │                  │  稅為38125元)    │                  │                  │        │
│    │91.10.4         │91.10.23        │                  │                  │                  │                  │                  │        │
│    │POWER BOARD     │POWER BOARD     │                  │                  │                  │                  │                  │        │
│    │  VFD HL-D015A    │  VFD HL-D015A    │                  │                  │                  │                  │                  │        │
│    │  FRONT PANEL     │  FRONT PANEL     │                  │                  │                  │                  │                  │        │
│    │ （以上數量各22259│ （以上數量各22259│                  │                  │                  │                  │                  │        │
│    │  ）              │  ）              │                  │                  │                  │                  │                  │        │
│    │0000000元(銷售額│6000000元(銷售額│                  │                  │                  │                  │                  │        │
│    │  為0000000元，營 │  為0000000元，營 │                  │                  │                  │                  │                  │        │
│    │  業稅為279907元) │  業稅為285714元) │                  │                  │                  │                  │                  │        │
│    │                  │                  │                  │                  │                  │                  │                  │        │
│    │                  │PW00000000      │                  │                  │                  │                  │                  │        │
│    │                  │91.9.6          │                  │                  │                  │                  │                  │        │
│    │                  │REMOTECONTROLLER│                  │                  │                  │                  │                  │        │
│    │                  │  （數量25000）   │                  │                  │                  │                  │                  │        │
│    │                  │  VFD HL-D015A    │                  │                  │                  │                  │                  │        │
│    │                  │  FRONT PANEL     │                  │                  │                  │                  │                  │        │
│    │                  │（以上數量各2741）│                  │                  │                  │                  │                  │        │
│    │                  │0000000元(銷售額│                  │                  │                  │                  │                  │        │
│    │                  │  為0000000元，營 │                  │                  │                  │                  │                  │        │
│    │                  │  業稅為53522元)  │                  │                  │                  │                  │                  │        │
│    │                  │                  │                  │                  │                  │                  │                  │        │
├──┼─────────┼─────────┼─────────┼─────────┼─────────┼─────────┼─────────┼────┤
│249 │QV00000000      │無                │QX00000000      │無                │QV00000000      │無                │QV00000000      │249     │
│    │91.11.13        │                  │91.11.20        │                  │91.11.29        │                  │91.11.29        │        │
│    │PCB光板         │                  │PCB光板         │                  │AV端子          │                  │AUDIO端子       │        │
│    │  同軸輸出端子    │                  │  同軸輸出端子    │                  │  （數量15000）   │                  │  色差端子        │        │
│    │  S端子           │                  │ （以上數量各15000│                  │89775(銷售額為  │                  │  AV端子          │        │
│    │ （以上數量各15000│                  │  ）              │                  │  85500元，營業稅 │                  │  S端子           │        │
│    │  ）              │                  │677250(銷售額為 │                  │  為4275元)       │                  │  同軸輸出端子    │        │
│    │715050(銷售額為 │                  │  645000元，營業稅│                  │                  │                  │  PCB光板         │        │
│    │  681000元，營業稅│                  │  為32250元)      │                  │QV00000000      │                  │  AV端子          │        │
│    │  為34050元)      │                  │                  │                  │91.11.29        │                  │ （以上數量各15000│        │
│    │                  │                  │QX00000000      │                  │AUDIO端子       │                  │  ）              │        │
│    │QV00000000      │                  │91.11.20        │                  │  色差端子        │                  │973539元(銷售額 │        │
│    │91.11.12        │                  │AUDIO端子       │                  │  AV端子          │                  │  為927180元，營業│        │
│    │AUDIO端子       │                  │  色差端子        │                  │  S端子           │                  │  稅為46359元)    │        │
│    │  色差端子        │                  │  AV端子          │                  │  同軸輸出端子    │                  │                  │        │
│    │  AV端子          │                  │  S端子           │                  │  PCB光板         │                  │                  │        │
│    │ （以上數量各15000│                  │ （以上數量各15000│                  │ （以上數量各15000│                  │                  │        │
│    │  ）              │                  │  ）              │                  │  ）              │                  │                  │        │
│    │212625元(銷售額 │                  │256725元(銷售額 │                  │864675元(銷售額 │                  │                  │        │
│    │  為202500元，營業│                  │  為244500元，營業│                  │  為823500元，營業│                  │                  │        │
│    │  稅為10125元)    │                  │  稅為12225元)    │                  │  稅為41175元)    │                  │                  │        │
│    │                  │                  │                  │                  │                  │                  │                  │        │
├──┼─────────┼─────────┼─────────┼─────────┼─────────┼─────────┼─────────┼────┤
│250 │QV00000000      │無                │QX00000000      │QV00000000      │無                │無                │QV00000000      │250     │
│    │91.11.15        │                  │91.11.22        │91.11.29        │                  │                  │91.12.4         │        │
│    │ES6018          │                  │ES6018          │ES6018          │                  │                  │  ES6018          │        │
│    │  AV2188E         │                  │  AV2188E         │  AV2188E         │                  │                  │  AV2188E         │        │
│    │  (以上數量各15000│                  │  (以上數量各15000│  (以上數量各15000│                  │                  │  (以上數量各15000│        │
│    │  )               │                  │  )               │  )               │                  │                  │  )               │        │
│    │0000000元(銷售額│                  │0000000元(銷售額│0000000元(銷售額│                  │                  │0000000(銷售額為│        │
│    │  為0000000元，營 │                  │  為0000000元，營 │  為0000000元，營 │                  │                  │  0000000元，營業 │        │
│    │  業稅為219750元) │                  │  業稅為220500元) │  業稅為222201元) │                  │                  │  稅為226645元)   │        │
├──┼─────────┼─────────┼─────────┼─────────┼─────────┼─────────┼─────────┼────┤
│251 │QV00000000      │無                │QX00000000      │無                │QV00000000      │無                │QV00000000      │251     │
│    │91.11.8         │                  │91.11.20        │                  │91.11.29        │                  │91.11.29        │        │
│    │S9014           │                  │S9014           │                  │S9014           │                  │S9014           │        │
│    │ （數量135000）   │                  │ （數量135000）   │                  │ （數量135000）   │                  │ （數量135000）   │        │
│    │  S9015           │                  │  S9015           │                  │  S9015           │                  │  S9015           │        │
│    │  (數量90000）    │                  │  (數量90000）    │                  │  (數量90000）    │                  │  (數量90000）    │        │
│    │70875元(銷售額為│                  │  AS1117          │                  │82688元(銷售額為│                  │  BA4558F         │        │
│    │  67500元，營業稅 │                  │  （數量15000）   │                  │  78750元，營業稅 │                  │ （數量60000）    │        │
│    │  為3375元)       │                  │140175元(銷售額 │                  │  為3938元)       │                  │  74HC04          │        │
│    │                  │                  │  為133500元，營業│                  │                  │                  │  CAT24C01        │        │
│    │QV00000000      │                  │  稅為6675元)     │                  │QV00000000      │                  │  AS1117          │        │
│    │91.11.8         │                  │                  │                  │91.11.29        │                  │  (以上數量各15000│        │
│    │BA4558F         │                  │QX00000000      │                  │BA4558F         │                  │  ）              │        │
│    │ （數量60000）    │                  │91.11.20        │                  │ （數量60000）    │                  │455443元(銷售額 │        │
│    │  74HC04          │                  │BA4558F         │                  │  74HC04          │                  │為                │        │
│    │  CAT24C01        │                  │ （數量60000）    │                  │  CAT24C01        │                  │  433755元，營業稅│        │
│    │  AS1117          │                  │  74HC04          │                  │  AS1117          │                  │  為21688元)      │        │
│    │  (以上數量各15000│                  │  CAT24C01        │                  │  (以上數量各15000│                  │                  │        │
│    │  ）              │                  │  (以上數量各15000│                  │  ）              │                  │                  │        │
│    │351225元(銷售額 │                  │  ）              │                  │363825元(銷售額 │                  │                  │        │
│    │  為334500元，營業│                  │295470元(銷售額 │                  │  為346500元，營業│                  │                  │        │
│    │  稅為16725元)    │                  │  為281400元，營業│                  │  稅為17325元)    │                  │                  │        │
│    │                  │                  │  稅為14070元)    │                  │                  │                  │                  │        │
│    │                  │                  │                  │                  │                  │                  │                  │        │
├──┼─────────┼─────────┼─────────┼─────────┼─────────┼─────────┼─────────┼────┤
│252 │QV00000000      │無                │QX00000000      │無                │QV00000000      │無                │QV00000000      │252     │
│    │91.11.6         │                  │91.11.21        │                  │91.11.29        │                  │91.11.29        │        │
│    │FRONT PANEL     │                  │FRONT PANEL     │                  │FRONT PANEL     │                  │FRONT PANEL     │        │
│    │  CASE            │                  │  CASE            │                  │  CASE            │                  │  CASE            │        │
│    │  REMOTECONTROLLER│                  │  REMOTECONTROLLER│                  │  REMOTECONTROLLER│                  │  REMOTECONTROLLER│        │
│    │  (以上數量各15000│                  │  (以上數量各15000│                  │  (以上數量各15000│                  │  (以上數量各15000│        │
│    │  ）              │                  │  ）              │                  │  ）              │                  │  ）              │        │
│    │0000000元(銷售額│                  │0000000元(銷售額│                  │0000000元(銷售額│                  │0000000元(銷售額│        │
│    │  為0000000元，營 │                  │  為0000000元，營 │                  │  為0000000元，營 │                  │  為0000000元，營 │        │
│    │  業稅為142125元) │                  │  業稅為142800元) │                  │  業稅為146625元) │                  │  業稅為149558元) │        │
├──┼─────────┼─────────┼─────────┼─────────┼─────────┼─────────┼─────────┼────┤
│253 │QV00000000      │無                │QX00000000      │無                │QV00000000      │無                │QV00000000      │253     │
│    │91.11.5         │                  │91.11.22        │                  │91.11.29        │                  │91.11.29        │        │
│    │DVD LOADER      │                  │DVD LOADER      │                  │DVD LOADER      │                  │DVD LOADER      │        │
│    │  (數量15000）    │                  │  (數量15000）    │                  │  (數量15000）    │                  │  (數量15000）    │        │
│    │00000000元(銷售 │                  │00000000元(銷售 │                  │00000000元(銷售 │                  │00000000元(銷售 │        │
│    │  額為00000000元，│                  │  額為00000000元，│                  │  額為00000000元，│                  │  額為00000000元，│        │
│    │  營業稅為658875元│                  │  營業稅為659250元│                  │  營業稅為669375元│                  │  營業稅為682763元│        │
│    │  )               │                  │  )               │                  │  )               │                  │  )               │        │
├──┼─────────┼─────────┼─────────┼─────────┼─────────┼─────────┼─────────┼────┤
│254 │RU00000000      │無                │無                │無                │無                │RW00000000      │RU00000000      │254     │
│    │92.2.12         │                  │                  │                  │                  │92.2.19         │92.2.20         │        │
│    │ES6018          │                  │                  │                  │                  │ES6018          │ES6018          │        │
│    │  AV2188E         │                  │                  │                  │                  │  AV2188E         │  AV2188E         │        │
│    │  (以上數量各20000│                  │                  │                  │                  │  (以上數量各20000│  (以上數量各20000│        │
│    │  ）              │                  │                  │                  │                  │  ）              │  ）              │        │
│    │0000000元(銷售額│                  │                  │                  │                  │0000000元(銷售額│0000000元(銷售額│        │
│    │  為0000000元，營 │                  │                  │                  │                  │  為0000000元，營 │  為0000000元，營 │        │
│    │  業稅為294000元) │                  │                  │                  │                  │  業稅為295800元) │  業稅為301716元) │        │
└──┴─────────┴─────────┴─────────┴─────────┴─────────┴─────────┴─────────┴────┘